! Divvun & Giellatekno - open source grammars for Sámi and other languages
! Copyright © 2000-2010 The University of Tromsø & the Norwegian Sámi Parliament
! http://giellatekno.uit.no & http://divvun.no
!
! This program is free software; you can redistribute and/or modify
! this file under the terms of the GNU General Public License as published by
! the Free Software Foundation, either version 3 of the License, or
! (at your option) any later version. The GNU General Public License
! is found at http://www.gnu.org/licenses/gpl.html. It is
! also available in the file $GTHOME/LICENSE.txt.
!
! Other licensing options are available upon request, please contact
! giellatekno@hum.uit.no or divvun@samediggi.no

! ========================================================================== !
!                      Lule Sámi morphological analyser                      !
! ========================================================================== !
!
! smj-lex.txt
! The file contains morphological affixes for the nouns, verbs and adjectives
!



Multichar_Symbols
! Tags for POS
 +N +A +Adv +V
 +Pron +CS +CC +Adp +Po +Pr +Interj +Pcle +Num +Qst +Clt +Foc

! Tags for sub-POS
 +Prop +Pers +Dem +Interr +Refl +Recipr +Rel +Indef
 +Coll ! collective numerals
 +Loc
 +Foc/ge
 +Foc/gen
 +Foc/ga
 

! Tags for Inflection
 +Ess +Sg +Du +Pl +Nom +Gen +Acc +Ill +Com +Ine +Ela +Par +Abe
 +SgCmp +SgNomCmp +SgGenCmp +PlGenCmp +Cmpnd +Cmpnd+ +Guess +ShCmp !testing ShCmp
 +First +Last +None +CmpOnly +SgNomLeft +SgGenLeft +PlGenLeft +SgLeft +AllCmp
 +DefSgGenCmp +DefPlGenCmp +DefCmp
 +PxSg1 +PxSg2 +PxSg3 +PxDu1 +PxDu2 +PxDu3 +PxPl1 +PxPl2 +PxPl3
 +Comp +Superl
 +Attr +Card
 +Ord ! CHECK THIS!! In closed-sme there are +Ord entries without circ. tag
 +Der/Pass +Ind +Prs +Prt +Pot +Cond +Imprt
 +Sg1 +Sg2 +Sg3 +Du1 +Du2 +Du3 +Pl1 +Pl2 +Pl3
 +Inf +Ger +GerII +ConNeg +Neg +ImprtII +PrsPrc +PrfPrc +Sup +VGen +VAbess
 +Actio +Actor +ABBR +ACR +CLB +PUNCT +LEFT +RIGHT ^GUESSNOUNROOT
 +TV +IV ! Transitivity tags
 +Multi ! Multiword phrase tag
!+HYPH +PAR ! Not in use, it seems.

! Normative/prescriptive compounding tags:
! (to govern compound behaviour for the speller, ie what a compound SHOULD BE)
 +First +Last ! Spellertag: Can be first/last member of compound
 +None ! Spellertag: Can not participate in compounds
 +CmpOnly ! spellertag: can *only* participate in compounds
 +SgNomLeft +SgGenLeft +PlGenLeft +SgLeft ! Restriction on compound to the left
 +AllCmp ! Allow all compounding patterns
 +DefSgGenCmp +DefPlGenCmp +DefCmp ! Default values
! to be renamed:  +§SgNomCmp +§SgGenCmp +§PlGenCmp

 +CmpN/Sg +CmpN/SgN +CmpN/SgG +CmpN/PlG
 +CmpN/First +CmpN/Last +CmpN/None +CmpN/Only
 +CmpN/SgLeft +CmpN/SgNomLeft +CmpN/SgGenLeft +CmpN/PlGenLeft
 +CmpN/All +CmpN/Def +CmpN/DefSgGen +CmpN/DefPlGen


 +Use/Sub
 +Use/Marg
 +Use/Circ
 +Use/CircN
 +Use/Ped 
 +Dial/-KJ
 +Dial/-GG
 +Dial/-GS


! Semantic tags
 +Ani +Fem +Mal +Sur +Plc +Org +Obj +Tit

 

! Der#begin
! Derivation position in a derivation row:  Affix and:
! 1              2               3                4                         POS type
+Der1           +Der2           +Der3            +Der4
! Der#1
+Der/Pass                                                                   ! VV - long only
+Der/d                                                                      ! VV
+Der/u/a/åd                                                                 ! VV
+Der/l                                                                      ! VV
+Der/st                                                                     ! VV
+Der/adda                                                                   ! VV
+Der/ahtte                                                                  ! VV
+Der/alla                                                                   ! VV
+Der/asste                                                                  ! VV
+Der/lasste                                                                 ! VV
+Der/ahtja                                                                  ! VV
+Der/lahtte                                                                 ! VV
+Der/ladda                                                                  ! VV
+Der/stasste                                                                ! VV
+Der/stahtte                                                                ! VV
+Der/stalla                                                                 ! VV
+Der/dasste                                                                 ! VV
+Der/dalla                                                                  ! VV
+Der/r                                                                      ! VN
+Der/Dimin                                                                  ! NN
+Der/lasj                                                                   ! NA ! dont know, guess it Tronds, ojes, I see - is this ok?jes 2 Der:lasj Noun on 1472 Adj on 2040
+Der/lasj                                                                   ! NN
+Der/k                                                                      ! NN
+Der/dibme                                                                  ! NA
+Der/gielak                                                                 ! QA
+Der/lágán                                                                  ! QA
+Der/lágásj                                                                 ! QA
! Der#2
			  +Der/at
              +Der/dahtte                                                   ! VV
              +Der/duhtte                                                   ! VV
              +Der/duvva                                                    ! VV
              +Der/Dimin                                                    ! NN
              +Der/ahkes                                                    ! VA
              +Der/ibme                                                     ! VN
! Der#3
                                +Der/goahte                                 ! VV
                                +Der/mus                                    ! VN
                                +Der/m                                      ! VN
                                +Der/dahka                                  ! VN
                                +Der/lis                                    ! VA
                                +Actor                                      ! VN
! Der#4
                                                +Der/ahtes                  ! NA
                                                +Der/vuohta                 ! AN
                                                +Der/ahtes+A+Der/vuohta     ! NN
! Der#end


! Morphophonemes and Sámi letters
! e7 e9 i7 o7 o9 u7   ! Morphophonemes in sme, here temporarily due to common propernoun file
! g8 m8 n8 h8
! b9 d9 g9 h9 l9 m9 n9 r9
! k9 t9

! From sme-lex.txt
! Morphophonemes and Sámi letters
 a9 b9 e7 e9 d9 g8 g9 h8 h9 i7 j9 k9 l9 m8 m9 n8 n9 o7 o9 p9
 r9 s9 t9 u7 z9 æ9 ä9 '7 r9 ø9 ö9
 A9 B9 E7 E9 D9 G8 G9 H8 H9 I7 J9 K9 M8 M9 N8 N9 O7 O9 P9
 S9 T9 U7 Z9 Æ9 Ä9 R9 Ø9 Ö9

! Triggers for morphophonological rules
 X1 X2 X3 X4 X5 X6 X7 X8 X9
 Q1 Q2 Q3 Q4 Q5 Q6 Q7 Q8 Q9
 Y1 Y2 Y3 Y4 Y5 Y6 Y7 Y8 Y9

! Flag diacritics
 @P.NeedNoun.ON@  @D.NeedNoun.ON@  @C.NeedNoun@ ! (Dis)allowing compounds
 @U.Cap.Obl@  @U.Cap.Opt@			! Allowing downcasing of
						            ! derived names: deatnulasj.
        							! Actually, downcasing should be obligatory





! =================================================
! Basic lexica, pointing to the other lexicon files
! =================================================

LEXICON Root
 +Use/Circ: Prefixes ;				   !^G^ 
 +Cmpnd++Use/Circ:%- NounRoot ;	   !^G^ 
 @U.Cap.Obl@ ProperNoun ;  !^G^        ! These flags are for
 @U.Cap.Opt@ ProperNoun ;  !^G^        ! downcasing the propernouns
! AspellProp ;			               ! Only for aspell target !!
 NounRoot ;				   !^G^
! ProperNoun ;
! AspellAffix ;			 	           ! Only for aspell target !!
! ProperNounFirstPart ;	   !^G^
 AdjectiveRoot ;           !^G^
 VerbRoot ;                !^G^
 Adverb ;                  !^G^
 Particle ;                !^G^
 Subjunction ;             !^G^
 Conjunction ;             !^G^
 Adposition ;              !^G^
! Postposition ;           !^G^
! Preposition ;            !^G^
 Interjection ;            !^G^
 Pronoun ;                 !^G^
 +Use/CircN: Numeral ;                 !^G^ 
 Acronym ;			       !^G^
 Abbreviation ;			   !^G^
 Punctuation ;             !^G^



! ======================
! Sublexica for NounRoot
! ======================


! Prefixing and compounding
! =========================

LEXICON Prefixes	!^C^
 iehpe#+Use/Circ:iehpe# NounRoot;	!
 iehpe#+Use/Circ:iehpe# AdjectiveRoot;	!
 iehpe#+Use/Circ:iehpe# VerbRoot;		!
 ij%-+Use/Circ:ij%- AdjectiveRoot;  ! ij-biologalasj 
 ales#+Use/Circ:ales# NounRoot;	!
 badje#+Use/Circ:badje# NounRoot;	!
 guovdda#+Use/Circ:guovdda# NounRoot;	!
 maŋeldis#+Use/Circ:maŋeldis# NounRoot;	!
 maŋeldus#+Use/Circ:maŋeldus# NounRoot;	!
 maŋusj#+Use/Circ:maŋusj# NounRoot;	!
 miehte#+Use/Circ:miehte# NounRoot;	!
 oarjjel#+Use/Circ:oarjjel# NounRoot;	!
 oarjásj#+Use/Circ:oarjásj# NounRoot;	!
 sis#+Use/Circ:sis# NounRoot;	!
 sisŋutj#+Use/Circ:sisŋutj# NounRoot;	!
 sisŋátj#+Use/Circ:sisŋátj# NounRoot;	!
 vuosste#+Use/Circ:vuosste# NounRoot;	!
 åvddå#+Use/Circ:åvddå# NounRoot;	!
 åvdås#+Use/Circ:åvdås# NounRoot;	!


! Compounds are not treated as in sme. Partly this is ok (the reduce-middle issue hasn't come up)
! but partly it is not ok (a better treatment of hyphen would have been possible)
! Such a solution is sketched here

! R should be split like this:
! LEXICON R ! Default compound case. splits
! #:%- Rhyphen ; or even %-, for two-sided hyph
!      Rnohyphen ; !
! Then, the hyph- and nonhyph members of today's R would go to different lexicon.
! What does this take? A rewrite of the kultur- entries modeled on sme.

LEXICON R
 #+Use/Circ:# NounRoot;                      ! This is the normal case.		         
! # NounSecond ;			   ! Testing some quasisuff, cf. noun file       ^C^
 #@P.NeedNoun.ON@+Use/Circ:#@P.NeedNoun.ON@ VerbRoot;      ! Flag diacr declares that the compound   
 #@P.NeedNoun.ON@+Use/Circ:#@P.NeedNoun.ON@ AdjectiveRoot; ! needs a N tag later in the derivation  
 #+Use/Circ:%- NounRoot ;                        ! These 3 cases add a hyphen, so     
 #+Use/Circ:%-@P.NeedNoun.ON@  VerbRoot ;        ! Sem-julggaštus and the like	     
 #+Use/Circ:%-@P.NeedNoun.ON@  AdjectiveRoot ;   ! is allowed.			             
! # ProperNoun ;     ! Now, let us allow proper nouns as the 2nd part of com-^C^
 #+Use/Circ:%- ProperNoun ;  ! pounds. Thus: London-Hull, LondonHull, Hull-viessu     
                    ! and viessuLondon are now all ok. Some refinement could ^C^
                    ! perhaps be done, but corpus research is needed.	     ^C^
 +Cmpnd:%- # ;     ! This to take care of Oahpo- ja dutkandept.
!want this in speller

! It seems the P flag in the AdjectiveRoot entry is irrelevant, since there
! are no N + [A-N] compounds. The pointers to AdjectiveRoot are temorarily
! (030129) left for inspection, they (line 3 and 6 of R) should be removed
! if no deadjectival nouns turn up.

LEXICON RAbbr !From abbreviations and acronyms to avoid two hyphens: a-- and ...
 #+Use/Circ:# NounRoot;                      ! This is the normal case.		        
! # NounSecond ;			   ! Testing some quasisuff, cf. noun file      ^C^
 #@P.NeedNoun.ON@+Use/Circ:#@P.NeedNoun.ON@ VerbRoot;      ! Flag diacr declares that the compound  
 #@P.NeedNoun.ON@+Use/Circ:#@P.NeedNoun.ON@ AdjectiveRoot; ! needs a N tag later in the derivation 
 #+Use/Circ:%- NounRoot ;                        ! These 3 cases add a hyphen, so    
 #+Use/Circ:%-@P.NeedNoun.ON@  VerbRoot ;        ! Sem-julggaštus and the like	    
 #+Use/Circ:%-@P.NeedNoun.ON@  AdjectiveRoot ;   ! is allowed.			    
!# ProperNoun ;     ! Now, let us allow proper nouns as the 2nd part of com-^C^
!#:%- ProperNoun ;  ! pounds. Thus: London-Hull, LondonHull, Hull-viessu    ^C^
                    ! and viessuLondon are now all ok. Some refinement could^C^
                    ! perhaps be done, but corpus research is needed.	    ^C^
 +Cmpnd: # ;     ! This to take care of Oahpo- ja dutkandept.
!want this in speller




! Even-syllable stems
! -------------------

! 2syll stems
! - - - - - -

! 2syll stem with cg (note Q1)
LEXICON MUORRA
 +N:%> N-EVENSTRONGSTEM ;
 +N:%>Q1 N-EVENWEAKSTEM ; ! Weak grade Q1
 +N:» DenominalNounsMUORRA ;
 +N:» DenominalAdjsV1 ;
 +N:» DenominalAdjsV2 ;
 +N:%> MUORRACmp ;

! 2syll stem with cg (note Q1) with comparatives
LEXICON GÁDDE
 +N:%> N-EVENSTRONGSTEM ;
 +N:%>Q1 N-EVENWEAKSTEM ; ! Weak grade Q1
 +N:» DenominalNounsMUORRA ;
 +N:» DenominalAdjsV1 ;
 +N:» DenominalAdjsV2 ;
 +N:%> MUORRACmp ;
 +N+Comp:%>Q1 BUStem ;
 +N+Superl:%>Q1muss BUOREMUS ;
 +N+Comp+Der1+Der/Dimin+Sg+Nom:»Q1busj%> K ;
 +N+Comp+Der1+Der/Dimin+Sg+Attr:»Q1busj%> ATTR ;
 +N+Comp+Der1+Der/Dimin:»Q1budtja%> GÅNÅGIS-EVEN ;

LEXICON ÅLGGO !Like MUORRA but no inessive/elative/illative sg, with comparatives
 +N:%> NE-EVENCASE ;
 +N+Sg+Gen:%>Q1 K ;
 +N+Sg+Abe:%>Q1#dagi K ;
 +N+Sg+Abe:%>Q1#dagá K ;
 +N+Sg+Abe:%>Q1#tagá K ;
 +N+Sg+Gen+Use/Ped:%>Q1 PxV ; !
 +N+Sg+Acc:%>Q1v K ;
 +N+Sg+Acc+Use/Ped:%>Q1 PxV ; !
! +N+Sg+Ine:%>Q1n K ;
! +N+Sg+Ine:%>Q1n%> PxC ; !^P^
! +N+Sg+Ela:%>Q1s K ;
! +N+Sg+Ela:%>Q1st%> PxC ; !^P^
 +N+Pl+Nom:%>Q1 K ;
 +N+Pl+Nom+Use/Ped:%>Q1 PxNomPlV ; !
 +N+Pl+Gen:%>Q1j K ;
 +N+Pl+Abe:%>Q1j#dagi K ;
 +N+Pl+Abe:%>Q1j#dagá K ;
 +N+Pl+Abe:%>Q1j#tagá K ;
 +N+Pl+Gen+Use/Ped:%>Q1j%> PxC ; !
 +N+Pl+Acc:%>Q1jt K ;
 +N+Pl+Acc+Use/Ped:%>Q1jd%> PxC ; !
 +N+Pl+Ill:%>Q1jda K ;
 +N+Pl+Ill+Use/Ped:%>Q1jdis%> PxCs ; !
 +N+Pl+Ine:%>Q1jn K ;
 +N+Pl+Ine+Use/Ped:%>Q1jn%> PxC ; !
 +N+Pl+Ela:%>Q1js K ;
 +N+Pl+Ela+Use/Ped:%>Q1jst%> PxC ; !
 +N+Pl+Com:%>Q1j K ;
 +N+Pl+Com+Use/Ped:%>Q1j%> PxC ; !
 +N+Sg+Com+Use/Sub:%>Q1X5jna K ; !
 +N+Sg+Com:%>Q1X5jn K ; ! X5 for o:u in ComSg. Note two dummies in a row!
 +N+Sg+Com+Use/Ped:%>Q1X5jn%> PxC ; !
 +N:» DenominalNounsMUORRA ;
 +N:» DenominalAdjsV1 ;
 +N:» DenominalAdjsV2 ;
 +N:%> MUORRACmp ;
 +N+Comp:%>Q1 BUStem ;
 +N+Superl:%>Q1muss BUOREMUS ;
 +N+Comp+Der1+Der/Dimin+Sg+Nom:»Q1busj%> K ;
 +N+Comp+Der1+Der/Dimin+Sg+Attr:»Q1busj%> ATTR ;
 +N+Comp+Der1+Der/Dimin:»Q1budtja%> GÅNÅGIS-EVEN ;

LEXICON MIEHTE !Like MUORRA but no locative/elative/illative sg
 +N:%> NE-EVENCASE ;
 +N+Sg+Gen:%>Q1 K ;
 +N+Sg+Abe:%>Q1#dagi K ;
 +N+Sg+Abe:%>Q1#dagá K ;
 +N+Sg+Abe:%>Q1#tagá K ;
 +N+Sg+Gen+Use/Ped:%>Q1 PxV ; !
 +N+Sg+Acc:%>Q1v K ;
 +N+Sg+Acc+Use/Ped:%>Q1 PxV ; !
! +N+Sg+Ine:%>Q1n K ;
! +N+Sg+Ine:%>Q1n%> PxC ; !^P^
! +N+Sg+Ela:%>Q1s K ;
! +N+Sg+Ela:%>Q1st%> PxC ; !^P^
 +N+Pl+Nom:%>Q1 K ;
 +N+Pl+Nom+Use/Ped:%>Q1 PxNomPlV ; !
 +N+Pl+Gen:%>Q1j K ;
 +N+Pl+Abe:%>Q1j#dagi K ;
 +N+Pl+Abe:%>Q1j#dagá K ;
 +N+Pl+Abe:%>Q1j#tagá K ;
 +N+Pl+Gen+Use/Ped:%>Q1j%> PxC ; !
 +N+Pl+Acc:%>Q1jt K ;
 +N+Pl+Acc+Use/Ped:%>Q1jd%> PxC ; !
 +N+Pl+Ill:%>Q1jda K ;
 +N+Pl+Ill+Use/Ped:%>Q1jdis%> PxCs ; !
 +N+Pl+Ine:%>Q1jn K ;
 +N+Pl+Ine+Use/Ped:%>Q1jn%> PxC ; !
 +N+Pl+Ela:%>Q1js K ;
 +N+Pl+Ela+Use/Ped:%>Q1jst%> PxC ; !
 +N+Pl+Com:%>Q1j K ;
 +N+Pl+Com+Use/Ped:%>Q1j%> PxC ; !
 +N+Sg+Com+Use/Sub:%>Q1X5jna K ; !
 +N+Sg+Com:%>Q1X5jn K ; ! X5 for o:u in ComSg. Note two dummies in a row!
 +N+Sg+Com+Use/Ped:%>Q1X5jn%> PxC ; !
 +N:» DenominalNounsMUORRA ;
 +N:» DenominalAdjsV1 ;
 +N:» DenominalAdjsV2 ;
 +N:%> MUORRACmp ;

LEXICON BOAKSA
 +N:oaksa%> N-EVENSTRONGSTEM ;
 +N:åk'sa%>Q1 N-EVENWEAKSTEM ; ! Weak grade Q1
 +N:åk'sa» DenominalNounsMUORRA ;
 +N:åk'sa» DenominalAdjsV1 ;
! +N:åk'sa» DenominalAdjsV2 ; not plausible
 +N+SgCmp+Use/Sub:oaksa%>X9 R ;   !
 +N+SgNomCmp:oaksa%> R ;
 +N+SgGenCmp:åk'sa%>Q1 R ;
 +N+PlGenCmp:åk'sa%>Q1j R ;


LEXICON AHKA !words like tjerastahka with short compound-form
 +N:ahka%> N-EVENSTRONGSTEM ;
 +N:ahka%>Q1 N-EVENWEAKSTEM ; ! Weak grade Q1
 +N:ahka» DenominalNounsMUORRA ;
 +N:ahka» DenominalAdjsV1 ;
! +N:ahka» DenominalAdjsV2 ;
 +N+Der4+Der/ahtes:» AHTES ;
 +N+SgNomCmp:ak%> R ;
 +N+Sg+Nom:ak%> K ;
 +N+SgNomCmp:ahka%> R ;
 +N+SgGenCmp:ahka%>Q1 R ;
 +N+PlGenCmp:ahka%>Q1j R ;


LEXICON OADÁDAGÁ !pl. words like tjerastahka with short compound-form
 +N+Ess:ahka%>n K ;
 +N+Pl+Nom:ahka%>Q1 K ;
 +N+Pl+Nom+Use/Ped:ahka%>Q1 PxNomPlV ; !
 +N+Pl+Gen:ahka%>Q1j K ;
 +N+Pl+Abe:ahka%>Q1j#dagi K ;
 +N+Pl+Abe:ahka%>Q1j#dagá K ;
 +N+Pl+Abe:ahka%>Q1j#tagá K ;
 +N+Pl+Gen+Use/Ped:ahka%>Q1j%> PxC ; !
 +N+Pl+Acc:ahka%>Q1jt K ;
 +N+Pl+Acc+Use/Ped:ahka%>Q1jd%> PxC ; !
 +N+Pl+Ill:ahka%>Q1jda K ;
 +N+Pl+Ill+Use/Ped:ahka%>Q1jdis%> PxCs ; !
 +N+Pl+Ine:ahka%>Q1jn K ;
 +N+Pl+Ine+Use/Ped:ahka%>Q1jn%> PxC ; !
 +N+Pl+Ela:ahka%>Q1js K ;
 +N+Pl+Ela+Use/Ped:ahka%>Q1jst%> PxC ; !
 +N+Pl+Com:ahka%>Q1j K ;
 +N+Pl+Com+Use/Ped:ahka%>Q1j%> PxC ; !
 +N+Der1+Der/dibme+A:ahka»Q1 DIBME ;
 +N+Der1+Der/dibme+A+Attr:ahka»Q1dis%> ATTR ;
! +N+Der1+Der/dibme+A:ahka»Q1dis VUOHTA ; !moved to LEXICON VUOHTA
 +N+Der1+Der/dibme+A:ahka»Q1d DUVVAT ;
 +N+Der4+Der/ahtes:ahka»Q1g AHTES ;
 +N+Der4+Der/ahtes:» AHTES ;
 +N+Abe:ahka%>Q1dak K ;
 +N+Abe:ahka%>Q1da K ;
 +N+PlGenCmp:ahka%>Q1j R ;
 +N+Der1+Der/Dimin+N+Sg+Gen:ahka»X7tja K ;
 +N+Der1+Der/Dimin+N+Sg+Abe:ahka»X7tja#dagi K ;
 +N+Der1+Der/Dimin+N+Sg+Abe:ahka»X7tja#dagá K ;
 +N+Der1+Der/Dimin+N+Sg+Abe:ahka»X7tja#tagá K ;
 +N+Der1+Der/Dimin+N+Ess:ahka»X7tjin K ;
 +N+Der1+Der/Dimin+N+Pl+Nom:ahka»X7tja K ;
 +N+Der1+Der/Dimin+N+Pl+Gen:ahka»X7tjij K ;
 +N+Der1+Der/Dimin+N+Pl+Abe:ahka»X7tjij#dagi K ;
 +N+Der1+Der/Dimin+N+Pl+Abe:ahka»X7tjij#dagá K ;
 +N+Der1+Der/Dimin+N+Pl+Abe:ahka»X7tjij#tagá K ;
 +N+Der1+Der/Dimin+N+Pl+Acc:ahka»X7tjijt K ;
 +N+Der1+Der/Dimin+N+Pl+Acc+Use/Ped:ahka»X7tjijd%> PxCs ; !
 +N+Der1+Der/Dimin+N+Pl+Ill:ahka»X7tjijda K ;
 +N+Der1+Der/Dimin+N+Pl+Ine:ahka»X7tjijn K ;
 +N+Der1+Der/Dimin+N+Pl+Ine+Use/Ped:ahka»X7tjijn%> PxCs ; !
 +N+Der1+Der/Dimin+N+Pl+Ela:ahka»X7tjijs K ;
 +N+Der1+Der/Dimin+N+Pl+Ela+Use/Ped:ahka»X7tjijst%> PxCs ; !
 +N+Der1+Der/Dimin+N+Pl+Com:ahka»X7tjij K ;
 +N+SgNomCmp:ak%> R ;


! 2syll stem without cg and in weak grade
! Many of these are  pres ptc, they should be derived from
! the verbs, and taken from there
LEXICON NOADE
 +N:%> N-EVENSTRONGSTEM ;
 +N:%>Q4 N-EVENWEAKSTEM ;
 +N:» DenominalNounsMUORRA ;
 +N:» DenominalAdjsV1 ;
 +N:»Y7 DenominalAdjsV2 ;
 +N:%> NOADECmp ;

! 2syll stems without any morphophonology
LEXICON KINO ! no diacritics whatsoever
 +N:%> NE-EVENCASE ;
 +N:%> ILL-EVENCASE ;
 +N:%> N-EVENWEAKSTEM-OTH ;
 +N:%> N-EVENWEAKSTEM-SG-COM ;
 +N+Der1+Der/Dimin+N:»sj N-ODDCASE ;
 +N+Der1+Der/Dimin+N:»tj OTH-ODDCASE ;
 +N+Der1+Der/Dimin+N+SgNomCmp:»sj R ;
 +N+Der1+Der/Dimin+N+SgGenCmp:»tja R ;
 +N+Der1+Der/Dimin+N+SgGenCmp:»tjij R ;
 +N:» DenominalAdjsKINO ;
 +N:» DenominalNounsKINO ;
 +N+SgNomCmp:%> R ;
 +N+SgGenCmp:%>Q1 R ;
 +N+PlGenCmp:%>j R ;
 
LEXICON PREMIE !some recent loan-words on -e
 +N:e%> NE-EVENCASE ;
 +N+Sg+Ill:i%>j K ;
 +N+Sg+Ill+Use/Ped:e%>s%> PxCi ; !
 +N+Sg+Gen:e%> K ;
 +N+Sg+Abe:e%>#dagi K ;
 +N+Sg+Abe:e%>#dagá K ;
 +N+Sg+Abe:e%>#tagá K ;
 +N+Sg+Gen+Use/Ped:e%> PxV ; !
 +N+Sg+Acc:e%>v K ;
 +N+Sg+Acc+Use/Ped:e%> PxV ; !
 +N+Sg+Ine:e%>n K ;
 +N+Sg+Ine+Use/Ped:e%>n%> PxC ; !
 +N+Sg+Ela:e%>s K ;
 +N+Sg+Ela+Use/Ped:e%>st%> PxC ; !
 +N+Pl+Nom:e%> K ;
 +N+Pl+Nom+Use/Ped:e%> PxNomPlV ; !
 +N+Pl+Gen:i%>j K ;
 +N+Pl+Abe:i%>j#dagi K ;
 +N+Pl+Abe:i%>j#dagá K ;
 +N+Pl+Abe:i%>j#tagá K ;
 +N+Pl+Gen+Use/Ped:i%>j%> PxC ; !
 +N+Pl+Acc:i%>jt K ;
 +N+Pl+Acc+Use/Ped:i%>jd%> PxC ; !
 +N+Pl+Ill:i%>jda K ;
 +N+Pl+Ill+Use/Ped:i%>jdis%> PxCs ; !
 +N+Pl+Ine:i%>jn K ;
 +N+Pl+Ine+Use/Ped:i%>jn%> PxC ; !
 +N+Pl+Ela:i%>js K ;
 +N+Pl+Ela+Use/Ped:i%>jst%> PxC ; !
 +N+Pl+Com:i%>j K ;
 +N+Pl+Com+Use/Ped:i%>j%> PxC ; !
 +N:i%> N-EVENWEAKSTEM-SG-COM ;
 +N+Der1+Der/dibme+A:e» DIBME ;
 +N+Der1+Der/dibme+A+Attr:e»dis%> ATTR ;
! +N+Der1+Der/dibme+A:e»dis VUOHTA ; !moved to ATTR
 +N+Der1+Der/dibme+A:e»d DUVVAT ;
 +N+Der4+Der/ahtes:e»g AHTES ;
 +N+Der4+Der/ahtes:e»d AHTES ;
 +N+Abe:e%>dak K ;
 +N+Abe:e%>da K ;
 +N+SgNomCmp:e%> R ;
 +N+SgGenCmp:e%> R ;
 +N+PlGenCmp:i%>j R ;
 
LEXICON DARRHA
 +N:rha%> N-EVENSTRONGSTEM ;
 +N:há%> N-EVENWEAKSTEM ; ! Weak grade Q1
 +N:há» DenominalNounsMUORRA ;
 +N:há» DenominalAdjsV1 ;
! +N:há» DenominalAdjsV2 ; not plausible
 +N+SgNomCmp:rha%> R ;
 +N+SgGenCmp:há%> R ;
 +N+PlGenCmp:há%>j R ;



! like MUORRA but only plural
LEXICON VUOSA
 +N+SgNomCmp:%> R ;
 +N+Ess:%>n K ;
 +N+Pl+Nom:%>Q1 K ;
 +N+Pl+Nom+Use/Ped:%>Q1%> PxNomPlV ; !
 +N+Pl+Gen:%>Q1j K ;
 +N+Pl+Abe:%>Q1j#dagi K ;
 +N+Pl+Abe:%>Q1j#dagá K ;
 +N+Pl+Abe:%>Q1j#tagá K ;
 +N+Pl+Gen+Use/Ped:%>Q1j%> PxC ; !
 +N+Pl+Acc:%>Q1jt K ;
 +N+Pl+Acc+Use/Ped:%>Q1jd%> PxC ; !
 +N+Pl+Ill:%>Q1jda K ;
 +N+Pl+Ill+Use/Ped:%>Q1jdis%> PxCs ; !
 +N+Pl+Ine:%>Q1jn K ;
 +N+Pl+Ine+Use/Ped:%>Q1jn%> PxC ; !
 +N+Pl+Ela:%>Q1js K ;
 +N+Pl+Ela+Use/Ped:%>Q1jst%> PxC ; !
 +N+Pl+Com:%>Q1j K ;
 +N+Pl+Com+Use/Ped:%>Q1j%> PxC ; !
 +N+Der1+Der/dibme+A:»Q1 DIBME ;
 +N+Der1+Der/dibme+A+Attr:»Q1dis%> ATTR ;
! +N+Der1+Der/dibme+A:»Q1dis VUOHTA ; !moved to LEXICON VUOHTA
 +N+Der1+Der/dibme+A:»Q1d DUVVAT ;
 +N+Der4+Der/ahtes:»Q1g AHTES ;
 +N+Der4+Der/ahtes:»Q1d AHTES ;
 +N+Abe:%>Q1dak K ;
 +N+Abe:%>Q1da K ;
 +N+PlGenCmp:%>Q1j R ;
 +N+Der1+Der/Dimin+N+Sg+Gen:»X7tja K ;
 +N+Der1+Der/Dimin+N+Sg+Abe:»X7tja#dagi K ;
 +N+Der1+Der/Dimin+N+Sg+Abe:»X7tja#dagá K ;
 +N+Der1+Der/Dimin+N+Sg+Abe:»X7tja#tagá K ;
 +N+Der1+Der/Dimin+N+Ess:»X7tjin K ;
 +N+Der1+Der/Dimin+N+Pl+Nom:»X7tja K ;
 +N+Der1+Der/Dimin+N+Pl+Gen:»X7tjij K ;
 +N+Der1+Der/Dimin+N+Pl+Abe:»X7tjij#dagi K ;
 +N+Der1+Der/Dimin+N+Pl+Abe:»X7tjij#dagá K ;
 +N+Der1+Der/Dimin+N+Pl+Abe:»X7tjij#tagá K ;
 +N+Der1+Der/Dimin+N+Pl+Acc:»X7tjijt K ;
 +N+Der1+Der/Dimin+N+Pl+Acc+Use/Ped:»X7tjijd%> PxCs ; !
 +N+Der1+Der/Dimin+N+Pl+Ill:»X7tjijda K ;
 +N+Der1+Der/Dimin+N+Pl+Ine:»X7tjijn K ;
 +N+Der1+Der/Dimin+N+Pl+Ine+Use/Ped:»X7tjijn%> PxCs ; !
 +N+Der1+Der/Dimin+N+Pl+Ela:»X7tjijs K ;
 +N+Der1+Der/Dimin+N+Pl+Ela+Use/Ped:»X7tjijst%> PxCs ; !
 +N+Der1+Der/Dimin+N+Pl+Com:»X7tjij K ;

LEXICON KULTUR !Recent loanwords on -vrra with long and short compound-form
 +N+SgNomCmp:vrra%> R ;
 +N+SgNomCmp:r%> R ;
 +N:vrra%> N-EVENSTRONGSTEM ;
 +N:vrra%>Q1 N-EVENWEAKSTEM ;
 +N:vrra» DenominalNounsMUORRA ;
 +N:vrra» DenominalAdjsV1 ;
 +N:vrra» DenominalAdjsV2 ;
 +N+SgGenCmp:vra%> R ;
 +N+PlGenCmp:vra%>j R ;

LEXICON FAKTOR !Recent loanwords on -åvrrå with long and short compound-form
 +N+SgNomCmp:åvrrå%> R ;
 +N+SgNomCmp:or%> R ;
 +N:åvrrå%> N-EVENSTRONGSTEM ;
 +N:åvrrå%>Q1 N-EVENWEAKSTEM ;
 +N:åvrrå» DenominalNounsMUORRA ;
 +N:åvrrå» DenominalAdjsV1 ;
 +N:åvrrå» DenominalAdjsV2 ;
 +N+SgGenCmp:åvrå%> R ;
 +N+PlGenCmp:åvrå%>j R ;
 
LEXICON INSPEKTØR !Recent loanwords on -ørra with long and short compound-form
 +N+SgNomCmp:ørra%> R ;
 +N+SgNomCmp:ør%> R ;
 +N:ørra%> N-EVENSTRONGSTEM ;
 +N:ørra%>Q1 N-EVENWEAKSTEM ;
 +N:ørra» DenominalNounsMUORRA ;
 +N:ørra» DenominalAdjsV1 ;
 +N:ørra» DenominalAdjsV2 ;
 +N+SgGenCmp:øra%> R ;
 +N+PlGenCmp:øra%>j R ;


LEXICON TELEFON !Recent loanwords on -åvnnå with long and short compound-form
 +N+SgNomCmp:åvnnå%> R ;
 +N+SgNomCmp:on%> R ;
 +N:åvnnå%> N-EVENSTRONGSTEM ;
 +N:åvnnå%>Q1 N-EVENWEAKSTEM ;
 +N:åvnnå» DenominalNounsMUORRA ;
 +N:åvnnå» DenominalAdjsV1 ;
 +N:åvnnå» DenominalAdjsV2 ;
 +N+SgGenCmp:åvnå%> R ;
 +N+PlGenCmp:åvnå%>j R ;


LEXICON INSTITUTION !Recent loanwords on -sjåvnnå with long and short compound-form: -TION IN SWEDISH
 +N+SgNomCmp:sjåvnnå%> R ;
 +N+SgNomCmp:sjon%> R ;   !NOR
 +N+SgNomCmp:tion%> R ;   !SW
 +N:sjåvnnå%> N-EVENSTRONGSTEM ;
 +N:sjåvnnå%>Q1 N-EVENWEAKSTEM ;
 +N:sjåvnnå» DenominalNounsMUORRA ;
 +N:sjåvnnå» DenominalAdjsV1 ;
 +N:sjåvnnå» DenominalAdjsV2 ;
 +N+SgGenCmp:sjåvnå%> R ;
 +N+PlGenCmp:sjåvnå%>j R ;


LEXICON MISSION !Recent loanwords on -sjåvnnå with long and short compound-form: -SSION IN SWEDISH
 +N+SgNomCmp:sjåvnnå%> R ;
 +N+SgNomCmp:sjon%> R ; !NOR
 +N+SgNomCmp:ssion%> R ; !SW
 +N:sjåvnnå%> N-EVENSTRONGSTEM ;
 +N:sjåvnnå%>Q1 N-EVENWEAKSTEM ;
 +N:sjåvnnå» DenominalNounsMUORRA ;
 +N:sjåvnnå» DenominalAdjsV1 ;
 +N:sjåvnnå» DenominalAdjsV2 ;
 +N+SgGenCmp:sjåvnå%> R ;
 +N+PlGenCmp:sjåvnå%>j R ;


LEXICON PENSION !Recent loanwords on -sjåvnnå with long and short compound-form: -SION IN SWEDISH
 +N+SgNomCmp:sjåvnnå%> R ;
 +N+SgNomCmp:sjon%> R ;              !NOR
 +N+SgNomCmp:sion%> R ;             !SW
 +N:sjåvnnå%> N-EVENSTRONGSTEM ;
 +N:sjåvnnå%>Q1 N-EVENWEAKSTEM ;
 +N:sjåvnnå» DenominalNounsMUORRA ;
 +N:sjåvnnå» DenominalAdjsV1 ;
 +N:sjåvnnå» DenominalAdjsV2 ;
 +N+SgGenCmp:sjåvnå%> R ;
 +N+PlGenCmp:sjåvnå%>j R ;


LEXICON BENSIN !Recent loanwords on -ijnna with long and short compound-form
 +N+SgNomCmp:ijnna%> R ;
 +N+SgNomCmp:in%> R ;
 +N:ijnna%> N-EVENSTRONGSTEM ;
 +N:ijnna%>Q1 N-EVENWEAKSTEM ;
 +N:ijnna» DenominalNounsMUORRA ;
 +N:ijnna» DenominalAdjsV1 ;
 +N:ijnna» DenominalAdjsV2 ;
 +N+SgGenCmp:ijna%> R ;
 +N+PlGenCmp:ijna%>j R ;


LEXICON MASKIN !Recent loanwords on -sjijnna with long and short compound-form: -SKIN
 +N+SgNomCmp:sjijnna%> R ;
 +N+SgNomCmp:skin%> R ;
 +N:sjijnna%> N-EVENSTRONGSTEM ;
 +N:sjijnna%>Q1 N-EVENWEAKSTEM ;
 +N:sjijnna» DenominalNounsMUORRA ;
 +N:sjijnna» DenominalAdjsV1 ;
 +N:sjijnna» DenominalAdjsV2 ;
 +N+SgGenCmp:sjijna%> R ;
 +N+PlGenCmp:sjijna%>j R ;


LEXICON ADJEKTIV !Recent loanwords on -ijvva with long and short compound-form
 +N+SgNomCmp:ijvva%> R ;
 +N+SgNomCmp:iv%> R ;
 +N:ijvva%> N-EVENSTRONGSTEM ;
 +N:ijvva%>Q1 N-EVENWEAKSTEM ;
 +N:ijvva» DenominalNounsMUORRA ;
 +N:ijvva» DenominalAdjsV1 ;
 +N:ijvva» DenominalAdjsV2 ;
 +N+SgGenCmp:ijva%> R ;
 +N+PlGenCmp:ijva%>j R ;


LEXICON ANTIKK !Recent loanwords on -hkka with long and short compound-form on -kk/-k
 +N+SgNomCmp:hkka%> R ;
 +N+SgNomCmp:kk%> R ;             !NOR
 +N+SgNomCmp:k%> R ;             !SW
 +N:hkka%> N-EVENSTRONGSTEM ;
 +N:hkka%>Q1 N-EVENWEAKSTEM ;
 +N:hkka» DenominalNounsMUORRA ;
 +N:hkka» DenominalAdjsV1 ;
 +N:hkka» DenominalAdjsV2 ;
 +N+SgGenCmp:hka%> R ;
 +N+PlGenCmp:hka%>j R ;


LEXICON APOTEK !Recent loanwords on -hkka with long and short compound-form on -k
 +N+SgNomCmp:hkka%> R ;
 +N+SgNomCmp:k%> R ;
 +N:hkka%> N-EVENSTRONGSTEM ;
 +N:hkka%>Q1 N-EVENWEAKSTEM ;
 +N:hkka» DenominalNounsMUORRA ;
 +N:hkka» DenominalAdjsV1 ;
 +N:hkka» DenominalAdjsV2 ;
 +N+SgGenCmp:hka%> R ;
 +N+PlGenCmp:hka%>j R ;



LEXICON ADVOKAT !Recent loanwords on -áhtta with long and short compound-form
 +N+SgNomCmp:áhtta%> R ;
 +N+SgNomCmp:at%> R ;
 +N:áhtta%> N-EVENSTRONGSTEM ;
 +N:áhtta%>Q1 N-EVENWEAKSTEM ;
 +N:áhtta» DenominalNounsMUORRA ;
 +N:áhtta» DenominalAdjsV1 ;
 +N:áhtta» DenominalAdjsV2 ;
 +N+SgGenCmp:áhta%> R ;
 +N+PlGenCmp:áhta%>j R ;



LEXICON BUDSJETT !Recent loanwords on -æhtta with long and short compound-form
 +N+SgNomCmp:æhtta%> R ;
 +N+SgNomCmp:ett%> R ;
 +N:æhtta%> N-EVENSTRONGSTEM ;
 +N:æhtta%>Q1 N-EVENWEAKSTEM ;
 +N:æhtta» DenominalNounsMUORRA ;
 +N:æhtta» DenominalAdjsV1 ;
 +N:æhtta» DenominalAdjsV2 ;
 +N+SgGenCmp:æhtta%>Q1 R ;
 +N+PlGenCmp:æhtta%>Q1j R ;


LEXICON INTERNET !Recent loanwords on -æhtta with long and short compound-form: -ET IN SWEDISH
 +N+SgNomCmp:æhtta%> R ;
 +N+SgNomCmp:ett%> R ;           !NOR
 +N+SgNomCmp:et%> R ;           !SW
 +N:æhtta%> N-EVENSTRONGSTEM ;
 +N:æhtta%>Q1 N-EVENWEAKSTEM ;
 +N:æhtta» DenominalNounsMUORRA ;
 +N:æhtta» DenominalAdjsV1 ;
 +N:æhtta» DenominalAdjsV2 ;
 +N+SgGenCmp:æhtta%>Q1 R ;
 +N+PlGenCmp:æhtta%>Q1j R ;


LEXICON IDENTITET !Recent loanwords on -ehtta, -uhtta, -ihtta with long and short compound-form on -t
 +N+SgNomCmp:htta%> R ;
 +N+SgNomCmp:t%> R ;
 +N:htta%> N-EVENSTRONGSTEM ;
 +N:htta%>Q1 N-EVENWEAKSTEM ;
 +N:htta» DenominalNounsMUORRA ;
 +N:htta» DenominalAdjsV1 ;
 +N:htta» DenominalAdjsV2 ;
 +N+SgGenCmp:hta%> R ;
 +N+PlGenCmp:hta%>j R ;


LEXICON INSTITUTT !Recent loanwords on -ehtta, -uhtta, -ihtta with long and short compound-form on -tt(NOR)/-t(SW)
 +N+SgNomCmp:htta%> R ;
 +N+SgNomCmp:tt%> R ;             !NOR
 +N+SgNomCmp:t%> R ;             !SW
 +N:htta%> N-EVENSTRONGSTEM ;
 +N:htta%>Q1 N-EVENWEAKSTEM ;
 +N:htta» DenominalNounsMUORRA ;
 +N:htta» DenominalAdjsV1 ;
 +N:htta» DenominalAdjsV2 ;
 +N+SgGenCmp:hta%> R ;
 +N+PlGenCmp:hta%>j R ;



LEXICON PARTISIPP !Recent loanwords on -hppa with long and short compound-form on -pp
 +N+SgNomCmp:hppa%> R ;
 +N+SgNomCmp:pp%> R ;             !NOR
 +N+SgNomCmp:p%> R ;             !SW
 +N:hppa%> N-EVENSTRONGSTEM ;
 +N:hppa%>Q1 N-EVENWEAKSTEM ;
 +N:hppa» DenominalNounsMUORRA ;
 +N:hppa» DenominalAdjsV1 ;
 +N:hppa» DenominalAdjsV2 ;
 +N+SgGenCmp:hpa%> R ;
 +N+PlGenCmp:hpa%>j R ;


LEXICON ALLEGORI !Recent loanwords on -ija/-iddja with long and short compound-form
 +N+SgNomCmp:ja%> R ;
 +N+SgNomCmp:%> R ;
 +N:ja%> N-EVENSTRONGSTEM ;
 +N:ja%> N-EVENWEAKSTEM ;
 +N:ja%> DenominalNounsMUORRA ;
 +N:ja%> DenominalAdjsV1 ;
 +N:ja%> DenominalAdjsV2 ;
 +N+SgGenCmp:ja%> R ;
 +N+PlGenCmp:ja%>j R ;
  +N+SgNomCmp:ddja%> R ;
 +N:ddja%> N-EVENSTRONGSTEM ;
 +N:ddja%>Q1 N-EVENWEAKSTEM ;
 +N:ddja» DenominalNounsMUORRA ;
 +N:ddja» DenominalAdjsV1 ;
 +N:ddja» DenominalAdjsV2 ;
 +N+SgGenCmp:dja%> R ;
 +N+PlGenCmp:dja%>j R ;


LEXICON PATENT !Recent loanwords on -ænnta with long and short compound-form
 +N+SgNomCmp:ænnta%> R ;
 +N+SgNomCmp:ent%> R ;
 +N:ænnta%> N-EVENSTRONGSTEM ;
 +N:ænnta%>Q1 N-EVENWEAKSTEM ;
 +N:ænnta» DenominalNounsMUORRA ;
 +N:ænnta» DenominalAdjsV1 ;
 +N:ænnta» DenominalAdjsV2 ;
 +N+SgGenCmp:ænnta%>Q1 R ;
 +N+PlGenCmp:ænnta%>Q1j R ;


LEXICON VARIANT !Recent loanwords on -ánnta with long and short compound-form
 +N+SgNomCmp:ánnta%> R ;
 +N+SgNomCmp:ant%> R ;
 +N:ánnta%> N-EVENSTRONGSTEM ;
 +N:ánnta%>Q1 N-EVENWEAKSTEM ;
 +N:ánnta» DenominalNounsMUORRA ;
 +N:ánnta» DenominalAdjsV1 ;
 +N:ánnta» DenominalAdjsV2 ;
 +N+SgGenCmp:ánta%> R ;
 +N+PlGenCmp:ánta%>j R ;


LEXICON PARADIS !Recent loanwords on -jssa with long and short compound-form
 +N+SgNomCmp:jssa%> R ;
 +N+SgNomCmp:s%> R ;
 +N:jssa%> N-EVENSTRONGSTEM ;
 +N:jssa%>Q1 N-EVENWEAKSTEM ;
 +N:jssa» DenominalNounsMUORRA ;
 +N:jssa» DenominalAdjsV1 ;
 +N:jssa» DenominalAdjsV2 ;
 +N+SgGenCmp:jsa%> R ;
 +N+PlGenCmp:jsa%>j R ;
 
LEXICON KOLLEKT !Recent loanwords on -ækta with long and short compound-form
 +N+SgNomCmp:ækta%> R ;
 +N+SgNomCmp:ekt%> R ;
 +N:ækta%> N-EVENSTRONGSTEM ;
 +N:ækta%>Q1 N-EVENWEAKSTEM ;
 +N:ækta» DenominalNounsMUORRA ;
 +N:ækta» DenominalAdjsV1 ;
 +N:ækta» DenominalAdjsV2 ;
 +N+SgGenCmp:ækta%>Q1 R ;
 +N+PlGenCmp:ækta%>Q1j R ;


LEXICON TEKSTIL !Recent loanwords on -jlla with long and short compound-form
 +N+SgNomCmp:jlla%> R ;
 +N+SgNomCmp:l%> R ;
 +N:jlla%> N-EVENSTRONGSTEM ;
 +N:jlla%>Q1 N-EVENWEAKSTEM ;
 +N:jlla» DenominalNounsMUORRA ;
 +N:jlla» DenominalAdjsV1 ;
 +N:jlla» DenominalAdjsV2 ;
 +N+SgGenCmp:jla%> R ;
 +N+PlGenCmp:jla%>j R ;


LEXICON SYSTEM !Recent loanwords on -ebma with long and short compound-form
 +N+SgNomCmp:bma%> R ;
 +N+SgNomCmp:m%> R ;
 +N:bma%> N-EVENSTRONGSTEM ;
 +N:bma%>Q1 N-EVENWEAKSTEM ;
 +N:bma» DenominalNounsMUORRA ;
 +N:bma» DenominalAdjsV1 ;
 +N:bma» DenominalAdjsV2 ;
 +N+SgGenCmp:ma%> R ;
 +N+PlGenCmp:ma%>j R ;
 
LEXICON AGRONOM !Recent loanwords on -åvmma with long and short compound-form
 +N+SgNomCmp:åvmmå%> R ;
 +N+SgNomCmp:om%> R ;
 +N:åvmmå%> N-EVENSTRONGSTEM ;
 +N:åvmmå%>Q1 N-EVENWEAKSTEM ;
 +N:åvmmå» DenominalNounsMUORRA ;
 +N:åvmmå» DenominalAdjsV1 ;
 +N:åvmmå» DenominalAdjsV2 ;
 +N+SgGenCmp:åvmå%> R ;
 +N+PlGenCmp:åvmå%>j R ;


LEXICON ADVERB !Recent loanwords on -ærbba with long and short compound-form
 +N+SgNomCmp:ærbba%> R ;
 +N+SgNomCmp:erb%> R ;
 +N:ærbba%> N-EVENSTRONGSTEM ;
 +N:ærbba%>Q1 N-EVENWEAKSTEM ;
 +N:ærbba» DenominalNounsMUORRA ;
 +N:ærbba» DenominalAdjsV1 ;
 +N:ærbba» DenominalAdjsV2 ;
 +N+SgGenCmp:ærbba%>Q1 R ;
 +N+PlGenCmp:ærbba%>Q1j R ;


LEXICON TABELL !Recent loanwords on -äl0la with long and short compound-form
 +N+SgNomCmp:æl'la%> R ;
 +N+SgNomCmp:ell%> R ;
 +N:æl'la%> N-EVENSTRONGSTEM ;
 +N:æl'la%>Q1 N-EVENWEAKSTEM ;
 +N:æl'la» DenominalNounsMUORRA ;
 +N:æl'la» DenominalAdjsV1 ;
 +N:æl'la» DenominalAdjsV2 ;
 +N+SgGenCmp:æl'la%>Q1 R ;
 +N+PlGenCmp:æl'la%>Q1j R ;


LEXICON AREAL !Recent loanwords on -álla with long and short compound-form
 +N+SgNomCmp:álla%> R ;
 +N+SgNomCmp:al%> R ;
 +N:álla%> N-EVENSTRONGSTEM ;
 +N:álla%>Q1 N-EVENWEAKSTEM ;
 +N:álla» DenominalNounsMUORRA ;
 +N:álla» DenominalAdjsV1 ;
 +N:álla» DenominalAdjsV2 ;
 +N+SgGenCmp:álla%>Q1 R ;
 +N+PlGenCmp:álla%>Q1j R ;


LEXICON TELEGRAM !Recent loanwords on -ám'ma with long and short compound-form
 +N+SgNomCmp:ám'ma%> R ;
 +N+SgNomCmp:am%> R ;
 +N:ám'ma%> N-EVENSTRONGSTEM ;
 +N:ám'ma%>Q1 N-EVENWEAKSTEM ;
 +N:ám'ma» DenominalNounsMUORRA ;
 +N:ám'ma» DenominalAdjsV1 ;
 +N:ám'ma» DenominalAdjsV2 ;
 +N+SgGenCmp:ám'ma%>Q1 R ;
 +N+PlGenCmp:ám'ma%>Q1j R ;


LEXICON ORGAN !Recent loanwords on -ádna with long and short compound-form
 +N+SgNomCmp:ádna%> R ;
 +N+SgNomCmp:an%> R ;
 +N:ádna%> N-EVENSTRONGSTEM ;
 +N:ádna%>Q1 N-EVENWEAKSTEM ;
 +N:ádna» DenominalNounsMUORRA ;
 +N:ádna» DenominalAdjsV1 ;
 +N:ádna» DenominalAdjsV2 ;
 +N+SgGenCmp:ána%> R ;
 +N+PlGenCmp:ána%>j R ;


LEXICON SEMINAR !Recent loanwords on -árra with long and short compound-form
 +N+SgNomCmp:árra%> R ;
 +N+SgNomCmp:ar%> R ;
 +N:árra%> N-EVENSTRONGSTEM ;
 +N:árra%>Q1 N-EVENWEAKSTEM ;
 +N:árra» DenominalNounsMUORRA ;
 +N:árra» DenominalAdjsV1 ;
 +N:árra» DenominalAdjsV2 ;
 +N+SgGenCmp:ára%> R ;
 +N+PlGenCmp:ára%>j R ;


LEXICON SBSTANS !Recent loanwords on -ánssa with long and short compound-form
 +N+SgNomCmp:ánssa%> R ;
 +N+SgNomCmp:ans%> R ;
 +N:ánssa%> N-EVENSTRONGSTEM ;
 +N:ánssa%>Q1 N-EVENWEAKSTEM ;
 +N:ánssa» DenominalNounsMUORRA ;
 +N:ánssa» DenominalAdjsV1 ;
 +N:ánssa» DenominalAdjsV2 ;
 +N+SgGenCmp:ánsa%> R ;
 +N+PlGenCmp:ánsa%>j R ;


LEXICON VALENS !Recent loanwords on -ænssa with long and short compound-form
 +N+SgNomCmp:ænssa%> R ;
 +N+SgNomCmp:ens%> R ;
 +N:ænssa%> N-EVENSTRONGSTEM ;
 +N:ænssa%>Q1 N-EVENWEAKSTEM ;
 +N:ænssa» DenominalNounsMUORRA ;
 +N:ænssa» DenominalAdjsV1 ;
 +N:ænssa» DenominalAdjsV2 ;
 +N+SgGenCmp:ænssa%>Q1 R ;
 +N+PlGenCmp:ænssa%>Q1j R ;

LEXICON TURIST !Recent loanwords on -ssta with long and short compound-form
 +N+SgNomCmp:ssta%> R ;
 +N+SgNomCmp:st9%> R ;
 +N:ssta%> N-EVENSTRONGSTEM ;
 +N:ssta%>Q1 N-EVENWEAKSTEM ;
 +N:ssta» DenominalNounsMUORRA ;
 +N:ssta» DenominalAdjsV1 ;
 +N:ssta» DenominalAdjsV2 ;
 +N+SgGenCmp:sta%> R ;
 +N+PlGenCmp:sta%>j R ;
 
LEXICON FANATISM !Recent loanwords on -ssma with long and short compound-form
 +N+SgNomCmp:ssma%> R ;
 +N+SgNomCmp:sm%> R ; !SW
 +N:ssma%> N-EVENSTRONGSTEM ;
 +N:ssma%>Q1 N-EVENWEAKSTEM ;
 +N:ssma» DenominalNounsMUORRA ;
 +N:ssma» DenominalAdjsV1 ;
 +N:ssma» DenominalAdjsV2 ;
 +N+SgGenCmp:sma%> R ;
 +N+PlGenCmp:sma%>j R ;


LEXICON DEMAGOG !Recent loanwords on -ga with long and short compound-form
 +N+SgNomCmp:a%> R ;
 +N+SgNomCmp:%> R ;
 +N:a%> N-EVENSTRONGSTEM ;
 +N:a%> N-EVENWEAKSTEM ;
 +N:a» DenominalNounsMUORRA ;
 +N:a» DenominalAdjsV1 ;
 +N:a» DenominalAdjsV2 ;
 +N+SgGenCmp:a%> R ;
 +N+PlGenCmp:a%>j R ;


! 4syll stems
! - - - - - -
LEXICON GÅNÅGIS
 +N: GÅNÅGIS-C ;
 +N:a%> GÅNÅGIS-EVEN ;
 +N:a»Q1 DenominalNounsMUORRA ;


LEXICON GÅNÅGIS-C
 +Sg+Nom:%> K ;
! +Der4+Der/ahtes+A+Attr:a»Q1#gahtes%> ATTR ; gånågahtes is right form
! +Der4+Der/ahtes+Adv:a»Q1#gahtá%> K ;
! +Der4+Der/ahtes+Adv:a»Q1#gahti%> K ;
! +Der4+Der/ahtes+A+Sg+Nom:a»Q1#gahtes%> K ;
! +Der4+Der/ahtes+A+Sg+Nom:a»Q1#gahttá%> PxV ; !^P^
! +Der4+Der/ahtes+A+Ess:a»Q1#gahttá%>n K ;
!! +Der4+Der/ahtes+A+Der/vuohta:a»Q1#gahtes VUOHTA ; !moved to LEXICON VUOHTA
! +Der4+Der/ahtes+A:a»Q1#gahttá%> ILL-EVENCASE ;
! +Der4+Der/ahtes+A:a»Q1#gahttá%> N-EVENWEAKSTEM ;
! +Der4+Der/ahtes+A:a»Q1#gahttá%> BU/MUS ;
 +Abe:a%>Q1dak K ;
 +Abe:a%>Q1da K ;
 +SgNomCmp:%> R ;
 +SgGenCmp:a%>Q1 R ;
 +PlGenCmp:a%>Q1j R ;


LEXICON GÅNÅGIS-EVEN
 +Sg+Nom+Use/Ped: PxV ; ! !Spiik not explicit here, thus guessing.
 +Ess:n K ;
! +Ess:n%> PxC ; !^P^ !No Ess+Px according to Spiik, Grundstrom
 ILL-EVENCASE ;
 :Q1 N-EVENWEAKSTEM ;

LEXICON CELSIUS
 +N: GÅNÅGIS-C ; ! just as gånågis
 +N:a%> CELSIUS-EVEN ; ! as gånågis, but no Q1 (WeG)
 +N:a» DenominalNounsMUORRA ;

LEXICON CELSIUS-EVEN
 +Ess:n K ;
 +Ess+Use/Ped:n%> PxC ; !
 ILL-EVENCASE ;
 N-EVENWEAKSTEM ;

LEXICON BERRAHATTJA !like GÅNÅGIS but pl.
! +N+Der4+Der/ahtes+A+Attr:a»Q1#gahtes%> ATTR ; bearrahahtes is right form
! +N+Der4+Der/ahtes+Adv:a»Q1#gahtá%> K ;
! +N+Der4+Der/ahtes+Adv:a»Q1#gahti%> K ;
! +N+Der4+Der/ahtes+A+Sg+Nom:a»Q1#gahtes%> K ;
! +N+Der4+Der/ahtes+A+Sg+Nom:a»Q1#gahttá%> PxV ; !^P^
! +N+Der4+Der/ahtes+A+Ess:a»Q1#gahttá%>n K ;
!! +N+Der4+Der/ahtes+A+Der/vuohta:a»Q1#gahtes VUOHTA ; !moved to LEXICON VUOHTA
! +N+Der4+Der/ahtes+A:a»Q1#gahttá%> ILL-EVENCASE ;
! +N+Der4+Der/ahtes+A:a»Q1#gahttá%> N-EVENWEAKSTEM ;
! +N+Der4+Der/ahtes+A:a»Q1#gahttá%> BU/MUS ;
 +N+Abe:a%>Q1dak K ;
 +N+Abe:a%>Q1da K ;
 +N+SgNomCmp:%> R ;
 +N+PlGenCmp:a%>Q1j R ;
 +N+Pl+Nom:a%>Q1 K ;
 +N+Pl+Nom+Use/Ped:a%>Q1 PxNomPlV ; !
 +N+Pl+Gen:a%>Q1j K ;
 +N+Pl+Abe:a%>Q1j#dagi K ;
 +N+Pl+Abe:a%>Q1j#dagá K ;
 +N+Pl+Abe:a%>Q1j#tagá K ;
 +N+Pl+Gen+Use/Ped:a%>Q1j%> PxC ; !
 +N+Pl+Acc:a%>Q1jt K ;
 +N+Pl+Acc+Use/Ped:a%>Q1jd%> PxC ; !
 +N+Pl+Ill:a%>Q1jda K ;
 +N+Pl+Ill+Use/Ped:a%>Q1jdis%> PxCs ; !
 +N+Pl+Ine:a%>Q1jn K ;
 +N+Pl+Ine+Use/Ped:a%>Q1jn%> PxC ; !
 +N+Pl+Ela:a%>Q1js K ;
 +N+Pl+Ela+Use/Ped:a%>Q1jst%> PxC ; !
 +N+Pl+Com:a%>Q1j K ;
 +N+Pl+Com+Use/Ped:a%>Q1j%> PxC ; !
 +N+Ess:a%>n K ;
 +N:a%>Q1» DenominalNounsMUORRA ;
 +N+Der1+Der/Dimin+N:a»Q1X7tj OTH-ODDCASE ;
 +N+Der1+Der/Dimin+N+Sg+Gen:a»Q1X7tja K ;
 +N+Der1+Der/Dimin+N+Sg+Abe:a»Q1X7tja#dagi K ;
 +N+Der1+Der/Dimin+N+Sg+Abe:a»Q1X7tja#dagá K ;
 +N+Der1+Der/Dimin+N+Sg+Abe:a»Q1X7tja#tagá K ;
 +N+Der1+Der/Dimin+N+Ess:a»Q1X7tjin K ;
 +N+Der1+Der/Dimin+N+Pl+Nom:a»Q1X7tja K ;
 +N+Der1+Der/Dimin+N+Pl+Gen:a»Q1X7tjij K ;
 +N+Der1+Der/Dimin+N+Pl+Abe:a»Q1X7tjij#dagi K ;
 +N+Der1+Der/Dimin+N+Pl+Abe:a»Q1X7tjij#dagá K ;
 +N+Der1+Der/Dimin+N+Pl+Abe:a»Q1X7tjij#tagá K ;
! +N+Der1+Der/Dimin+N+Pl+Gen:a»Q1X7tjij%> PxCs ; !^P^
 +N+Der1+Der/Dimin+N+Pl+Acc:a»Q1X7tjijt K ;
 +N+Der1+Der/Dimin+N+Pl+Acc+Use/Ped:a»Q1X7tjijd%> PxCs ; !
 +N+Der1+Der/Dimin+N+Pl+Ill:a»Q1X7tjijda K ;
! +N+Der1+Der/Dimin+N+Pl+Ill:a»Q1X7tjijdas%> PxC ; !^P^
 +N+Der1+Der/Dimin+N+Pl+Ine:a»Q1X7tjijn K ;
 +N+Der1+Der/Dimin+N+Pl+Ine+Use/Ped:a»Q1X7tjijn%> PxCs ; !
 +N+Der1+Der/Dimin+N+Pl+Ela:a»Q1X7tjijs K ;
 +N+Der1+Der/Dimin+N+Pl+Ela+Use/Ped:a»Q1X7tjijst%> PxCs ; !
 +N+Der1+Der/Dimin+N+Pl+Com:a»Q1X7tjij K ;
! +N+Der1+Der/Dimin+N+Pl+Com:a»Q1X7tjij%> PxCs ; !^P^



LEXICON JIHPELIJ
 +N+Sg+Nom:ij%> K ;
 +N+Sg+Nom+Use/Ped:ahá%> PxV ; !
 +N+Ess:ahá%>n K ;
 +N:ahá%> ILL-EVENCASE ;
 +N:ahá%> N-EVENWEAKSTEM ;
 +N:ahá» DenominalNounsMUORRA ;
 +N+Der4+Der/ahtes+A+Attr:#»ahtes%> ATTR ;
 +N+Der4+Der/ahtes+Adv:#»ahtá%> K ;
 +N+Der4+Der/ahtes+Adv:#»ahti%> K ;
 +N+Der4+Der/ahtes+A+Sg+Nom:#»ahtes%> K ;
 +N+Der4+Der/ahtes+A+Sg+Nom+Use/Ped:#»ahttá%> PxV ; !
 +N+Der4+Der/ahtes+A+Ess:#»ahttá%>n K ;
! +N+Der4+Der/ahtes+A+Der/vuohta:#»ahtes VUOHTA ; !moved to LEXICON VUOHTA
 +N+Der4+Der/ahtes+A:#»ahttá%> ILL-EVENCASE ;
 +N+Der4+Der/ahtes+A:#»ahttá%> N-EVENWEAKSTEM ;
 +N+Der4+Der/ahtes+A:#»ahttá%> BU/MUS ;
 +N+Abe:ahá%>Q1dak K ;
 +N+Abe:ahá%>Q1da K ;
 +N+SgNomCmp:ij%> R ;
 +N+SgGenCmp:ahá%>Q1 R ;
 +N+PlGenCmp:ahá%>Q1j R ;

LEXICON OARJJILIJ
 +N+Sg+Nom:ij%> K ;
 +N+Sg+Nom+Use/Ped:ihá%> PxV ; !
 +N+Ess:ihá%>n K ;
 +N:ihá%> ILL-EVENCASE ;
 +N:ihá%> N-EVENWEAKSTEM ;
 +N:ihá» DenominalNounsMUORRA ;
 +N+Der4+Der/ahtes+A+Attr:#»ahtes%> ATTR ;
 +N+Der4+Der/ahtes+Adv:#»ahtá%> K ;
 +N+Der4+Der/ahtes+Adv:#»ahti%> K ;
 +N+Der4+Der/ahtes+A+Sg+Nom:#»ahtes%> K ;
 +N+Der4+Der/ahtes+A+Sg+Nom+Use/Ped:#»ahttá%> PxV ; !
 +N+Der4+Der/ahtes+A+Ess:#»ahttá%>n K ;
! +N+Der4+Der/ahtes+A+Der/vuohta:#»ahtes VUOHTA ; !moved to LEXICON VUOHTA
 +N+Der4+Der/ahtes+A:#»ahttá%> ILL-EVENCASE ;
 +N+Der4+Der/ahtes+A:#»ahttá%> N-EVENWEAKSTEM ;
 +N+Der4+Der/ahtes+A:#»ahttá%> BU/MUS ;
 +N+Abe:ihá%>Q1dak K ;
 +N+Abe:ihá%>Q1da K ;
 +N+SgNomCmp:ij%> R ;
 +N+SgGenCmp:ihá%>Q1 R ;
 +N+PlGenCmp:ihá%>Q1j R ;

LEXICON VIESSOMUJ
 +N+Sg+Nom:uj%> K ;
 +N+Sg+Nom+Use/Ped:uhá%> PxV ; !
 +N+Ess:uhá%>n K ;
 +N:uhá%> ILL-EVENCASE ;
 +N+Sg+Gen:uhá%> K ;
 +N+Sg+Abe:uhá%>#dagi K ;
 +N+Sg+Abe:uhá%>#dagá K ;
 +N+Sg+Abe:uhá%>#tagá K ;
 +N+Sg+Gen+Use/Ped:uhá%> PxV ; !
 +N+Sg+Acc:uhá%>v K ;
 +N+Sg+Acc+Use/Ped:uhá%> PxV ; !
 +N+Sg+Ine:uhá%>n K ;
 +N+Sg+Ine+Use/Ped:uhá%>n%> PxC ; !
 +N+Sg+Ela:uhá%>s K ;
 +N+Sg+Ela+Use/Ped:uhá%>st%> PxC ; !
 +N+Pl+Nom:uhá%> K ;
 +N+Pl+Gen:uhá%>j K ;
 +N+Pl+Abe:uhá%>j#dagi K ;
 +N+Pl+Abe:uhá%>j#dagá K ;
 +N+Pl+Abe:uhá%>j#tagá K ;
 +N+Pl+Acc:uhá%>jt K ;
 +N+Pl+Acc+Use/Ped:uhá%>jd%> PxC ; !
 +N+Pl+Ill:uhá%>jda K ;
 +N+Pl+Ine:uhá%>jn K ;
 +N+Pl+Ine+Use/Ped:uhá%>jn%> PxC ; !
 +N+Pl+Ela:uhá%>js K ;
 +N+Pl+Ela+Use/Ped:uhá%>jst%> PxC ; !
 +N+Pl+Com:uhá%>j K ;
 +N+Sg+Com+Use/Sub:uhá%>jna K ; !
 +N+Sg+Com:uhá%>jn K ;
 +N+Sg+Com+Use/Ped:uhá%>jn%> PxC ; !
 +N:uhá» DenominalNounsMUORRA ;
 +N+Der4+Der/ahtes+A+Attr:#»ahtes%> ATTR ;
 +N+Der4+Der/ahtes+Adv:#»ahtá%> K ;
 +N+Der4+Der/ahtes+Adv:#»ahti%> K ;
 +N+Der4+Der/ahtes+A+Sg+Nom:#»ahtes%> K ;
 +N+Der4+Der/ahtes+A+Sg+Nom+Use/Ped:#»ahttá%> PxV ; !
 +N+Der4+Der/ahtes+A+Ess:#»ahttá%>n K ;
! +N+Der4+Der/ahtes+A+Der/vuohta:#»ahtes VUOHTA ; !moved to LEXICON VUOHTA
 +N+Der4+Der/ahtes+A:#»ahttá%> ILL-EVENCASE ;
 +N+Der4+Der/ahtes+A:#»ahttá%> N-EVENWEAKSTEM ;
 +N+Der4+Der/ahtes+A:#»ahttá%> BU/MUS ;
 +N+Abe:uhá%>Q1dak K ;
 +N+Abe:uhá%>Q1da K ;
 +N+SgNomCmp:uj%> R ;
 +N+SgGenCmp:uhá%>Q1 R ;
 +N+PlGenCmp:uhá%>Q1j R ;


LEXICON SIJDDALAHÁ  !plurals
 +N+Ess:ahá%>n K ;
 +N+Pl+Nom:ahá%> K ;
 +N+Pl+Gen:ahá%>j K ;
 +N+Pl+Abe:ahá%>j#dagi K ;
 +N+Pl+Abe:ahá%>j#dagá K ;
 +N+Pl+Abe:ahá%>j#tagá K ;
 +N+Pl+Acc:ahá%>jt K ;
 +N+Pl+Acc+Use/Ped:ahá%>jd%> PxC ; !
 +N+Pl+Ill:ahá%>jda K ;
 +N+Pl+Ine:ahá%>jn K ;
 +N+Pl+Ine+Use/Ped:ahá%>jn%> PxC ; !
 +N+Pl+Ela:ahá%>js K ;
 +N+Pl+Ela+Use/Ped:ahá%>jst%> PxC ; !
 +N+Pl+Com:ahá%>j K ;
 +N+Der4+Der/ahtes+A+Attr:#»ahtes%> ATTR ;
 +N+Der4+Der/ahtes+Adv:#»ahtá%> K ;
 +N+Der4+Der/ahtes+Adv:#»ahti%> K ;
 +N+Der4+Der/ahtes+A+Sg+Nom:#»ahtes%> K ;
 +N+Der4+Der/ahtes+A+Sg+Nom+Use/Ped:#»ahttá%> PxV ; !
 +N+Der4+Der/ahtes+A+Ess:#»ahttá%>n K ;
! +N+Der4+Der/ahtes+A+Der/vuohta:#»ahtes VUOHTA ; !moved to LEXICON VUOHTA
 +N+Der4+Der/ahtes+A:#»ahttá%> ILL-EVENCASE ;
 +N+Der4+Der/ahtes+A:#»ahttá%> N-EVENWEAKSTEM ;
 +N+Der4+Der/ahtes+A:#»ahttá%> BU/MUS ;
 +N+Abe:ahá%>Q1dak K ;
 +N+Abe:ahá%>Q1da K ;
 +N+SgNomCmp:ij%> R ;
 +N+PlGenCmp:aháj%>Q1 R ;
 +N+Der1+Der/Dimin+N+Sg+Gen:ahá»tja K ;
 +N+Der1+Der/Dimin+N+Sg+Abe:ahá»tja#dagi K ;
 +N+Der1+Der/Dimin+N+Sg+Abe:ahá»tja#dagá K ;
 +N+Der1+Der/Dimin+N+Sg+Abe:ahá»tja#tagá K ;
 +N+Der1+Der/Dimin+N+Ess:ahá»tjin K ;
 +N+Der1+Der/Dimin+N+Pl+Nom:ahá»tja K ;
 +N+Der1+Der/Dimin+N+Pl+Gen:ahá»tjij K ;
 +N+Der1+Der/Dimin+N+Pl+Abe:ahá»tjij#dagi K ;
 +N+Der1+Der/Dimin+N+Pl+Abe:ahá»tjij#dagá K ;
 +N+Der1+Der/Dimin+N+Pl+Abe:ahá»tjij#tagá K ;
 +N+Der1+Der/Dimin+N+Pl+Acc:ahá»tjijt K ;
 +N+Der1+Der/Dimin+N+Pl+Acc+Use/Ped:ahá»tjijd%> PxCs ; !
 +N+Der1+Der/Dimin+N+Pl+Ill:ahá»tjijda K ;
 +N+Der1+Der/Dimin+N+Pl+Ine:ahá»tjijn K ;
 +N+Der1+Der/Dimin+N+Pl+Ine+Use/Ped:ahá»tjijn%> PxCs ; !
 +N+Der1+Der/Dimin+N+Pl+Ela:ahá»tjijs K ;
 +N+Der1+Der/Dimin+N+Pl+Ela+Use/Ped:ahá»tjijst%> PxCs ; !
 +N+Der1+Der/Dimin+N+Pl+Com:ahá»tjij K ;

 LEXICON SISSNELUHÁ  !plurals
 +N+Ess:uhá%>n K ;
 +N+Pl+Nom:uhá%> K ;
 +N+Pl+Gen:uhá%>j K ;
 +N+Pl+Abe:uhá%>j#dagi K ;
 +N+Pl+Abe:uhá%>j#dagá K ;
 +N+Pl+Abe:uhá%>j#tagá K ;
 +N+Pl+Acc:uhá%>jt K ;
 +N+Pl+Acc+Use/Ped:uhá%>jd%> PxC ; !
 +N+Pl+Ill:uhá%>jda K ;
 +N+Pl+Ine:uhá%>jn K ;
 +N+Pl+Ine+Use/Ped:uhá%>jn%> PxC ; !
 +N+Pl+Ela:uhá%>js K ;
 +N+Pl+Ela+Use/Ped:uhá%>jst%> PxC ; !
 +N+Pl+Com:uhá%>j K ;
 +N+Der4+Der/ahtes+A+Attr:#»ahtes%> ATTR ;
 +N+Der4+Der/ahtes+Adv:#»ahtá%> K ;
 +N+Der4+Der/ahtes+Adv:#»ahti%> K ;
 +N+Der4+Der/ahtes+A+Sg+Nom:#»ahtes%> K ;
 +N+Der4+Der/ahtes+A+Sg+Nom+Use/Ped:#»ahttá%> PxV ; !
 +N+Der4+Der/ahtes+A+Ess:#»ahttá%>n K ;
! +N+Der4+Der/ahtes+A+Der/vuohta:#»ahtes VUOHTA ; !moved to LEXICON VUOHTA
 +N+Der4+Der/ahtes+A:#»ahttá%> ILL-EVENCASE ;
 +N+Der4+Der/ahtes+A:#»ahttá%> N-EVENWEAKSTEM ;
 +N+Der4+Der/ahtes+A:#»ahttá%> BU/MUS ;
 +N+Abe:uhá%>Q1dak K ;
 +N+Abe:uhá%>Q1da K ;
 +N+SgNomCmp:uj%> R ;
 +N+PlGenCmp:uháj%>Q1 R ;
 +N+Der1+Der/Dimin+N+Sg+Gen:uhá»tja K ;
 +N+Der1+Der/Dimin+N+Sg+Abe:uhá»tja#dagi K ;
 +N+Der1+Der/Dimin+N+Sg+Abe:uhá»tja#dagá K ;
 +N+Der1+Der/Dimin+N+Sg+Abe:uhá»tja#tagá K ;
 +N+Der1+Der/Dimin+N+Ess:uhá»tjin K ;
 +N+Der1+Der/Dimin+N+Pl+Nom:uhá»tja K ;
 +N+Der1+Der/Dimin+N+Pl+Gen:uhá»tjij K ;
 +N+Der1+Der/Dimin+N+Pl+Abe:uhá»tjij#dagi K ;
 +N+Der1+Der/Dimin+N+Pl+Abe:uhá»tjij#dagá K ;
 +N+Der1+Der/Dimin+N+Pl+Abe:uhá»tjij#tagá K ;
 +N+Der1+Der/Dimin+N+Pl+Acc:uhá»tjijt K ;
 +N+Der1+Der/Dimin+N+Pl+Acc+Use/Ped:uhá»tjijd%> PxCs ; !
 +N+Der1+Der/Dimin+N+Pl+Ill:uhá»tjijda K ;
 +N+Der1+Der/Dimin+N+Pl+Ine:uhá»tjijn K ;
 +N+Der1+Der/Dimin+N+Pl+Ine+Use/Ped:uhá»tjijn%> PxCs ; !
 +N+Der1+Der/Dimin+N+Pl+Ela:uhá»tjijs K ;
 +N+Der1+Der/Dimin+N+Pl+Ela+Use/Ped:uhá»tjijst%> PxCs ; !
 +N+Der1+Der/Dimin+N+Pl+Com:uhá»tjij K ;







! Nominal substems
! - - - - - - - -

LEXICON N-EVENSTRONGSTEM
 NE-EVENCASE ;
 :X4 ILL-EVENCASE ; ! X4 for the e:á and e:å alternation

LEXICON NE-EVENCASE
 +Sg+Nom: K ;
 +Sg+Nom+Use/Ped: PxV ; !
 +Ess:n K ;
! +Ess:n%> PxC ; !^P^ ! parallel with CELCIUS above (but this shouldn´t be here(?) TO)


LEXICON ILL-EVENCASE
 +Sg+Ill:j K ;
 +Sg+Ill+Use/Ped:s%> PxCi ; !

LEXICON N-EVENWEAKSTEM
 N-EVENWEAKSTEM-OTH ;
 N-EVENWEAKSTEM-SG-COM ; ! separate bec of X5

LEXICON N-EVENWEAKSTEM-OTH
 +Sg+Gen: K ;
 +Sg+Abe:#dagi K ;
 +Sg+Abe:#dagá K ;
 +Sg+Abe:#tagá K ;
 +Sg+Gen+Use/Ped: PxV ; !
 +Sg+Acc:v K ;
 +Sg+Acc+Use/Ped: PxV ; !
 +Sg+Ine:n K ;
 +Sg+Ine+Use/Ped:n%> PxC ; !
 +Sg+Ela:s K ;
 +Sg+Ela+Use/Ped:st%> PxC ; !
 +Pl+Nom: K ;
 +Pl+Nom+Use/Ped: PxNomPlV ; !
 +Pl+Gen:j K ;
 +Pl+Abe:j#dagi K ;
 +Pl+Abe:j#dagá K ;
 +Pl+Abe:j#tagá K ;
 +Pl+Gen+Use/Ped:j%> PxC ; !
 +Pl+Acc:jt K ;
 +Pl+Acc+Use/Ped:jd%> PxC ; !
 +Pl+Ill:jda K ;
 +Pl+Ill+Use/Ped:jdis%> PxCs ; !
 +Pl+Ine:jn K ;
 +Pl+Ine+Use/Ped:jn%> PxC ; !
 +Pl+Ela:js K ;
 +Pl+Ela+Use/Ped:jst%> PxC ; !
 +Pl+Com:j K ;
 +Pl+Com+Use/Ped:j%> PxC ; !
! ess & ill pl do not use Px that often, left out.
! But what about nom pl, gen pl?
! Spiik: Nominativ, genitiv och illativ pluralis antager sällan
! suffix och har därför ej medtagits i paradigmen.
! Here we thus wait for alternative input.

LEXICON N-EVENWEAKSTEM-SG-COM
 +Sg+Com:X5jn K ; ! X5 for o:u in ComSg. Note two dummies in a row!
 +Sg+Com+Use/Sub:X5jna K ; !
 +Sg+Com+Use/Ped:X5jn%> PxC ; !

LEXICON MUORRACmp
 +SgCmp+Use/Sub:X9 R ;   !
 +SgNomCmp: R ;
 +SgGenCmp:Q1 R ;
 +PlGenCmp:Q1j R ;

 LEXICON NOADECmp
 +SgNomCmp: R ;
 +SgCmp+Use/Sub:X9 R ;   !
 +SgGenCmp: R ;
 +PlGenCmp:Y6j R ;

 LEXICON ACTORCmp
 +SgNomCmp: R ;
 +SgGenCmp: R ;
 +PlGenCmp:j R ;


 LEXICON ODDCmp
 +SgGenCmp:a R ;
 +PlGenCmp:ij R ;





! Odd-syllable stems
! ------------------

! oddsyll, cg, C-final, 2ndsyll vowchange
LEXICON ÅRES
 +N:%>Q1 NE-ODDCASE ; ! Q1 is general WeG
 +N:%>X5 OTH-ODDCASE ; ! X5 is e:å and o:u
 +N:»X5 DenominalNounsODD ;
 +N:»X5 DenominalAdjsC ;
 +N:%>X5 ODDCmp ;
 +N+SgNomCmp:%>Q1 R ;


! oddsyll, cg, C-final, no 2ndsyll vowchange
LEXICON GÁMAS ! Odd-syllable C-final noun with CG but no VChange
 +N:%>Q1 NE-ODDCASE ;
 +N:%> OTH-ODDCASE ;
 +N:»X5 DenominalNounsODD ;
 +N:» DenominalAdjsC ;
 +N:%>X5 ODDCmp ;
 +N+SgNomCmp:%>Q1 R ;


! oddsyll, cg, C-final, 2ndsyll vowchange, only long essive
LEXICON SÅHKÅR
 +N:%>Q1 N-ODDCASE ; ! To Nom only, since SÅHKÅR has no short essive.
 +N:%>X5 OTH-ODDCASE ;
 +N:»X5 DenominalNounsODD ;
 +N:»X5 DenominalAdjsC ;
 +N:%>X5 ODDCmp ;
 +N+SgNomCmp:%>Q1 R ;


! oddsyll, no cg, no vowchange
LEXICON GAHPER
 +N:%> N-ODDCASE ; ! no pointer to E-ODDCASE, as gahper has no short Ess
 +N:%> OTH-ODDCASE ;
 +N:» DenominalNounsODD ;
 +N:» DenominalAdjsC ;
 +N:%> ODDCmp ;
 +N+SgNomCmp:%> R ;


! oddsyll, cg, vowchange, V-final nominative
LEXICON BENA
 +N:%>X3 BENA-NE ;
 +N:%>X5 OTH-ODDCASE ;
 +N:»X5 DenominalNounsODD ;
 +N:»X5 DenominalAdjsC ;
 +N:%>X5 ODDCmp ;
 +N+SgNomCmp:%>X3 R ;
 ! X5 for vow change

LEXICON DÁRBBAGA !like BENA BUT ONLY PLURAL
 +N+SgNomCmp:%>X3 R ;
 +N+Ess:%>X3n K ;
 +N+Ess:%>X5in K ;
 +N+Pl+Nom:%>X5a K ;
 +N+Pl+Gen:%>X5ij K ;
 +N+Pl+Abe:%>X5ij#dagi K ;
 +N+Pl+Abe:%>X5ij#dagá K ;
 +N+Pl+Abe:%>X5ij#tagá K ;
! +N+Pl+Gen:%>X5ij%> PxCs ; !^P^
 +N+Pl+Acc:%>X5ijt K ;
 +N+Pl+Acc+Use/Ped:%>X5ijd%> PxCs ; !
 +N+Pl+Ill:%>X5ijda K ;
! +N+Pl+Ill:%>X5ijdas%> PxC ; !^P^
 +N+Pl+Ine:%>X5ijn K ;
 +N+Pl+Ine+Use/Ped:%>X5ijn%> PxCs ; !
 +N+Pl+Ela:%>X5ijs K ;
 +N+Pl+Ela+Use/Ped:%>X5ijst%> PxCs ; !
 +N+Pl+Com:%>X5ij K ;
! +N+Pl+Com:%>X5ij%> PxCs ; !^P^
 +N+Der1+Der/Dimin+N+Sg+Gen:»X5attja%> K ;
 +N+Der1+Der/Dimin+N+Sg+Abe:»X5attja%>#dagi K ;
 +N+Der1+Der/Dimin+N+Sg+Abe:»X5attja%>#dagá K ;
 +N+Der1+Der/Dimin+N+Sg+Abe:»X5attja%>#tagá K ;
 +N+Der1+Der/Dimin+N+Ess:»X5adtja%>n K ;
 +N+Der1+Der/Dimin+N+Pl+Nom:»X5attja%> K ;
 +N+Der1+Der/Dimin+N+Pl+Gen:»X5attja%>j K ;
 +N+Der1+Der/Dimin+N+Pl+Abe:»X5attja%>j#dagi K ;
 +N+Der1+Der/Dimin+N+Pl+Abe:»X5attja%>j#dagá K ;
 +N+Der1+Der/Dimin+N+Pl+Abe:»X5attja%>j#tagá K ;
 +N+Der1+Der/Dimin+N+Pl+Acc:»X5attja%>jt K ;
 +N+Der1+Der/Dimin+N+Pl+Acc+Use/Ped:»X5attja%>jd%> PxC ; !
 +N+Der1+Der/Dimin+N+Pl+Ill:»X5attja%>jda K ;
 +N+Der1+Der/Dimin+N+Pl+Ine:»X5attja%>jn K ;
 +N+Der1+Der/Dimin+N+Pl+Ine+Use/Ped:»X5attja%>jn%> PxC ; !
 +N+Der1+Der/Dimin+N+Pl+Ela:»X5attja%>js K ;
 +N+Der1+Der/Dimin+N+Pl+Ela+Use/Ped:»X5attja%>jst%> PxC ; !
 +N+Der1+Der/Dimin+N+Pl+Com:»X5attja%>j K ;
 +N+Der1+Der/Dimin+N+Sg+Gen:»X5attja%> K ;
 +N+Der1+Der/Dimin+N+Sg+Abe:»X5attja%>#dagi K ;
 +N+Der1+Der/Dimin+N+Sg+Abe:»X5attja%>#dagá K ;
 +N+Der1+Der/Dimin+N+Sg+Abe:»X5attja%>#tagá K ;
 +N+Der1+Der/Dimin+N+Ess:»X5adtja%>n K ;
 +N+Der1+Der/Dimin+N+Pl+Nom:»X5attja%> K ;
 +N+Der1+Der/Dimin+N+Pl+Gen:»X5attja%>j K ;
 +N+Der1+Der/Dimin+N+Pl+Abe:»X5attja%>j#dagi K ;
 +N+Der1+Der/Dimin+N+Pl+Abe:»X5attja%>j#dagá K ;
 +N+Der1+Der/Dimin+N+Pl+Abe:»X5attja%>j#tagá K ;
 +N+Der1+Der/Dimin+N+Pl+Acc:»X5attja%>jt K ;
 +N+Der1+Der/Dimin+N+Pl+Acc+Use/Ped:»X5attja%>jd%> PxC ; !
 +N+Der1+Der/Dimin+N+Pl+Ill:»X5attja%>jda K ;
 +N+Der1+Der/Dimin+N+Pl+Ine:»X5attja%>jn K ;
 +N+Der1+Der/Dimin+N+Pl+Ine+Use/Ped:»X5attja%>jn%> PxC ; !
 +N+Der1+Der/Dimin+N+Pl+Ela:»X5attja%>js K ;
 +N+Der1+Der/Dimin+N+Pl+Ela+Use/Ped:»X5attja%>jst%> PxC ; !
 +N+Der1+Der/Dimin+N+Pl+Com:»X5attja%>j K ;
 +N:»X5 DenominalAdjsC ;
 +N+PlGenCmp:%>X5ij R ;
 ! X5 for vow change


! oddsyllable plural only
LEXICON VÁLLDÁRA
 +N+Sg+Gen:%>a K ;
 +N+Sg+Abe:%>a#dagi K ;
 +N+Sg+Abe:%>a#dagá K ;
 +N+Sg+Abe:%>a#tagá K ;
 +N+Ess:%>in K ;
 +N+Pl+Nom:%>a K ;
 +N+Pl+Gen:%>ij K ;
 +N+Pl+Abe:%>ij#dagi K ;
 +N+Pl+Abe:%>ij#dagá K ;
 +N+Pl+Abe:%>ij#tagá K ;
! +N+Sg+Gen:%> PxC ; !^P^
 +N+Pl+Acc:%>ijt K ;
 +N+Pl+Acc+Use/Ped:%>ijd%> PxCs ; !
 +N+Pl+Ill:%>ijda K ;
! +N+Sg+Ill:%>as%> PxCs ; !^P^
 +N+Pl+Ine:%>ijn K ;
 +N+Pl+Ine+Use/Ped:%>ijn%> PxCs ; !
 +N+Pl+Ela:%>ijs K ;
 +N+Pl+Ela+Use/Ped:%>ijst%> PxCs ; !
 +N+Pl+Com:%>ij K ;
! +N+Sg+Com:%>ijn%> PxCs; !^P^
 +N+Der4+Der/ahtes:» AHTES ;
 +N+Abe:%>adak K ;
 +N+Abe:%>ada K ;
 +N+PlGenCmp:%>ij R ;
 +N+Der1+Der/Dimin+N+Sg+Gen:»attja%> K ;
 +N+Der1+Der/Dimin+N+Sg+Abe:»attja%>#dagi K ;
 +N+Der1+Der/Dimin+N+Sg+Abe:»attja%>#dagá K ;
 +N+Der1+Der/Dimin+N+Sg+Abe:»attja%>#tagá K ;
 +N+Der1+Der/Dimin+N+Ess:»adtja%>n K ;
 +N+Der1+Der/Dimin+N+Pl+Nom:»attja%> K ;
 +N+Der1+Der/Dimin+N+Pl+Gen:»attja%>j K ;
 +N+Der1+Der/Dimin+N+Pl+Abe:»attja%>j#dagi K ;
 +N+Der1+Der/Dimin+N+Pl+Abe:»attja%>j#dagá K ;
 +N+Der1+Der/Dimin+N+Pl+Abe:»attja%>j#tagá K ;
 +N+Der1+Der/Dimin+N+Pl+Acc:»attja%>jt K ;
 +N+Der1+Der/Dimin+N+Pl+Acc+Use/Ped:»attja%>jd%> PxC ; !
 +N+Der1+Der/Dimin+N+Pl+Ill:»attja%>jda K ;
 +N+Der1+Der/Dimin+N+Pl+Ine:»attja%>jn K ;
 +N+Der1+Der/Dimin+N+Pl+Ine+Use/Ped:»attja%>jn%> PxC ; !
 +N+Der1+Der/Dimin+N+Pl+Ela:»attja%>js K ;
 +N+Der1+Der/Dimin+N+Pl+Ela+Use/Ped:»attja%>jst%> PxC ; !
 +N+Der1+Der/Dimin+N+Pl+Com:»attja%>j K ;

LEXICON SNJIERÁGA
 +N+SgNomCmp:%> R ;
 +N+Ess:%>in K ;
 +N+Pl+Nom:%>a K ;
 +N+Pl+Gen:%>ij K ;
 +N+Pl+Abe:%>ij#dagi K ;
 +N+Pl+Abe:%>ij#dagá K ;
 +N+Pl+Abe:%>ij#tagá K ;
! +N+Sg+Gen:%> PxC ; !^P^
 +N+Pl+Acc:%>ijt K ;
 +N+Pl+Acc+Use/Ped:%>ijd%> PxCs ; !
 +N+Pl+Ill:%>ijda K ;
! +N+Sg+Ill:%>as%> PxCs ; !^P^
 +N+Pl+Ine:%>ijn K ;
 +N+Pl+Ine+Use/Ped:%>ijn%> PxCs ; !
 +N+Pl+Ela:%>ijs K ;
 +N+Pl+Ela+Use/Ped:%>ijst%> PxCs ; !
 +N+Pl+Com:%>ij K ;
! +N+Sg+Com:%>ijn%> PxCs; !^P^
 +N+Der4+Der/ahtes:» AHTES ;
 +N+Abe:%>adak K ;
 +N+Abe:%>ada K ;
 +N+PlGenCmp:%>ij R ;
 +N+Der1+Der/Dimin+N+Sg+Gen:»attja%> K ;
 +N+Der1+Der/Dimin+N+Sg+Abe:»attja%>#dagi K ;
 +N+Der1+Der/Dimin+N+Sg+Abe:»attja%>#dagá K ;
 +N+Der1+Der/Dimin+N+Sg+Abe:»attja%>#tagá K ;
 +N+Der1+Der/Dimin+N+Ess:»adtja%>n K ;
 +N+Der1+Der/Dimin+N+Pl+Nom:»attja%> K ;
 +N+Der1+Der/Dimin+N+Pl+Gen:»attja%>j K ;
 +N+Der1+Der/Dimin+N+Pl+Abe:»attja%>j#dagi K ;
 +N+Der1+Der/Dimin+N+Pl+Abe:»attja%>j#dagá K ;
 +N+Der1+Der/Dimin+N+Pl+Abe:»attja%>j#tagá K ;
 +N+Der1+Der/Dimin+N+Pl+Acc:»attja%>jt K ;
 +N+Der1+Der/Dimin+N+Pl+Acc+Use/Ped:»attja%>jd%> PxC ; !
 +N+Der1+Der/Dimin+N+Pl+Ill:»attja%>jda K ;
 +N+Der1+Der/Dimin+N+Pl+Ine:»attja%>jn K ;
 +N+Der1+Der/Dimin+N+Pl+Ine+Use/Ped:»attja%>jn%> PxC ; !
 +N+Der1+Der/Dimin+N+Pl+Ela:»attja%>js K ;
 +N+Der1+Der/Dimin+N+Pl+Ela+Use/Ped:»attja%>jst%> PxC ; !
 +N+Der1+Der/Dimin+N+Pl+Com:»attja%>j K ;

LEXICON BÆLLJASA !GÁMAS but plural
 +N+SgNomCmp:%>Q1 R ;
 +N+Ess:%>Q1X1n K ;
 +N+Ess:%>X5in K ;
 +N+Pl+Nom:%>X5a K ;
 +N+Pl+Gen:%>X5ij K ;
 +N+Pl+Abe:%>X5ij#dagi K ;
 +N+Pl+Abe:%>X5ij#dagá K ;
 +N+Pl+Abe:%>X5ij#tagá K ;
! +N+Pl+Gen:%>X5ij%> PxCs ; !^P^
 +N+Pl+Acc:%>X5ijt K ;
 +N+Pl+Acc+Use/Ped:%>X5ijd%> PxCs ; !
 +N+Pl+Ill:%>X5ijda K ;
! +N+Pl+Ill:%>X5ijdas%> PxC ; !^P^
 +N+Pl+Ine:%>X5ijn K ;
 +N+Pl+Ine+Use/Ped:%>X5ijn%> PxCs ; !
 +N+Pl+Ela:%>X5ijs K ;
 +N+Pl+Ela+Use/Ped:%>X5ijst%> PxCs ; !
 +N+Pl+Com:%>X5ij K ;
! +N+Pl+Com:%>X5ij%> PxCs ; !^P^
 +N+Der1+Der/Dimin+N+Sg+Gen:»X5attja%> K ;
 +N+Der1+Der/Dimin+N+Sg+Abe:»X5attja%>#dagi K ;
 +N+Der1+Der/Dimin+N+Sg+Abe:»X5attja%>#dagá K ;
 +N+Der1+Der/Dimin+N+Sg+Abe:»X5attja%>#tagá K ;
 +N+Der1+Der/Dimin+N+Ess:»X5adtja%>n K ;
 +N+Der1+Der/Dimin+N+Pl+Nom:»X5attja%> K ;
 +N+Der1+Der/Dimin+N+Pl+Gen:»X5attja%>j K ;
 +N+Der1+Der/Dimin+N+Pl+Abe:»X5attja%>j#dagi K ;
 +N+Der1+Der/Dimin+N+Pl+Abe:»X5attja%>j#dagá K ;
 +N+Der1+Der/Dimin+N+Pl+Abe:»X5attja%>j#tagá K ;
 +N+Der1+Der/Dimin+N+Pl+Acc:»X5attja%>jt K ;
 +N+Der1+Der/Dimin+N+Pl+Acc+Use/Ped:»X5attja%>jd%> PxC ; !
 +N+Der1+Der/Dimin+N+Pl+Ill:»X5attja%>jda K ;
 +N+Der1+Der/Dimin+N+Pl+Ine:»X5attja%>jn K ;
 +N+Der1+Der/Dimin+N+Pl+Ine+Use/Ped:»X5attja%>jn%> PxC ; !
 +N+Der1+Der/Dimin+N+Pl+Ela:»X5attja%>js K ;
 +N+Der1+Der/Dimin+N+Pl+Ela+Use/Ped:»X5attja%>jst%> PxC ; !
 +N+Der1+Der/Dimin+N+Pl+Com:»X5attja%>j K ;
 +N+Der1+Der/Dimin+N+Sg+Gen:»X5attja%> K ;
 +N+Der1+Der/Dimin+N+Sg+Abe:»X5attja%>#dagi K ;
 +N+Der1+Der/Dimin+N+Sg+Abe:»X5attjav#dagá K ;
 +N+Der1+Der/Dimin+N+Sg+Abe:»X5attjav#tagá K ;
 +N+Der1+Der/Dimin+N+Ess:»X5adtja%>n K ;
 +N+Der1+Der/Dimin+N+Pl+Nom:»X5attja%> K ;
 +N+Der1+Der/Dimin+N+Pl+Gen:»X5attja%>j K ;
 +N+Der1+Der/Dimin+N+Pl+Abe:»X5attja%>j#dagi K ;
 +N+Der1+Der/Dimin+N+Pl+Abe:»X5attja%>j#dagá K ;
 +N+Der1+Der/Dimin+N+Pl+Abe:»X5attja%>j#tagá K ;
 +N+Der1+Der/Dimin+N+Pl+Acc:»X5attja%>jt K ;
 +N+Der1+Der/Dimin+N+Pl+Acc+Use/Ped:»X5attja%>jd%> PxC ; !
 +N+Der1+Der/Dimin+N+Pl+Ill:»X5attja%>jda K ;
 +N+Der1+Der/Dimin+N+Pl+Ine:»X5attja%>jn K ;
 +N+Der1+Der/Dimin+N+Pl+Ine+Use/Ped:»X5attja%>jn%> PxC ; !
 +N+Der1+Der/Dimin+N+Pl+Ela:»X5attja%>js K ;
 +N+Der1+Der/Dimin+N+Pl+Ela+Use/Ped:»X5attja%>jst%> PxC ; !
 +N+Der1+Der/Dimin+N+Pl+Com:»X5attja%>j K ;
 +N:» DenominalAdjsC ;
 +N+PlGenCmp:%>X5ij R ;
 ! X5 for vow change



! oddsyllable plural only
LEXICON MANEBU
 +N+Ess:%>n K ;
 +N+Pl+Nom:%> K ;
 +N+Pl+Gen:%>j K ;
 +N+Pl+Abe:%>j#dagi K ;
 +N+Pl+Abe:%>j#dagá K ;
 +N+Pl+Abe:%>j#tagá K ;
 +N+Pl+Acc:%>jt K ;
 +N+Pl+Acc+Use/Ped:%>jd%> PxCs ; !
 +N+Pl+Ill:%>jda K ;
 +N+Pl+Ine:%>jn K ;
 +N+Pl+Ine+Use/Ped:%>jn%> PxCs ; !
 +N+Pl+Ela:%>js K ;
 +N+Pl+Ela+Use/Ped:%>jst%> PxCs ; !
 +N+Pl+Com:%>j K ;
 +N+Abe:%>dak K ;
 +N+Abe:%>da K ;
 +N+PlGenCmp:%>j R ;
 +N+Der1+Der/Dimin+N+Sg+Gen:»ttja%> K ;
 +N+Der1+Der/Dimin+N+Sg+Abe:»ttja%>#dagi K ;
 +N+Der1+Der/Dimin+N+Sg+Abe:»ttja%>#dagá K ;
 +N+Der1+Der/Dimin+N+Sg+Abe:»ttja%>#tagá K ;
 +N+Der1+Der/Dimin+N+Ess:»dtja%>n K ;
 +N+Der1+Der/Dimin+N+Pl+Nom:»ttja%> K ;
 +N+Der1+Der/Dimin+N+Pl+Gen:»ttja%>j K ;
 +N+Der1+Der/Dimin+N+Pl+Abe:»ttja%>j#dagi K ;
 +N+Der1+Der/Dimin+N+Pl+Abe:»ttja%>j#dagá K ;
 +N+Der1+Der/Dimin+N+Pl+Abe:»ttja%>j#tagá K ;
 +N+Der1+Der/Dimin+N+Pl+Acc:»ttja%>jt K ;
 +N+Der1+Der/Dimin+N+Pl+Acc+Use/Ped:»ttja%>jd%> PxC ; !
 +N+Der1+Der/Dimin+N+Pl+Ill:»ttja%>jda K ;
 +N+Der1+Der/Dimin+N+Pl+Ine:»ttja%>jn K ;
 +N+Der1+Der/Dimin+N+Pl+Ine+Use/Ped:»ttja%>jn%> PxC ; !
 +N+Der1+Der/Dimin+N+Pl+Ela:»ttja%>js K ;
 +N+Der1+Der/Dimin+N+Pl+Ela+Use/Ped:»ttja%>jst%> PxC ; !
 +N+Der1+Der/Dimin+N+Pl+Com:»ttja%>j K ;

LEXICON BAVSEV !bavsev:baksima
 +N+Sg+Nom:e%>Q1v K ;
 +N+Ess:e%>Q1n K ;
 +N:im%> OTH-ODDCASE ;
 +N:im» DenominalNounsODD ;
 +N:im» DenominalAdjsC ;
 +N:im%> ODDCmp ;
 +N+SgNomCmp:e%>Q1v R ;

LEXICON GÅRDAL !gårdal:goardala
 +N:%>X3 NE-ODDCASE ;
 +N:%>X5 OTH-ODDCASE ;
 +N:»X5 DenominalNounsODD ;
 +N:»X5 DenominalAdjsC ;
 +N:%>X5 ODDCmp ;
 +N+SgNomCmp:%>X3 R ;

LEXICON RÁBEV !rábev:ráhpuga
 +N+Sg+Nom:bev%> K ;
 +N+Ess:ben%> K ;
 +N:hpug%> OTH-ODDCASE ;
 +N:hpug» DenominalNounsODD ;
 +N:hpug» DenominalAdjsC ;
 +N:hpug%> ODDCmp ;
 +N+SgNomCmp:bev%> R ;

LEXICON SEKKAS !sekkas:sæggasa
 +N+Sg+Nom:kkas%> K ;
 +N+Ess:kkan%> K ;
 +N:ggás%> OTH-ODDCASE ;
 +N:ggás» DenominalNounsODD ;
 +N:ggás» DenominalAdjsC ;
 +N:ggás%> ODDCmp ;
 +N+SgNomCmp:kkas%> R ;

LEXICON DERDAJ !derdaj:dærddaga
 +N+Sg+Nom:áj%> K ;
 +N+Ess:án%> K ;
 +N:vag%> OTH-ODDCASE ;
 +N:vag» DenominalNounsODD ;
 +N:vag» DenominalAdjsC ;
 +N:vag%> ODDCmp ;
 +N+SgNomCmp:váj%> R ;
 
LEXICON BØSOJ !bøsoj:bøssog
 +N+Sg+Nom:%>Q1j K ;
 +N+Ess:%>Q1n K ;
 +N:g%>X5 OTH-ODDCASE ;
 +N:g»X5 DenominalNounsODD ;
 +N:g»X5 DenominalAdjsC ;
 +N:g%>X5 ODDCmp ;
 +N+SgNomCmp:%>Q1j R ;


LEXICON GUOVSOJVUOJOJ    !vuojoj:vuodjom
 +N+Sg+Nom:%>Q1j K ;
 +N+Ess:%>Q1n K ;
 +N:%>m OTH-ODDCASE ;
 +N:%>X5m» DenominalNounsODD ;
 +N:m» DenominalAdjsC ;
 +N:%>X5m ODDCmp ;
 +N+SgNomCmp:%>Q1j R ;

LEXICON RITJAS !Like GÁMAS but without stem a-lengthening for grade I (underlying long -i-)
 +N+Sg+Nom:tjas%> K ;
 +N+Ess:tjan%> K ;
 +N:htjas%> OTH-ODDCASE ;
 +N:htjas»X5 DenominalNounsODD ;
 +N:htjas» DenominalAdjsC ;
 +N:htjas%>X5 ODDCmp ;
 +N+SgNomCmp:tjas%> R ;



LEXICON TJÅLKES    !tjålkes:tjoalkkas-
 +N+Sg+Nom:ålkes%> K ;
 +N+Ess:ålken%> K ;
 +N:oalkkas%> OTH-ODDCASE ;
 +N:oalkkas»X5 DenominalNounsODD ;
 +N:oalkkas» DenominalAdjsC ;
 +N:oalkkas%>X5 ODDCmp ;
 +N+SgNomCmp:ålkes%> R ;

LEXICON BÁRNEP    !bárnep:bárnebu-
 +N+Sg+Nom:p%> K ;
 +N+Ess:n%> K ;
! +N+Sg+Nom:b%> PxC ; !^P^
 +N+Sg+Gen:bu%> K ;
 +N+Sg+Abe:bu%>#dagi K ;
 +N+Sg+Abe:bu%>#dagá K ;
 +N+Sg+Abe:bu%>#tagá K ;
! +N+Sg+Gen:b%> PxC ; !^P^
 +N+Sg+Acc:bu%>v K ;
! +N+Sg+Acc:b%> PxC ; !^P^
 +N+Sg+Ill:bu%>j K ;  ! Px ?? !!
! +N+Sg+Ill:bu%>s%> PxCs ; !^P^
 +N+Sg+Ine:bu%>n K ;
! +N+Sg+Ine:bu%>n%> PxCs ; !^P^
 +N+Sg+Ela:bu%>s K ;
! +N+Sg+Ela:bu%>st%> PxCs ; !^P^
 +N+Sg+Com:bu%>jn K ;
 +N+Sg+Com+Use/Sub:bu%>jna K ; !
! +N+Sg+Com:bu%>jn%> PxCs; !^P^
 +N+Ess:bu%>n K ;
 +N+Pl+Nom:bu%> K ;
 +N+Pl+Gen:bu%>j K ;
 +N+Pl+Abe:bu%>j#dagi K ;
 +N+Pl+Abe:bu%>j#dagá K ;
 +N+Pl+Abe:bu%>j#tagá K ;
! +N+Pl+Gen:bu%>j%> PxCs ; !^P^
 +N+Pl+Acc:bu%>jt K ;
! +N+Pl+Acc:bu%>jd%> PxCs ; !^P^
 +N+Pl+Ill:bu%>jda K ;
! +N+Pl+Ill:bu%>jdas%> PxC ; !^P^
 +N+Pl+Ine:bu%>jn K ;
! +N+Pl+Ine:bu%>jn%> PxCs ; !^P^
 +N+Pl+Ela:bu%>js K ;
! +N+Pl+Ela:bu%>jst%> PxCs ; !^P^
 +N+Pl+Com:bu%>j K ;
! +N+Pl+Com:bu%>j%> PxCs ; !^P^
 +N+Der4+Der/ahtes:bu»g AHTES ;
 +N+Abe:bu%>dak K ;
 +N+Abe:bu%>da K ;
 +N+SgGenCmp:bu%> R ;
 +N+PlGenCmp:bu%>j R ;
 +N+SgNomCmp:p%> R ;

LEXICON SÅGAS
 +N+Sg+Nom:%> K ;
 +N:k%> OTH-ODDCASE ;
 +N:k» DenominalNounsODD ;
 +N:k» DenominalAdjsC ;
 +N:k%> ODDCmp ;
 +N+SgNomCmp:%> R ;

LEXICON SÁGE
 +N+Sg+Nom:e%>Q1 K ;
 +N:ah%> OTH-ODDCASE ;
 +N:ah» DenominalNounsODD ;
 +N:ah» DenominalAdjsC ;
 +N:ah%> ODDCmp ;
 +N+SgNomCmp:e%>Q1 R ;

LEXICON BUTJES
 +N+Sg+Nom:jes%> K ;
 +N+Ess:jen%> K ; ! X1 to delete cns before short ess
 +N:tjes%>X5 OTH-ODDCASE ; ! X5 is e:å and o:u
 +N:tjes»X5 DenominalNounsODD ;
 +N:tjes»X5 DenominalAdjsC ;
 +N:tjes%>X5 ODDCmp ;
 +N+SgNomCmp:jes%> R ;



! Odd-syllable stems, sublexica
! - - - - - - - - - - - - - - -

LEXICON NE-ODDCASE ! The lexicon is split bec. of gahper's missing short Ess
 N-ODDCASE ;
 E-ODDCASE ;

LEXICON N-ODDCASE
 +Sg+Nom: K ;
! +Sg+Nom: PxC ; !^P^ !moved to OTH-ODDCASE

LEXICON E-ODDCASE
 +Ess:X1n K ; ! X1 to delete cns before short ess

LEXICON OTH-ODDCASE
 +Sg+Nom+Use/Ped: PxC ; !
 +Sg+Gen:a K ;
 +Sg+Abe:a#dagi K ;
 +Sg+Abe:a#dagá K ;
 +Sg+Abe:a#tagá K ;
 +Sg+Gen+Use/Ped: PxC ; !
 +Sg+Acc:av K ;
 +Sg+Acc+Use/Ped: PxC ; !
 +Sg+Ill:ij K ;  ! Px ?? !!
 +Sg+Ill+Use/Ped:as%> PxCs ; !
 +Sg+Ine:in K ;
 +Sg+Ine+Use/Ped:in%> PxCs ; !
 +Sg+Ela:is K ;
 +Sg+Ela+Use/Ped:ist%> PxCs ; !
 +Sg+Com:ijn K ;
 +Sg+Com+Use/Sub:ijna K ; !
 +Sg+Com+Use/Ped:ijn%> PxCs; !
 +Ess:in K ;
 +Pl+Nom:a K ;
 +Pl+Gen:ij K ;
 +Pl+Abe:ij#dagi K ;
 +Pl+Abe:ij#dagá K ;
 +Pl+Abe:ij#tagá K ;
 +Pl+Gen+Use/Ped:ij%> PxCs ; !
 +Pl+Acc:ijt K ;
 +Pl+Acc+Use/Ped:ijd%> PxCs ; !
 +Pl+Ill:ijda K ;
 +Pl+Ill+Use/Ped:ijdas%> PxC ; !
 +Pl+Ine:ijn K ;
 +Pl+Ine+Use/Ped:ijn%> PxCs ; !
 +Pl+Ela:ijs K ;
 +Pl+Ela+Use/Ped:ijst%> PxCs ; !
 +Pl+Com:ij K ;
 +Pl+Com+Use/Ped:ij%> PxCs ; !


LEXICON BENA-NE
 +Sg+Nom: K ;
 +Sg+Nom+Use/Ped: PxV ; ! !benas, in Tuolja-book
 +SgNomCmp: R ;
 +Ess:n K ;

!LEXICON BENA-OBL
! +Sg+Nom:00 PxC ; !^P^
! +Sg+Gen:a K ;
! +Sg+Abe:a#dagi K ;
! +Sg+Abe:a#dagá K ;
! +Sg+Abe:a#tagá K ;
! +Sg+Gen: PxC ; !^P^
! +Sg+Acc:a K ;
! +Sg+Acc: K ;
! +Sg+Acc: PxC ; !^P^
! +Pl+Nom:at K ;
! +Sg+Ill:asa%> PxV ; !^P^
! :i MALLASI-/NUORABU- ;
! :i MALLASI- ;


! Contracted stems
! ----------------


LEXICON SARVES
 +N:%>Q1 SARVES-NE ;
 +N:%>X4 CONTR-OTH ;
 +N:»X4 DenominalNounsCONTR ;
 +N:»X4 DenominalAdjsContr ;


LEXICON SUOLOJ
 +N:%>Q3 SUOLOJ-NE ;
 +N:%>X4 CONTR-OTH ;
 +N:»X4 DenominalNounsCONTR ;
 +N:»X4 DenominalAdjsContr ;
! +N:X5 CONTR-OTH ; ! o:u as well!

LEXICON GUOMOJ
 +N:»X4 DenominalNounsCONTR ;
 +N:»X4 DenominalAdjsContr ;
 +N:%>X6 SUOLOJ-NE ; ! III-I CG
 +N:%>X5 ILL-EVENCASE ;
 +N:%>X4 N-EVENWEAKSTEM ;
 +N+Sg+Nom+Use/Ped:%> PxV ; !
 +N+Ess:%>n K ;
 +N+SgGenCmp:%> R ;
 +N+PlGenCmp:%>j R ;


LEXICON GÅHKES !gåhkes:gåhkkå
 +N:e%> SARVES-NE ;
 +N:kå%> CONTR-OTH ;
 +N:kå» DenominalNounsCONTR ;
 +N:kå» DenominalAdjsContr ;

LEXICON SJUOKKAJ !sjuokkaj:sjuoggá
 +N:a%>Q3 SUOLOJ-NE ;
 +N:á%>X4 CONTR-OTH ;
 +N:á»X4 DenominalNounsCONTR ;
 +N:á»X4 DenominalAdjsContr ;


LEXICON GISTÁ
 +N+Sg+Nom:%>Q1 K ;
! +N+Sg+Nom:%>Q1 PxC ; !^P^ !Moved to CONTR-OTH
 +N+Ess:%>Q1n K ;
 +N+SgNomCmp:%>Q1 R ;
 +N:%>X4 CONTR-OTH ;
 +N:»X4 DenominalNounsCONTR ;
 +N:»X4 DenominalAdjsContr ;




LEXICON SARVES-NE
 +Sg+Nom:s K ;
! +Sg+Nom:s%> PxC ; !^P^ !Moved to CONTR-OTH
 +Ess:n K ;
 +SgNomCmp:s R ;


LEXICON SUOLOJ-NE
 +Sg+Nom:j K ;
! +Sg+Nom:j%> PxC ; !^P^ !Moved to CONTR-OTH
 +Ess:n K ;
 +SgNomCmp:j R ;


LEXICON CONTR-OTH
 ILL-EVENCASE ;
 N-EVENWEAKSTEM ;
 +Sg+Nom+Use/Ped: PxV ; !
 +Ess:n K ;
 +SgGenCmp: R ;
 +PlGenCmp:j R ;

! ComSg may cause trouble, since there is a dummy for it



! Denominal nouns
! ===============

LEXICON DenominalNounsMUORRA
 +Der1+Der/Dimin+N:X7sj N-ODDCASE ;
 +Der1+Der/Dimin+N:X7tj OTH-ODDCASE ;
 +Der1+Der/Dimin+N+SgNomCmp:X7sj R ;
 +Der1+Der/Dimin+N+SgGenCmp:X7tja R ;
 +Der1+Der/Dimin+N+PlGenCmp:X7tjij R ;
 +Der1+Der/Dimin+N+Der2+Der/Dimin+N+Sg+Nom:X7tja»sj K ;
 +Der1+Der/Dimin+N+Der2+Der/Dimin+N:X7tja»dtja GÅNÅGIS-EVEN ;
 +Der1+Der/Dimin+N+Der2+Der/Dimin+N+SgNomCmp:X7tja»sj R ;
 +Der1+Der/Dimin+N+Der2+Der/Dimin+N+SgGenCmp:X7tja»ttja R ;
 +Der1+Der/Dimin+N+Der2+Der/Dimin+N+PlGenCmp:X7tja»ttjaj R ;


LEXICON DenominalNounsKINO
 +Der1+Der/Dimin+N:tj OTH-ODDCASE ;
 +Der1+Der/Dimin+N+Der2+Der/Dimin+N+Sg+Nom:tja»sj K ;
 +Der1+Der/Dimin+N+Der2+Der/Dimin+N:tja»dtja GÅNÅGIS-EVEN ;
 +Der1+Der/Dimin+N+Der2+Der/Dimin+N+SgNomCmp:tja»sj R ;
 +Der1+Der/Dimin+N+Der2+Der/Dimin+N+SgGenCmp:tja»ttja R ;
 +Der1+Der/Dimin+N+Der2+Der/Dimin+N+PlGenCmp:tja»ttjaj R ;


LEXICON DenominalNounsODD
 +Der1+Der/Dimin+N+Sg+Nom:asj K ;
 +Der1+Der/Dimin+N:adtja GÅNÅGIS-EVEN ;
 +Der1+Der/Dimin+N+SgNomCmp:asj R ;
 +Der1+Der/Dimin+N+SgGenCmp:attja R ;
 +Der1+Der/Dimin+N+PlGenCmp:attjaj R ;
 +Der1+Der/Dimin+N+Der2+Der/Dimin+N:adtja»X7sj N-ODDCASE ;
 +Der1+Der/Dimin+N+Der2+Der/Dimin+N:adtja»X7tj OTH-ODDCASE ;
 +Der1+Der/Dimin+N+Der2+Der/Dimin+N+SgNomCmp:adtja»X7sj R ;
 +Der1+Der/Dimin+N+Der2+Der/Dimin+N+SgGenCmp:adtja»X7tja R ;
 +Der1+Der/Dimin+N+Der2+Der/Dimin+N+PlGenCmp:adtja»X7tjij R ;

LEXICON DenominalNounsCONTR
 +Der1+Der/Dimin+N:tj OTH-ODDCASE ;
 +Der1+Der/Dimin+N+Sg+Nom:sj K ;
 +Der1+Der/Dimin+N+SgGenCmp:tja R ;
 +Der1+Der/Dimin+N+PlGenCmp:tjij R ;
 +Der1+Der/Dimin+N+SgNomCmp:sj R ;
 +Der1+Der/Dimin+N+Der2+Der/Dimin+N+Sg+Nom:tja»sj K ;
 +Der1+Der/Dimin+N+Der2+Der/Dimin+N:tja»dtja GÅNÅGIS-EVEN ;
 +Der1+Der/Dimin+N+Der2+Der/Dimin+N+SgNomCmp:tja»sj R ;
 +Der1+Der/Dimin+N+Der2+Der/Dimin+N+SgGenCmp:tja»ttja GÅNÅGIS-EVEN ;
 +Der1+Der/Dimin+N+Der2+Der/Dimin+N+PlGenCmp:tja»ttjaj GÅNÅGIS-EVEN ;



LEXICON VUOHTA !+CmpN/SgG +CmpN/DefPlGen
 +Der4+Der/vuohta+N:#»vuohta%>@C.NeedNoun@ VUOHTAMORPH ;

LEXICON VUOHTANOUN
 +N: VUOHTAMORPH ;

LEXICON VUOHTAMORPH
 NE-EVENCASE ;
 +SgNomCmp+Use/Sub: R ; !
 +SgCmp+Use/Sub:X9 R ;     !
 +SgGenCmp:Q1 R ;
 +PlGenCmp:Q1j R ;
 :X4 ILL-EVENCASE ;
 :Q1 N-EVENWEAKSTEM ;
 +Abe:Q1dak K ;
 +Abe:Q1da K ;

LEXICON LASJ !SUB !+CmpN/SgN +CmpN/SgG +CmpN/PlG !from placenames
 +Der1+Der/lasj+N+Use/Sub:»ladtja GÅNÅGIS-EVEN ; !

LEXICON VUONAK !+CmpN/SgN +CmpN/SgG +CmpN/PlG !from placenames
 +Der1+Der/k+N+Sg+Nom:»k K ; ! no pointer to E-ODDCASE, as gahper has no short Ess
 +Der1+Der/k+N:»g9 OTH-ODDCASE ;
 +Der1+Der/k+N:»g ODDCmp ;
 +Der1+Der/k+N+SgNomCmp:»k R ;



! ===========================
! Sublexica for AdjectiveRoot
! ===========================

! Even-syllable stems
! -------------------

LEXICON GIEVRRA ! Attr WeG, -s
 +A+Attr:%>Q1s ATTR ;
! +A:%>Q1s VUOHTA ; !moved to ATTR
 +A:%> NE-EVENCASE ;
 +A:%>X4 ILL-EVENCASE ;
 +A:%>Q1 N-EVENWEAKSTEM ;
 +A:%>Q1 BU/MUS ;
 +A+Der2+Der/at+Adv:%>Q1t K ;
 +A:%> MUORRACmp ;

LEXICON NUORRA ! Attr =
 +A+Attr:%> ATTR ;
! +A: VUOHTA ; !moved to ATTR
 +A:%> N-EVENSTRONGSTEM ;
 +A:%>Q1 N-EVENWEAKSTEM ; ! cg in nominal paradigm
 +A:%>Q1 BU/MUS ;
 +A+Der2+Der/at+Adv:%>Q1t K ; ! Presumably WeG as adverb as well
 +A:%> MUORRACmp ;

LEXICON HÁVSSKE ! Attr w/o WeG, -s
 +A+Attr:%>s ATTR ;
! +A:%>s VUOHTA ; !moved to ATTR
 +A:%> NE-EVENCASE ;
 +A:%>X4 ILL-EVENCASE ;
 +A:%>Q1 N-EVENWEAKSTEM ; ! Presumably WeG in nominal paradigm
 +A:%>Q1 BU/MUS ;
 +A+Der2+Der/at+Adv:%>Q1t K ;
 +A:%> MUORRACmp ;

LEXICON UNNE ! Attr e > a~e, WeG
 +A+Attr:a%>Q1 ATTR ; ! a-attr.
! +A+Attr:es%>Q1 ATTR ; ! e-attr. !These now hardcoded
! +A:a%>Q1 VUOHTA ; !moved to ATTR
! +A:es%>Q1 VUOHTA ; !moved to ATTR
 +A:e%> NE-EVENCASE ; ! presumably normal adjective
 +A:e%>X4 ILL-EVENCASE ;
 +A:e%>Q1 N-EVENWEAKSTEM ; ! behaviour, with cg, and with
 +A:e%>Q1 BU/MUS ;           ! the e-form as a starting
 +A+Der2+Der/at+Adv:e%>Q1t K ;           ! point.
 +A:e%> MUORRACmp ;

LEXICON SÁVADAHTTE  !Causative-participles
 +A:%> NE-EVENCASE ;
 +A:%>X4 ILL-EVENCASE ;
 +A:%>Q4 N-EVENWEAKSTEM ;
 +A:%> MUORRACmp ;

LEXICON JUHKKE  !participles
 +A+Attr:%>s ATTR ;
 +A:%> NE-EVENCASE ;
 +A:%>X4 ILL-EVENCASE ;
 +A:%>Q4 N-EVENWEAKSTEM ;
 +A:%> MUORRACmp ;

LEXICON ÁRMMOGIS !Adjectives on -is, comp. -abbo
! +A:is VUOHTA ; !moved to ATTR
 +A+Attr:is%> ATTR ; ! twol fixes the ss > s
 +A+Sg+Nom:is%> K ;
 +A+Sg+Nom+Use/Ped:issa%> PxV ; !
 +A:issa%> GÅNÅGIS-EVEN ; ! Declined as four-syllable noun
! +A:issa%>Q1 BU/MUS ; !this is wrong:ármmogisáp
 +A:%> ABBO/AMOS ;  !ármmogabbo
 +A+Der2+Der/at+Adv:issa%>Q1t K ;
 +A+SgGenCmp:issa%>Q1 R ;
 +A+PlGenCmp:issa%>Q1j R ;


LEXICON ÅLLAGASJ !as ÁRMMOGIS but no comparatives.
! +A: VUOHTA ; !moved to ATTR
 +A+Attr:%> ATTR ;
 +A+Sg+Nom:%> K ;
 +A+Sg+Nom+Use/Ped:a%> PxV ; !
 +A:a%> GÅNÅGIS-EVEN ; ! Declined as four-syllable noun
! +A:a%>Q1 BU/MUS ;
 +A+Der2+Der/at+Adv:a%>Q1t K ;
 +A+SgNomCmp:%> R ;
 +A+SgGenCmp:a%>Q1 R ;
 +A+PlGenCmp:a%>Q1j R ;


LEXICON ASIDASJ
 +A:asj VUOHTA ;
! +A:is VUOHTA ; !moved to ATTR
 +A+Attr:is%> ATTR ; ! Special Attr form
 +A+Sg+Nom:asj%> K ;
 +A+Sg+Nom+Use/Ped:adtja%> PxV ; !
 +A+Sg+Ill:adtja%>j K ;
 +A+Sg+Ill+Use/Ped:adtja%>s%> PxCi ; !
 +A+Ess:adtja%>n K ;
 !+A:attja%> OTH-ODDCASE ; ! Declined as four-syllable noun (but this generates wrong. TO)
 +A:attja%> N-EVENWEAKSTEM ; !This seems right. TO
! +A:attja%> BU/MUS ; !unusual comp. and superl.
 +A:%> ABBO/AMOS ;
 +A+Der2+Der/at+Adv:attja%>t K ;
 +A+SgNomCmp:asj%> R ;
 +A+SgGenCmp:attja%> R ;
 +A+PlGenCmp:attja%>j R ;

LEXICON DÁRBBOLASJ !comparatives -abbo
! +A:asj VUOHTA ; !moved to ATTR
 +A+Sg+Nom:asj%> K ;
 +A+Attr:asj%> ATTR ;
 +A+Sg+Nom+Use/Ped:adtja%> PxV ; !
 +A+Sg+Ill:adtja%>j K ;
 +A+Sg+Ill+Use/Ped:adtja%>s%> PxCi ; !
 +A+Ess:adtja%>n K ;
 !+A:attja%> OTH-ODDCASE ; ! Declined as four-syllable noun (but this generates wrong. TO)
 +A:attja%> N-EVENWEAKSTEM ; !This seems right. TO
! +A:attja%> BU/MUS ; !unusual comp. and superl.
 +A:%> ABBO/AMOS ;
 +A+Der2+Der/at+Adv:attja%>t K ;
 +A+SgNomCmp:asj%> R ;
 +A+SgGenCmp:attja%> R ;
 +A+PlGenCmp:attja%>j R ;



LEXICON TJALMEDIBME
! +A:is VUOHTA ; !moved to ATTR
 +A+Attr:is%> ATTR ; ! Special Attr form
 +A:ibme%> NE-EVENCASE ;
 +A:ibme%>X4 ILL-EVENCASE ;
 +A:ibme%>Q1 N-EVENWEAKSTEM ;
 +A:%> ABBO/AMOS ;
 +A+Der2+Der/at+Adv:ibme%>Q1t K ;
 +A+SgGenCmp:ibme%>Q1 R ;
 +A+PlGenCmp:ibme%>Q1j R ;
 +A: DUVVAT ;

LEXICON SUOLASIEHKE ! evenstem No attribute
 +A:%> NE-EVENCASE ;
 +A:%>X4 ILL-EVENCASE ;
 +A:%>Q1 N-EVENWEAKSTEM ;
! +A:%>Q1 BU/MUS ; !no comparatives for these
 +A+Der2+Der/at+Adv:%>Q1t K ;

LEXICON NUORTTALABBO   !Inherent comparatives
 +A:%> ABBO/AMOS ;

LEXICON GASSKALAMOS   !Inherent superlatives
 +A+Superl:%> AMOS ;
 +A+Superl+Der2+Der/at+Adv:%>abmus%>it K ;



LEXICON DÁBBELIJ
 +A+Sg+Nom:ij%> K ;
 +A+Attr:ij%> ATTR ;
! +A:ij VUOHTA ; !moved to ATTR
 +A+Sg+Nom+Use/Ped:ahá%> PxV ; !
 +A+Ess:ahá%>n K ;
 +A:ahá%> ILL-EVENCASE ;
 +A:ahá%> N-EVENWEAKSTEM ;
 +A+Der2+Der/at+Adv:ahá%>t K ;
 +A:ahá%> BU/MUS ;
 +A+SgGenCmp:ahá%> R ;
 +A+PlGenCmp:ahá%>j R ;
 
LEXICON BOREÁLA !Like NUORRA, but no comparatives (loanwords)
 +A+Attr:%> ATTR ;
! +A: VUOHTA ; !moved to ATTR
 +A:%> N-EVENSTRONGSTEM ;
 +A:%>Q1 N-EVENWEAKSTEM ; ! cg in nominal paradigm
 +A+Der2+Der/at+Adv:%>Q1t K ; ! Presumably WeG as adverb as well
 +A:%> MUORRACmp ;



! Odd-syllable stems
! ------------------

LEXICON TJIEGOS ! a. Adjs on -k, negating adjs on -dahkes sm adjs on -os
 +A+Attr:%>X2 ATTR ;
! +A:%>X2 VUOHTA ; !moved to ATTR
 +A:%>X2 N-ODDCASE ; ! no pointer to E-ODDCASE, as adjs have no short Ess
 +A:%>X5 OTH-ODDCASE ;
 +A:%>X5 ABBO/AMOS ;
 +A+Der2+Der/at+Adv:%>X5it K ;
 +A:%>X5 ODDCmp ;


LEXICON BASSTEL ! b. Adjs on -et, -l, -r, sm om -k, -sj with -is-attr
 +A+Attr:is%> ATTR ;
! +A:is VUOHTA ; !moved to ATTR
 +A: VUOHTA ;
 +A:%> N-ODDCASE ; ! no pointer to E-ODDCASE, as adjs have no short Ess
 +A:%> OTH-ODDCASE ;
 +A:%> ABBO/AMOS ;
 +A+Der2+Der/at+Adv:%>it K ;
 +A+SgNomCmp:%> R ;
 +A:%> ODDCmp ;


LEXICON MUTTÁK ! c. Adjs on -ák, Attr -is or =
 +A+Attr:%> ATTR ;
 +A+Attr:is%> ATTR ;
! +A: VUOHTA ; !moved to ATTR
! +A:is VUOHTA ; !moved to ATTR
 +A:%> N-ODDCASE ; ! no pointer to E-ODDCASE, as adjs have no short Ess
 +A:%> OTH-ODDCASE ;
 +A:%> ABBO/AMOS ;
 +A+Der2+Der/at+Adv:%>it K ;
 +A+SgNomCmp:%> R ;
 +A:%> ODDCmp ;

LEXICON ALLAK ! d. Adjs on -ak, attr. on -a
 +A+Attr:a%> ATTR ;
! +A:a VUOHTA ; !moved to ATTR
 +A:ak VUOHTA ;
 +A:ak%> N-ODDCASE ; ! no pointer to E-ODDCASE, as adjs have no short Ess 
 +A:ag%> OTH-ODDCASE ;
! +A:e%>Q1 BU/MUS ; !replaced to avoid adv. form alibut
 +A+Comp:e%>Q1 BUStem ;
 +A+Superl:e%>Q1muss BUOREMUS ;
 +A+Der2+Der/at+Adv+Comp:ag%>appot K ;
 +A+Superl+Der2+Der/at+Adv:ag%>abmus%>it K ;
 +A+Comp+Der1+Der/Dimin+Sg+Nom:e»Q1busj%> K ;
 +A+Comp+Der1+Der/Dimin+Sg+Attr:e»Q1busj%> ATTR ;
 +A+Comp+Der1+Der/Dimin:e»Q1budtja%> GÅNÅGIS-EVEN ;
 +A+Comp+Der1+Der/Dimin+Der2+Der/at+Adv:e»Q1buttja%>t K ;
 +A+Der2+Der/at+Adv:ag%>it K ;
 +A+SgNomCmp:ak%> R ;
 +A:ag%> ODDCmp ;

LEXICON GÅBDDÅK ! d8. Adjs on -åk, attr. on -å
 +A+Attr:å%> ATTR ;
! +A:å VUOHTA ; !moved to ATTR
 +A:åk VUOHTA ;
 +A:åk%> N-ODDCASE ; ! no pointer to E-ODDCASE, as adjs have no short Ess 
 +A:åg%> OTH-ODDCASE ;
! +A:e%>Q1 BU/MUS ; !replaced to avoid adv. form gåbdibut
 +A+Comp:e%>Q1 BUStem ;
 +A+Superl:e%>Q1muss BUOREMUS ;
 +A+Der2+Der/at+Adv+Comp:åg%>appot K ;
 +A+Superl+Der2+Der/at+Adv:åg%>abmus%>it K ;
 +A+Comp+Der1+Der/Dimin+Sg+Nom:e»Q1busj%> K ;
 +A+Comp+Der1+Der/Dimin+Sg+Attr:e»Q1busj%> ATTR ;
 +A+Comp+Der1+Der/Dimin:e»Q1budtja%> GÅNÅGIS-EVEN ;
 +A+Comp+Der1+Der/Dimin+Der2+Der/at+Adv:e»Q1buttja%>t K ;
 +A+Der2+Der/at+Adv:åg%>it K ;
 +A+SgNomCmp:åk%> R ;
 +A:åg%> ODDCmp ;


LEXICON GALMAS
 +A+Attr:%> ATTR ;
! +A: VUOHTA ; !moved to ATTR
 +A:s%>X2 VUOHTA ;
 +A:s%>X2 N-ODDCASE ; ! no pointer to E-ODDCASE, as adjs have no short Ess
 +A:s%>X5 OTH-ODDCASE ;
 +A:s%>X5 ABBO/AMOS ;
 +A+Der2+Der/at+Adv:s%>it K ;
 +A+SgNomCmp:s%>X2 R ;
 +A:s%>X5 ODDCmp ;

LEXICON SUOHKAT
 +A+Attr:is%> ATTR ;
! +A:is VUOHTA ; !moved to ATTR
 +A:a%>Q1t VUOHTA ;
 +A:a%>Q1t N-ODDCASE ; ! no pointer to E-ODDCASE, as adjs have no short Ess
 +A:a%>Q1d OTH-ODDCASE ;
 +A:a%>Q1d ABBO/AMOS ;
 +A+Der2+Der/at+Adv:a%>Q1dit K ;
 +A+SgNomCmp:a%>Q1t R ;
 +A:a%>Q1d ODDCmp ;


LEXICON LÅSSÅT
 +A+Attr:is%> ATTR ;
 +A+Attr:å%> ATTR ;
! +A:is VUOHTA ; !moved to ATTR
! +A:å VUOHTA ; !moved to ATTR
 +A:åt VUOHTA ;
 +A:åt%> N-ODDCASE ; ! no pointer to E-ODDCASE, as adjs have no short Ess
 +A:åd%> OTH-ODDCASE ;
 +A:åd%> ABBO/AMOS ;
! +A:e%>Q1 BU/MUS ; !replaced to avoid adv. form låsibut
 +A+Comp:e%>Q1 BUStem ;
 +A+Superl:e%>Q1muss BUOREMUS ;
 +A+Comp+Der1+Der/Dimin+Sg+Nom:e»Q1busj%> K ;
 +A+Comp+Der1+Der/Dimin+Sg+Attr:e»Q1busj%> ATTR ;
 +A+Comp+Der1+Der/Dimin:e»Q1budtja%> GÅNÅGIS-EVEN ;
 +A+Comp+Der1+Der/Dimin+Der2+Der/at+Adv:e»Q1buttja%>t K ;
 +A+Der2+Der/at+Adv:åd%>it K ;
 +A+SgNomCmp:åt%> R ;
 +A:åd%> ODDCmp ;


LEXICON DIMES
 +A+Attr:a%> ATTR ;
! +A:a VUOHTA ; !moved to ATTR
 +A:es%>Q1 VUOHTA ;
 +A:es%>Q1 N-ODDCASE ; ! no pointer to E-ODDCASE, as adjs have no short Ess
 +A:ás%> OTH-ODDCASE ;
 +A:ás%> ABBO/AMOS ;
 +A+Der2+Der/at+Adv:ás%>it K ;
 +A+SgNomCmp:es%>Q1 R ;
 +A:ás%> ODDCmp ;

LEXICON BITJES !bitjes:bihtjas-
 +A+Attr:a%> ATTR ;
! +A:a VUOHTA ; !moved to ATTR
 +A:es%>Q1 VUOHTA ;
 +A:es%>Q1 N-ODDCASE ; ! no pointer to E-ODDCASE, as adjs have no short Ess
 +A:as%> OTH-ODDCASE ;
 +A:as%> ABBO/AMOS ;
 +A+Der2+Der/at+Adv:as%>it K ;
 +A+SgNomCmp:es%>Q1 R ;
 +A:as%> ODDCmp ;

LEXICON OAMES
 +A+Attr:%> ATTR ;
! +A: VUOHTA ; !moved to ATTR
 +A:s%>Q1 VUOHTA ;
 +A:s%>Q1 N-ODDCASE ; ! no pointer to E-ODDCASE, as adjs have no short Ess
 +A:%>X4s OTH-ODDCASE ;
 +A:%>X4s ABBO/AMOS ;
 +A+Der2+Der/at+Adv:%>X4sit K ;
 +A+SgNomCmp:s%>Q1 R ;
 +A:%>X4s ODDCmp ;


LEXICON TJALMMIS
 +A+Attr:%>X2 ATTR ;
 +A+Attr:is%> ATTR ;
! +A:is VUOHTA ; !moved to ATTR
! +A:%>X2 VUOHTA ; !moved to ATTR
 +A:%>X2 N-ODDCASE ; ! no pointer to E-ODDCASE, as adjs have no short Ess
 +A:%>X5 OTH-ODDCASE ;
 +A:%>X5 ABBO/AMOS ;
 +A+Der2+Der/at+Adv:%>it K ; !Can these really form adverbs?
 +A:%>X5 ODDCmp ;

LEXICON STUORAK
 +A+Attr:%> ATTR ;
 +A+Attr:ra%> ATTR ;
! +A:ra VUOHTA ; !moved to ATTR
 +A:ak VUOHTA ;
 +A:ak%> N-ODDCASE ;
 +A:ag%> OTH-ODDCASE ;
 +A:á%> BU/MUS ;
 +A+Der2+Der/at+Adv:ag%>it K ;
 +A+SgNomCmp:ak%> R ;
 +A:ag%> ODDCmp ;


LEXICON SJÆVNNJAT ! miscellanious uneven No attribute, stemvowel change
 +A:%>Q1 VUOHTA ;
 +A:%>Q1 N-ODDCASE ;
 +A:%>X5 OTH-ODDCASE ;
 +A:%>X5 ABBO/AMOS ;
 +A+Der2+Der/at+Adv:%>X5it K ;
 +A+SgNomCmp:%>Q1 R ;
 +A:%>X5 ODDCmp ;


LEXICON RIHTSOK ! miscellanious uneven No attribute, no stemvowel change
 +A:%>Q1 VUOHTA ;
 +A:%>Q1 N-ODDCASE ;
 +A:%> OTH-ODDCASE ;
 +A:%> ABBO/AMOS ;
 +A+Der2+Der/at+Adv:%>it K ;
 +A+SgNomCmp:%>Q1 R ;
 +A:%> ODDCmp ;



LEXICON OANEP  !Inherent comparatives
 +A:%> BU/MUS ;

LEXICON TJAVGGÁMUS   !Inherent superlatives
 +A+Superl:muss BUOREMUS ;
 +A+Superl+Der2+Der/at+Adv:musá%>t K ;


LEXICON TSIBTSA !attr =
 +A+Attr:%>X3 ATTR ;
! +A:%>X3 VUOHTA ; !moved to ATTR
 +A+Sg+Nom:%>X3 K ;
 +A:%>X5 OTH-ODDCASE ;
 +A:%>X5 ABBO/AMOS ;
 +A+Der2+Der/at+Adv:%>X5it K ;
 +A:%>X5 ODDCmp ;


LEXICON IENNILS !no comparatives
 +A: VUOHTA ;
 +A:%> N-ODDCASE ;
 +A:%> OTH-ODDCASE ;
 +A: NAMÁK ;
 +A:%> R ;

LEXICON GÅNTSAS
 +A+Attr:%>X3 ATTR ;
! +A:%>X3 VUOHTA ; !moved to ATTR
 +A:%>X3 N-ODDCASE ; ! no pointer to E-ODDCASE, as adjs have no short Ess
 +A:%>X5 OTH-ODDCASE ;
 +A:%>X5 ABBO/AMOS ;
 +A+Der2+Der/at+Adv:%>X5it K ;
 +A:%>X5 ODDCmp ;

LEXICON DABÁR !like BASSTEL but with CG
 +A+Attr:%>Q1is ATTR ;
! +A:%>Q1is VUOHTA ; !moved to ATTR
 +A:%>Q1 VUOHTA ;
 +A:%>Q1 N-ODDCASE ; ! no pointer to E-ODDCASE, as adjs have no short Ess
 +A:%> OTH-ODDCASE ;
 +A:%> ABBO/AMOS ;
 +A+Der2+Der/at+Adv:%>it K ;
 +A+SgNomCmp:%>Q1 R ;
 +A:%> ODDCmp ;

LEXICON SNÁVES    !snáves:snávvas-
 +A+Attr:es%> ATTR ;
! +A:es VUOHTA ; !moved to ATTR
 +A:es%> N-ODDCASE ; ! no pointer to E-ODDCASE, as adjs have no short Ess
 +A:vas%>X5 OTH-ODDCASE ;
 +A:vas%>X5 ABBO/AMOS ;
 +A+Der2+Der/at+Adv:vas%>X5it K ;
 +A:vas%>X5 ODDCmp ;




! Contracted stems
! ----------------

LEXICON SÁDNES ! attr =
 +A+Attr:%>Q1s ATTR ;
! +A:%>Q1s VUOHTA ; !moved to ATTR
 +A+Sg+Nom:%>Q1s K ;
 +A:%>X4 ILL-EVENCASE ;
 +A:%>X4 N-EVENWEAKSTEM ;
 +A+Sg+Nom+Use/Ped:%>X4 PxV ; !
 +A+Ess:%>X4n K ;
 +A:%>X4 BU/MUS ;
 +A+Der2+Der/at+Adv:%>X4t K ;
 +A+SgGenCmp:%>X4 R ;
 +A+PlGenCmp:%>X4j R ;


LEXICON GOAVSOS  !attr =
 +A+Attr:%>Q3s ATTR ;
! +A:%>Q3s VUOHTA ; !moved to ATTR
 +A+Sg+Nom:%>Q3s K ;
 +A:%>X4 ILL-EVENCASE ;
 +A:%>X4 N-EVENWEAKSTEM ;
 +A+Sg+Nom+Use/Ped:%>X4 PxV ; !
 +A+Ess:%>X4n K ;
 +A:%>X4 BU/MUS ;
 +A+Der2+Der/at+Adv:%>X4t K ;
 +A+SgGenCmp:%>X4 R ;
 +A+PlGenCmp:%>X4j R ;


LEXICON SUVRES  !attr suvra
 +A+Attr:a%>Q1 ATTR ;
! +A:a%>Q1 VUOHTA ; !moved to ATTR
 +A:e%>Q1s VUOHTA ;
 +A+Sg+Nom:e%>Q1s K ;
 +A:á%> ILL-EVENCASE ;
 +A:á%> N-EVENWEAKSTEM ;
 +A+Sg+Nom+Use/Ped:á%> PxV ; !
 +A+Ess:á%>n K ;
 +A:á%> BU/MUS ;
 +A+Der2+Der/at+Adv:á%>t K ;
 +A+SgNomCmp:e%>Q1s R ;
 +A+SgGenCmp:á%> R ;
 +A+PlGenCmp:á%>j R ;

LEXICON RÁDAS !rádas:ráddasa
 +A+Attr:as%> ATTR ;
! +A:as%> VUOHTA ; !moved to ATTR
 +A:as%> N-ODDCASE ; ! no pointer to E-ODDCASE, as adjs have no short Ess
 +A:das%> OTH-ODDCASE ;
 +A:das%> ABBO/AMOS ;
 +A+Der2+Der/at+Adv:das%>it K ;
 +A:das%> ODDCmp ;





! Comparation
! -----------

LEXICON BU/MUS ! even-syll adjectives
 +Comp: BUStem ;
 +Superl:muss BUOREMUS ;
 +Comp+Der2+Der/at+Adv:but K ;
 +Superl+Der2+Der/at+Adv:musá%>t K ;
 +Comp+Der1+Der/Dimin+Sg+Nom:bu»sj%> K ;
 +Comp+Der1+Der/Dimin+Sg+Attr:bu»sj%> ATTR ;
 +Comp+Der1+Der/Dimin:bu»dtja%> CompSup-EVEN ;
 +Comp+Der1+Der/Dimin+Der2+Der/at+Adv:bu»ttja%>t K ;


LEXICON ABBO/AMOS ! odd-syll adjectives
 +Comp+Sg+Nom:ap%> K ;
 +Comp+Sg+Nom:up%> K ;
 +Comp+Sg+Nom:abbo%> K ;
 +Comp+Sg+Nom:ubbo%> K ;
 +Comp+Attr:ap%> ATTR ;
 +Comp+Attr:up%> ATTR ;
 +Comp: ABBO ;
 +Superl: AMOS ;
 +Der2+Der/at+Adv+Comp:appo%>t K ;
 +Superl+Der2+Der/at+Adv:abmus%>it K ;
 +Comp+Der1+Der/Dimin+Sg+Nom:appu»sj%> K ;
 +Comp+Der1+Der/Dimin+Sg+Attr:appu»sj%> ATTR ;
 +Comp+Der1+Der/Dimin:appu»tj%> CompSup-ODDCASE ;
 +Comp+Der1+Der/Dimin+Der2+Der/at+Adv:appu»tj%>it K ;
 +Comp+Der2+Der/at+Adv:uppo%>t K ;
 +Superl+Der2+Der/at+Adv:ubmus%>it K ;
 +Comp+Der1+Der/Dimin+Sg+Nom:uppu»sj%> K ;
 +Comp+Der1+Der/Dimin+Sg+Attr:uppu»sj%> ATTR ;
 +Comp+Der1+Der/Dimin:uppu»tj%> CompSup-ODDCASE ;
 +Comp+Der1+Der/Dimin+Der2+Der/at+Adv:uppu»tj%>it K ;
 +Der2+Der/at+Adv+Comp+Use/Sub:æppo%>t K ; !
 +Superl+Der2+Der/at+Adv+Use/Sub:ebmus%>it K ; !
 +Comp+Der1+Der/Dimin+Use/Sub:eppu»tj%> CompSup-ODDCASE ; !
 +Comp+Der1+Der/Dimin+Der2+Der/at+Adv+Use/Sub:eppu»tj%>it K ; !




! Comparative
! -----------

LEXICON BUStem
 +Attr:p ATTR ;
 +Sg+Nom:p K ;
 +Sg+Nom+Use/Marg+Use/Ped:bu%> PxV ; ! !
 +Sg+Gen:bu K ;
 +Sg+Abe:bu#dagi K ;
 +Sg+Abe:bu#dagá K ;
 +Sg+Abe:bu#tagá K ;
 +Sg+Gen+Use/Marg+Use/Ped:bu%> PxV ; ! !
 +Sg+Acc:buv K ;
 +Sg+Acc+Use/Marg+Use/Ped:bu%> PxV ; ! !
 +Sg+Ill:buj K ;
 +Sg+Ine:bun K ;
 +Sg+Ine+Use/Marg+Use/Ped:bun%> PxCs ; ! !
 +Sg+Ela:bus K ;
 +Sg+Ela+Use/Marg+Use/Ped:bust%> PxCs ; ! !
 +Sg+Com:bujn K ;
 +Sg+Com+Use/Sub:bujna K ; !
 +Sg+Com+Use/Marg+Use/Ped:bujn%> PxCs ; ! !
 +Ess:bun K ;
 +Pl+Nom:bu K ;
 +Pl+Gen:buj K ;
 +Pl+Abe:buj#dagi K ;
 +Pl+Abe:buj#dagá K ;
 +Pl+Abe:buj#tagá K ;
 +Pl+Acc:bujt K ;
 +Pl+Acc+Use/Marg+Use/Ped:bujd%> PxCs ; ! !
 +Pl+Ill:bujda K ;
 +Pl+Ine:bujn K ;
 +Pl+Ine+Use/Marg+Use/Ped:bujn%> PxCs ; ! !
 +Pl+Ela:bujs K ;
 +Pl+Ela+Use/Marg+Use/Ped:bujst%> PxCs ; ! !
 +Pl+Com:buj K ;

LEXICON ABBO
 +Sg+Nom:abbo%> K ;
 +Sg+Gen:appo%> K ;
 +Sg+Abe:appo%>#dagi K ;
 +Sg+Abe:appo%>#dagá K ;
 +Sg+Abe:appo%>#tagá K ;
 +Sg+Acc:appo%>v K ;
 +Sg+Ill:abbu%>j K ;
 +Sg+Ine:appo%>n K ;
 +Sg+Ela:appo%>s K ;
 +Sg+Com:appu%>jn K ;
 +Sg+Com:appo%>jn K ;
 +Sg+Com+Use/Sub:appu%>jna K ; !
 +Sg+Com+Use/Sub:appo%>jna K ; !
 +Ess:abbo%>n K ;
 +Pl+Nom:appo%> K ;
 +Pl+Gen:appo%>j K ;
 +Pl+Abe:appo%>j#dagi K ;
 +Pl+Abe:appo%>j#dagá K ;
 +Pl+Abe:appo%>j#tagá K ;
 +Pl+Acc:appo%>jt K ;
 +Pl+Ill:appo%>jda K ;
 +Pl+Ine:appo%>jn K ;
 +Pl+Ela:appo%>js K ;
 +Pl+Com:appo%>j K ;
 +Sg+Nom:ubbo%> K ;
 +Sg+Gen:uppo%> K ;
 +Sg+Abe:uppo%>#dagi K ;
 +Sg+Abe:uppo%>#dagá K ;
 +Sg+Abe:uppo%>#tagá K ;
 +Sg+Acc:uppo%>v K ;
 +Sg+Ill:ubbu%>j K ;
 +Sg+Ine:uppo%>n K ;
 +Sg+Ela:uppo%>s K ;
 +Sg+Com:uppu%>jn K ;
 +Sg+Com:uppo%>jn K ;
 +Sg+Com+Use/Sub:uppu%>jna K ; !
 +Sg+Com+Use/Sub:uppo%>jna K ; !
 +Ess:ubbo%>n K ;
 +Pl+Nom:uppo%> K ;
 +Pl+Gen:uppo%>j K ;
 +Pl+Abe:uppo%>j#dagi K ;
 +Pl+Abe:uppo%>j#dagá K ;
 +Pl+Abe:uppo%>j#tagá K ;
 +Pl+Acc:uppo%>jt K ;
 +Pl+Ill:uppo%>jda K ;
 +Pl+Ine:uppo%>jn K ;
 +Pl+Ela:uppo%>js K ;
 +Pl+Com:uppo%>j K ;
 +Sg+Abe+Use/Sub:æppo%>#dagi K ; !
 +Sg+Abe+Use/Sub:æppo%>#dagá K ; !
 +Sg+Abe+Use/Sub:æppo%>#tagá K ; !
 +Sg+Acc+Use/Sub:æppo%>v K ; !
 +Sg+Ill+Use/Sub:æbbu%>j K ; !
 +Sg+Ine+Use/Sub:æppo%>n K ; !
 +Sg+Ela+Use/Sub:æppo%>s K ; !
 +Sg+Com+Use/Sub:eppu%>jn K ; !
 +Sg+Com+Use/Sub:æppo%>jn K ; !
 +Sg+Com+Use/Sub:eppu%>jna K ; !
 +Sg+Com+Use/Sub:æppo%>jna K ; !
 +Ess+Use/Sub:æbbo%>n K ; !
 +Pl+Abe+Use/Sub:æppo%>j#dagi K ; !
 +Pl+Abe+Use/Sub:æppo%>j#dagá K ; !
 +Pl+Abe+Use/Sub:æppo%>j#tagá K ; !
 +Pl+Acc+Use/Sub:æppo%>jt K ; !
 +Pl+Ill+Use/Sub:æppo%>jda K ; !
 +Pl+Ine+Use/Sub:æppo%>jn K ; !
 +Pl+Ela+Use/Sub:æppo%>js K ; !
 +Pl+Com+Use/Sub:æppo%>j K ; !


LEXICON AMOS
 +Attr:amos%> K ;
 +Sg+Nom:amos%> K ;
 +Sg+Nom+Use/Marg+Use/Ped:abmus%>a%> PxV ; ! !
 +Sg+Gen:abmus%>a K ;
 +Sg+Abe:abmus%>a#dagi K ;
 +Sg+Abe:abmus%>a#dagá K ;
 +Sg+Abe:abmus%>a#tagá K ;
 +Sg+Gen+Use/Marg+Use/Ped:abmus%>a%> PxV ; ! !
 +Sg+Acc:abmus%>av K ;
 +Sg+Acc+Use/Marg+Use/Ped:abmus%>a%> PxV ; ! !
 +Sg+Ill:abmus%>ij K ;
 +Sg+Ine:abmus%>in K ;
 +Sg+Ine+Use/Marg+Use/Ped:abmus%>in%> PxCs ; ! !
 +Sg+Ela:abmus%>is K ;
 +Sg+Ela+Use/Marg+Use/Ped:abmus%>ist%> PxCs ; ! !
 +Sg+Com:abmus%>ijn K ;
 +Sg+Com+Use/Sub:abmus%>ijna K ; !
 +Sg+Com+Use/Marg+Use/Ped:abmus%>ijn%> PxCs ; ! !
 +Ess:abmus%>in K ;
 +Pl+Nom:abmus%>a K ;
 +Pl+Gen:abmus%>ij K ;
 +Pl+Abe:abmus%>ij#dagi K ;
 +Pl+Abe:abmus%>ij#dagá K ;
 +Pl+Abe:abmus%>ij#tagá K ;
 +Pl+Acc:abmus%>ijt K ;
 +Pl+Acc+Use/Marg+Use/Ped:abmus%>ijd%> PxCs ; ! !
 +Pl+Ill:abmus%>ijda K ;
 +Pl+Ine:abmus%>ijn K ;
 +Pl+Ine+Use/Marg+Use/Ped:abmus%>ijn%> PxCs ; ! !
 +Pl+Ela:abmus%>ijs K ;
 +Pl+Ela+Use/Marg+Use/Ped:abmus%>ijst%> PxCs ; ! !
 +Pl+Com:abmus%>ij K ;
 +Attr:umos%> K ;
 +Sg+Nom:umos%> K ;
 +Sg+Nom+Use/Marg+Use/Ped:ubmus%>a%> PxV ; ! !
 +Sg+Gen:ubmus%>a K ;
 +Sg+Abe:ubmus%>a#dagi K ;
 +Sg+Abe:ubmus%>a#dagá K ;
 +Sg+Abe:ubmus%>a#tagá K ;
 +Sg+Gen+Use/Marg+Use/Ped:ubmus%>a%> PxV ; ! !
 +Sg+Acc:ubmus%>av K ;
 +Sg+Acc+Use/Marg+Use/Ped:ubmus%>a%> PxV ; ! !
 +Sg+Ill:ubmus%>ij K ;
 +Sg+Ine:ubmus%>in K ;
 +Sg+Ine+Use/Marg+Use/Ped:ubmus%>in%> PxCs ; ! !
 +Sg+Ela:ubmus%>is K ;
 +Sg+Ela+Use/Marg+Use/Ped:ubmus%>ist%> PxCs ; ! !
 +Sg+Com:ubmus%>ijn K ;
 +Sg+Com:ubmus%>ijna K ;
 +Sg+Com+Use/Marg+Use/Ped:ubmus%>ijn%> PxCs ; ! !
 +Ess:ubmus%>in K ;
 +Pl+Nom:ubmus%>a K ;
 +Pl+Gen:ubmus%>ij K ;
 +Pl+Abe:ubmus%>ij#dagi K ;
 +Pl+Abe:ubmus%>ij#dagá K ;
 +Pl+Abe:ubmus%>ij#tagá K ;
 +Pl+Acc:ubmus%>ijt K ;
 +Pl+Acc+Use/Marg+Use/Ped:ubmus%>ijd%> PxCs ; ! !
 +Pl+Ill:ubmus%>ijda K ;
 +Pl+Ine:ubmus%>ijn K ;
 +Pl+Ine+Use/Marg+Use/Ped:ubmus%>ijn%> PxCs ; ! !
 +Pl+Ela:ubmus%>ijs K ;
 +Pl+Ela+Use/Marg+Use/Ped:ubmus%>ijst%> PxCs ; ! !
 +Pl+Com:ubmus%>ij K ;
 +Sg+Abe+Use/Sub:ebmus%>a#dagi K ; !
 +Sg+Abe+Use/Sub:ebmus%>a#dagá K ; !
 +Sg+Abe+Use/Sub:ebmus%>a#tagá K ; !
 +Sg+Acc+Use/Sub:ebmus%>av K ; !
 +Sg+Acc+Use/Sub+Use/Marg+Use/Ped:ebmus%>a%> PxV ; ! ! !
 +Sg+Ill+Use/Sub:ebmus%>ij K ; !
 +Sg+Ine+Use/Sub:ebmus%>in K ; !
 +Sg+Ine+Use/Sub+Use/Marg+Use/Ped:ebmus%>in%> PxCs ; ! ! !
 +Sg+Ela+Use/Sub:ebmus%>is K ; !
 +Sg+Ela+Use/Sub+Use/Marg+Use/Ped:ebmus%>ist%> PxCs ; ! ! !
 +Sg+Com+Use/Sub:ebmus%>ijn K ; !
 +Sg+Com+Use/Sub:ebmus%>ijna K ; ! !SUB
 +Sg+Com+Use/Sub+Use/Marg+Use/Ped:ebmus%>ijn%> PxCs ; ! ! !
 +Ess+Use/Sub:ebmus%>in K ; !
 +Pl+Abe+Use/Sub:ebmus%>ij#dagi K ; !
 +Pl+Abe+Use/Sub:ebmus%>ij#dagá K ; !
 +Pl+Abe+Use/Sub:ebmus%>ij#tagá K ; !
 +Pl+Acc+Use/Sub:ebmus%>ijt K ; !
 +Pl+Acc+Use/Sub+Use/Marg+Use/Ped:ebmus%>ijd%> PxCs ; ! ! !
 +Pl+Ill+Use/Sub:ebmus%>ijda K ; !
 +Pl+Ine+Use/Sub:ebmus%>ijn K ; !
 +Pl+Ine+Use/Sub+Use/Marg+Use/Ped:ebmus%>ijn%> PxCs ; ! ! !
 +Pl+Ela+Use/Sub:ebmus%>ijs K ; !
 +Pl+Ela+Use/Sub+Use/Marg+Use/Ped:ebmus%>ijst%> PxCs ; ! ! !
 +Pl+Com+Use/Sub:ebmus%>ij K ; !


! Superlative
! -----------

LEXICON BUOREMUS
 +Attr:%> K ;
 +Sg+Nom:%> K ; ! the short form, twol shortens ss#
 +Sg+Nom+Use/Marg+Use/Ped:a%> PxV ; ! ! ! separate nom bec of the short form
 :a%> BUOREMUS-OBL ; ! Add -a, directly to the obliques

LEXICON BUOREMUS-OBL
 +Ess:n K ; ! essive has strong stem
 +Sg+Ill:j K ; ! so has illative
! +Sg+Ill:s%> PxC ; !^P^ !MARG ! this Px form not mentioned in Spiik
 :Q1 CompSup-EVENWEAKSTEM ; ! These words go like muorra


! Comparative and Superlative sub-lexica
! -----------

LEXICON CompSup-EVEN
 +Sg+Nom+Use/Marg+Use/Ped: PxV ; ! ! !Spiik not explicit here, thus guessing.
 +Ess:n K ;
! +Ess:n%> PxC ; !^P^ !MARG !No Ess+Px according to Spiik, Grundstrom
 +Sg+Ill:j K ;
 +Sg+Ill+Use/Marg+Use/Ped:s%> PxCi ; ! !
 :Q1 CompSup-EVENWEAKSTEM ;

LEXICON CompSup-EVENWEAKSTEM
 +Sg+Gen: K ;
 +Sg+Abe:#dagi K ;
 +Sg+Abe:#dagá K ;
 +Sg+Abe:#tagá K ;
 +Sg+Gen+Use/Marg+Use/Ped: PxV ; ! !
 +Sg+Acc:v K ;
 +Sg+Acc+Use/Marg+Use/Ped: PxV ; ! !
 +Sg+Ine:n K ;
 +Sg+Ine+Use/Marg+Use/Ped:n%> PxC ; ! !
 +Sg+Ela:s K ;
 +Sg+Ela+Use/Marg+Use/Ped:st%> PxC ; ! !
 +Pl+Nom: K ;
 +Pl+Nom+Use/Marg+Use/Ped: PxNomPlV ; ! !
 +Pl+Gen:j K ;
 +Pl+Abe:j#dagi K ;
 +Pl+Abe:j#dagá K ;
 +Pl+Abe:j#tagá K ;
 +Pl+Gen+Use/Marg+Use/Ped:j%> PxC ; ! !
 +Pl+Acc:jt K ;
 +Pl+Acc+Use/Marg+Use/Ped:jd%> PxC ; ! !
 +Pl+Ill:jda K ;
 +Pl+Ill+Use/Marg+Use/Ped:jdis%> PxCs ; ! !
 +Pl+Ine:jn K ;
 +Pl+Ine+Use/Marg+Use/Ped:jn%> PxC ; ! !
 +Pl+Ela:js K ;
 +Pl+Ela+Use/Marg+Use/Ped:jst%> PxC ; ! !
 +Pl+Com:j K ;
 +Pl+Com+Use/Marg+Use/Ped:j%> PxC ; ! !
 +Sg+Com+Use/Sub:X5jna K ; !
 +Sg+Com:X5jn K ; ! X5 for o:u in ComSg. Note two dummies in a row!
 +Sg+Com+Use/Marg+Use/Ped:X5jn%> PxC ; ! !

LEXICON CompSup-ODDCASE
 +Sg+Nom+Use/Marg+Use/Ped: PxC ; ! !
 +Sg+Gen:a K ;
 +Sg+Abe:a#dagi K ;
 +Sg+Abe:a#dagá K ;
 +Sg+Abe:a#tagá K ;
 +Sg+Gen+Use/Marg+Use/Ped: PxC ; ! !
 +Sg+Acc:av K ;
 +Sg+Acc+Use/Marg+Use/Ped: PxC ; ! !
 +Sg+Ill:ij K ;  ! Px ?? !!
 +Sg+Ill+Use/Marg+Use/Ped:as%> PxCs ; ! !
 +Sg+Ine:in K ;
 +Sg+Ine+Use/Marg+Use/Ped:in%> PxCs ; ! !
 +Sg+Ela:is K ;
 +Sg+Ela+Use/Marg+Use/Ped:ist%> PxCs ; ! !
 +Sg+Com:ijn K ;
 +Sg+Com+Use/Sub:ijna K ; !
 +Sg+Com+Use/Marg+Use/Ped:ijn%> PxCs; ! !
 +Ess:in K ;
 +Pl+Nom:a K ;
 +Pl+Gen:ij K ;
 +Pl+Abe:ij#dagi K ;
 +Pl+Abe:ij#dagá K ;
 +Pl+Abe:ij#tagá K ;
 +Pl+Gen+Use/Marg+Use/Ped:ij%> PxCs ; ! !
 +Pl+Acc:ijt K ;
 +Pl+Acc+Use/Marg+Use/Ped:ijd%> PxCs ; ! !
 +Pl+Ill:ijda K ;
 +Pl+Ill+Use/Marg+Use/Ped:ijdas%> PxC ; ! !
 +Pl+Ine:ijn K ;
 +Pl+Ine+Use/Marg+Use/Ped:ijn%> PxCs ; ! !
 +Pl+Ela:ijs K ;
 +Pl+Ela+Use/Marg+Use/Ped:ijst%> PxCs ; ! !
 +Pl+Com:ij K ;
 +Pl+Com+Use/Marg+Use/Ped:ij%> PxCs ; ! !





! Adj declension
! ---------------

LEXICON ATTR
 : NAMÁK ;
 K ;                  ! Plain attributive
 R ;
 VUOHTA ;
! -:#%- ProperNoun ;   !already in LEXICON R !^C^
! : ALIT ;  ! both comp and independent adj




! Derivation of adjectives
! ------------------------

LEXICON DenominalAdjsV1
 +Der1+Der/dibme+A:Q1 DIBME ;
 +Der1+Der/dibme+A+Attr:Q1dis%> ATTR ;
! +Der1+Der/dibme+A:Q1dis VUOHTA ; !moved to ATTR
 +Der1+Der/dibme+A:Q1d DUVVAT ;
 +Der4+Der/ahtes:Q1g AHTES ;
 +Der4+Der/ahtes:Q1d AHTES ;
 +Abe:Q1dak K ;
 +Abe:Q1da K ;


LEXICON DenominalAdjsV2
 +Der1+Der/lasj:X7l DÁRBBOLASJ ;

LEXICON DenominalAdjsKINO
 +Der1+Der/dibme+A: DIBME ;
 +Der1+Der/dibme+A+Attr:dis%> ATTR ;
! +Der1+Der/dibme+A:dis VUOHTA ; !moved to ATTR
 +Der1+Der/dibme+A:d DUVVAT ;
 +Der4+Der/ahtes:g AHTES ;
 +Der4+Der/ahtes:d AHTES ;
 +Abe:dak K ;
 +Abe:da K ;
 +Der1+Der/lasj:l DÁRBBOLASJ ;


LEXICON DenominalAdjsC
 +Der4+Der/ahtes: AHTES ;
 +Abe:adak K ;
 +Abe:ada K ;

LEXICON DenominalAdjsContr
 +Der1+Der/dibme+A: DIBME ;
 +Der1+Der/dibme+A+Attr:dis%> ATTR ;
! +Der1+Der/dibme+A:dis VUOHTA ; !moved to ATTR
 +Der1+Der/dibme+A:d DUVVAT ;
 +Der4+Der/ahtes:g AHTES ;
 +Der4+Der/ahtes:d AHTES ;
 +Abe:dak K ;
 +Abe:da K ;


LEXICON AHTES
 +A+Attr:ahtes%> ATTR ;
 +A+Der2+Der/at+Adv:ahtá%> K ;
 +A+Der2+Der/at+Adv:ahti%> K ;
 +A+Sg+Nom:ahtes%> K ;
 +A+Sg+Nom+Use/Ped:ahttá%> PxV ; !
 +A+Ess:ahttá%>n K ;
! +A:ahtes VUOHTA ; !moved to ATTR
 +A:ahttá%> ILL-EVENCASE ;
 +A:ahttá%> N-EVENWEAKSTEM ;
 +A+SgGenCmp:ahttá%> R ;
 +A+PlGenCmp:ahttá%>j R ;
 +A:ahttá%> BU/MUS ;
 +A:ahttás%> OTH-ODDCASE ;
 +A:ahttás%> ABBO/AMOS ;
 +A+Der2+Der/at+Adv:ahttás%>it K ;
 +A:ahttás%> ODDCmp ;



LEXICON DIBME
 :dibme%> NE-EVENCASE ;
 :dibme%>X4 ILL-EVENCASE ;
 :dibme%>Q1 N-EVENWEAKSTEM ;
 :d ABBO/AMOS ;
 +SgGenCmp:dibme%>Q1 R ;
 +PlGenCmp:dibme%>Q1j R ;
 +Der2+Der/at+Adv:dibme%>Q1t K ;


LEXICON LIS
 +Attr:%> ATTR ;
 +Sg+Nom:%> K ;
 +Sg+Nom+Use/Ped:a%> PxV ; !
 +SgGenCmp:a%>Q1 R ;
 +PlGenCmp:a%>Q1j R ;
 +Ess:a%>n K ;
 :a%>Q1 N-EVENWEAKSTEM-OTH ;
 :a%> ILL-EVENCASE ;
 :a%>Q1 N-EVENWEAKSTEM-SG-COM ;
! : VUOHTA ; !moved to ATTR


LEXICON LÁGÁSJ
 +A+Attr:%> K ;
 +A+SgGenCmp:%>a R ;
 +A+PlGenCmp:%>ij R ;
 +A: VUOHTA ;
 +A:%> N-ODDCASE ;
 +A:%> OTH-ODDCASE ;
 -+Use/Circ:#%- ProperNoun ;		! ! Definitely circular x 35000.



LEXICON AGAdj
 +A+Attr:%> K ;
 +A+SgGenCmp:%>a R ;
 +A+PlGenCmp:%>ij R ;
 +A: VUOHTA ;
 +A:%> N-ODDCASE ;
 +A:%> OTH-ODDCASE ;

LEXICON Ahkásasj
 +A+Attr:%> K ;
 +A+SgGenCmp:a%>Q1 R ;
 +A+PlGenCmp:a%>Q1j R ;
 +A+Sg+Nom:%> K ;
 +A:a%> GÅNÅGIS-EVEN ;
 +A: VUOHTA ;


LEXICON STÁVAL
 +A+Attr:%>Q1 K ;
 +A+SgGenCmp:%>a R ;
 +A+PlGenCmp:%>ij R ;
 +A:%>Q1 VUOHTA ;
 +A:%>Q1 N-ODDCASE ;
 +A:%> OTH-ODDCASE ;



! ======================
! Sublexica for VerbRoot
! ======================

! Even-syllable stems
! -------------------

! Modals
! - - - -

LEXICON GALGGAT
+V+IV+Ind+Prs:%> I-even-V ;
+V+IV+Ind+Prt:%> II-even-V ;
+V+IV+Pot:%>Q1tj I-odd-V ;
+V+IV+Inf:%>t K ;
+V+IV+PrfPrc:%>Y3m K ;
+V+IV+Actio+Ela:mis K ;
+V+IV+Actio+Der3+Der/m:»m@C.NeedNoun@ VSBST-ODD ;
+V+IV+Ind+ConNeg:%>Q1 K ;
+V+IV+Pot+ConNeg:%>Q1tja K ;
+V+IV+Der3+Der/mus+N:»muss@C.NeedNoun@ MUS ;

LEXICON VIERTTIT
+V+IV+Ind+Prs:%> I-contr-V ;
+V+IV+Ind+Prt:%> II-contr-V ;
+V+IV+Pot:%>tj I-odd-V ;
+V+IV+Inf:%>t K ;
+V+IV+PrfPrc:%>m K ;
+V+IV+Actio+Ela:mis K ;
+V+IV+Actio+Der3+Der/m:»m@C.NeedNoun@ VSBST-ODD ;
+V+IV+Ind+ConNeg:%> K ;
+V+IV+Pot+ConNeg:%>tja K ;
+V+IV+Der3+Der/mus+N:»muss@C.NeedNoun@ MUS ;


! This is for auxiliaries, they do not have passive.
! Thus, when passive is added, it will include BASSAT, but not GALGGAT


! Ordinary main verbs
! - - - - - - - - - -


LEXICON BIEGGAT !Impersonals
+V+IV: DeverbalVerbsBIEGGAT ;
+V+IV:%> BIEGGATinfl ;
+V+IV: SG3PASSV ;
+V+IV: SG3PASSEVEN ;

LEXICON GALSSJOT !Impersonal o-verbs
+V+IV: DeverbalVerbsBIEGGAT ;
+V+IV:%> GALSSJOTinfl ;
+V+IV: SG3PASSV ;
!+V+IV: SG3PASSEVEN ; outcommented to avoid short pass.



LEXICON BIEKKASTALLAT !Allready derived Impersonals
+V+IV:%> BIEGGATinfl ;
+V+IV: SG3PASSV ;
+V+IV: SG3PASSEVEN ;

LEXICON RAVGGAT  !a- and å-verbs
+V+IV:%> RAVGGATStem ;
+V+IV: DeverbalVerbsBASSAT ;
+V+IV: SG3PASSV ;
+V+IV: SG3PASSEVEN ;


LEXICON BUOLLET  !e-verbs
+V+IV:%> RAVGGATStem ;
+V+IV: DeverbalVerbsLÁHPPET ;
+V+IV: SG3PASSV ;
+V+IV: SG3PASSEVEN ;

LEXICON VIEDJET  !e-verbs GRADE II-I WITH IE DIPHT.
+V+IV:%> VIEDJETStem ;
+V+IV: DeverbalVerbsLÁHPPET ;
+V+IV: SG3PASSV ;
+V+IV: SG3PASSEVEN ;


LEXICON MÁHTTET  !transitive verbs without personal passive
+V+TV:%> BASSATStem ;
+V+TV: DeverbalVerbsLÁHPPET ;
+V+TV: SG3PASSV ;
+V+TV: SG3PASSEVEN ;


LEXICON RAVGGALASSTET   !Like RAVGGAT for already derived words (except words ending -uššat) - no actio as first part of compounds, but reintroduced
+V+IV:%> RAVGGALASSTETStem ;
+V+IV: SG3PASSV ;
+V+IV: SG3PASSEVEN ;

LEXICON GUOTTEDALLAT   !passives on -allat - no actio as first part of compounds, but reintroduced
 +V+IV+:%> RAVGGALASSTETStem ; !replaced to avoid pass 
! +V+IV+Der3+Der/goahte+V:»goahte%> INFL-EVEN ;
! +V+IV:%> INFL-EVEN ;
! +V+IV+Der3+Actor:»@C.NeedNoun@  ACTORder ;
! +V+IV+Der3+Der/lis+A:»Y3liss LIS ;
! +V+IV+Der3+Der/mus+N:»muss@C.NeedNoun@ MUS ;

LEXICON HIEBADUVVAT   !passives on -uvvat - no actio as first part of compounds, but reintroduced
 +V+IV+:uvva%> RAVGGALASSTETStem ; !replaced to avoid pass 
 +V+IV+PrfPrc:uvvu%>m K ;
 +V+IV+PrfPrc:um%> K ;
! +V+IV+Der3+Der/goahte+V:uvva»goahte%> INFL-EVEN ;
! +V+IV:uvva%> INFL-EVEN ;
! +V+IV+Der3+Actor:uvva»@C.NeedNoun@  ACTORder ;
! +V+IV+Der3+Der/lis+A:uvva»Y3liss LIS ;
! +V+IV+Der3+Der/mus+N:uvva»muss@C.NeedNoun@ MUS ;

LEXICON BASSAT  !a- and å-verbs
+V+TV:%> BASSATStem ;
+V+TV: DeverbalVerbsBASSAT ;
+V+TV: EVEN-PASSIVE ;

LEXICON JUHKAT  !a-verbs with dim -istit that are hardcoded
+V+TV:%> BASSATStem ;
+V+TV: DeverbalVerbsJUHKAT ;
+V+TV: EVEN-PASSIVE ;

LEXICON LÁHPPET  !e-verbs
+V+TV:%> BASSATStem ;
+V+TV: DeverbalVerbsLÁHPPET ;
+V+TV: EVEN-PASSIVE ;

LEXICON JIEHKET  !e-verbs GRADE II-I WITH IE DIPHT.
+V+TV:%> JIEHKETStem ;
+V+TV: DeverbalVerbsLÁHPPET ;
+V+TV: EVEN-PASSIVE ;


LEXICON BASSALASSTET  !Like BASSAT for already derived words (except words ending -uššat) - no actio as first part of compounds, but reintroduced
+V+TV:%> BASSALASSTETStem ;
+V+TV: EVEN-PASSIVE ;


LEXICON DIEHTET  !Only this one word, unusual diphtong behavior
+V+TV: DeverbalVerbsDIEHTET ;
+V+TV+Ind+Prs: I-diehtet-V ;
+V+TV+Ind+Prt:%> II-sg72pl9 ;
+V+TV+Ind+Prt:e%>Q1 II-other ;
+V+TV+Pot:i%>Q1tj I-odd-V ;
 +V+TV+Imprt+Sg2:e%>Q1 # ; ! Basic Imperative, like ConNeg
+V+TV+Imprt+Du2:te%> # ;
+V+TV+Imprt:%> IMP7-EVEN ;
+V+TV+Imprt+Du1:%>on # ;
+V+TV+Imprt+Pl1:%>op # ;
+V+TV+ImprtII:%>u IMP8-EVEN ;
! Infinite
+V+TV+Inf:e%>t K ;
+V+TV+PrfPrc:á%>m K ;
!+PrsPrc:%> NOADE ; ! Noun, not correct, III grade!
+V+TV+Ger:e%>Q1dijn K ;
+V+TV+GerII:e%>min K ;
+V+TV+Sup:á%>Q1tjit K ;
+V+TV+VAbess:e%>Q1k K ;
+V+TV+VAbess:e%>Q1dak K ;
+V+TV+VAbess:e%>Q1k VUOHTA ;
+V+TV+VAbess:e%>Q1dak VUOHTA ;
+V+TV+VGen:e%>Q1 K ;
! ConNeg
+V+TV+Ind+ConNeg:e%>Q1 K ;
+V+TV+Pot+ConNeg:i%>Q1tja K ;
+V+TV+Imprt+ConNeg:e%>Q1 # ;
+V+TV+ImprtII+ConNeg+Pl2:%>u # ;
+V+TV+ImprtII+ConNeg+Sg2:%>u # ;
+V+TV+ImprtII+ConNeg+Du2:%>u # ;
+V+Actio+Ela:mis K ;
!+Actio+Der3+Der/m:e»m VSBST-ODD ;
+V+TV+Der3+Der/goahte+V:e»goahte%> INFL-EVEN ;
+V+TV:e DeverbalNounsDIEHTET ;

LEXICON BASSATStem
 BASSATINCH ;

LEXICON RAVGGATStem
 RAVGGATINCH ;


LEXICON VIEDJETStem
 VIEDJETINCH ;

LEXICON JIEHKETStem
 JIEHKETINCH ;


LEXICON BASSALASSTETStem
 BASSALASSTETINCH ;

LEXICON RAVGGALASSTETStem
 RAVGGALASSTETINCH ;


LEXICON BASSATINCH
 +Der3+Der/goahte+V:»goahte%> INFL-EVEN ;
 INFL-EVEN ;
 DeverbalNounsBASSAT ;

LEXICON RAVGGATINCH
 +Der3+Der/goahte+V:»goahte%> INFL-EVEN ;
 INFL-EVEN ;
 DeverbalNounsRAVGGAT ;

LEXICON VIEDJETINCH
 +Der3+Der/goahte+V:»goahte%> INFL-EVEN ;
 INFL-VIEDJETEVEN ;
 DeverbalNounsRAVGGAT ;

LEXICON JIEHKETINCH
 +Der3+Der/goahte+V:»goahte%> INFL-EVEN ;
 INFL-VIEDJETEVEN ;
 DeverbalNounsBASSAT ;


LEXICON BASSALASSTETINCH
 +Der3+Der/goahte+V:»goahte%> INFL-EVEN ;
 INFL-EVEN ;
 DeverbalNounsBASSALASSTET ;

LEXICON RAVGGALASSTETINCH
 +Der3+Der/goahte+V:»goahte%> INFL-EVEN ;
 INFL-EVEN ;
 DeverbalNounsRAVGGALASSTET ;


LEXICON GÁDJOT !o-verbs
+V+TV:%> GÁDJOTStem ;
+V+TV: DeverbalVerbsBASSAT ;
!+V+TV: EVEN-PASSIVE ; replaced by individual pointers to avoid short pass.
!+V+TV+Der/Pass+V:»Y9u OADDÁTINCH ; NO SHORT PASS HERE! !replaced by individual pointers to avoid pass + actio, reintroduced since it is usual!
!+V+TV+Der/Pass+V+Der3+Der/goahte+V:»Y9ugoahte%> INFL-EVEN ;
!+V+TV+Der/Pass+V:»Y9u INFL-CONTRACTED ;
!+V+TV+Der/Pass+V+Der3+Actor:»Y9ujiddje@C.NeedNoun@  ACTOR ;
!+V+TV+Der/Pass+V+Der3+Der/mus+N:»Y9umuss@C.NeedNoun@ MUS ;
+V+TV+Der1+Der/Pass+V+Der3+Der/goahte+V:»Q1duvva»goahte%> INFL-EVEN ;
+V+TV+Der1+Der/Pass+V:»Q1duvva%> INFL-EVEN ;
+V+TV+Der1+Der/Pass+V+PrfPrc:»Q1duvvu%>m K ;
+V+TV+Der1+Der/Pass+V+Der3+Actor:»Q1duvva@C.NeedNoun@  ACTOR ;
+V+TV+Der1+Der/Pass+V+Der3+Der/lis+A:»Q1duvva»Y3liss LIS ;
+V+TV+Der1+Der/Pass+V+Der3+Der/mus+N:»Q1duvva»muss@C.NeedNoun@ MUS ;
+V+TV+Der1+Der/Pass+Der2+Der/duhtte+V:»Q1duhtte%> BASSATINCH ;
+V+TV+Der1+Der/Pass+V+Der3+Der/goahte+V:»X7dalla»goahte%> INFL-EVEN ;
+V+TV+Der1+Der/Pass+V:»X7dalla%> INFL-EVEN ;
+V+TV+Der1+Der/Pass+V+Der3+Actor:»X7dalla@C.NeedNoun@  ACTOR ;
+V+TV+Der1+Der/Pass+V+Der3+Der/lis+A:»X7dalla»Y3liss LIS ;
+V+TV+Der1+Der/Pass+V+Der3+Der/mus+N:»X7dalla»muss@C.NeedNoun@ MUS ;
+V+TV+Der1+Der/Pass+Der2+Der/dahtte+V:»X7dahtte%> BASSATINCH ;
+V+TV+Der1+Der/Pass+V+PrfPrc:»Q1dum%> K ;

LEXICON JÅRGGOT !o-verbs with dim -astit that are hardcoded
+V+TV:%> GÁDJOTStem ;
+V+TV: DeverbalVerbsJUHKAT ;
!+V+TV: EVEN-PASSIVE ; replaced by individual pointers to avoid short pass.
!+V+TV+Der/Pass+V:»Y9u OADDÁTINCH ; NO SHORT PASS HERE! !replaced by individual pointers to avoid pass + actio, reintroduced since it is usual!
!+V+TV+Der/Pass+V+Der3+Der/goahte+V:»Y9ugoahte%> INFL-EVEN ;
!+V+TV+Der/Pass+V:»Y9u INFL-CONTRACTED ;
!+V+TV+Der/Pass+V+Der3+Actor:»Y9ujiddje@C.NeedNoun@  ACTOR ;
!+V+TV+Der/Pass+V+Der3+Der/mus+N:»Y9umuss@C.NeedNoun@ MUS ;
+V+TV+Der1+Der/Pass+V+Der3+Der/goahte+V:»Q1duvva»goahte%> INFL-EVEN ;
+V+TV+Der1+Der/Pass+V:»Q1duvva%> INFL-EVEN ;
+V+TV+Der1+Der/Pass+V+PrfPrc:»Q1duvvu%>m K ;
+V+TV+Der1+Der/Pass+V+Der3+Actor:»Q1duvva@C.NeedNoun@  ACTOR ;
+V+TV+Der1+Der/Pass+V+Der3+Der/lis+A:»Q1duvva»Y3liss LIS ;
+V+TV+Der1+Der/Pass+V+Der3+Der/mus+N:»Q1duvva»muss@C.NeedNoun@ MUS ;
+V+TV+Der1+Der/Pass+Der2+Der/duhtte+V:»Q1duhtte%> BASSATINCH ;
+V+TV+Der1+Der/Pass+V+Der3+Der/goahte+V:»X7dalla»goahte%> INFL-EVEN ;
+V+TV+Der1+Der/Pass+V:»X7dalla%> INFL-EVEN ;
+V+TV+Der1+Der/Pass+V+Der3+Actor:»X7dalla@C.NeedNoun@  ACTOR ;
+V+TV+Der1+Der/Pass+V+Der3+Der/lis+A:»X7dalla»Y3liss LIS ;
+V+TV+Der1+Der/Pass+V+Der3+Der/mus+N:»X7dalla»muss@C.NeedNoun@ MUS ;
+V+TV+Der1+Der/Pass+Der2+Der/dahtte+V:»X7dahtte%> BASSATINCH ;
+V+TV+Der1+Der/Pass+V+PrfPrc:»Q1dum%> K ;


LEXICON BÅRSSJOT !o-verbs
+V+IV:%> BÅRSSJOTStem ;
+V+IV: DeverbalVerbsBASSAT ;
+V+IV: SG3PASSV ;
!+V+IV: SG3PASSEVEN ; no short pass here!

LEXICON VILSSJOT !o-verbs with dim -astit that are hardcoded
+V+IV:%> BÅRSSJOTStem ;
+V+IV: DeverbalVerbsJUHKAT ;
+V+IV: SG3PASSV ;
!+V+IV: SG3PASSEVEN ; no short pass here!

LEXICON GÁDJOTStem
 GÁDJOTINCH ;
! EVEN-PASSIVE ;

LEXICON BÅRSSJOTStem
 BÅRSSJOTINCH ;
! EVEN-PASSIVE ;


LEXICON GÁDJOTINCH
 +Der3+Der/goahte+V:»goahte%> INFL-EVEN ;
 INFL-o- ;
 DeverbalNounsBASSAT ;

LEXICON BÅRSSJOTINCH
 +Der3+Der/goahte+V:»goahte%> INFL-EVEN ;
 INFL-o- ;
 DeverbalNounsRAVGGAT ;


LEXICON BIEGGATinfl
+Ind+Prs+Sg3:Y2 K ;
+Ind+Prt+Sg3:Q1j K ;
+Ind+ConNeg:Q1 K ;
+Pot+Sg3:Q1sj K ;
+Pot+ConNeg:Q1tja K ;
+Imprt+Sg3:Y1is # ;
+ImprtII+Sg3:Y1us # ;
+PrfPrc:Y3m K ;
+Inf:t K ;
+Ger:Q1dijn K ;
+GerII:min K ;
+Sup:Q2tjit K ;
+VAbess:Q1k K ;
+VAbess:Q1dak K ;
+VAbess:Q1k VUOHTA ;
+VAbess:Q1dak VUOHTA ;
+VGen:Q1 K ;
+Imprt+ConNeg:Q1 # ;
+Der3+Der/goahte+V+Inf:»goahte%>t K ;
+Der3+Der/goahte+V+Ind+Prs+Sg3:»goahtá%> K ;
+Der3+Der/goahte+V+Ind+Prt+Sg3:»gådi%>j K ;
+Actio+Ela:mis K ;
+Actio+Der3+Der/m+N+Sg+Nom:»m K ;
+Actio+Der3+Der/m+N+SgNomCmp:»m R ;
+Actio+Der3+Der/m+N+Sg+Acc:»mav K ;
+Actio+Der3+Der/m+N+Sg+Gen:»ma K ;
+Actio+Der3+Der/m+N+Sg+Ill:»mij K ;
+Actio+Der3+Der/m+N+Sg+Ine:»min K ;
+Actio+Der3+Der/m+N+Sg+Ela:»mis K ;
+Actio+Der3+Der/m+N+Sg+Com:»mijn K ;
 +Actio+Der3+Der/m+N+Sg+Com+Use/Sub:»mijna K ; !
+Actio+Der3+Der/m+N+Sg+Ess:»min K ;


LEXICON GALSSJOTinfl
+Ind+Prs+Sg3:Y2 K ;
+Ind+Prt+Sg3:Q1j K ;
+Ind+ConNeg:Q1 K ;
+Pot+Sg3:Q1sj K ;
+Pot+ConNeg:Q1tja K ;
+Imprt+Sg3:Y1s # ;
+ImprtII+Sg3:Y1s # ;
+PrfPrc:Y3m K ;
+Inf:t K ;
+Ger:Q1dijn K ;
+GerII:min K ;
+Sup:Q1tjit K ;
+Sup:X7tjit K ;
+VAbess:Q1k K ;
+VAbess:Q1dak K ;
+VAbess:Q1k VUOHTA ;
+VAbess:Q1dak VUOHTA ;
+VGen:Q1 K ;
+Imprt+ConNeg:Q1 # ;
+Der3+Der/goahte+V+Inf:»goahte%>t K ;
+Der3+Der/goahte+V+Ind+Prs+Sg3:»goahtá%> K ;
+Der3+Der/goahte+V+Ind+Prt+Sg3:»gådi%>j K ;
+Actio+Ela:mis K ;
+Actio+Der3+Der/m+N+Sg+Nom:»m K ;
+Actio+Der3+Der/m+N+SgNomCmp:»m R ;
+Actio+Der3+Der/m+N+Sg+Acc:»mav K ;
+Actio+Der3+Der/m+N+Sg+Gen:»ma K ;
+Actio+Der3+Der/m+N+Sg+Ill:»mij K ;
+Actio+Der3+Der/m+N+Sg+Ine:»min K ;
+Actio+Der3+Der/m+N+Sg+Ela:»mis K ;
+Actio+Der3+Der/m+N+Sg+Com:»mijn K ;
 +Actio+Der3+Der/m+N+Sg+Com+Use/Sub:»mijna K ; !
+Actio+Der3+Der/m+N+Sg+Ess:»min K ;


! Odd-syllable stems
! ------------------

LEXICON ITINC
UNNEDIT ;
! This is just awaiting a manual classification
! of incoming verbs from the smesmj dictionary project.

LEXICON BIEKKASTIT !Impersonals
+V+IV: DeverbalVerbsBIEKKASTIT ;
+V+IV:%> BIEKKASTITinfl ;
+V+IV: SG3PASS ;


LEXICON BIEKKASTITinfl
+Ind+Prs+Sg3: K ;
+Ind+Prt+Sg3:ij K ;
+Ind+ConNeg:a K ;
+Pot+Sg3:isj K ;
+Pot+ConNeg:itja K ;
+Imprt+Sg3:is # ;
+ImprtII+Sg3:us # ;
+PrfPrc:am K ;
+Inf:it K ;
+Ger:attijn K ;
+GerII:ime K ;
+Sup:ittjat K ;
+VAbess:ik K ;
+VAbess:ik VUOHTA ;
+VGen:a K ;
+Imprt+ConNeg:a # ;
+Der3+Der/goahte+V+Inf:asj»goahte%>t K ;
+Der3+Der/goahte+V+Ind+Prs+Sg3:asj»goahtá%> K ;
+Der3+Der/goahte+V+Ind+Prt+Sg3:asj»gådi%>j K ;
+Der1+Der/ahtja+V+Inf:»ahtjá%>t K ;
+Der1+Der/ahtja+V+Ind+Prs+Sg3:»ahtjá%> K ;
+Der1+Der/ahtja+V+Ind+Prt+Sg3:»atjá%>j K ;
+Actio+Ela:imes K ;
+Actio+Der2+Der/ibme+N+Sg+Nom:»ibme%> K ;
+Actio+Der2+Der/ibme+N+Sg+Nom:»im%> K ;
+Actio+Der2+Der/ibme+N+SgNomCmp:»im%> R ;
+Actio+Der2+Der/ibme+N+Ess:»ibme%>Q1 K ;
+Actio+Der2+Der/ibme+N+Ess:»ibme%>n K ;
+Actio+Der2+Der/ibme+N+Sg+Acc:»ime%>v K ;
+Actio+Der2+Der/ibme+N+Sg+Gen:»ime%> K ;
+Actio+Der2+Der/ibme+N+Sg+Ill:»ibmá%>j K ;
+Actio+Der2+Der/ibme+N+Sg+Ine:»ime%>n K ;
+Actio+Der2+Der/ibme+N+Sg+Ela:»ime%>s K ;
+Actio+Der2+Der/ibme+N+Sg+Com:»imi%>jn K ;
 +Actio+Der2+Der/ibme+N+Sg+Com+Use/Sub:»imi%>jna K ; !



LEXICON UNNEDIT ! Transitives
 +V+TV:%> UNNEDITStem ;
 +V+TV: DeverbalVerbsJÅLLÅRIT ;
 +V+TV: ODD-PASSIVE ;

LEXICON MUJTATJIT  !Words ending -tjit, -jdit, reciprocals on -dit, momentatives on -dit, -edit, continuatives on -ldit, -nit, essives on -hit and 5-syllables - no actio cmps, but reintroduced
 +V+TV:%> MUJTATJITStem ;
 +V+TV: ODD-PASSIVE ;
 +V+TV+Der1+Der/ahtja+V:»ahtja%> INFL-EVEN ;                 !Inchoative
 +V+TV+Der1+Der/ahtja+V:»ahtja DeverbalNounsBASSALASSTET ; !Inchoative




LEXICON BÅNJÅDIT  !continuatives on -dit, frequentatives on -odit, reciprocals, momentatives and frequentatives ending -alit - actio cpms
 +V+TV:%> UNNEDITStem ;
 +V+TV: ODD-PASSIVE ;
 +V+TV+Der1+Der/ahtja+V:»ahtja%> INFL-EVEN ;                 !Inchoative
 +V+TV+Der1+Der/ahtja+V:»ahtja DeverbalNounsBASSALASSTET ; !Inchoative




LEXICON VUORDDELIT !Trisyllabic Verbs ending -lit
 +V+TV:%> UNNEDITStem ;
 +V+TV: DeverbalVerbsVUORDDELIT ;
 +V+TV: ODD-PASSIVE ;




LEXICON JÅLLÅRIT !At the moment IV, we may perhaps change IV/TV.
 +V+IV:%> JÅLLÅRITStem ;
 +V+IV: DeverbalVerbsJÅLLÅRIT ;
 +V+IV: SG3PASS ;

LEXICON BEGATJIT  !Words ending -tjit, -jdit, reciprocals on -dit, momentatives on -dit, -edit, continuatives on -ldit, -nit, essives on -hit and 5-syllables - no actio cmps, but reintroduced
 +V+IV:%> BEGATJITStem ;
 +V+IV: SG3PASS ;
 +V+IV+Der1+Der/ahtja+V:»ahtja%> INFL-EVEN ;                 !Inchoative
 +V+IV+Der1+Der/ahtja+V:»ahtja DeverbalNounsBASSALASSTET ; !Inchoative



LEXICON BALÁDIT  !continuatives on -dit, frequentatives on -odit, reciprocals, momentatives and frequentatives ending -alit - actio cpms
 +V+IV:%> JÅLLÅRITStem ;
 +V+IV: SG3PASS ;
 +V+IV+Der1+Der/ahtja+V:»ahtja%> INFL-EVEN ;                 !Inchoative
 +V+IV+Der1+Der/ahtja+V:»ahtja DeverbalNounsBASSALASSTET ; !Inchoative


LEXICON SUOGNALIT !Trisyllabic Verbs ending -lit
 +V+IV:%> JÅLLÅRITStem ;
 +V+IV: DeverbalVerbsVUORDDELIT ;
 +V+IV: SG3PASS ;

LEXICON LASSÁNIT !verbs ending -nit, -sit
 +V+IV:%> JÅLLÅRITStem ;
 +V+IV: DeverbalVerbsLASSÁNIT ;

LEXICON BÁHTARIT !verbs ending -rit
 +V+IV:%> JÅLLÅRITStem ;
 +V+IV: DeverbalVerbsLASSÁNIT ;
 +V+IV: SG3PASS ;

LEXICON JÅLLÅRITStem
 JÅLLÅRITINCH ;
! ODD-PASSIVE ; ! this must go for TV only.

LEXICON UNNEDITStem
 UNNEDITINCH ;
! ODD-PASSIVE ; ! this must go for TV only.


LEXICON JÅLLÅRITINCH
 +Der3+Der/goahte+V:asj»goahte%> INFL-EVEN ;
 INFL-ODD ;
 DeverbalNounsJÅLLÅRIT ;

LEXICON UNNEDITINCH
 +Der3+Der/goahte+V:asj»goahte%> INFL-EVEN ;
 INFL-ODD ;
 DeverbalNounsUNNEDIT ;


LEXICON MUJTATJITStem
 MUJTATJITINCH ;
! ODD-PASSIVE ; ! this must go for TV only.

LEXICON BEGATJITStem
 BEGATJITINCH ;
! ODD-PASSIVE ; ! this must go for TV only.


LEXICON MUJTATJITINCH
 +Der3+Der/goahte+V:asj»goahte%> INFL-EVEN ;
 INFL-ODD ;
 DeverbalNounsMUJTATJIT ;

LEXICON BEGATJITINCH
 +Der3+Der/goahte+V:asj»goahte%> INFL-EVEN ;
 INFL-ODD ;
 DeverbalNounsBEGATJIT ;


! Contracted stems
! ----------------

LEXICON SJIERRIT !Impersonals
+V+IV: DeverbalVerbsSJIERRIT ;
+V+IV:%> SJIERRITinfl ;
+V+IV:d SG3PASS ;


LEXICON SJIERRITinfl
+Ind+Prs+Sg3: K ;
+Ind+Prt+Sg3:j K ;
+Ind+ConNeg: K ;
+Pot+Sg3:sj K ;
+Pot+ConNeg:tja K ;
+Imprt+Sg3:jis # ;
+ImprtII+Sg3:jus # ;
+PrfPrc:m K ;
+Inf:t K ;
+Ger:dijn K ;
+GerII:min K ;
+Sup:tjit K ;
+VAbess:k K ;
+VAbess:dak K ;
+VAbess:k VUOHTA ;
+VAbess:dak VUOHTA ;
+VGen: K ;
+Imprt+ConNeg: # ;
+Der3+Der/goahte+V+Inf:»goahte%>t K ;
+Der3+Der/goahte+V+Ind+Prs+Sg3:»goahtá%> K ;
+Der3+Der/goahte+V+Ind+Prt+Sg3:»gådi%>j K ;
+Actio+Ela:imes K ;
+Actio+Der3+Der/m+N+Sg+Nom:»m K ;
+Actio+Der3+Der/m+N+SgNomCmp:»m R ;
+Actio+Der3+Der/m+N+Sg+Acc:»mav K ;
+Actio+Der3+Der/m+N+Sg+Gen:»ma K ;
+Actio+Der3+Der/m+N+Sg+Ill:»mij K ;
+Actio+Der3+Der/m+N+Sg+Ine:»min K ;
+Actio+Der3+Der/m+N+Sg+Ela:»mis K ;
+Actio+Der3+Der/m+N+Sg+Com:»mijn K ;
 +Actio+Der3+Der/m+N+Sg+Com+Use/Sub:»mijna K ; !
+Actio+Der3+Der/m+N+Sg+Ess:»min K ;


LEXICON OADDÁT ! Does not make nouns via -ár derivation
 +V+IV:%> OADDÁTStem ;
 +V+IV: DeverbalVerbsOADDÁT ;
 +V+IV:d SG3PASS ;

LEXICON TJUOLLÁT ! Does not make nouns via -ár derivation
 +V+TV:%> TJUOLLÁTStem ;
 +V+TV: DeverbalVerbsOADDÁT ;
 +V+TV:  CONTR-PASSIVE ;

LEXICON STRÁFFUT ! Does not make nouns via -ár derivation
 +V+TV:%> STRÁFFUTStem ;
 +V+TV: DeverbalVerbsOADDÁT ;
 +V+TV: CONTR-PASSIVE ;

LEXICON DULLUT ! Does not make nouns via -ár derivation
 +V+IV:%> DULLUTStem ;
 +V+IV: DeverbalVerbsOADDÁT ;
 +V+IV:d SG3PASS ;


LEXICON TSIEGGIT ! Make nouns via -ár derivation
 +V+TV:%> STRÁFFUTStem ;
 +V+TV: DeverbalVerbsOADDÁT ;
 +V+TV+Der1+Der/r+N+CmpN/SgN+CmpN/SgG+CmpN/PlG+CmpN/SgNomLeft+CmpN/SgGenLeft+CmpN/PlGenLeft:»Y5r N-ODDCASE ; !
 +V+TV+Der1+Der/r+N+CmpN/SgN+CmpN/SgG+CmpN/PlG+CmpN/SgNomLeft+CmpN/SgGenLeft+CmpN/PlGenLeft:»Y5r OTH-ODDCASE ; !
 +V+TV:  CONTR-PASSIVE ;

LEXICON VALLIT ! Make nouns via -ár derivation
 +V+IV:%> DULLUTStem ;
 +V+IV: DeverbalVerbsOADDÁT ;
 +V+IV+Der1+Der/r+N:»Y5r N-ODDCASE ; ! -ár derivation
 +V+IV+Der1+Der/r+N:»Y5r OTH-ODDCASE ; ! -ár derivation
 +V+IV:d SG3PASS ;


LEXICON BASSUT !Passives
 +V+IV+Der3+Der/goahte+V:»goahte%> INFL-EVEN ;
 +V+IV:%> INFL-CONTRACTED ;
 +V+IV: DeverbalVerbsOADDÁT ;
 +V+IV+Der3+Actor:»jiddje@C.NeedNoun@  ACTOR ;
 +V+IV+Actio+Der3+Der/m:»m@C.NeedNoun@ OADDÁM ;
 +V+IV+Der3+Der/mus+N:»muss@C.NeedNoun@ MUS ;


LEXICON OADDÁTStem
 OADDÁTINCH ;
! CONTR-PASSIVE ;

LEXICON TJUOLLÁTStem
 TJUOLLÁTINCH ;
! CONTR-PASSIVE ;


LEXICON OADDÁTINCH
 +Der3+Der/goahte+V:»goahte%> INFL-EVEN ;
 INFL-CONTRACTED ;
 DeverbalNounsOADDÁT ;

LEXICON TJUOLLÁTINCH
 +Der3+Der/goahte+V:»goahte%> INFL-EVEN ;
 INFL-CONTRACTED ;
 DeverbalNounsTJUOLLÁT ;


LEXICON STRÁFFUTStem
 STRÁFFUTINCH ;
! CONTR-PASSIVE ;

LEXICON DULLUTStem
 DULLUTINCH ;
! CONTR-PASSIVE ;


LEXICON STRÁFFUTINCH
 +Der3+Der/goahte+V:»goahte%> INFL-EVEN ;
 INFL-CONTRACTED ;
 DeverbalNounsSTRÁFFUT ;

LEXICON DULLUTINCH
 +Der3+Der/goahte+V:»goahte%> INFL-EVEN ;
 INFL-CONTRACTED ;
 DeverbalNounsDULLUT ;


! Main inflectional categories
! ----------------------------

LEXICON INFL-EVEN
! Finite
+Ind+Prs: I-even-V ;
+Ind+Prt: II-even-V ;
+Pot:Q1tj I-odd-V ;
 +Imprt+Sg2:Q1 # ; ! Basic Imperative, like ConNeg
 +Imprt+Du2:Y6 # ; ! Ad hoc solution. We need a II => III operation here !! (todo)
+Imprt:Y1 IMP7-EVEN ;
+Imprt+Du1:Y8on # ;
+Imprt+Pl1:Y8op # ;
+ImprtII:Y1u IMP8-EVEN ;
! Infinite
+Inf:t K ;
+PrfPrc:Y3m K ;
!+PrsPrc: NOADE ; ! Noun, not correct, III grade!
+Ger:Q1dijn K ;
+GerII:min K ;
+Sup:Q2tjit K ;
+VAbess:Q1k K ;
+VAbess:Q1dak K ;
+VAbess:Q1k VUOHTA ;
+VAbess:Q1dak VUOHTA ;
+VGen:Q1 K ;
! ConNeg
+Ind+ConNeg:Q1 K ;
!+Ind+Prs+ConNeg:Q1 K ;  ! What is this?
!+Ind+Prt+ConNeg:Y3m K ; ! What is this?
+Pot+ConNeg:Q1tja K ;
+Imprt+ConNeg:Q1 # ;
+ImprtII+ConNeg: ImprtIIConNeg ;
+Actio+Ela:mis K ;
!+Actio+Der3+Der/m:»m VSBST-ODD ;

LEXICON INFL-VIEDJETEVEN
! Finite
+Ind+Prs: I-even-V ;
+Ind+Prt: II-even-V ;
+Pot:Q1tj I-odd-V ;
 +Imprt+Sg2:Q1 # ; ! Basic Imperative, like ConNeg
 +Imprt+Du2:Y6 # ; ! Ad hoc solution. We need a II => III operation here !! (todo)
+Imprt:Y1 IMP7-EVEN ;
+Imprt+Du1:Y8on # ;
+Imprt+Pl1:Y8op # ;
+ImprtII:Q8u IMP8-EVEN ;
! Infinite
+Inf:t K ;
+PrfPrc:Y3m K ;
!+PrsPrc: NOADE ; ! Noun, not correct, III grade!
+Ger:Q1dijn K ;
+GerII:min K ;
+Sup:Q2tjit K ;
+VAbess:Q1k K ;
+VAbess:Q1dak K ;
+VAbess:Q1k VUOHTA ;
+VAbess:Q1dak VUOHTA ;
+VGen:Q1 K ;
! ConNeg
+Ind+ConNeg:Q1 K ;
!+Ind+Prs+ConNeg:Q1 K ;  ! What is this?
!+Ind+Prt+ConNeg:Y3m K ; ! What is this?
+Pot+ConNeg:Q1tja K ;
+Imprt+ConNeg:Q1 # ;
+ImprtII+ConNeg: ImprtIIConNeg ;
+Actio+Ela:mis K ;
!+Actio+Der3+Der/m:»m VSBST-ODD ;


LEXICON INFL-o-
! Finite
+Ind+Prs: I-o-V ;
+Ind+Prt: II-o-V ;
+Pot:Q1tj I-odd-V ;
 +Imprt+Sg2:Q1 # ; ! Basic Imperative, like ConNeg
 +Imprt+Du2:Y6 # ; ! Ad hoc solution. We need a II => III operation here !! (todo)
+Imprt: IMP7-o- ;
+ImprtII:Y1 IMP8-EVEN ;
! Infinite
+Inf:t K ;
+PrfPrc:Y3m K ;
!+PrsPrc:Y6 NOADE ; ! Noun, not correct, III grade!
+Ger:Q1dijn K ;
+GerII:min K ;
+Sup:Q1tjit K ;
+Sup:X7tjit K ;
+VAbess:Q1k K ;
+VAbess:Q1dak K ;
+VAbess:Q1k VUOHTA ;
+VAbess:Q1dak VUOHTA ;
+VGen:Q1 K ;
! ConNeg
+Ind+ConNeg:Q1 K ;
+Pot+ConNeg:Q1tja K ;
+Imprt+ConNeg:Q1 # ;
+ImprtII+ConNeg: ImprtIIConNeg-o- ;
+Actio+Ela:mis K ;
!+Actio+Der3+Der/m:»m VSBST-ODD ;
!+Ind+Prs+ConNeg:Q1 K ;
!+Ind+Prt+ConNeg:Y3m K ;

LEXICON INFL-ODD
! Finite
 +Ind+Prs: I-odd-V ;
 +Ind+Prt: II-odd-V ;
 +Pot+Sg1:ittja%>v K ;
 +Pot+Sg2:ittja%> K ;
 +Pot+Sg3:isj%> K ;
 +Pot+Du1:ittji%>n K ;
 +Pot+Du2:ittja%>bihtte%> K ;
 +Pot+Du3:ittja%>ba K ;
 +Pot+Pl1:ittja%>p K ;
 +Pot+Pl2:ittja%>bihti%>t K ;
 +Pot+Pl2+Use/Sub:ittja%>behti%>t K ; !
 +Pot+Pl3:ittji%> K ;
 +Imprt+Sg2:a # ;
 +Imprt: IMP7-ODD ;
 +ImprtII:u IMP8-ODD ;
! Infinite
 +Inf:it K ;
 +PrfPrc:am K ;
! +PrsPrc:iddje NOADE ; ! as nouns
 +Ger:attijn K ;
 +GerII:ime K ;
 +Sup:ittjat K ;
 +VAbess:ik K ;
 +VAbess:ik VUOHTA ;
 +VGen:a K ;
 +Ind+ConNeg:a K ;
 +Pot+ConNeg:ittja%> K ; !tentative
 +Ind+ConNeg:a K ;
 +ImprtII+ConNeg: ImprtIIConNeg ;
 +Actio+Ela:imes K ;
! +Actio+Der2+Der/ibme:» VSBST-EVEN ;



LEXICON INFL-CONTRACTED
! Finite
 +Ind+Prs: I-contr-V ;
 +Ind+Prt: II-contr-V ;
 +Pot:tj I-odd-V ;
 +Imprt+Sg2: # ;
 +Imprt+Du2:jihtte%> # ;
 +Imprt+Pl2:jit # ;
 +Imprt+Pl2:jihti%>t # ;
 +Imprt:ji IMP-CONTRACTED ;
 +ImprtII+Sg2:ju # ;
 +ImprtII+Du2:juhtu%> # ;
 +ImprtII+Pl2:juhtu%>t # ;
 +ImprtII:ju IMP-CONTRACTED ;
! Infinite
 +Inf:t K ;
 +PrfPrc:m K ;
! +PrsPrc:jiddje NOADE ;
 +GerII:min K ;
 +Ger:dijn K ;
 +Sup:tjit K ;
 +VAbess:k K ;
 +VAbess:dak K ;
 +VAbess:k VUOHTA ;
 +VAbess:dak VUOHTA ;
 +VGen: K ;
 +Ind+ConNeg: K ;
 +Pot+ConNeg:tja K ; !tentative
 +Ind+ConNeg: K ;
 +ImprtII+ConNeg:j ImprtIIConNeg ;
 +Actio+Ela:mis K ;
! +Actio+Der3+Der/m:»m VSBST-ODD ;





! Intermediate suffix lexica
! --------------------------

! These intermediate lexica are here for
! morphophonological reasons.

LEXICON I-even-V
 :Q2 I-sg72 ;     ! Q2 governs WeG and e:á
 :Y2 I-sg9 ;	  ! Y2 gives á in sg9 of verbs
 I-du83pl72 ; ! No diacritic, no stem changes
 :Y1 I-du7pl9 ;	  ! Y1 deletes stem vowels in front of j

LEXICON I-diehtet-V
 :á%>Q1 I-sg72 ;
 :á%>   I-sg9 ;
 :e%>   I-du83pl72 ;
 :%>    I-du7pl9 ;

LEXICON II-even-V
 :Y1 II-sg72pl9 ; ! Y1 deletes stem vowels in front of j
 :Q1 II-other ;   ! Q1, WeG. Q1 deletes stem vow bef. j
                  ! Y1 does not give WeG as Q1 does, therefore the split

LEXICON I-o-V
 :Q2 I-sg72 ;	   ! Q2 governs WeG and e:á
 :Y2 I-sg9 ;	   ! Y2 gives á in sg9 of verbs
 I-du83pl72 ;  ! No diacritic, no stem changes
 :Y1 I-du7pl9-o- ; ! Y1 deletes stem vowels in front of j

LEXICON II-o-V
 :Y1 II-sg72pl9-o- ; ! Y1 deletes stem vowels in front of j
 :Q1 II-other ;	     ! Q1, WeG. Q1 deletes stem vow bef. j
		     ! Y1 does not give WeG as Q1 does, therefore the split

LEXICON II-odd-V
 II-sg72pl9 ;
 :i II-other ;

LEXICON I-contr-V
 I-sg72 ;
 I-sg9 ;
 I-du83pl72 ;
 :j I-du7pl9 ;

LEXICON II-contr-V
 :j II-sg72pl9 ;
 : II-other ; !w/o j, since j in target lexicon



! Final suffix lexica
! -------------------

! Suffix series I
! - - - - - - - -

LEXICON I-sg72
+Sg1:v K ;
+Sg2: K ;

LEXICON I-sg9
+Sg3: K ;

LEXICON I-du83pl72
+Du2:bihtte%> K ;
+Du3:ba K ;
+Pl1:p K ;
+Pl2:bihti%>t K ;
 +Pl2+Use/Sub:behti%>t K ; !

LEXICON I-du7pl9
+Du1:in K ;
+Pl3:i K ;

LEXICON I-du7pl9-o-
+Du1:n K ;
+Pl3: K ;

LEXICON I-odd-V
+Sg1:av K ;
+Sg2:a K ;
+Sg3: K ;
+Du1:in K ;
+Du2:ihppe%> K ;
+Du3:ibá%> K ;
+Pl1:ip K ;
+Pl2:ihpi%>t K ;
+Pl3:i K ;


! Suffix series II
! - - - - - - - -

LEXICON II-sg72pl9
+Sg1:iv K ;
+Sg2:i K ;
+Pl3:in K ;

LEXICON II-sg72pl9-o-
+Sg1:v K ;
+Sg2: K ;
+Pl3:n K ;

LEXICON II-other
+Sg3:j K ;
+Du1:jma K ;
+Du2:jda K ;
 +Du1+Use/Sub:jme K ; !
 +Du2+Use/Sub:jde K ; !
+Du3:jga K ;
+Pl1:jma K ;
+Pl2:jda K ;
 +Pl1+Use/Sub:jme K ; !
 +Pl2+Use/Sub:jde K ; !



! Imperative series
! - - - - - - - - -

! Affirmative

LEXICON IMP7-EVEN
 +Sg3:is K ;
 +Du3:iska K ;
 +Pl2:it K ;
 +Pl3:isa K ;

LEXICON IMP7-o-
 +Sg3:Y1s K ;
 +Du1:n K ;
 +Du3:Y1ska K ;
 +Pl1:p K ;
 +Pl2:Y1t K ;
 +Pl3:Y1sa K ;

LEXICON IMP8-EVEN
 +Sg2: K ;
 +Sg3:s K ;
 +Du1:n K ;
 +Du2:da K ;
 +Du3:ska K ;
 +Pl1:p K ;
 +Pl2:t K ;
 +Pl3:sa K ;


LEXICON IMP7-ODD
 +Sg3:is K ;
 +Du1:in'no%> K ;
 +Du2:ihtte%> K ;
 +Du3:iska%> K ;
 +Pl1:ip K ;
 +Pl2:it K ;
 +Pl2:ihti%>t K ;
 +Pl3:isá%> K ;

LEXICON IMP8-ODD
 +Sg2: K ;
 +Sg3:s K ;
 +Du1:n'no%> K ;
 +Du2:htu%> K ;
 +Du3:ska%> K ;
 +Pl1:p K ;
 +Pl2:htu%>t K ;
 +Pl3:sá%> K ;


LEXICON IMP-CONTRACTED !Imp7 & Imp8 have common suffs
! +Sg2: K ;
 +Sg3:s K ;
 +Du1:n'no%> K ;
 +Du3:ska%> K ;
 +Pl1:p K ;
 +Pl3:sá%> K ;


! Negative

LEXICON ImprtIIConNeg
+Sg2:Y1u K ;
+Du2:Y1u K ;
+Pl2:Y1u K ;


LEXICON ImprtIIConNeg-o-
+Sg2:Y1 K ;
+Du2:Y1 K ;
+Pl2:Y1 K ;

!We probably don't want to generate these.
!We use the ordinary ConNeg instead. Cf. Spiik p. 75.
!+Sg3:Q1 K ;
!+Du1:Q1 K ;
!+Du3:Q1 K ;
!+Pl1:Q1 K ;
!+Pl3:Q1 K ;


! Verb Derivation
! --------------------


! Passive derivation
! - - - - - - - - - -

LEXICON SG3PASSEVEN
 +Der/Pass+V:»Y9u SG3PASSEVENinfl ;

LEXICON SG3PASSEVENinfl
+Ind+Prs+Sg3: K ;
+Ind+Prt+Sg3:j K ;
+Ind+ConNeg: K ;
+Pot+Sg3:sj K ;
+Pot+ConNeg:tja K ;
+Imprt+Sg3:jis # ;
+ImprtII+Sg3:jus # ;
+PrfPrc:m K ;
+Inf:t K ;
+Ger:dijn K ;
+GerII:min K ;
+Sup:tjit K ;
+VAbess:k K ;
+VAbess:dak K ;
+VAbess:k VUOHTA ;
+VAbess:dak VUOHTA ;
+VGen: K ;
+Imprt+ConNeg: # ;
+Der3+Der/goahte+V+Inf:»goahte%>t K ;
+Der3+Der/goahte+V+Ind+Prs+Sg3:»goahtá%> K ;
+Der3+Der/goahte+V+Ind+Prt+Sg3:»gådi%>j K ;
+Actio+Ela:mis K ;
+Actio+Der3+Der/m:»m@C.NeedNoun@ VSBST-ODD ;


LEXICON SG3PASSV
 :%>Q1d SG3PASS ;

LEXICON SG3PASS
 +Der1+Der/Pass+V:»uvva%> BIEGGATinfl ;
 +Der1+Der/Pass+V+PrfPrc:»um K ;
 +Der1+Der/Pass+V+PrfPrc:»uvvu%>m K ;


LEXICON EVEN-PASSIVE
 +Der/Pass+V+:»Y9u OADDÁTINCH ; !replaced by individual pointers to avoid pass 
! +Der/Pass+V+Der3+Der/goahte+V:»Y9ugoahte%> INFL-EVEN ;
! +Der/Pass+V:»Y9u INFL-CONTRACTED ;
! +Der/Pass+V+Der3+Actor:»Y9ujiddje@C.NeedNoun@  ACTOR ;
! +Der/Pass+V+Der3+Der/mus+N:»Y9umuss@C.NeedNoun@ MUS ;
 +Der1+Der/Pass+V+Der3+Der/goahte+V:»Q1duvva»goahte%> INFL-EVEN ;
 +Der1+Der/Pass+V:»Q1duvva%> INFL-EVEN ;
 +Der1+Der/Pass+V+Actio+Ela:mis K ;
 +Der1+Der/Pass+V+Actio+Der3+Der/m:»Q1duvva»m VSBST-ODD ;
 +Der1+Der/Pass+V+PrfPrc:»Q1duvvu%>m K ;
 +Der1+Der/Pass+V+Der3+Actor:»Q1duvva@C.NeedNoun@  ACTOR ;
 +Der1+Der/Pass+V+Der3+Der/lis+A:»Q1duvva»Y3liss LIS ;
 +Der1+Der/Pass+V+Der3+Der/mus+N:»Q1duvva»muss@C.NeedNoun@ MUS ;
 +Der1+Der/Pass+Der2+Der/duhtte+V:»Q1duhtte%> BASSATINCH ;
 +Der1+Der/Pass+V+Der3+Der/goahte+V:»X7dalla»goahte%> INFL-EVEN ;
 +Der1+Der/Pass+V:»X7dalla%> INFL-EVEN ;
 +Der1+Der/Pass+V+Der3+Actor:»X7dalla@C.NeedNoun@  ACTOR ;
 +Der1+Der/Pass+V+Der3+Der/lis+A:»X7dalla»Y3liss LIS ;
 +Der1+Der/Pass+V+Der3+Der/mus+N:»X7dalla»muss@C.NeedNoun@ MUS ;
 +Der1+Der/Pass+Der2+Der/dahtte+V:»X7dahtte%> BASSATINCH ;
 +Der1+Der/Pass+V+PrfPrc:»Q1dum%> K ;

LEXICON ODD-PASSIVE
 +Der1+Der/Pass+V+:»uvva%> BASSATINCH ; !replaced by individual pointers to avoid pass 
 +Der1+Der/Pass+V+PrfPrc:»uvvu%>m K ;
! +Der1+Der/Pass+V+Der3+Der/goahte+V:»uvva»goahte%> INFL-EVEN ;
! +Der1+Der/Pass+V:»uvva%> INFL-EVEN ;
! +Der1+Der/Pass+V+Der3+Actor:»uvva@C.NeedNoun@  ACTOR ;
! +Der1+Der/Pass+V+Der3+Der/lis+A:»uvva»Y3liss LIS ;
! +Der1+Der/Pass+V+Der3+Der/mus+N:»uvva»muss@C.NeedNoun@ MUS ;
 +Der1+Der/Pass+Der2+Der/duhtte+V:»uhtte%> BASSATINCH ;
 +Der1+Der/Pass+V+PrfPrc:»um%> K ;


LEXICON CONTR-PASSIVE
 +Der1+Der/Pass+V+:»duvva%> BASSATINCH ;!replaced by individual pointers to avoid pass 
 +Der1+Der/Pass+V+PrfPrc:»duvvu%>m K ;
! +Der1+Der/Pass+V+Der3+Der/goahte+V:»duvva»goahte%> INFL-EVEN ;
! +Der1+Der/Pass+V:»duvva%> INFL-EVEN ;
! +Der1+Der/Pass+V+Der3+Actor:»duvva@C.NeedNoun@  ACTOR ;
! +Der1+Der/Pass+V+Der3+Der/lis+A:»duvva»Y3liss LIS ;
! +Der1+Der/Pass+V+Der3+Der/mus+N:»duvva»muss@C.NeedNoun@ MUS ;
 +Der1+Der/Pass+Der2+Der/duhtte+V:»duhtte%> BASSATINCH ;
 +Der1+Der/Pass+V+PrfPrc:»dum%> K ;


LEXICON DUVVAT !deadjectival verbs from -dibme
 +Der2+Der/duvva+V:»uvva%> BASSATINCH ;
 +Der2+Der/duvva+V+PrfPrc:»uvvu%>m K ;
 +Der2+Der/duhtte+V:»uhtte%> BASSATINCH ;



! Even-syllabic stems
! - - - - - - - - - -

LEXICON DeverbalVerbsBASSAT
 +Der1+Der/d+V:»Q1d9 JÅLLÅRITINCH ;             !Causative
 +Der1+Der/dalla+V:»X7dalla%> BASSALASSTETINCH ;     !Caus-Freq
 +Der2+Der/dahtte+V:»Q1dahtte%> BASSALASSTETINCH ;   !Double Caus
 +Der1+Der/dasste+V:»Q1dasste%> BASSALASSTETINCH ;   !Caus-Dim
 +Der1+Der/l+V:»l JÅLLÅRITINCH ;                !Subitive
 +Der1+Der/ladda+V:»Y3ladda%> BASSALASSTETINCH ;     !Subitive-Freq
 +Der1+Der/lahtte+V:»lahtte%> BASSALASSTETINCH ;     !Subitive-Caus
 +Der1+Der/lasste+V:»lasste%> BASSALASSTETINCH ;     !Subitive-Dim
 +Der1+Der/st+V:»Q1st JÅLLÅRITINCH ;            !Dim
 +Der1+Der/stalla+V:»X7stalla%> BASSALASSTETINCH ;   !Dim-Freq
 +Der1+Der/stahtte+V:»Q1stahtte%> BASSALASSTETINCH ; !Dim-Caus
 +Der1+Der/stasste+V:»Q1stasste%> BASSALASSTETINCH ; !Double dim
 +Der1+Der/u/a/åd+V:»Y5d9 JÅLLÅRITINCH ;      !Dem-cont-freq

LEXICON DeverbalVerbsJUHKAT
 +Der1+Der/d+V:»Q1d9 JÅLLÅRITINCH ;             !Causative
 +Der1+Der/dalla+V:»X7dalla%> BASSALASSTETINCH ;     !Caus-Freq
 +Der2+Der/dahtte+V:»Q1dahtte%> BASSALASSTETINCH ;   !Double Caus
 +Der1+Der/dasste+V:»Q1dasste%> BASSALASSTETINCH ;   !Caus-Dim
 +Der1+Der/l+V:»l JÅLLÅRITINCH ;                !Subitive
 +Der1+Der/ladda+V:»Y3ladda%> BASSALASSTETINCH ;     !Subitive-Freq
 +Der1+Der/lahtte+V:»lahtte%> BASSALASSTETINCH ;     !Subitive-Caus
 +Der1+Der/lasste+V:»lasste%> BASSALASSTETINCH ;     !Subitive-Dim
 +Der1+Der/u/a/åd+V:»Y5d9 JÅLLÅRITINCH ;      !Dem-cont-freq


LEXICON DeverbalVerbsLÁHPPET
 +Der1+Der/d+V:»Q1d9 JÅLLÅRITINCH ;             !Causative
 +Der1+Der/dalla+V:»X7dalla%> BASSALASSTETINCH ;     !Caus-Freq
 +Der2+Der/dahtte+V:»Q1dahtte%> BASSALASSTETINCH ;   !Double Caus
 +Der1+Der/dasste+V:»Q1dasste%> BASSALASSTETINCH ;   !Caus-Dim
 +Der1+Der/l+V:»l JÅLLÅRITINCH ;                !Subitive
 +Der1+Der/ladda+V:»Y3ladda%> BASSALASSTETINCH ;     !Subitive-Freq
 +Der1+Der/lahtte+V:»lahtte%> BASSALASSTETINCH ;     !Subitive-Caus
 +Der1+Der/lasste+V:»lasste%> BASSALASSTETINCH ;     !Subitive-Dim
 +Der1+Der/st+V:»Q1st JÅLLÅRITINCH ;            !Dim
 +Der1+Der/stalla+V:»X7stalla%> BASSALASSTETINCH ;   !Dim-Freq
 +Der1+Der/stahtte+V:»Q1stahtte%> BASSALASSTETINCH ; !Dim-Caus
 +Der1+Der/stasste+V:»Q1stasste%> BASSALASSTETINCH ; !Double dim

LEXICON DeverbalNounsBASSAT
 +Der3+Actor:»@C.NeedNoun@  ACTORTVder ;
! +Der3+Actor+N:»@C.NeedNoun@ DenominalNounsActor ;    !not usual
 +Der3+Der/lis+A:»Y3liss LIS ;
 +Actio+Der3+Der/m:»m@C.NeedNoun@ BOAHTEMTV ;
 +Der3+Der/mus+N:»muss@C.NeedNoun@ MUS ;
! +Der3+Der/dahka+N:»X7dahka%> N-EVENSTRONGSTEM ; !does not seem usual (TO)
! +Der3+Der/dahka+N:»X7dahka%>Q1 N-EVENWEAKSTEM ; !does not seem usual (TO)

LEXICON DeverbalNounsRAVGGAT
 +Der3+Actor:»@C.NeedNoun@  ACTORder ;
! +Der3+Actor+N:»@C.NeedNoun@ DenominalNounsActor ;    !not usual
 +Der3+Der/lis+A:»Y3liss LIS ;
 +Actio+Der3+Der/m:»m@C.NeedNoun@ BOAHTEM ;
 +Der3+Der/mus+N:»muss@C.NeedNoun@ MUS ;
! +Der3+Der/dahka+N:»X7dahka%> N-EVENSTRONGSTEM ; !does not seem usual (TO)
! +Der3+Der/dahka+N:»X7dahka%>Q1 N-EVENWEAKSTEM ; !does not seem usual (TO)


LEXICON DeverbalNounsBASSALASSTET
 +Der3+Actor:»@C.NeedNoun@  ACTORTVder ;
 +Der3+Der/lis+A:»Y3liss LIS ;
 +Actio+Der3+Der/m:»m@C.NeedNoun@ BASSALASSTEMTV ;
 +Der3+Der/mus+N:»muss@C.NeedNoun@ MUS ;
! +Der3+Der/dahka+N:»X7dahka%> N-EVENSTRONGSTEM ; !does not seem usual (TO)
! +Der3+Der/dahka+N:»X7dahka%>Q1 N-EVENWEAKSTEM ; !does not seem usual (TO)

LEXICON DeverbalNounsRAVGGALASSTET
 +Der3+Actor:»@C.NeedNoun@  ACTORder ;
 +Der3+Der/lis+A:»Y3liss LIS ;
 +Actio+Der3+Der/m:»m@C.NeedNoun@ BASSALASSTEM ;
 +Der3+Der/mus+N:»muss@C.NeedNoun@ MUS ;
! +Der3+Der/dahka+N:»X7dahka%> N-EVENSTRONGSTEM ; !does not seem usual (TO)
! +Der3+Der/dahka+N:»X7dahka%>Q1 N-EVENWEAKSTEM ; !does not seem usual (TO)


LEXICON DeverbalVerbsBIEGGAT
 +Der1+Der/l+V:»l BIEKKASTITinfl ;                !Subitive
 +Der1+Der/ladda+V:»Y3ladda%> BIEGGATinfl ;     !Subitive-Freq
 +Der1+Der/lahtte+V:»lahtte%> BIEGGATinfl ;     !Subitive-Caus
 +Der1+Der/lasste+V:»lasste%> BIEGGATinfl ;     !Subitive-Dim
 +Der1+Der/st+V:»Q1st JÅLLÅRITINCH ;            !Dim
 +Der1+Der/stalla+V:»X7stalla%> BIEGGATinfl ;   !Dim-Freq
 +Der1+Der/stahtte+V:»Q1stahtte%> BIEGGATinfl ; !Dim-Caus
 +Der1+Der/stasste+V:»Q1stasste%> BIEGGATinfl ; !Double dim

LEXICON DeverbalVerbsDIEHTET
 +Der1+Der/d+V:e»Q1d9 JÅLLÅRITINCH ;             !Causative
 +Der1+Der/dalla+V:á»Q1dalla%> BASSALASSTETINCH ;     !Caus-Freq
 +Der2+Der/dahtte+V:e»Q1dahtte%> BASSALASSTETINCH ;   !Double Caus
 +Der1+Der/dasste+V:e»Q1dasste%> BASSALASSTETINCH ;   !Caus-Dim
 +Der1+Der/l+V:e»l JÅLLÅRITINCH ;                !Subitive
 +Der1+Der/ladda+V:á»ladda%> BASSALASSTETINCH ;     !Subitive-Freq
 +Der1+Der/lahtte+V:e»lahtte%> BASSALASSTETINCH ;     !Subitive-Caus
 +Der1+Der/lasste+V:e»lasste%> BASSALASSTETINCH ;     !Subitive-Dim
 +Der1+Der/st+V:e»Q1st JÅLLÅRITINCH ;            !Dim
 +Der1+Der/stalla+V:á»Q1stalla%> BASSALASSTETINCH ;   !Dim-Freq
 +Der1+Der/stahtte+V:e»Q1stahtte%> BASSALASSTETINCH ; !Dim-Caus
 +Der1+Der/stasste+V:e»Q1stasste%> BASSALASSTETINCH ; !Double dim


LEXICON DeverbalNounsDIEHTET
 +Actio+Der3+Der/m:»m@C.NeedNoun@ BOAHTEM ;
 +Der3+Der/mus+N:»muss@C.NeedNoun@ MUS ;


! Odd-syllable stems
!---------------------

LEXICON DeverbalVerbsJÅLLÅRIT
 +Der1+Der/ahtte+V:»ahtte%> BASSALASSTETINCH ;          !Caus
 +Der1+Der/alla+V:»Y4alla%> BASSALASSTETINCH ;          !Freq-cont
 +Der1+Der/asste+V:»asste%> BASSALASSTETINCH ;          !Dim
 +Der1+Der/ahtja+V:»ahtja%> INFL-EVEN ;                 !Inchoative
 +Der1+Der/ahtja+V:»ahtja DeverbalNounsBASSALASSTET ; !Inchoative


LEXICON DeverbalNounsJÅLLÅRIT
 +Actio+Der2+Der/ibme:»@C.NeedNoun@ VSBST-EVEN ;
 +Actio+N+Sg+Nom+Der4+Der/ahtes:» AHTES ;
 +Der3+Actor:»iddje@C.NeedNoun@ ACTOR ;
 +Der2+Der/ahkes:»ahkke SÁDNES ;

LEXICON DeverbalNounsUNNEDIT
 +Actio+Der2+Der/ibme:»@C.NeedNoun@ VSBST-EVENTV ;
 +Actio+N+Sg+Nom+Der4+Der/ahtes:» AHTES ;
 +Der3+Actor:»iddje@C.NeedNoun@ ACTORTV ;
 +Der2+Der/ahkes:»ahkke SÁDNES ;


LEXICON DeverbalNounsMUJTATJIT
 +Actio+Der2+Der/ibme:»@C.NeedNoun@ MUJTATJIBME ;
 +Actio+N+Sg+Nom+Der4+Der/ahtes:» AHTES ;
 +Der3+Actor:»iddje@C.NeedNoun@ ACTORTV ;
 +Der2+Der/ahkes:»ahkke SÁDNES ;

LEXICON DeverbalNounsBEGATJIT
 +Actio+Der2+Der/ibme:»@C.NeedNoun@ BEGATJIBME ;
 +Actio+N+Sg+Nom+Der4+Der/ahtes:» AHTES ;
 +Der3+Actor:»iddje@C.NeedNoun@ ACTORTV ;
 +Der2+Der/ahkes:»ahkke SÁDNES ;


LEXICON DeverbalVerbsVUORDDELIT
 +Der1+Der/ahtte+V:»ahtte%> BASSALASSTETINCH ;          !Caus
 +Der1+Der/adda+V:»Y4adda%> BASSALASSTETINCH ;          !Freq-cont
 +Der1+Der/asste+V:»asste%> BASSALASSTETINCH ;          !Dim
 +Der1+Der/ahtja+V:»ahtja%> INFL-EVEN ;                 !Inchoative
 +Der1+Der/ahtja+V:»ahtja%> DeverbalNounsBASSALASSTET ; !Inchoative


LEXICON DeverbalVerbsLASSÁNIT
 +Der1+Der/adda+V:»Y4adda%> BASSALASSTETINCH ;          !Freq-cont
 +Der1+Der/ahtja+V:»ahtja%> INFL-EVEN ;                 !Inchoative
 +Der1+Der/ahtja+V:»ahtja%> DeverbalNounsBASSALASSTET ; !Inchoative


LEXICON DeverbalVerbsBIEKKASTIT
 +Der1+Der/ahtte+V:»ahtte%> BIEGGATinfl ;          !Caus
 +Der1+Der/alla+V:»Y4alla%> BIEGGATinfl ;          !Freq-cont
 +Der1+Der/asste+V:»asste%> BIEGGATinfl ;          !Dim
 +Der1+Der/ahtja+V+Ind+Prs+Sg3:»ahtja%>Y2 K ; !Inchoative
 +Der1+Der/ahtja+V+Ind+Prt+Sg3:»ahtja%>Q1j K ; !Inchoative
 +Der1+Der/ahtja+V+Ind+ConNeg:»ahtja%>Q1 K ; !Inchoative
 +Der1+Der/ahtja+V+Pot+Sg3:»ahtja%>Q1sj K ; !Inchoative
 +Der1+Der/ahtja+V+Pot+ConNeg:»ahtja%>Q1tja K ; !Inchoative
 +Der1+Der/ahtja+V+Imprt+Sg3:»ahtja%>Y1is # ; !Inchoative
 +Der1+Der/ahtja+V+ImprtII+Sg3:»ahtja%>Y1us # ; !Inchoative
 +Der1+Der/ahtja+V+PrfPrc:»ahtja%>Y3m K ; !Inchoative
 +Der1+Der/ahtja+V+Inf:»ahtja%>t K ; !Inchoative
 +Der1+Der/ahtja+V+Ger:»ahtja%>Q1dijn K ; !Inchoative
 +Der1+Der/ahtja+V+GerII:»ahtja%>min K ; !Inchoative
 +Der1+Der/ahtja+V+Sup:»ahtja%>Q2tjit K ; !Inchoative
 +Der1+Der/ahtja+V+VAbess:»ahtja%>Q1k K ; !Inchoative
 +Der1+Der/ahtja+V+VAbess:»ahtja%>Q1dak K ; !Inchoative
 +Der1+Der/ahtja+V+VAbess:»ahtja%>Q1k VUOHTA ; !Inchoative
 +Der1+Der/ahtja+V+VAbess:»ahtja%>Q1dak VUOHTA ; !Inchoative
 +Der1+Der/ahtja+V+VGen:»ahtja%>Q1 K ; !Inchoative
 +Der1+Der/ahtja+V+Imprt+ConNeg:»ahtja%>Q1 # ; !Inchoative



! Contracted stems
! - - - - - - - - - -

LEXICON DeverbalVerbsOADDÁT
 +Der1+Der/d+V:»d9 JÅLLÅRITINCH ;             !Causative
 +Der1+Der/dalla+V:»dalla%> BASSALASSTETINCH ;     !Caus-Freq
 +Der2+Der/dahtte+V:»dahtte%> BASSALASSTETINCH ;   !Double Caus
 +Der1+Der/dasste+V:»dasste%> BASSALASSTETINCH ;   !Caus-Dim
 +Der1+Der/st+V:»st JÅLLÅRITINCH ;            !Dim
 +Der1+Der/stalla+V:»stalla%> BASSALASSTETINCH ;   !Dim-Freq
 +Der1+Der/stahtte+V:»stahtte%> BASSALASSTETINCH ; !Dim-Caus
 +Der1+Der/stasste+V:»stasste%> BASSALASSTETINCH ; !Double dim


LEXICON DeverbalNounsOADDÁT
 +Der3+Actor:»jiddje@C.NeedNoun@  ACTOR ;
 +Actio+Der3+Der/m:»m@C.NeedNoun@ OADDÁM ;
 +Der3+Der/mus+N:»muss@C.NeedNoun@ MUS ;

LEXICON DeverbalNounsTJUOLLÁT
 +Der3+Actor:»jiddje@C.NeedNoun@  ACTORTV ;
 +Actio+Der3+Der/m:»m@C.NeedNoun@ TJUOLLÁM ;
 +Der3+Der/mus+N:»muss@C.NeedNoun@ MUS ;


LEXICON DeverbalNounsSTRÁFFUT
 +Der3+Actor:»jiddje@C.NeedNoun@  ACTORTV ;
 +Actio+Der3+Der/m:»m@C.NeedNoun@ BOAHTEMTV ;
 +Der3+Der/mus+N:»muss@C.NeedNoun@ MUS ;

LEXICON DeverbalNounsDULLUT
 +Der3+Actor:»jiddje@C.NeedNoun@  ACTOR ;
 +Actio+Der3+Der/m:»m@C.NeedNoun@ BOAHTEM ;
 +Der3+Der/mus+N:»muss@C.NeedNoun@ MUS ;

LEXICON DeverbalVerbsSJIERRIT
 +Der1+Der/st+V:»st BIEKKASTITinfl ;            !Dim
 +Der1+Der/stalla+V:»stalla%> BIEGGATinfl ;   !Dim-Freq
 +Der1+Der/stahtte+V:»stahtte%> BIEGGATinfl ; !Dim-Caus
 +Der1+Der/stasste+V:»stasste%> BIEGGATinfl ; !Double dim


!Sublexicas deverbal nouns
!---------------------------

! vsubst
! These are actio forms

LEXICON VSBST-ODD
 +N+Sg+Nom:%> K ;
 +N+SgNomCmp:%> R ;
 +N+SgGenCmp:%>a R ;
 +N+PlGenCmp:%>ij R ;
 +N:%> OTH-ODDCASE ;
 +N+Der4+Der/ahtes:» AHTES ;

LEXICON VSBST-EVEN
 +N+Sg+Nom:ibme%> K ;
 +N+Sg+Nom:im%> K ;
 +N+Sg+Nom+Use/Ped:ibme%> PxV ; !
 +N+SgNomCmp:im%> R ;
 +N+SgGenCmp:ime%> R ;
 +N+PlGenCmp:imi%>j R ;
 +N+Ess:ibme%>Q1 K ;
 +N+Ess:ibme%>n K ;
 +N:ibme%>X4 ILL-EVENCASE ;
 +N:ibme%>Q1 N-EVENWEAKSTEM ;
 +N+Sg+Nom+Der4+Der/ahtes:» AHTES ;


LEXICON VSBST-EVENTV  !+CmpN/SgN +CmpN/DefSgGen +CmpN/DefPlGen +CmpN/SgNomLeft +CmpN/SgGenLeft +CmpN/PlGenLeft
 +N+Sg+Nom:ibme%> K ;
 +N+Sg+Nom:im%> K ;
 +N+Sg+Nom+CmpN/SgN+CmpN/DefSgGen+CmpN/DefPlGen+CmpN/SgNomLeft+CmpN/SgGenLeft+CmpN/PlGenLeft+Use/Ped:ibme%> PxV ; !
 +N+SgNomCmp:im%> R ;
 +N+SgGenCmp:ime%> R ;
 +N+PlGenCmp:imi%>j R ;
 +N+Sg+Nom+Der4+Der/ahtes:» AHTES ;
 +N+Ess:ibme%>Q1 K ;
 +N+Ess:ibme%>n K ;
 +N:ibme%>X4 ILL-EVENCASE ;
 +N:ibme%>Q1 N-EVENWEAKSTEM ;


LEXICON MUJTATJIBME !+CmpN/SgN +CmpN/DefSgGen +CmpN/DefPlGen +CmpN/SgNomLeft +CmpN/SgGenLeft +CmpN/PlGenLeft
 +N+Sg+Nom:ibme%> K ;
 +N+Sg+Nom:im%> K ;
 +N+Sg+Nom+CmpN/SgN+CmpN/DefSgGen+CmpN/DefPlGen+CmpN/SgNomLeft+CmpN/SgGenLeft+CmpN/PlGenLeft+Use/Ped:ibme%> PxV ; !
 +N+SgNomCmp:im%> R ;
 +N+SgGenCmp:ime%> R ;
 +N+PlGenCmp:imi%>j R ;
 +N+Ess:ibme%>Q1 K ;
 +N+Ess:ibme%>n K ;
 +N:ibme%>X4 ILL-EVENCASE ;
 +N:ibme%>Q1 N-EVENWEAKSTEM ;

LEXICON BEGATJIBME
 +N+Sg+Nom:ibme%> K ;
 +N+Sg+Nom:im%> K ;
 +N+Sg+Nom+Use/Ped:ibme%> PxV ; !
 +N+SgNomCmp:im%> R ;         !No compounds for these, but now reintroduced
 +N+SgGenCmp:ime%> R ;
 +N+PlGenCmp:imi%>j R ;
 +N+Ess:ibme%>Q1 K ;
 +N+Ess:ibme%>n K ;
 +N:ibme%>X4 ILL-EVENCASE ;
 +N:ibme%>Q1 N-EVENWEAKSTEM ;

LEXICON MUS
 +Sg+Nom:%> K ;
 +SgNomCmp:%> R ;
 :a%> MUSSA ;

LEXICON MUSSA
 +Sg+Nom+Use/Ped: PxV ; !
 +SgGenCmp: R ;
 +PlGenCmp:j R ;
 +Ess:n K ;
 :Q1 N-EVENWEAKSTEM-OTH ;
 ILL-EVENCASE ;
 :Q1 N-EVENWEAKSTEM-SG-COM ;
 +Der4+Der/ahtes:»Q1g AHTES ;
 +Abe:Q1dak K ;
 +Abe:Q1da K ;

LEXICON ACTOR
 +A+Attr:%>Y6 ATTR ;
 +N:%>Y6 NE-EVENCASE ;
 +N:%>Y6 ACTORILL ;
 +N:%>Y6 N-EVENWEAKSTEM ;
! +N:%>Y6 DenominalAdjsV1 ; !not plausible
! +N:%>Y7 DenominalAdjsV2 ; !not plausible
 +N+CmpN/SgN+CmpN/SgG+CmpN/PlG:%>Y6 ACTORCmp ; !

LEXICON ACTORTV  !+CmpN/SgN +CmpN/SgG +CmpN/PlG +CmpN/SgNomLeft +CmpN/SgGenLeft +CmpN/PlGenLeft
 +A+Attr:%>Y6 ATTR ;
 +N:%>Y6 NE-EVENCASE ;
 +N:%>Y6 ACTORILL ;
 +N:%>Y6 N-EVENWEAKSTEM ;
! +N:%>Y6 DenominalAdjsV1 ; !not plausible
! +N:%>Y7 DenominalAdjsV2 ; !not plausible
 +N:%>Y6 ACTORCmp ;

LEXICON ACTORder
 +A+Attr:Y6 ATTR ;
 +N:Y6 NE-EVENCASE ;
 +N:Y6 ACTORILL ;
 +N:Y6 N-EVENWEAKSTEM ;
! +N:Y6 DenominalAdjsV1 ; !not plausible
! +N:Y7 DenominalAdjsV2 ; !not plausible
 +N+CmpN/SgN+CmpN/SgG+CmpN/PlG:Y6 ACTORCmp ; !

LEXICON ACTORTVder  !+CmpN/SgN +CmpN/SgG +CmpN/PlG +CmpN/SgNomLeft +CmpN/SgGenLeft +CmpN/PlGenLeft
 +A+Attr:Y6 ATTR ;
 +N:Y6 NE-EVENCASE ;
 +N:Y6 ACTORILL ;
 +N:Y6 N-EVENWEAKSTEM ;
! +N:Y6 DenominalAdjsV1 ; !not plausible
! +N:Y7 DenominalAdjsV2 ; !not plausible
 +N:Y6 ACTORCmp ;

LEXICON ACTORILL
 +Sg+Ill:X4j K ;
 +Sg+Ill+Use/Ped:X4s%> PxCi ; !

LEXICON ACTORdiehtet
 +A+Attr:%> ATTR ;
 +N:%>Q7 NE-EVENCASE ;
 +N:%>Q7 ACTORILLdiehtet ;
 +N:%>Q7 N-EVENWEAKSTEM ;
 +N:%> ACTORCmp ;

LEXICON ACTORILLdiehtet
 +Sg+Ill:X4j K ;
 +Sg+Ill+Use/Ped:X4s%> PxCi ; !

LEXICON BOAHTEM
 +N+Sg+Nom:%> K ;
 +N+SgNomCmp:%> R ;
 +N+SgGenCmp:%>a R ;
 +N+PlGenCmp:%>ij R ;
 +N:%> OTH-ODDCASE ;
 +N+Der4+Der/ahtes:» AHTES ;

LEXICON BOAHTEMTV  !+CmpN/SgN +CmpN/DefSgGen +CmpN/DefPlGen +CmpN/SgNomLeft +CmpN/SgGenLeft +CmpN/PlGenLeft
 +N+Sg+Nom:%> K ;
 +N+SgNomCmp:%> R ;
 +N+SgGenCmp:%>a R ;
 +N+PlGenCmp:%>ij R ;
 +N:%> OTH-ODDCASE ;
 +N+Der4+Der/ahtes:» AHTES ;

LEXICON BASSALASSTEM
 +N+Sg+Nom:%> K ;
 +N+SgNomCmp:%> R ;	 !no compounds for these, but reintroduced
 +N+SgGenCmp:%>a R ;
 +N+PlGenCmp:%>ij R ;
 +N:%> OTH-ODDCASE ;
 +N+Der4+Der/ahtes:» AHTES ;

LEXICON BASSALASSTEMTV  !+CmpN/SgN +CmpN/DefSgGen +CmpN/DefPlGen +CmpN/SgNomLeft +CmpN/SgGenLeft +CmpN/PlGenLeft
 +N+Sg+Nom:%> K ;
 +N+SgNomCmp:%> R ;
 +N+SgGenCmp:%>a R ;
 +N+PlGenCmp:%>ij R ;
 +N:%> OTH-ODDCASE ;
 +N+Der4+Der/ahtes:» AHTES ;


LEXICON OADDÁM
 +N+Sg+Nom:%> K ;
 +N+SgNomCmp:%> R ;	 !no compounds for these, but reintroduced
 +N+SgGenCmp:%>a R ;
 +N+PlGenCmp:%>ij R ;
 +N:%> OTH-ODDCASE ;
 +N+Der4+Der/ahtes:» AHTES ;

LEXICON TJUOLLÁM  !+CmpN/SgN +CmpN/DefSgGen +CmpN/DefPlGen +CmpN/SgNomLeft +CmpN/SgGenLeft +CmpN/PlGenLeft
 +N+Sg+Nom:%> K ;
 +N+SgNomCmp:%> R ;
 +N+SgGenCmp:%>a R ;
 +N+PlGenCmp:%>ij R ;
 +N:%> OTH-ODDCASE ;
 +N+Der4+Der/ahtes:» AHTES ;




! Auxiliary verbs
! ---------------

LEXICON NEG
+Ind+Prs+Sg1:%>iv K ;
+Ind+Prs+Sg2:%>i K ;
+Ind+Prs+Sg3:%>ij K ;
+Ind+Prs+Du1:%>en K ;
 +Ind+Prs+Du1+Use/Sub:%>æn K ; !
+Ind+Prs+Du2:æhppe%> K ;
+Ind+Prs+Du3:æbá%> K ;
+Ind+Prs+Pl1:%>ep K ;
 +Ind+Prs+Pl1+Use/Sub:%>æp K ; !
+Ind+Prs+Pl2:ehpi%>t K ;
+Ind+Prs+Pl3:%>e K ;
 +Ind+Prs+Pl3+Use/Sub:%>æ K ; !

+Ind+Prt+Sg1:ittji%>v K ;
+Ind+Prt+Sg2:ittji%> K ;
+Ind+Prt+Sg3:ittji%>j K ;
+Ind+Prt+Du1:ejma%> K ;
+Ind+Prt+Du2:ejda%> K ;
+Ind+Prt+Du3:ejga%> K ;
+Ind+Prt+Pl1:ejma%> K ;
+Ind+Prt+Pl2:ejda%> K ;
+Ind+Prt+Pl3:ettji%>n K ;

+Imprt+Sg2:ale%> # ;
+Imprt+Sg3:alli%>s # ;
+Imprt+Du1:allo%>n # ;
+Imprt+Du2:al'le%> # ;
+Imprt+Du3:alli%>ska # ;
+Imprt+Pl1:allo%>p # ;
+Imprt+Pl2:alli%>t # ;
+Imprt+Pl3:alli%>sa # ;

+ImprtII+Sg2:allu%> # ;
+ImprtII+Sg3:allu%>s # ;
+ImprtII+Du1:allu%>n # ;
+ImprtII+Du2:allu%>da # ;
+ImprtII+Du3:allu%>ska # ;
+ImprtII+Pl1:allu%>p # ;
+ImprtII+Pl2:allu%>t # ;
+ImprtII+Pl3:allu%>sa # ;

LEXICON ÅRROT
+Inf:ro%>t K ;

+Imprt+Sg2:o%> # ;
+Imprt+Sg3:ru%>s # ;
+Imprt+Du1:ro%>n # ;
+Imprt+Du2:'ro%> # ;
+Imprt+Du3:ru%>ska # ;
+Imprt+Pl1:ru%>p # ;
+Imprt+Pl2:ru%>t # ;
+Imprt+Pl3:ru%>sa # ;

LEXICON LIEHKET
 +Inf:liehket K ; ! should I use årrot? (No! TO)
+GerII:liehkemin K ;
! Present
+Ind+Prs+Sg1:lav K ;
+Ind+Prs+Sg2:la K ;
+Ind+Prs+Sg3:la K ;
+Ind+Prs+Du1:lin K ;
+Ind+Prs+Du2:lihppe K ;
+Ind+Prs+Du3:libá K ;
+Ind+Prs+Pl1:lip K ;
+Ind+Prs+Pl2:lihpit K ;
+Ind+Prs+Pl3:li K ;
!+Ind+Prs+Pl3:%>l ENDLEX ;

! Present in questions
+Ind+Prs+Sg1+Qst:lev K ;
+Ind+Prs+Sg2+Qst:le K ;
+Ind+Prs+Sg3+Qst:le K ;
+Ind+Prs+Du1+Qst:len K ;
+Ind+Prs+Sg1+Qst+Use/Sub:læv K ; !
+Ind+Prs+Sg2+Qst+Use/Sub:læ K ; !
+Ind+Prs+Sg3+Qst+Use/Sub:læ K ; !
+Ind+Prs+Du1+Qst+Use/Sub:læn K ; !
+Ind+Prs+Du2+Qst:læhppe K ;
+Ind+Prs+Du3+Qst:læbá K ;
+Ind+Prs+Pl1+Qst:lep K ;
+Ind+Prs+Pl1+Qst+Use/Sub:læp K ; !
+Ind+Prs+Pl2+Qst:lehpit K ;
+Ind+Prs+Pl3+Qst:le K ;
+Ind+Prs+Pl3+Qst+Use/Sub:læ K ; !


! Past
+Ind+Prt+Sg1:lidjiv K ;
+Ind+Prt+Sg2:lidji K ;
+Ind+Prt+Sg3:lij K ;
+Ind+Prt+Du1:lijma K ;
+Ind+Prt+Du2:lijda K ;
+Ind+Prt+Du3:lijga K ;
+Ind+Prt+Pl1:lijma K ;
+Ind+Prt+Pl2:lijda K ;
+Ind+Prt+Pl3:lidjin K ;


! Past in questions
+Ind+Prt+Sg1+Qst:ledjiv K ;
+Ind+Prt+Sg2+Qst:ledji K ;
+Ind+Prt+Sg3+Qst:lej K ;
+Ind+Prt+Du1+Qst:lejma K ;
+Ind+Prt+Du1+Qst+Use/Sub:lejme K ; !
+Ind+Prt+Du1+Qst+Use/Sub:lijme K ; !
+Ind+Prt+Du2+Qst:lejda K ;
+Ind+Prt+Du2+Qst+Use/Sub:lejde K ; !
+Ind+Prt+Du2+Qst+Use/Sub:lijde K ; !
+Ind+Prt+Du3+Qst:lejga K ;
+Ind+Prt+Pl1+Qst:lejma K ;
+Ind+Prt+Pl1+Qst+Use/Sub:lejme K ; !
+Ind+Prt+Pl1+Qst+Use/Sub:lijme K ; !
+Ind+Prt+Pl2+Qst+Use/Sub:lejde K ; !
+Ind+Prt+Pl2+Qst+Use/Sub:lijde K ; !
+Ind+Prt+Pl2+Qst:lejda K ;
+Ind+Prt+Pl3+Qst:ledjin K ;

! Potensialis
+Pot+Sg1:littjav K ;
+Pot+Sg2:littja K ;
+Pot+Sg3:lisj K ;
+Pot+Sg3:lesj K ;
+Pot+Du1:littjin K ;
+Pot+Du2:littjabihtte K ;
+Pot+Du3:littjaba K ;
+Pot+Pl1:littjap K ;
+Pot+Pl2:littjabihtit K ;
 +Pot+Pl2+Use/Sub:littjabehtit K ; !
+Pot+Pl3:littji K ;


! Imperative
+Imprt+Sg2:liege # ;
+Imprt+Sg3:liehkis # ;
+Imprt+Du1:læhkon # ;
+Imprt+Du2:liehkke # ;
+Imprt+Du3:liehkiska # ;
+Imprt+Pl1:læhkop # ;
+Imprt+Pl2:liehkit # ;
+Imprt+Pl3:liehkisa # ;

! Imperative II
+ImprtII+Sg2:lehku # ;
+ImprtII+Sg3:lehkus # ;
+ImprtII+Du1:lehkun # ;
+ImprtII+Du2:lehkuda # ;
+ImprtII+Du3:lehkuska # ;
+ImprtII+Pl1:lehkup # ;
+ImprtII+Pl2:lehkut # ;
+ImprtII+Pl3:lehkusa # ;


! Contracted Neg + Cop forms
+Neg+Ind+Prs+Sg2:il'la K ;
+Neg+Ind+Prs+Sg2:il'le K ; !Variant
+Neg+Ind+Prs+Sg2+Use/Sub:il'læ K ; !
+Neg+Ind+Prs+Pl3:æl'la K ;
+Neg+Ind+Prs+Pl3:æl'le K ; !Variant
+Neg+Ind+Prs+Pl3+Use/Sub:æl'læ K ; !
+Neg+Ind+Prt+Sg2:il'lim K ;
+Neg+Ind+Prt+Pl3:æl'lim K ;
+Neg+Pot+Pl3:æl'littja K ;


! Negative forms
+Ind+Prs+ConNeg:le K ;
+Ind+Prs+ConNeg+Use/Sub:læ K ; !
+Ind+Prs+ConNeg:la K ;
+Ind+Prt+ConNeg:lim K ;
+Cond+ConNeg:lulu K ;
+Cond+ConNeg:galga#lulu K ;
+Cond+ConNeg:máhtá#lulu K ;
+Pot+ConNeg:littja K ;

! Conditional and Potentional
LULU ;
LITTJA ;

LEXICON LULU
+Cond:lulu%> V-ODD-PRET ;
+Cond:galga#lulu%> V-ODD-PRET ;
+Cond:máhtá#lulu%> V-ODD-PRET ;

LEXICON LITTJA
+Pot:li%> V-ODD-POT ;

LEXICON V-ODD-PRET
+Sg1:v K ;
+Sg2: K ;
+Sg3:j K ;
+Du1:jma K ;
+Du2:jda K ;
 +Du1+Use/Sub:jme K ; !
 +Du2+Use/Sub:jde K ; !
+Du3:jga K ;
+Pl1:jma K ;
+Pl2:jda K ;
 +Pl1+Use/Sub:jme K ; !
 +Pl2+Use/Sub:jde K ; !
+Pl3:n K ;

LEXICON V-ODD-POT
+Prs+Sg1:lav K ;
+Prs+Sg2:la K ;
+Prs+Sg3:la K ;
+Prs+Du1:lin K ;
+Prs+Du2:lihppe%> K ;
+Prs+Du3:libá%> K ;
+Prs+Pl1:lip K ;
+Prs+Pl2:lihpi%>t K ;
+Prs+Pl3:li K ;








! Sublexica for possessive suffixes
! =================================

LEXICON PxV      ! This intermezzo of a lexicon due to
 :X4 PxV12 ;	 ! the stem alternation in the possessive
 PxV3 ;      ! suffixes.

LEXICON PxV12    ! Due to incoming Acc/Gen 12 vs 3 alternation
 :X8 PxV1 ;
 :X8 PxV2 ;

LEXICON PxV23	! Due to incoming Refl pron 1 vs 23 alternation
 PxV2 ;
 PxV3 ;

LEXICON PxNomPlV !Due to incoming NomPl
 PxV1 ;
 PxV2 ;
 PxV3 ;

LEXICON PxV1
 +PxSg1:m K ;
 +PxDu1:ma K ;
 +PxPl1:ma K ;

LEXICON PxV2
 +PxSg2:t K ;
 +PxDu2:da K ;
 +PxPl2:da K ;

LEXICON PxV3
 +PxSg3:s K ;
 +PxDu3:ska K ;
 +PxPl3:sa K ;

! Lexicon for the deviating -im, -it suffixes
! Non-deviating form pointed to common PxCc
LEXICON PxCi
 +PxSg1:im K ;
 +PxSg2:it K ;
 PxCc ;

! Lexicon for regular PxC nom,acc, gen
LEXICON PxC
 +PxSg1:am K ;
 +PxSg1:im K ;
 +PxSg2:at K ;
 +PxSg2:it K ;
 PxCc ;

! Lexicon for regular PxC ine, ela, com and pl
LEXICON PxCs
 +PxSg1:ám K ;
 +PxSg2:át K ;
 +PxSg3:es K ;
 +PxDu1:ema K ;
 +PxDu2:eda K ;
 +PxDu3:eska K ;
 +PxPl1:ema K ;
 +PxPl2:eda K ;
 +PxPl3:esa K ;


!Commom lexicon for all PxC
LEXICON PxCc
 +PxSg3:is K ;
 +PxDu1:imme K ;
 +PxDu2:ihtte K ;
 +PxDu3:iska K ;
 +PxPl1:imme K ;
 +PxPl2:ihtte K ;
 +PxPl3:isá K ;



LEXICON K
 ENDLEX ;
! +Clt:clitic ENDLEX ;
 +Foc/ge:#ge ENDLEX ;
 +Foc/gen+Use/Circ:#gen ENDLEX ; !
 +Foc/ga+Use/Circ:#ga ENDLEX ;	!
! +Clt+k:#k ENDLEX ;


LEXICON ENDLEX
 @D.NeedNoun.ON@ # ;
! This ENDLEX business in order to remove illegal compounds.

! Divvun & Giellatekno - open source grammars for Sámi and other languages
! Copyright © 2000-2010 The University of Tromsø & the Norwegian Sámi Parliament
! http://giellatekno.uit.no & http://divvun.no
!
! This program is free software; you can redistribute and/or modify
! this file under the terms of the GNU General Public License as published by
! the Free Software Foundation, either version 3 of the License, or
! (at your option) any later version. The GNU General Public License
! is found at http://www.gnu.org/licenses/gpl.html. It is
! also available in the file $GTHOME/LICENSE.txt.
!
! Other licensing options are available upon request, please contact
! giellatekno@hum.uit.no or divvun@samediggi.no


! ========================================================================== !
!                     Lule Sámi verb lexicon                                 !
! ========================================================================== !





LEXICON VerbRoot
 abandonerit:abandoneri TSIEGGIT ; ! ^LOAN
 abbonnerit:abbonneri TSIEGGIT ; !^LOAN
 ab^brevi^erit:ab^brevi^eri TSIEGGIT ; ! ^LOAN
 abdiserit:abdiseri VALLIT ; ! ^LOAN
 abonnerit:abonneri TSIEGGIT ; ! ^LOAN NOR
 aborterit:aborteri VALLIT ; ! ^LOAN
 absenterit:absenteri TSIEGGIT ; ! ^LOAN
 absolverit:absolveri TSIEGGIT ; ! ^LOAN
 absorberit:absorberi TSIEGGIT ; ! ^LOAN
 abs^traherit:abs^traheri TSIEGGIT ; ! ^LOAN
 accelererit:accelereri TSIEGGIT ; ! ^LOAN SW
 accentu^erit:accentu^eri TSIEGGIT ; ! ^LOAN SW
 accepterit:accepteri TSIEGGIT ; ! ^LOAN SW
 accompagnerit:accompagneri TSIEGGIT ; ! ^LOAN SW
 ac^klimatiserit:ac^klimatiseri TSIEGGIT ; ! ^LOAN SW
 ackorderit:ackorderi VALLIT ; ! ^LOAN SW
 ackumulerit:ackumuleri TSIEGGIT ; ! ^LOAN SW
 ac^kvirerit:ac^kvireri TSIEGGIT ; ! ^LOAN SW
 adapterit:adapteri TSIEGGIT ; ! ^LOAN
ådåsmahttet:ådåsmahtte BASSALASSTET ;
ådåstit:ådåst UNNEDIT ;
ådatjit:ådatj BEGATJIT ;
 adderit:adderi TSIEGGIT ; ! ^LOAN
addjudit:addjud9 UNNEDIT ;
 adhererit:adhereri TSIEGGIT ; ! ^LOAN
ádjánit:ádján LASSÁNIT ;
 adjektiverit:adjektiveri TSIEGGIT ; ! ^LOAN
 administrerit:administreri TSIEGGIT ; ! ^LOAN
adnet:adne LÁHPPET ;
ádnot:ádno GÁDJOT ;
 adopterit:adopteri TSIEGGIT ; ! ^LOAN
 a^dresserit:a^dresseri TSIEGGIT ; ! ^LOAN
 adsorberit:adsorberi TSIEGGIT ; ! ^LOAN
 ad^stringerit:ad^stringeri TSIEGGIT ; ! ^LOAN
 adviserit:adviseri TSIEGGIT ; ! ^LOAN
æddot:æddo BÅRSSJOT ;
æjvvalit:æjvval BALÁDIT ;
ællát:æl'lá OADDÁT ;
ærránit:ærrán LASSÁNIT ;
ævtodit:ævtod9 UNNEDIT ;
 affekterit:affekteri TSIEGGIT ; ! ^LOAN
 affikserit:affikseri TSIEGGIT ; ! ^LOAN NOR
 affiserit:affiseri TSIEGGIT ; ! ^LOAN
 affixerit+Use/Sub:affixeri TSIEGGIT ; !  ! ^LOAN SW
 afrikaniserit:afrikaniseri TSIEGGIT ; ! ^LOAN
 agerit:ageri VALLIT ; ! ^LOAN
 ag^glutinerit:ag^glutineri VALLIT ; ! ^LOAN
 agiterit:agiteri VALLIT ; ! ^LOAN
åhtsåt:åhtså BASSAT ;
ahtset:ahtse BUOLLET ;
ájádallat:ájádalla BASSALASSTET ;
åjddet:åjdde LÁHPPET ;
ájttet:ájtte LÁHPPET ;
ájttsat:ájttsa BASSAT ;
åjvadit:åjvad9 UNNEDIT ;
 akkederit:akkederi TSIEGGIT ; ! ^LOAN
 ak^klimatiserit:ak^klimatiseri TSIEGGIT ; ! ^LOAN NOR
 akkommoderit:akkommoderi VALLIT ; ! ^LOAN
 akkompagnerit:akkompagneri TSIEGGIT ; ! ^LOAN NOR
 akkorderit:akkorderi VALLIT ; ! ^LOAN NOR
 ak^krediterit:ak^krediteri TSIEGGIT ; ! ^LOAN NOR
 akkumulerit:akkumuleri TSIEGGIT ; ! ^LOAN NOR
 ak^kvirerit:ak^kvireri TSIEGGIT ; ! ^LOAN NOR
 a^krediterit:a^krediteri TSIEGGIT ; ! ^LOAN SW
 akselererit:akselereri TSIEGGIT ; ! ^LOAN NOR
 aksentu^erit:aksentu^eri TSIEGGIT ; ! ^LOAN NOR
 aksepterit:aksepteri TSIEGGIT ; ! ^LOAN NOR
 aksjonerit:aksjoneri VALLIT ; ! ^LOAN NOR
 aksjunerit:aksjuneri TSIEGGIT ; !^LOAN
aktidit:aktid9 UNNEDIT ;
 aktionerit+Use/Sub:aktioneri VALLIT ; ! ^LOAN SW 
 aktiverit:aktiveri TSIEGGIT ;      ! ^LOAN
 aktiviserit:aktiviseri TSIEGGIT ; ! ^LOAN
 aktu^aliserit:aktu^aliseri TSIEGGIT ; ! ^LOAN
 aktu^erit:aktu^eri TSIEGGIT ;     ! ^LOAN
 alarmerit:alarmeri VALLIT ; ! ^LOAN
álbedit:álbed9 UNNEDIT ;
aledit:aled9 UNNEDIT ;
alestit:alest JÅLLÅRIT ;
 alfabetiserit:alfabetiseri TSIEGGIT ; ! ^LOAN
álgadit:álgad9 UNNEDIT ;
álgget:álgge BUOLLET ;
ålggunit:ålggun LASSÁNIT ;
ålgodit:ålgod9 UNNEDIT ;
 ali^enerit:ali^eneri TSIEGGIT ; ! ^LOAN
 alkoholiserit:alkoholiseri TSIEGGIT ; ! ^LOAN
allánit:allán LASSÁNIT ;
ållet:ålle BUOLLET ;
 alli^erit:alli^eri VALLIT ; ! ^LOAN
ål0lit:ål'li TSIEGGIT ;
ållit:ål'li VALLIT ;
 allittererit:allittereri TSIEGGIT ; ! ^LOAN
allodit:allod9 UNNEDIT ;
 allokerit:allokeri TSIEGGIT ; ! ^LOAN
allot:allo BÅRSSJOT ;
 alluderit:alluderi VALLIT ; ! ^LOAN
almmadit:almmad9 MUJTATJIT ;
almmanit:almman LASSÁNIT ;
almmudit:almmud9 JÅLLÅRIT ;
almodit:almod9 UNNEDIT ;
 altererit:altereri TSIEGGIT ; ! ^LOAN
 alternerit:alterneri TSIEGGIT ; ! ^LOAN
 aluminerit:alumineri TSIEGGIT ; ! ^LOAN
 amalgamerit:amalgameri TSIEGGIT ; ! ^LOAN
åmastit:åmast UNNEDIT ;
 ambulerit:ambuleri VALLIT ; ! ^LOAN
 amerikaniserit:amerikaniseri TSIEGGIT ; ! ^LOAN
 amortiserit:amortiseri TSIEGGIT ; ! ^LOAN
 amputerit:amputeri TSIEGGIT ; ! ^LOAN
 anesteserit:anesteseri TSIEGGIT ; ! ^LOAN
 anglifi^erit:anglifi^eri TSIEGGIT ; ! ^LOAN SW
 anglifiserit:anglifiseri TSIEGGIT ; ! ^LOAN NOR
 angliserit:angliseri TSIEGGIT ; ! ^LOAN
 animaliserit:animaliseri TSIEGGIT ; ! ^LOAN
 animerit:animeri TSIEGGIT ; ! ^LOAN
 annekterit:annekteri TSIEGGIT ; ! ^LOAN
 annonserit:annonseri TSIEGGIT ; ! ^LOAN
 annullerit:annulleri TSIEGGIT ; ! ^LOAN
 anodiserit:anodiseri TSIEGGIT ; ! ^LOAN
 anonymiserit:anonymiseri TSIEGGIT ; ! ^LOAN
 anteciperit:anteciperi TSIEGGIT ; ! ^LOAN SW
 antedaterit:antedateri TSIEGGIT ; ! ^LOAN
 antesiperit:antesiperi TSIEGGIT ; ! ^LOAN NOR
 antikiserit:antikiseri TSIEGGIT ; ! ^LOAN
 apokoperit:apokoperi VALLIT ; ! ^LOAN
 apo^stroferit:apo^stroferi TSIEGGIT ; ! ^LOAN
 applåderit:applåderi TSIEGGIT ; ! ^LOAN SW
 applauderit:applauderi TSIEGGIT ; ! ^LOAN NOR
 ap^plicerit:ap^pliceri TSIEGGIT ; ! ^LOAN SW
 ap^plikerit:ap^plikeri TSIEGGIT ; ! ^LOAN
 ap^pliserit:ap^pliseri TSIEGGIT ; ! ^LOAN NOR
 apporterit:apporteri TSIEGGIT ; ! ^LOAN
 ap^preterit:ap^preteri TSIEGGIT ; ! ^LOAN
 ap^proberit:ap^proberi TSIEGGIT ; ! ^LOAN
 ap^propri^erit:ap^propri^eri TSIEGGIT ; ! ^LOAN
 apterit:apteri TSIEGGIT ; ! ^LOAN
 arka^iserit:arka^iseri TSIEGGIT ; ! ^LOAN
 arkebuserit:arkebuseri TSIEGGIT ; ! ^LOAN
 arkiverit:arkiveri TSIEGGIT ; ! ^LOAN
 armerit:armeri TSIEGGIT ; ! ^LOAN
ármmadit:ármmad9 JÅLLÅRIT ;
 aromatiserit:aromatiseri TSIEGGIT ; ! ^LOAN
 arrangerit:arrangeri TSIEGGIT ; ! ^LOAN
árret:árre LÁHPPET ;
 arreterit:arreteri TSIEGGIT ; ! ^LOAN
 arriverit:arriveri VALLIT ; ! ^LOAN
 arronderit:arronderi TSIEGGIT ; ! ^LOAN
årrot+V+IV:år ÅRROT ; 
årrot:årro BÅRSSJOT ;
årrut:år'ru OADDÁT ;
 artikulerit:artikuleri TSIEGGIT ; ! ^LOAN
arvusmahttet:arvusmahtte BASSALASSTET ;
árvustallat:árvustalla BASSALASSTET ;
árvvalit:árvval VUORDDELIT ;
árvvedit:árvved9 UNNEDIT ;
 asfalterit:asfalteri TSIEGGIT ; ! ^LOAN
åskeldit:åskeld9 UNNEDIT ;
 a^spirerit:a^spireri VALLIT ; ! ^LOAN
ássat:ássa RAVGGAT ;
 assimilerit:assimileri TSIEGGIT ;  ! ^LOAN
 assisterit:assisteri TSIEGGIT ; ! ^LOAN
ássjájduhttet:ássjájduhtte BASSALASSTET ;
ássjáskuhttet:ássjáskuhtte BASSALASSTET ;
åsskot:åssko BÅRSSJOT ;
ássnat:ássna RAVGGAT ;
 associ^erit:associ^eri TSIEGGIT ;   ! ^LOAN SW
 assorterit:assorteri TSIEGGIT ; ! ^LOAN
 assosi^erit:assosi^eri TSIEGGIT ;  ! ^LOAN NOR
asstadit:asstad9 UNNEDIT ;
asstat:assta RAVGGAT ;
 assurerit:assureri TSIEGGIT ; ! ^LOAN
åstatjit:åstatj MUJTATJIT ;
 a^stringerit:a^stringeri TSIEGGIT ; ! ^LOAN
 atomiserit:atomiseri TSIEGGIT ; ! ^LOAN
 a^trofi^erit:a^trofi^eri TSIEGGIT ; ! ^LOAN
 attacherit+Use/Sub:attacheri TSIEGGIT ; !  ! ^LOAN
 attackerit:attackeri TSIEGGIT ; ! ^LOAN  SW
 attakkerit:attakkeri TSIEGGIT ; ! ^LOAN  NOR
 attesterit:attesteri TSIEGGIT ; ! ^LOAN
 at^traherit:at^traheri TSIEGGIT ; ! ^LOAN
 auksjonerit:auksjoneri TSIEGGIT ; ! ^LOAN NOR
 auk^tionerit:auk^tioneri TSIEGGIT ; ! ^LOAN SW
 avalerit:avaleri TSIEGGIT ; ! ^LOAN
 avanserit:avanseri VALLIT ; ! ^LOAN
åvdåstit:åvdåst UNNEDIT ;
åvddånahttet:åvddånahtte BASSALASSTET ;
åvddånit:åvddån LASSÁNIT ;
åvdedit:åvded9 UNNEDIT ;
 averterit:averteri VALLIT ; ! ^LOAN
ávnnit:ávnni TSIEGGIT ;
ávttjit:ávttji TSIEGGIT ;
ávvudit:ávvud9 UNNEDIT ;
bådåstit:bådåst JÅLLÅRIT ;
báddat:bádda BASSAT ;
bådijdit:bådijd9 BEGATJIT ;
badjánit:badján LASSÁNIT ;
bådnet:bådne LÁHPPET ;
bådnjåsit:bådnjås LASSÁNIT ;
bådnjåt:bådnjå BASSAT ;
bådtset:bådtse LÁHPPET ;
bæggat:bægga BASSAT ;
bæhttalit:bæhttal BÅNJÅDIT ;
bælostit:bælost UNNEDIT ;
bæsstalit:bæsstal BÅNJÅDIT ;
bagádit:bagád9 UNNEDIT ;
 bagatelliserit:bagatelliseri TSIEGGIT ; ! ^LOAN
bággit:bággi TSIEGGIT ;
báhkadit:báhkad9 UNNEDIT ;
báhkkanit:báhkkan LASSÁNIT ;
báhkkut:báhkku STRÁFFUT ;
båhtalit:båhtal BALÁDIT ;
båhtånit:båhtån LASSÁNIT ;
báhtarit:báhtar BÁHTARIT ;
båhtjåsit:båhtjås LASSÁNIT ;
båhtjet:båhtje LÁHPPET ;
báhtset:báhtse BUOLLET ;
båhtsijdit:båhtsijd9 BEGATJIT ;
báhttsat:báhttsa RAVGGAT ;
bahudit:bahud9 UNNEDIT ;
bahunit:bahun LASSÁNIT ;
bajedit:bajed9 UNNEDIT ;
bajkatjit:bajkatj BEGATJIT ;
bajkket:bajkke BUOLLET ;
bájnatjit:bájnatj MUJTATJIT ;
bájnnet:bájnne LÁHPPET ;
bájtatjit:bájtatj BEGATJIT ;
bájtatjit:bájtatj BEGATJIT ;
bájttet:bájtte LÁHPPET ;
bájttut:bájttu BASSUT ;
båkkedit:båkked9 BEGATJIT ;
båktålit:båktål BÅNJÅDIT ; 
båktet:båkte LÁHPPET ;
báktjat:báktja RAVGGAT ;
bålåstit:bålåst BIEKKASTIT ;
baldáskit:baldásk BEGATJIT ;
báldastahttet:báldastahtte RAVGGALASSTET ;
bálggat:bálgga RAVGGAT ;
 balkaniserit:balkaniseri TSIEGGIT ; ! ^LOAN
bálkestit:bálkest UNNEDIT ;
bálkkit:bálkki TSIEGGIT ;
bálkkot:bálkko JÅRGGOT ;
ballat:balla MÁHTTET ;
bal0lát:bal'lá OADDÁT ;
ballát:bal'lá OADDÁT ;
balldalit:balldal BÅNJÅDIT ;
balldet:ballde LÁHPPET ;
bállet:bálle LÁHPPET ;
bállit:bál'li VALLIT ;
 balloterit:balloteri TSIEGGIT ; ! ^LOAN  SW
 ballotterit:ballotteri TSIEGGIT ; ! ^LOAN  NOR
bålltot:bållto JÅRGGOT ;
 balsamerit:balsameri TSIEGGIT ; ! ^LOAN
båltåstit:båltåst JÅLLÅRIT ;
 banaliserit:banaliseri TSIEGGIT ; ! ^LOAN
bånatjit:bånatj MUJTATJIT ;
 bandagerit:bandageri TSIEGGIT ; ! ^LOAN SW
 bandasjerit:bandasjeri TSIEGGIT ; ! ^LOAN NOR
banedit:baned9 UNNEDIT ;
båŋkodit:båŋkod9 MUJTATJIT ;
båŋŋkåt:båŋŋkå BASSAT ;
båråstit:båråst UNNEDIT ;
 barberit:barberi TSIEGGIT ; ! ^LOAN
bårdatjit:bårdatj MUJTATJIT ;
bárddet:bárdde LÁHPPET ;
bårddet:bårdde LÁHPPET ;
 bardunerit:barduneri TSIEGGIT ; ! ^LOAN
bårgestit:bårgest JÅLLÅRIT ;
bårggålit:bårggål VUORDDELIT ;
barggat:bargga BASSAT ;
bárggeldit:bárggeld9 UNNEDIT ;
bårggot:bårggo BÅRSSJOT ;
bårgijdit:bårgijd9 BEGATJIT ;
bårjåstit:bårjåst JÅLLÅRIT ;
bårjjånit:bårjjån LASSÁNIT ;
bår0råt:bår'rå OADDÁT ;
bårråt:bårrå BASSAT ;
 barrikaderit:barrikaderi TSIEGGIT ; ! ^LOAN
bårssjot:bårssjo VILSSJOT ;
båsådit:båsåd9 JÅLLÅRIT ;
båsåstit:båsåst UNNEDIT ;
 baserit:baseri TSIEGGIT ; ! ^LOAN
baskedit:basked9 UNNEDIT ;
basodit:basod9 UNNEDIT ;
bassat:bassa BASSAT ;
basset:basse LÁHPPET ;
båssit:bås'si TSIEGGIT ;
basskodit:basskod9 UNNEDIT ;
båssot:båsso JÅRGGOT ;
basstasit:basstas LASSÁNIT ;
basstet:basste BUOLLET ;
båsstet:båsste LÁHPPET ;
bas0sut:bas'su BASSUT ;
bassut:bas'su BASSUT ;
 basunerit:basuneri VALLIT ; ! ^LOAN
bátsadit:bátsad9 BALÁDIT ;
bávkedit:bávked9 BEGATJIT ;
bávkkat:bávkka RAVGGAT ;
bávkkot:bávkko BÅRSSJOT ;
bávtjagit:bávtjag9 JÅLLÅRIT ;
begatjit:begatj BEGATJIT ;
belkatjit:belkatj MUJTATJIT ;
berjastit:berjast UNNEDIT ;
berustit:berust UNNEDIT ;
bessat:bessa RAVGGAT ;
bidedit:bided9 UNNEDIT ;
bidestit:bidest UNNEDIT ;
biebbmat:biebbma BASSAT ;
biedaldahttet:biedaldahtte BASSALASSTET ;
biedat:bieda RAVGGAT ;
biedjat:biedja BASSAT ;
bieggat:biegga BIEGGAT ;
biegget:biegge BUOLLET ;
biehket:biehke VIEDJET ;
biehttet:biehtte LÁHPPET ;
biehttot:biehtto GÁDJOT ;
biekkadit:biekkad9 BIEKKASTIT ;
biekkastit:biekkast BIEKKASTIT ;
biekkodit:biekkod9 BÅNJÅDIT ;
bielkket:bielkke LÁHPPET ;
bielledit:bielled9 UNNEDIT ;
bierrit:bier'ri VALLIT ;
biesjkedit:biesjked9 BEGATJIT ;
biesskedit:biessked9 UNNEDIT ;
biesstalit:biesstal BÅNJÅDIT ;
biesstet:biesste LÁHPPET ;
bievlladit:bievllad9 BIEKKASTIT ;
bievllat:bievlla RAVGGAT ;
bihtjot:bihtjo BÅRSSJOT ;
bijnedit:bijned9 UNNEDIT ;
biksat:biksa BASSAT ;
biktalit:biktal BÅNJÅDIT ;
biktet:bikte LÁHPPET ;
biledit:biled9 UNNEDIT ;
 biljetterit:biljetteri TSIEGGIT ; ! ^LOAN  SW
bilkkedit:bilkked9 UNNEDIT ;
 billetterit:billetteri TSIEGGIT ; ! ^LOAN  NOR
binnodit:binnod9 UNNEDIT ;
birástit:birást UNNEDIT ;
bisánit:bisán LASSÁNIT ;
bisijdit:bisijd9 BEGATJIT ;
bissánit:bissán LASSÁNIT ;
bissot:bisso BÅRSSJOT ;
 bivackerit:bivackeri VALLIT ; ! ^LOAN  SW
biváldit:biváld9 BIEKKASTIT ;
bivdatjit:bivdatj MUJTATJIT ;
bivddalit:bivddal BÅNJÅDIT ;
bivddet:bivdde LÁHPPET ;
bivddit:bivddi TSIEGGIT ;
bivdodit:bivdod9 UNNEDIT ;
bivtastit:bivtast UNNEDIT ;
 bivu^akkerit:bivu^akkeri VALLIT ; ! ^LOAN  NOR
bivvát:biv'vá OADDÁT ;
 blåggistit:blåggist UNNEDIT ; !^LOAN
 blamerit:blameri TSIEGGIT ; ! ^LOAN
 blasonerit:blasoneri TSIEGGIT ; ! ^LOAN
 blockerit:blockeri TSIEGGIT ; ! ^LOAN  SW
 bloggestit+Use/Sub:bloggest UNNEDIT ; !^LOAN !
 bloggit:bloggi TSIEGGIT ; !^LOAN
 blokkerit:blokkeri TSIEGGIT ; ! ^LOAN  NOR
boagostit:boagost UNNEDIT ;
boahkkot:boahkko BÅRSSJOT ;
boahtet:boahte BUOLLET ;
boajmmot:boajmmo BÅRSSJOT ;
boakkodit:boakkod9 UNNEDIT ;
boakkostit:boakkost JÅLLÅRIT ;
boaktjánit:boaktján LASSÁNIT ;
boalldet:boallde LÁHPPET ;
boalodit:boalod9 UNNEDIT ;
boarásmuvvat:boarásm HIEBADUVVAT ;
 bogserit:bogseri TSIEGGIT ; ! ^LOAN SW
 bok^staverit:bok^staveri TSIEGGIT ; ! ^LOAN
 bombarderit:bombarderi TSIEGGIT ; ! ^LOAN
 boniterit:boniteri TSIEGGIT ; ! ^LOAN
 botaniserit:botaniseri TSIEGGIT ; ! ^LOAN
 braverit:braveri TSIEGGIT ; ! ^LOAN
 breserit:breseri TSIEGGIT ; ! ^LOAN
 briketterit:briketteri TSIEGGIT ; ! ^LOAN
 briljerit:briljeri VALLIT ; ! ^LOAN
 broderit:broderi TSIEGGIT ; ! ^LOAN
 bronserit:bronseri TSIEGGIT ; ! ^LOAN
 broscherit+Use/Sub:broscheri TSIEGGIT ; ! ! ^LOAN SW
 brosjerit:brosjeri TSIEGGIT ; ! ^LOAN NOR
 brutaliserit:brutaliseri TSIEGGIT ; ! ^LOAN
budáldit:budáld9 JÅLLÅRIT ;
 budjeterit:budjeteri TSIEGGIT ;  ! ^LOAN  SW
 budsjetterit:budsjetteri TSIEGGIT ; ! ^LOAN NOR
bujttet:bujtte LÁHPPET ;
 bukserit:bukseri TSIEGGIT ; ! ^LOAN NOR
buktalit:buktal BÅNJÅDIT ;
buktet:bukte LÁHPPET ;
bulltjat:bulltja BASSAT ;
bultjedit:bultjed9 JÅLLÅRIT ;
buodnjot:buodnjo GÁDJOT ;
buodot:buodo GÁDJOT ;
buodusit:buodus LASSÁNIT ;
buohtastahttet:buohtastahtte BASSALASSTET ;
buohtsat:buohtsa RAVGGAT ;
buojddodit:buojddod9 UNNEDIT ;
buojddot:buojddo BÅRSSJOT ;
buojkodit:buojkod9 JÅLLÅRIT ;
buoktjat:buoktja RAVGGAT ;
buolatjit:buolatj BEGATJIT ;
buollát:buol'lá OADDÁT ;
buollet:buolle BUOLLET ;
buollidit:buollid9 UNNEDIT ;
buorástahttalit:buorástahttal BÅNJÅDIT ;
buorástahttet:buorástahtte BASSALASSTET ;
buoredit:buored9 UNNEDIT ;
buorránit:buorrán LASSÁNIT ;
buossjodit:buossjod9 UNNEDIT ;
buossjot:buossjo BÅRSSJOT ;
buosskot:buossko VILSSJOT ;
bussket:busske BUOLLET ;
buvtadit:buvtad9 BÅNJÅDIT ;
buvvet:buvve LÁHPPET ;
buvvut:buv'vu BASSUT ;
 byrå^kratiserit:byrå^kratiseri TSIEGGIT ; ! ^LOAN
 celebrerit:celebreri TSIEGGIT ; ! ^LOAN
 cementerit:cementeri TSIEGGIT ; ! ^LOAN SW
CE-mierkkit:CE-mierkki TSIEGGIT ;
 censurerit:censureri TSIEGGIT ; ! ^LOAN SW
 centraliserit:centraliseri TSIEGGIT ; ! ^LOAN SW
 centrerit:centreri TSIEGGIT ; ! ^LOAN SW
 centrifugerit:centrifugeri TSIEGGIT ; ! ^LOAN SW
 certifi^erit:certifi^eri TSIEGGIT ; ! ^LOAN SW
 changerit:changeri TSIEGGIT ; ! ^LOAN
 charmantiserit:charmantiseri TSIEGGIT ; ! ^LOAN SW
 charmerit:charmeri TSIEGGIT ; ! ^LOAN SW
 chevroterit:chevroteri VALLIT ; ! ^LOAN
 chif^frerit:chif^freri TSIEGGIT ; ! ^LOAN
 cirkulerit:cirkuleri VALLIT ; ! ^LOAN SW
 ciselerit:ciseleri TSIEGGIT ; ! ^LOAN SW
 citerit:citeri TSIEGGIT ; ! ^LOAN SW
 civiliserit:civiliseri TSIEGGIT ; ! ^LOAN SW
 cy^anidiserit:cy^anidiseri TSIEGGIT ; ! ^LOAN
dábbánit:dábbán LASSÁNIT ;
dåbddåt:dåbddå BASSAT ;
dåbdijdit:dåbdijd9 BEGATJIT ;
dábmat:dábma BASSAT ;
dabrijdit:dabrijd9 BEGATJIT ;
dabrrahit:dabrrah9 BEGATJIT ;
dabrrit:dabrri TSIEGGIT ;
dádjadit:dádjad9 UNNEDIT ;
dådjalit:dådjal BÅNJÅDIT ;
dådjålit:dådjål BÅNJÅDIT ;
dadjat:dadja BASSAT ;
dådjet:dådje LÁHPPET ;
dádjot:dádjo BÅRSSJOT ;
dællot:dællo BÅRSSJOT ;
dættodit:dættod9 UNNEDIT ;
dågŋådit:dågŋåd9 UNNEDIT ;
dahkat:dahka BASSAT ;
dåhkkit:dåhkki VALLIT ;
dáhpáduvvat:dáhpád HIEBADUVVAT ;
dåhpåt:dåhpå RAVGGAT ;
dahppasit:dahppas LASSÁNIT ;
dahppat:dahppa BASSAT ;
dáhppat:dáhppa RAVGGAT ;
dåjddet:dåjdde LÁHPPET ;
dájssat:dájssa RAVGGAT ;
dálkastit:dálkast UNNEDIT ;
dálkkot:dálkko JÅRGGOT ;
dållat:dålla BASSAT ;
dálldat:dállda RAVGGAT ;
dállit:dál'li TSIEGGIT ;
dål0lit:dål'li TSIEGGIT ;
dållit:dålli TSIEGGIT ;
dálvadit:dálvad9 JÅLLÅRIT ;
dálvvat:dálvva BIEGGAT ;
dåmadit:dåmad9 UNNEDIT ;
 damascerit:damasceri TSIEGGIT ; !^LOAN
 danderit:danderi TSIEGGIT ; ! ^LOAN
dánssat:dánssa BASSAT ;
dáppedit:dápped9 UNNEDIT ;
dåppedit:dåpped9 UNNEDIT ;
dárbahit:dárbah9 MUJTATJIT ;
dárkestit:dárkest UNNEDIT ;
dårrånit:dårrån LASSÁNIT ;
dårustahttet:dårustahtte BASSALASSTET ;
dárustit:dárust JÅLLÅRIT ;
darvvat:darvva BASSAT ;
dassat:dassa BASSAT ;
dássedit:dássed9 UNNEDIT ;
 dåvdåstit:dåvdåst UNNEDIT ; !dåbdåstit
davedit:daved9 UNNEDIT ;
davkkadit:davkkad9 UNNEDIT ;
davkkat:davkka BASSAT ;
davvánit:davván LASSÁNIT ;
 debatterit:debatteri TSIEGGIT ; ! ^LOAN
 debiterit:debiteri TSIEGGIT ; ! ^LOAN
 debuterit:debuteri TSIEGGIT ; ! ^LOAN
 decentraliserit:decentraliseri TSIEGGIT ; ! ^LOAN  SW
 de^chif^frerit:de^chif^freri TSIEGGIT ; ! ^LOAN
 decimerit:decimeri TSIEGGIT ; ! ^LOAN  SW
 dedicerit:dediceri TSIEGGIT ; ! ^LOAN SW
 dediserit:dediseri TSIEGGIT ; ! ^LOAN NOR
 deducerit+Use/Sub:deduceri VALLIT ; ! ! ^LOAN  SW
 deduserit:deduseri VALLIT ; ! ^LOAN NOR
 defilerit:defileri VALLIT ; ! ^LOAN
 de^flaterit:de^flateri TSIEGGIT ; ! ^LOAN
 de^florerit:de^floreri TSIEGGIT ; ! ^LOAN
 deformerit:deformeri TSIEGGIT ; ! ^LOAN
 degenererit:degenereri VALLIT ; ! ^LOAN
 de^graderit:de^graderi TSIEGGIT ; ! ^LOAN
 dehydrerit:dehydreri TSIEGGIT ; ! ^LOAN
dejvadit:dejvad9 JÅLLÅRIT ;
 dekanterit:dekanteri TSIEGGIT ; ! ^LOAN
 dekaterit:dekateri TSIEGGIT ; ! ^LOAN
 de^klarerit:de^klareri TSIEGGIT ; ! ^LOAN
 de^klasserit:de^klasseri TSIEGGIT ; ! ^LOAN
 de^klinerit:de^klineri TSIEGGIT ; ! ^LOAN
 dekomponerit:dekomponeri TSIEGGIT ; ! ^LOAN
 dekorerit:dekoreri TSIEGGIT ; ! ^LOAN
 dekorterit:dekorteri TSIEGGIT ; ! ^LOAN
 de^kreterit:de^kreteri VALLIT ; ! ^LOAN
 dekuperit:dekuperi TSIEGGIT ; ! ^LOAN
 delabi^aliserit:delabi^aliseri TSIEGGIT ; ! ^LOAN
 delerit:deleri TSIEGGIT ; ! ^LOAN
 delikaterit:delikateri TSIEGGIT ; ! ^LOAN
 delirerit:delireri VALLIT ; ! ^LOAN
 demaskerit:demaskeri TSIEGGIT ; ! ^LOAN
 dementerit:dementeri TSIEGGIT ; ! ^LOAN
 demilitariserit:demilitariseri TSIEGGIT ; ! ^LOAN
 demisjonerit:demisjoneri TSIEGGIT ; ! ^LOAN  NOR
 demissionerit:demissioneri TSIEGGIT ; ! ^LOAN  SW
 demobiliserit:demobiliseri TSIEGGIT ; ! ^LOAN
 demo^kratiserit:demo^kratiseri TSIEGGIT ; ! ^LOAN
 demolerit:demoleri TSIEGGIT ; ! ^LOAN
 demonterit:demonteri TSIEGGIT ; ! ^LOAN
 demoraliserit:demoraliseri TSIEGGIT ; ! ^LOAN
 denasjonaliserit:denasjonaliseri TSIEGGIT ; ! ^LOAN  NOR
 dena^tionaliserit:dena^tionaliseri TSIEGGIT ; ! ^LOAN SW
 denaturaliserit:denaturaliseri TSIEGGIT ; ! ^LOAN
 denaturerit:denatureri TSIEGGIT ; ! ^LOAN
 denoterit:denoteri TSIEGGIT ; ! ^LOAN
 denuderit:denuderi TSIEGGIT ; ! ^LOAN
 de^oksiderit:de^oksideri TSIEGGIT ; ! ^LOAN NOR
 de^oxiderit:de^oxideri TSIEGGIT ; ! ^LOAN SW
 deponerit:deponeri TSIEGGIT ; ! ^LOAN
 deporterit:deporteri TSIEGGIT ; ! ^LOAN
 de^praverit:de^praveri TSIEGGIT ; ! ^LOAN
 de^primerit:de^primeri VALLIT ; ! ^LOAN
 de^privatiserit:de^privatiseri TSIEGGIT ; ! ^LOAN
 derangerit:derangeri TSIEGGIT ; ! ^LOAN
 derelinkverit:derelinkveri TSIEGGIT ; ! ^LOAN
 deriverit:deriveri TSIEGGIT ; ! ^LOAN
 des^armerit:des^armeri TSIEGGIT ; ! ^LOAN
 desavu^erit:desavu^eri TSIEGGIT ; ! ^LOAN
 desentraliserit:desentraliseri TSIEGGIT ; ! ^LOAN  NOR
 deserterit:deserteri VALLIT ; ! ^LOAN
 desiderit:desideri TSIEGGIT ; ! ^LOAN
 designit:designi TSIEGGIT ; !^LOAN
 des^illusjonerit:des^illusjoneri TSIEGGIT ; ! ^LOAN NOR
 des^illu^tionerit:des^illu^tioneri TSIEGGIT ; ! ^LOAN SW
 desimerit:desimeri TSIEGGIT ; ! ^LOAN  NOR
 des^inficerit+Use/Sub:des^inficeri TSIEGGIT ; !   ! ^LOAN SW
 des^infiserit:des^infiseri TSIEGGIT ;   ! ^LOAN NOR
 des^informerit:des^informeri TSIEGGIT ; ! ^LOAN
 des^inte^grerit:des^inte^greri TSIEGGIT ; ! ^LOAN
 des^oksiderit:des^oksideri TSIEGGIT ; ! ^LOAN  NOR
 des^organiserit:des^organiseri TSIEGGIT ; ! ^LOAN
 des^orienterit:des^orienteri TSIEGGIT ; ! ^LOAN
 des^oxiderit:des^oxideri TSIEGGIT ; ! ^LOAN  SW
 de^stru^erit:de^stru^eri TSIEGGIT ; ! ^LOAN
 detacherit+Use/Sub:detacheri TSIEGGIT ; ! ! ^LOAN SW
 detasjerit:detasjeri TSIEGGIT ; ! ^LOAN NOR
 determinerit:determineri TSIEGGIT ; ! ^LOAN
 detonerit:detoneri TSIEGGIT ; ! ^LOAN
 de^troniserit:de^troniseri TSIEGGIT ; ! ^LOAN
 devalu^erit:devalu^eri TSIEGGIT ; ! ^LOAN
 devi^erit:devi^eri TSIEGGIT ; ! ^LOAN
 dialyserit:dialyseri TSIEGGIT ; ! ^LOAN  !XXX Check
dibmadit:dibmad9 UNNEDIT ;
dibmat:dibma RAVGGAT ;
didtjit:didtji TSIEGGIT ;
dieddet:diedde LÁHPPET ;
diehtalit:diehtal BÅNJÅDIT ;
diehtet:dieht DIEHTET ;
dienedit:diened9 UNNEDIT ;
dierredit:dierred9 UNNEDIT ;
dievddet:dievdde LÁHPPET ;
dieverdit:dieverd9 JÅLLÅRIT ;
 differansi^erit+Use/Sub:differansi^eri TSIEGGIT ; ! ^LOAN !  
 differensi^erit:differensi^eri TSIEGGIT ; ! ^LOAN !
 differenti^erit:differenti^eri TSIEGGIT ; ! ^LOAN !SW
 differerit:differeri TSIEGGIT ; ! ^LOAN
 diffunderit:diffunderi TSIEGGIT ; ! ^LOAN
 diftongerit:diftongeri TSIEGGIT ; ! ^LOAN
 digitaliserit:digitaliseri TSIEGGIT ; ! ^LOAN
diktet:dikte LÁHPPET ;
 diltit:dilti TSIEGGIT ; !^LOAN
 dimensjonerit:dimensjoneri TSIEGGIT ; ! ^LOAN  NOR
 dimen^tionerit:dimen^tioneri TSIEGGIT ; ! ^LOAN  SW
 dimitterit:dimitteri TSIEGGIT ; ! ^LOAN
 dinerit:dineri VALLIT ; ! ^LOAN
 disenterit:disenteri TSIEGGIT ; ! ^LOAN  SW
 disiplinerit:disiplineri TSIEGGIT ; ! ^LOAN
 diskonterit:diskonteri TSIEGGIT ; ! ^LOAN
 dis^krediterit:dis^krediteri TSIEGGIT ; ! ^LOAN
 dis^kriminerit:dis^krimineri TSIEGGIT ; ! ^LOAN
 diskuterit:diskuteri VALLIT ; ! ^LOAN
 dis^kvalificerit:dis^kvalificeri TSIEGGIT ; ! ^LOAN SW
 dis^kvalifiserit:dis^kvalifiseri TSIEGGIT ; ! ^LOAN NOR
 dispascherit+Use/Sub:dispascheri TSIEGGIT ; ! ! ^LOAN SW
 dispasjerit:dispasjeri TSIEGGIT ; ! ^LOAN NOR
 dispenserit:dispenseri VALLIT ; ! ^LOAN
 disponerit:disponeri TSIEGGIT ; ! ^LOAN
 disputerit:disputeri VALLIT ; ! ^LOAN
 dissekerit:dissekeri TSIEGGIT ; ! ^LOAN
 dissenterit:dissenteri TSIEGGIT ; ! ^LOAN  NOR
 dissimilerit:dissimileri TSIEGGIT ; ! ^LOAN
 dissoci^erit:dissoci^eri TSIEGGIT ; ! ^LOAN SW
 dissonerit:dissoneri TSIEGGIT ; ! ^LOAN
 dissosi^erit:dissosi^eri TSIEGGIT ; ! ^LOAN NOR
 di^stanserit:di^stanseri VALLIT ; ! ^LOAN
 distingverit:distingveri TSIEGGIT ; ! ^LOAN
 dis^traherit:dis^traheri TSIEGGIT ; ! ^LOAN
 dis^tribu^erit:dis^tribu^eri TSIEGGIT ; ! ^LOAN
 divergerit:divergeri VALLIT ; ! ^LOAN
 diverterit:diverteri VALLIT ; ! ^LOAN
 dividerit:divideri TSIEGGIT ; ! ^LOAN
divrrodit:divrrod9 UNNEDIT ;
divvot:divvo GÁDJOT ;
doadjet:doadje LÁHPPET ;
 doahpot:doahpo JÅRGGOT ; !XXX??doabastit:doabast UNNEDIT 
doajmmat:doajmma RAVGGAT ;
doajvvot:doajvvo GÁDJOT ;
doallánit:doallán LASSÁNIT ;
doalvvot:doalvvo GÁDJOT ;
doarestit:doarest JÅLLÅRIT ;
doargestit:doargest JÅLLÅRIT ;
doarjjalit:doarjjal VUORDDELIT ;
doarjjot:doarjjo GÁDJOT ;
doar0rát:doar'rá OADDÁT ;
doarredit:doarred9 UNNEDIT ;
doarrot:doarro BÅRSSJOT ;
doarrut:doar'ru OADDÁT ;
 doktorerit:doktoreri VALLIT ; ! ^LOAN
 dokumenterit:dokumenteri TSIEGGIT ; ! ^LOAN
 dominerit:domineri TSIEGGIT ; ! ^LOAN
 domisili^erit:domisili^eri TSIEGGIT ; ! ^LOAN
 donerit:doneri TSIEGGIT ; ! ^LOAN
 doserit:doseri TSIEGGIT ; ! ^LOAN
 dosserit:dosseri TSIEGGIT ; ! ^LOAN
 doterit:doteri TSIEGGIT ; ! ^LOAN
 drænerit:dræneri TSIEGGIT ; ! ^LOAN SW
 dramatiserit:dramatiseri TSIEGGIT ; !^LOAN
 draperit:draperi TSIEGGIT ; ! ^LOAN
 drasjerit:drasjeri TSIEGGIT ; ! ^LOAN
 drenerit:dreneri TSIEGGIT ; ! ^LOAN NOR
 dresserit:dresseri TSIEGGIT ; ! ^LOAN
 dub^blerit:dub^bleri TSIEGGIT ; ! ^LOAN SW
 dublerit:dubleri TSIEGGIT ; ! ^LOAN NOR
 du^ellerit:du^elleri VALLIT ; ! ^LOAN
duhtadit:duhtad9 UNNEDIT ;
duhtat:duhta RAVGGAT ;
dulvvat:dulvva RAVGGAT ;
duobbánit:duobbán LASSÁNIT ;
duodastit:duodast UNNEDIT ;
duoggŋat:duoggŋa BASSAT ;
duohpanit:duohpan LASSÁNIT ;
duohttat:duohtta RAVGGAT ;
duolbbat:duolbba RAVGGAT ;
duolldat:duollda RAVGGAT ;
duolmastit:duolmast UNNEDIT ;
duolmmot:duolmmo JÅRGGOT ;
duolvvat:duolvva RAVGGAT ;
duoppedit:duopped9 UNNEDIT ;
duoppsit:duoppsi VALLIT ;
duorrat:duorra BASSAT ;
duosstat:duossta RAVGGAT ;
duosstot:duossto JÅRGGOT ;
 duperit:duperi TSIEGGIT ; ! ^LOAN
 du^plicerit:du^pliceri TSIEGGIT ; ! ^LOAN SW
 du^pliserit:du^pliseri TSIEGGIT ; ! ^LOAN NOR
dutkat:dutka BASSAT ;
duvddet:duvdde LÁHPPET ;
duvkestit:duvkest JÅLLÅRIT ;
 effektiviserit:effektiviseri TSIEGGIT ; ! ^LOAN
 effektu^erit:effektu^eri TSIEGGIT ; ! ^LOAN
 egaliserit:egaliseri TSIEGGIT ; ! ^LOAN
 ejakulerit:ejakuleri VALLIT ; ! ^LOAN
 ekonomiserit:ekonomiseri TSIEGGIT ; ! ^LOAN SW
 eksaminerit:eksamineri TSIEGGIT ; ! ^LOAN  NOR
 eksáminerit+Use/Sub:eksámineri TSIEGGIT ; !^LOAN !
 eksegerit:eksegeri TSIEGGIT ; ! ^LOAN  NOR
 eksekverit:eksekveri TSIEGGIT ; ! ^LOAN  NOR
 eksellerit:ekselleri VALLIT ; ! ^LOAN  NOR
 eksemplifiserit:eksemplifiseri TSIEGGIT ; ! ^LOAN  NOR
 ekserit:ekseri TSIEGGIT ; ! ^LOAN  !XXXWhat do this mean?  NOR
 ekserperit:ekserperi TSIEGGIT ; ! ^LOAN  NOR
 ekserserit:ekserseri VALLIT ; ! ^LOAN  NOR
 ekshalerit:ekshaleri TSIEGGIT ; ! ^LOAN NOR
 eksisterit:eksisteri VALLIT ; ! ^LOAN NOR
 eks^klamerit:eks^klameri TSIEGGIT ; ! ^LOAN  NOR
 eks^kluderit:eks^kluderi TSIEGGIT ; ! ^LOAN NOR
 ekskommuniserit:ekskommuniseri TSIEGGIT ; ! ^LOAN NOR
 eks^panderit:eks^panderi VALLIT ; ! ^LOAN NOR
 ekspatri^erit:ekspatri^eri TSIEGGIT ; ! ^LOAN NOR
 ekspederit:ekspederi TSIEGGIT ; ! ^LOAN NOR
 ekspediterit:ekspediteri TSIEGGIT ; ! ^LOAN NOR
 eks^perimenterit:eks^perimenteri VALLIT ;  ! ^LOAN NOR
 ek^spirerit:ek^spireri VALLIT ; ! ^LOAN NOR
 eks^plisitterit:eks^plisitteri TSIEGGIT ; ! ^LOAN NOR
 eks^plo^aterit:eks^plo^ateri TSIEGGIT ; ! ^LOAN NOR
 eks^ploderit:eks^ploderi VALLIT ; ! ^LOAN NOR
 eksponerit:eksponeri TSIEGGIT ; ! ^LOAN NOR
 eksporterit:eksporteri TSIEGGIT ; ! ^LOAN NOR
 eks^propri^erit:eks^propri^eri TSIEGGIT ; ! ^LOAN NOR
 ekstemporerit:ekstemporeri TSIEGGIT ; ! ^LOAN NOR
 ekstenderit:ekstenderi VALLIT ; ! ^LOAN NOR
 ekstensiverit:ekstensiveri TSIEGGIT ; ! ^LOAN NOR
 eks^traherit:eks^traheri TSIEGGIT ; ! ^LOAN NOR
 ekviperit:ekviperi TSIEGGIT ; ! ^LOAN
 ekvivalerit:ekvivaleri TSIEGGIT ; ! ^LOAN
 elektrifi^erit:elektrifi^eri TSIEGGIT ; ! ^LOAN  SW
 elektrifiserit:elektrifiseri TSIEGGIT ; ! ^LOAN NOR
 elektriserit:elektriseri TSIEGGIT ; ! ^LOAN
 eleverit:eleveri TSIEGGIT ; ! ^LOAN
 eligerit:eligeri TSIEGGIT ; ! ^LOAN
 elokserit:elokseri TSIEGGIT ; ! ^LOAN NOR
 eloxerit+Use/Sub:eloxeri TSIEGGIT ; !  ! ^LOAN SW
 eluderit:eluderi TSIEGGIT ; ! ^LOAN
 emaljerit:emaljeri TSIEGGIT ; ! ^LOAN
 emanciperit:emanciperi TSIEGGIT ; ! ^LOAN SW
 emansiperit:emansiperi TSIEGGIT ; ! ^LOAN NOR
 emballerit:emballeri TSIEGGIT ; ! ^LOAN
 embarkerit:embarkeri VALLIT ; ! ^LOAN
 emi^grerit:emi^greri VALLIT ; ! ^LOAN
 emitterit:emitteri TSIEGGIT ; ! ^LOAN
 emplo^yerit:emplo^yeri TSIEGGIT ; ! ^LOAN
 emulgerit:emulgeri TSIEGGIT ; ! ^LOAN
 endosserit:endosseri TSIEGGIT ; ! ^LOAN
 enerverit:enerveri TSIEGGIT ; ! ^LOAN
 engasjerit:engasjeri TSIEGGIT ; !^LOAN
 enkulturerit:enkultureri TSIEGGIT ; !^LOAN
 ensilerit:ensileri TSIEGGIT ; ! ^LOAN
 erigerit:erigeri TSIEGGIT ; ! ^LOAN
 eroderit:eroderi VALLIT ; ! ^LOAN
 erotiserit:erotiseri TSIEGGIT ; ! ^LOAN
 eskalerit:eskaleri VALLIT ; ! ^LOAN
 eskamoterit:eskamoteri TSIEGGIT ; ! ^LOAN
 eskaperit:eskaperi TSIEGGIT ; ! ^LOAN
 eskorterit:eskorteri TSIEGGIT ; ! ^LOAN
 estetiserit:estetiseri TSIEGGIT ; ! ^LOAN
 estimerit:estimeri TSIEGGIT ; ! ^LOAN
 etablerit:etableri TSIEGGIT ; ! ^LOAN
 etiketterit:etiketteri TSIEGGIT ; ! ^LOAN
 europe^iserit:europe^iseri TSIEGGIT ; ! ^LOAN
 evangeliserit:evangeliseri TSIEGGIT ; ! ^LOAN
 evaporerit:evaporeri TSIEGGIT ; ! ^LOAN
 examinerit:examineri TSIEGGIT ; ! ^LOAN  SW
 exegerit:exegeri TSIEGGIT ; ! ^LOAN  SW
 exekverit:exekveri TSIEGGIT ; ! ^LOAN  SW
 exellerit:exelleri VALLIT ; ! ^LOAN  SW
 exemplifi^erit:exemplifi^eri TSIEGGIT ; ! ^LOAN  SW
 exercerit+Use/Sub:exerceri VALLIT ; ! ! ^LOAN  SW
 exerit+Use/Sub:exeri TSIEGGIT ; !! ^LOAN  !XXXWhat do this mean?  SW
 exerperit:exerperi TSIEGGIT ; ! ^LOAN  SW
 exhalerit:exhaleri TSIEGGIT ; ! ^LOAN SW
 existerit:existeri VALLIT ;  ! ^LOAN SW
 ex^klamerit:ex^klameri TSIEGGIT ; ! ^LOAN SW
 ex^kluderit:ex^kluderi TSIEGGIT ; ! ^LOAN  SW
 exkommunicerit+Use/Sub:exkommuniceri TSIEGGIT ; ! ! ^LOAN SW
 expanderit:expanderi VALLIT ;  ! ^LOAN SW
 expatri^erit:expatri^eri TSIEGGIT ; ! ^LOAN SW
 expederit:expederi TSIEGGIT ; ! ^LOAN SW
 expediterit:expediteri TSIEGGIT ; ! ^LOAN SW
 experimenterit:experimenteri VALLIT ;  ! ^LOAN SW
 expirerit:expireri VALLIT ;  ! ^LOAN SW
 ex^pliciterit:ex^pliciteri TSIEGGIT ; ! ^LOAN SW
 ex^plo^aterit:ex^plo^ateri TSIEGGIT ; ! ^LOAN SW
 ex^ploderit:ex^ploderi VALLIT ;  ! ^LOAN SW
 exponerit:exponeri TSIEGGIT ; ! ^LOAN SW
 exporterit:exporteri TSIEGGIT ; ! ^LOAN SW
 ex^propri^erit:ex^propri^eri TSIEGGIT ; ! ^LOAN SW
 extemporerit:extemporeri TSIEGGIT ; ! ^LOAN SW
 extenderit:extenderi VALLIT ;  ! ^LOAN SW
 extensiverit:extensiveri TSIEGGIT ; ! ^LOAN SW
 ex^traherit:ex^traheri TSIEGGIT ; ! ^LOAN SW
fábmodit:fábmod9 UNNEDIT ;
 fabrikerit:fabrikeri TSIEGGIT ; ! ^LOAN SW
 fabrikkerit:fabrikkeri TSIEGGIT ; ! ^LOAN NOR
 fabulerit:fabuleri VALLIT ; ! ^LOAN
fággádit:fággád9 JÅLLÅRIT ;
 faksimilerit:faksimileri TSIEGGIT ; ! ^LOAN
 faktoriserit:faktoriseri TSIEGGIT ; ! ^LOAN
 fakturerit:faktureri TSIEGGIT ; ! ^LOAN
fállat:fálla BASSAT ;
 fallerit:falleri VALLIT ; ! ^LOAN
 falsifi^erit:falsifi^eri TSIEGGIT ; ! ^LOAN SW
 falsifiserit:falsifiseri TSIEGGIT ; ! ^LOAN NOR
 fantaserit:fantaseri VALLIT ; ! ^LOAN NOR
 fantiserit:fantiseri VALLIT ; ! ^LOAN SW
 farserit:farseri TSIEGGIT ; !^LOAN
 fascinerit:fascineri TSIEGGIT ; ! ^LOAN
 fasetterit:fasetteri TSIEGGIT ; ! ^LOAN
 fasongerit:fasongeri TSIEGGIT ; ! ^LOAN
fásstudit:fásstud9 JÅLLÅRIT ;
 fembi^erit:fembi^eri TSIEGGIT ; ! ^LOAN
 feminiserit:feminiseri TSIEGGIT ; ! ^LOAN
 feri^erit:feri^eri VALLIT ; ! ^LOAN
 fermenterit:fermenteri TSIEGGIT ; ! ^LOAN
 fernisserit:fernisseri TSIEGGIT ; ! ^LOAN NOR
 fernissit:fernissi TSIEGGIT ; ! ^LOAN SW
 feterit:feteri TSIEGGIT ; ! ^LOAN
fierrot:fierro JÅRGGOT ;
fievrrit:fievrri TSIEGGIT ;
 figurerit:figureri TSIEGGIT ; ! ^LOAN
 fikserit:fikseri TSIEGGIT ; ! ^LOAN
 filerit:fileri TSIEGGIT ; ! ^LOAN
 fileterit:fileteri TSIEGGIT ; ! ^LOAN
 filmatiserit:filmatiseri TSIEGGIT ; ! ^LOAN
 filtrerit:filtreri TSIEGGIT ; ! ^LOAN
 finerit:fineri TSIEGGIT ; ! ^LOAN
 fingerit:fingeri TSIEGGIT ; ! ^LOAN
 fisionerit:fisioneri VALLIT ; ! ^LOAN SW
 fisjonerit:fisjoneri VALLIT ; ! ^LOAN NOR
 flamberit:flamberi TSIEGGIT ; ! ^LOAN
 flanerit:flaneri VALLIT ; ! ^LOAN
 flankerit:flankeri TSIEGGIT ; ! ^LOAN
 flatterit:flatteri TSIEGGIT ; ! ^LOAN
 flekterit:flekteri TSIEGGIT ; ! ^LOAN
 flirtit:flirti TSIEGGIT ; !^LOAN
 florerit:floreri TSIEGGIT ; ! ^LOAN
 fluktu^erit:fluktu^eri VALLIT ; ! ^LOAN
 fluorescerit:fluoresceri VALLIT ; ! ^LOAN
 fluoriderit:fluorideri TSIEGGIT ; ! ^LOAN
 fluoriserit:fluoriseri TSIEGGIT ; ! ^LOAN
 fokuserit:fokuseri VALLIT ; ! ^LOAN
 foli^erit:foli^eri TSIEGGIT ; ! ^LOAN
 formáliserit+Use/Sub:formáliseri TSIEGGIT ; !^LOAN !
 formerit:formeri TSIEGGIT ; ! ^LOAN
 formulerit:formuleri TSIEGGIT ; ! ^LOAN
 forserit:forseri TSIEGGIT ; ! ^LOAN
 fosforescerit:fosforesceri TSIEGGIT ; ! ^LOAN
 foto^graferit:foto^graferi TSIEGGIT ; ! ^LOAN
 fragmenterit:fragmenteri TSIEGGIT ; ! ^LOAN
 fraksjonerit:fraksjoneri VALLIT ; ! ^LOAN NOR
 fraktionerit+Use/Sub:fraktioneri VALLIT ; ! ^LOAN SW 
 fráŋkit:fráŋki TSIEGGIT ; !^LOAN
 frankerit:frankeri TSIEGGIT ; ! ^LOAN
 frapperit:frapperi TSIEGGIT ; ! ^LOAN
 fraserit:fraseri TSIEGGIT ; ! ^LOAN
 fraterniserit:fraterniseri TSIEGGIT ; ! ^LOAN
 frekventerit:frekventeri TSIEGGIT ; ! ^LOAN
friddjut:friddju DULLUT ;
 friserit:friseri TSIEGGIT ; ! ^LOAN
 friterit:friteri TSIEGGIT ; ! ^LOAN
 fronderit:fronderi TSIEGGIT ; ! ^LOAN
 frotterit:frotteri TSIEGGIT ; ! ^LOAN
 frustrerit:frustreri TSIEGGIT ; ! ^LOAN
 fundamenterit:fundamenteri TSIEGGIT ; ! ^LOAN
 funderit:funderi TSIEGGIT ; ! ^LOAN
 fungerit:fungeri VALLIT ; ! ^LOAN
 funksjonerit:funksjoneri VALLIT ; ! ^LOAN NOR
 funktionerit:funktioneri VALLIT ; ! ^LOAN  SW
fuojkkat:fuojkka RAVGGAT ;
fuojkket:fuojkke LÁHPPET ;
 furagerit:furageri TSIEGGIT ; ! ^LOAN SW
 furasjerit:furasjeri TSIEGGIT ; ! ^LOAN NOR
 furnerit:furneri TSIEGGIT ; ! ^LOAN
 fusionerit:fusioneri TSIEGGIT ; ! ^LOAN SW
 fusjonerit:fusjoneri TSIEGGIT ; ! ^LOAN NOR
gåbdedit:gåbded9 UNNEDIT ;
gåbmånit:gåbmån LASSÁNIT ;
gabmardit:gabmard9 UNNEDIT ;
gåbmerdit:gåbmerd9 JÅLLÅRIT ;
gåbttjåt:gåbttjå BASSAT ;
gåddålit:gåddål BÅNJÅDIT ;
gáddánit:gáddán LASSÁNIT ;
gáddet:gádde LÁHPPET ;
gåddet:gådde LÁHPPET ;
gådet:gåde LÁHPPET ;
gádjat:gádja RAVGGAT ;
gádjot:gádjo GÁDJOT ;
gådtjåt:gådtjå RAVGGAT ;
gadtsat:gadtsa BASSAT ;
gæhppánit:gæhppán LASSÁNIT ;
gæhttjat:gæhttja BASSAT ;
gæjvvot:gæjvvo BÅRSSJOT ;
gærddodit:gærddod9 UNNEDIT ;
gærddot:gærddo JÅRGGOT ;
gærggadit:gærggad9 UNNEDIT ;
gærggat:gærgga BUOLLET ;
gæsástit:gæsást UNNEDIT ;
gæssádit:gæssád9 JÅLLÅRIT ;
gæssut:gæs'su BASSUT ;
 gagerit:gageri TSIEGGIT ; ! ^LOAN SW
gággat:gágga BASSAT ;
gåhpåt:gåhpå BASSAT ;
gahpet:gahpe LÁHPPET ;
gahppadit:gahppad9 BEGATJIT ;
gahppat:gahppa RAVGGAT ;
gáhtat:gáhta BASSAT ;
gahtjat:gahtja BASSAT ;
gåhtsat:gåhtsa BASSAT ;
gåhtset:gåhtse BUOLLET ;
gahttjat:gahttja RAVGGAT ;
gáhttjat:gáhttja RAVGGAT ;
gåhttjot:gåhttjo GÁDJOT ;
gåhttsåt:gåhttså OADDÁT ;
gájbbedit:gájbbed9 UNNEDIT ;
gájddadit:gájddad9 UNNEDIT ;
gajkedit:gajked9 MUJTATJIT ;
gåjkkådit:gåjkkåd9 UNNEDIT ;
gajkkánit:gajkkán LASSÁNIT ;
gåjkkåt:gåjkkå RAVGGAT ;
gajkkot:gajkko GÁDJOT ;
gajkkut:gajkku BASSUT ;
gálatjit:gálatj BEGATJIT ;
galggat:galgga GALGGAT ;
gálggat:gálgga BASSAT ;
gålggåt:gålggå RAVGGAT ;
gålgijdit:gålgijd9 BEGATJIT ;
galjedit:galjed9 UNNEDIT ;
gållådit:gållåd9 UNNEDIT ;
gallánit:gallán LASSÁNIT ;
gållåt:gållå RAVGGAT ;
gålldet:gållde LÁHPPET ;
gállet:gálle LÁHPPET ;
gallidit:gallid9 UNNEDIT ;
gållit:gål'li TSIEGGIT ;
galljodit:galljod9 UNNEDIT ;
galmmet:galmme BUOLLET ;
galmmut:galmmu BASSUT ;
gálodit:gálod9 BIEKKASTIT ;
 galopperit:galopperi VALLIT ; ! ^LOAN
galsjedit:galsjed9 BIEKKASTIT ;
gámadit:gámad9 UNNEDIT ;
gamárdit:gamárd JÅLLÅRIT ;
gåmedit:gåmed9 UNNEDIT ;
gåmodit:gåmod9 UNNEDIT ;
gámudit:gámud9 JÅLLÅRIT ;
ganástit:ganást JÅLLÅRIT ;
ganjáldit:ganjáld9 JÅLLÅRIT ;
gánnedit:gánned9 UNNEDIT ;
 garanterit:garanteri VALLIT ; ! ^LOAN
gárddot:gárddo GÁDJOT ;
 garderit:garderi TSIEGGIT ; ! ^LOAN
gárgestit:gárgest JÅLLÅRIT ;
gárggalit:gárggal VUORDDELIT ;
gárijdit:gárijd9 JÅLLÅRIT ;
 garnerit:garneri TSIEGGIT ; ! ^LOAN
 garnisonerit:garnisoneri VALLIT ; ! ^LOAN
gar0rat:gar'ra RAVGGAT ;
garrat:garra RAVGGAT ;
gárrat:gárra BASSAT ;
garrodit:garrod9 UNNEDIT ;
gártjedit:gártjed9 UNNEDIT ;
gartsastit:gartsast UNNEDIT ;
garvatjit:garvatj BEGATJIT ;
gárvedit:gárved9 UNNEDIT ;
gárvodit:gárvod9 UNNEDIT ;
gárvvánit:gárvván LASSÁNIT ;
garvvet:garvve LÁHPPET ;
gárvvunit:gárvvun LASSÁNIT ;
 gasjerit:gasjeri TSIEGGIT ; ! ^LOAN NOR
gáskatjit:gáskatj MUJTATJIT ;
gaskostit:gaskost UNNEDIT ;
gåssåt:gåsså RAVGGAT ;
gasskalit:gasskal VUORDDELIT ;
gásskásit:gásskás LASSÁNIT ;
gasskat:gasska BASSAT ;
gássket:gásske LÁHPPET ;
gástadit:gástad9 UNNEDIT ;
gåtsådit:gåtsåd9 MUJTATJIT ;
gáttedit:gátted9 UNNEDIT ;
gåttjådit:gåttjåd9 BALÁDIT ;
gattsastit:gattsast UNNEDIT ;
gåvådit:gåvåd9 JÅLLÅRIT ;
gåvåstit:gåvåst UNNEDIT ;
 gåvddånit:gåvddån LASSÁNIT ; !gåbddånit
 gåvdedit:gåvded9 UNNEDIT ; !gåbdedit
gávnnat:gávnna BASSAT ;
gavttjat:gavttja RAVGGAT ;
gåvvit:gåv'vi TSIEGGIT ;
gehkat:gehka MÁHTTET ;
gehtjadit:gehtjad9 UNNEDIT ;
 geminerit:gemineri TSIEGGIT ; ! ^LOAN
 genererit:genereri TSIEGGIT ; ! ^LOAN
 generit:generi TSIEGGIT ; ! ^LOAN SW
 gererit:gereri TSIEGGIT ; ! ^LOAN
 germaniserit:germaniseri TSIEGGIT ; ! ^LOAN
germudit:germud9 BIEKKASTIT ;
 gestikulerit:gestikuleri VALLIT ; ! ^LOAN
gibmat:gibma RAVGGAT ;
giddanit:giddan LASSÁNIT ;
giednet:giedne LÁHPPET ;
giehpat:giehpa BASSAT ;
giehpedit:giehped9 UNNEDIT ;
giehtadit:giehtad9 UNNEDIT ;
giejddet:giejdde LÁHPPET ;
gielestit:gielest UNNEDIT ;
giellat:giella BASSAT ;
gielldet:giellde LÁHPPET ;
giemardit:giemard9 UNNEDIT ;
gierddat:gierdda BASSAT ;
giessat:giessa BASSAT ;
giesset:giesse JIEHKET ;
gietjedit:gietjed9 JÅLLÅRIT ;
giettsedit:giettsed9 UNNEDIT ;
gievddadit:gievddad9 UNNEDIT ;
gievddat:gievdda RAVGGAT ;
gievrrodit:gievrrod9 UNNEDIT ;
gihpodit:gihpod9 JÅLLÅRIT ;
gijmmot:gijmmo BÅRSSJOT ;
gijnnat:gijnna RAVGGAT ;
gijttalit:gijttal BÅNJÅDIT ;
gijttet:gijtte LÁHPPET ;
gilgudit:gilgud9 JÅLLÅRIT ;
 giljotinerit:giljotineri TSIEGGIT ; ! ^LOAN
gil0lat:gil'la BASSAT ;
gillat:gilla BASSAT ;
gilvvet:gilvve LÁHPPET ;
ginntsurit:ginntsur BÁHTARIT ;
girdatjit:girdatj BEGATJIT ;
girddet:girdde BUOLLET ;
 girerit:gireri TSIEGGIT ; ! ^LOAN
girjodit:girjod9 UNNEDIT ;
gissjat:gissja RAVGGAT ;
gitjárdit:gitjárd9 JÅLLÅRIT ;
givnjedit:givnjed9 JÅLLÅRIT ;
givnnjahit:givnnjah9 BEGATJIT ;
givnnjat:givnnja BASSAT ;
givsedit:givsed9 UNNEDIT ;
 glamoriserit:glamoriseri TSIEGGIT ; ! ^LOAN
 glaserit:glaseri TSIEGGIT ; ! ^LOAN
 glasserit:glasseri TSIEGGIT ; ! ^LOAN
 glorifi^erit:glorifi^eri TSIEGGIT ; ! ^LOAN SW
 glorifiserit:glorifiseri TSIEGGIT ; ! ^LOAN NOR
goabredit:goabred9 JÅLLÅRIT ;
goajkádit:goajkád9 BEGATJIT ;
goajkkot:goajkko BÅRSSJOT ;
goajvvit:goajvvi TSIEGGIT ;
goajvvot:goajvvo JÅRGGOT ;
goalkkalit:goalkkal BÅNJÅDIT ;
goalkodit:goalkod9 BÅNJÅDIT ;
goallodit:goallod9 UNNEDIT ;
goallot:goallo BÅRSSJOT ;
goarddet:goardde LÁHPPET ;
goaredit:goared9 UNNEDIT ;
goarjjadit:goarjjad9 JÅLLÅRIT ;
goarjjot:goarjjo BÅRSSJOT ;
 goarŋŋot:goarŋŋo VILSSJOT ; !XXX goarŋastit?
goarrot:goarro GÁDJOT ;
goasstadit:goasstad9 UNNEDIT ;
goasstodit:goasstod9 UNNEDIT ;
goastedit:goasted9 UNNEDIT ;
 graderit:graderi TSIEGGIT ; ! ^LOAN
 gradu^erit:gradu^eri VALLIT ; ! ^LOAN
 granulerit:granuleri TSIEGGIT ; ! ^LOAN
 grasserit:grasseri VALLIT ; ! ^LOAN
 gratijnnit:gratijnni TSIEGGIT ; !^LOAN
 gratinerit:gratineri TSIEGGIT ; ! ^LOAN
 gratulerit:gratuleri TSIEGGIT ; ! ^LOAN
 graviterit:graviteri VALLIT ; ! ^LOAN
 griljerit:griljeri TSIEGGIT ; ! ^LOAN
 grunderit:grunderi TSIEGGIT ; ! ^LOAN
 grupperit:grupperi TSIEGGIT ; ! ^LOAN
guggŋidit:guggŋid9 JÅLLÅRIT ;
guhkket:guhkke BUOLLET ;
gulástit:gulást UNNEDIT ;
gullat:gulla BASSAT ;
gullát:gul'lá TJUOLLÁT ;
gulldalit:gulldal VUORDDELIT ;
gul0lut:gul'lu BASSUT ;
gullut:gul'lu BASSUT ;
 gummi^erit:gummi^eri TSIEGGIT ; ! ^LOAN
guoddalit:guoddal VUORDDELIT ;
guoddet:guodde LÁHPPET ;
guoddut:guoddu DULLUT ;
guodet:guode LÁHPPET ;
guohpat:guohpa BASSAT ;
guohtot:guohto GÁDJOT ;
guohtsat:guohtsa RAVGGAT ;
guohtsijdit:guohtsijd9 BEGATJIT ;
guokkardit:guokkard9 JÅLLÅRIT ;
guoktánit:guoktán LASSÁNIT ;
guolldot:guolldo BÅRSSJOT ;
guollit:guol'li TSIEGGIT ;
guorrasit:guorras LASSÁNIT ;
guorrat:guorra BASSAT ;
guorrunit:guorrun LASSÁNIT ;
guosmijdit:guosmijd9 BEGATJIT ;
guosskadit:guosskad9 UNNEDIT ;
guosskat:guosska RAVGGAT ;
guossmot:guossmo BÅRSSJOT ;
guossodit:guossod9 UNNEDIT ;
guottadit:guottad9  BÅNJÅDIT ;
guottedit:guotted9 UNNEDIT ;
guovggot:guovggo BÅRSSJOT ;
guovllat:guovlla BASSAT ;
gurgestit:gurgest JÅLLÅRIT ;
gurggalit:gurggal BÅNJÅDIT ;
gurgijdit:gurgijd9 BEGATJIT ;
gurgodit:gurgod9 BÅNJÅDIT ;
gurrit:gur'ri TSIEGGIT ;
 guterit:guteri TSIEGGIT ; ! ^LOAN
 gymnastiserit:gymnastiseri TSIEGGIT ; ! ^LOAN
 habiliterit:habiliteri TSIEGGIT ; ! ^LOAN
hábmedit:hábmed9 UNNEDIT ;
habsijdit:habsijd9 BEGATJIT ;
hádjánit:hádján LASSÁNIT ;
hádjusit:hádjus LASSÁNIT ;
hæjttalit:hæjttal BÅNJÅDIT ;
hærvvadit:hærvvad9 UNNEDIT ;
hæssodit:hæssod9 UNNEDIT ;
håhkkånit:håhkkån LASSÁNIT ;
háhkuhit:háhkuh9 UNNEDIT ;
háhppidit:háhppid9 JÅLLÅRIT ;
håhtsådit:håhtsåd9 BÅNJÅDIT ;
håhtsodit:håhtsod9 BÅNJÅDIT ;
håhttsålit:håhttsål BÅNJÅDIT ;
håjggådit:håjggåd9 MUJTATJIT ;
håjggåt:håjggå BASSAT ;
 hálbedit:hálbed9 UNNEDIT ; !XXX se álbedit  
háledit:háled9 JÅLLÅRIT ;
hálijdit:hálijd9 MUJTATJIT ;
hállánit:hállán LASSÁNIT ;
hállat:hálla RAVGGAT ;
hållat:hålla MÁHTTET ;
hálldat:hállda BASSAT ;
 hallusinerit:hallusineri VALLIT ; ! ^LOAN
hålvvot:hålvvo BÅRSSJOT ;
hapsijdit:hapsijd9 BEGATJIT ;
hárddet:hárdde LÁHPPET ;
hárjjánit:hárjján LASSÁNIT ;
hárjjidit:hárjjid9 UNNEDIT ;
 harmoniserit:harmoniseri TSIEGGIT ; ! ^LOAN
 harpeserit:harpeseri TSIEGGIT ; ! ^LOAN
 harpunerit:harpuneri TSIEGGIT ; ! ^LOAN
hárret:hárre LÁHPPET ;
hárrut:hár'ru BASSUT ;
 harselerit:harseleri VALLIT ; ! ^LOAN
hartsastit:hartsast UNNEDIT ;
harttsasit:harttsas LASSÁNIT ;
harvatjit:harvatj BIEKKASTIT ;
harvvet:harvve BIEGGAT ;
hasodit:hasod9 UNNEDIT ;
hásstalit:hásstal BÅNJÅDIT ;
hásstet:hásste LÁHPPET ;
hástodit:hástod9 BÅNJÅDIT ;
 havarerit:havareri VALLIT ; ! ^LOAN
hávddádit:hávddád9 UNNEDIT ;
hávddet:hávdde BUOLLET ;
hávkkadit:hávkkad9 UNNEDIT ;
hávkkat:hávkka RAVGGAT ;
hávrrot:hávrro BÅRSSJOT ;
hávsskot:hávssko BÅRSSJOT ;
hávvádahttet:hávvádahtte BASSALASSTET ;
hávváduhttet:hávváduhtte BASSALASSTET ;
hedjunit:hedjun LASSÁNIT ;
hehpanit:hehpan LASSÁNIT ;
 hekto^graferit:hekto^graferi TSIEGGIT ; ! ^LOAN
 hermetiserit:hermetiseri TSIEGGIT ; ! ^LOAN
 hero^iserit:hero^iseri TSIEGGIT ; ! ^LOAN
 herpeserit:herpeseri TSIEGGIT ; ! ^LOAN
hibmodit:hibmod9 UNNEDIT ;
hiehpat:hiehpa RAVGGAT ;
hiejttet:hiejtte LÁHPPET ;
hielkedit:hielked9 JÅLLÅRIT ;
hieredit:hiered9 UNNEDIT ;
hilggot:hilggo GÁDJOT ;
hirrodit:hirrod9 UNNEDIT ;
hivvat:hivva RAVGGAT ;
hoavkkánit:hoavkkán LASSÁNIT ;
 honorerit:honoreri TSIEGGIT ; ! ^LOAN
 hospitaliserit:hospitaliseri TSIEGGIT ; ! ^LOAN
 hoverit:hoveri TSIEGGIT ; ! ^LOAN
huhttahit:huhttah9 BEGATJIT ;
 humaniserit:humaniseri TSIEGGIT ; ! ^LOAN
 huomáhit:huomáh9 UNNEDIT ; !XXXse huomahit
huvkadit:huvkad9 BALÁDIT ;
idatjit:idatj BEGATJIT ;
 ide^aliserit:ide^aliseri TSIEGGIT ; ! ^LOAN
 identifi^erit:identifi^eri TSIEGGIT ; ! ^LOAN SW
 identifiserit:identifiseri TSIEGGIT ; ! ^LOAN NOR
 ideologiserit:ideologiseri TSIEGGIT ; ! ^LOAN
idjadit:idjad9 JÅLLÅRIT ;
 idylliserit:idylliseri TSIEGGIT ; ! ^LOAN
iedjet:iedje VIEDJET ;
iehpedit:iehped9 UNNEDIT ;
iehttset:iehttse LÁHPPET ;
iejvvit:iejvvi TSIEGGIT ;
iellet:ielle JIEHKET ;
ielvvet:ielvve LÁHPPET ;
ienedit:iened9 UNNEDIT ;
ieredit:iered9 UNNEDIT ;
iesstadit:iesstad9 UNNEDIT ;
 ignorerit:ignoreri TSIEGGIT ; ! ^LOAN
ihtet:ihte BUOLLET ;
ij+V+IV+Neg: NEG ;
ijástit:ijást JÅLLÅRIT ;
iktet:ikte LÁHPPET ;
illastit:illast UNNEDIT ;
 illuderit:illuderi VALLIT ; ! ^LOAN
 illuminerit:illumineri TSIEGGIT ; ! ^LOAN
ilmmat:ilmma RAVGGAT ;
ilmodit:ilmod9 UNNEDIT ;
 imaginerit:imagineri TSIEGGIT ; ! ^LOAN
imájdit:imájd9 MUJTATJIT ;
 immatrikulerit:immatrikuleri VALLIT ; ! ^LOAN
 immi^grerit:immi^greri VALLIT ; ! ^LOAN
 immortaliserit:immortaliseri TSIEGGIT ; ! ^LOAN
 immuniserit:immuniseri TSIEGGIT ; ! ^LOAN
 im^planterit:im^planteri TSIEGGIT ; ! ^LOAN
 im^plementerit:im^plementeri TSIEGGIT ; ! ^LOAN
 im^plicerit:im^pliceri TSIEGGIT ; ! ^LOAN SW
 im^pliserit:im^pliseri TSIEGGIT ; ! ^LOAN NOR
 im^ploderit:im^ploderi VALLIT ; ! ^LOAN
 imponerit:imponeri TSIEGGIT ; ! ^LOAN
 importerit:importeri TSIEGGIT ; ! ^LOAN
 im^proviserit:im^proviseri TSIEGGIT ; ! ^LOAN
 in^aktiverit:in^aktiveri TSIEGGIT ; ! ^LOAN
 in^augurerit:in^augureri TSIEGGIT ; ! ^LOAN
 inciterit:inciteri TSIEGGIT ; ! ^LOAN
 indekserit:indekseri TSIEGGIT ; !^LOAN
 indikerit:indikeri TSIEGGIT ; ! ^LOAN
 individu^aliserit:individu^aliseri TSIEGGIT ; ! ^LOAN
 indoktrinerit:indoktrineri TSIEGGIT ; ! ^LOAN
 inducerit:induceri VALLIT ; ! ^LOAN SW
 induserit:induseri VALLIT ; ! ^LOAN NOR
 infamerit:infameri TSIEGGIT ; ! ^LOAN
 infantiliserit:infantiliseri TSIEGGIT ; ! ^LOAN
 inficerit:inficeri TSIEGGIT ; ! ^LOAN SW
 infiserit:infiseri TSIEGGIT ; ! ^LOAN NOR
 in^flammerit:in^flammeri VALLIT ; ! ^LOAN
 in^flaterit:in^flateri TSIEGGIT ; ! ^LOAN
 in^flu^erit:in^flu^eri VALLIT ; ! ^LOAN
 inhalerit:inhaleri TSIEGGIT ; ! ^LOAN
 inhererit:inhereri TSIEGGIT ; ! ^LOAN
 inhiberit:inhiberi TSIEGGIT ; ! ^LOAN
 initi^erit:initi^eri TSIEGGIT ; ! ^LOAN
 in^jicerit:in^jiceri TSIEGGIT ; ! ^LOAN SW
 in^jiserit:in^jiseri TSIEGGIT ; ! ^LOAN  
 in^juri^erit:in^juri^eri TSIEGGIT ; ! ^LOAN
 inkarnerit:inkarneri TSIEGGIT ; ! ^LOAN
 in^klinerit:in^klineri TSIEGGIT ; ! ^LOAN
 in^kluderit:in^kluderi TSIEGGIT ; ! ^LOAN
 inkorporerit:inkorporeri TSIEGGIT ; ! ^LOAN
 inokulerit:inokuleri TSIEGGIT ; ! ^LOAN
 inseminerit:insemineri TSIEGGIT ; ! ^LOAN
 insinu^erit:insinu^eri TSIEGGIT ; ! ^LOAN
 insisterit:insisteri VALLIT ; ! ^LOAN
 in^spekterit:in^spekteri TSIEGGIT ; ! ^LOAN SW
 in^spirerit:in^spireri TSIEGGIT ; ! ^LOAN
 in^spiserit:in^spiseri TSIEGGIT ; ! ^LOAN NOR
 in^stitu^erit:in^stitu^eri TSIEGGIT ; ! ^LOAN
 in^stitusjonaliserit:in^stitusjonaliseri TSIEGGIT ; ! ^LOAN NOR
 in^stitutionaliserit:in^stitutionaliseri TSIEGGIT ; ! ^LOAN SW
 in^stru^erit:in^stru^eri TSIEGGIT ; ! ^LOAN
 in^strumenterit:in^strumenteri TSIEGGIT ; ! ^LOAN
 intellektu^aliserit:intellektu^aliseri TSIEGGIT ; ! ^LOAN
 intenderit:intenderi TSIEGGIT ; ! ^LOAN
 intensifierit:intensifieri TSIEGGIT ; ! ^LOAN SW
 intensiverit:intensiveri TSIEGGIT ; ! ^LOAN  
 interesserit:interesseri TSIEGGIT ; ! ^LOAN NOR
 interfererit:interfereri TSIEGGIT ; ! ^LOAN
 interfoli^erit:interfoli^eri TSIEGGIT ; ! ^LOAN
 internasjonaliserit:internasjonaliseri TSIEGGIT ; ! ^LOAN NOR
 internasjunaliserit:internasjunaliseri TSIEGGIT ; !^LOAN
 internationaliserit:internationaliseri TSIEGGIT ; ! ^LOAN SW
 internerit:interneri TSIEGGIT ; ! ^LOAN
 interpellerit:interpelleri VALLIT ; ! ^LOAN
 interpolerit:interpoleri TSIEGGIT ; ! ^LOAN
 inter^preterit:inter^preteri TSIEGGIT ; ! ^LOAN
 intervenerit:interveneri VALLIT ; ! ^LOAN
 intimiderit:intimideri TSIEGGIT ; ! ^LOAN
 intonerit:intoneri TSIEGGIT ; ! ^LOAN
 intresserit:intresseri TSIEGGIT ; ! ^LOAN SW
 introducerit+Use/Sub:introduceri TSIEGGIT ; ! ! ^LOAN SW
 introduserit:introduseri TSIEGGIT ; ! ^LOAN NOR
 invaderit:invaderi TSIEGGIT ; ! ^LOAN
 invalidiserit:invalidiseri TSIEGGIT ; ! ^LOAN
 inverterit:inverteri TSIEGGIT ; ! ^LOAN
 inviterit:inviteri TSIEGGIT ; ! ^LOAN
 involverit:involveri TSIEGGIT ; ! ^LOAN
 ioniserit:ioniseri TSIEGGIT ; ! ^LOAN
irggedit:irgged9 JÅLLÅRIT ;
 iriserit:iriseri TSIEGGIT ; ! ^LOAN
 ironiserit:ironiseri TSIEGGIT ; ! ^LOAN
 irrigerit:irrigeri TSIEGGIT ; ! ^LOAN
 irriterit:irriteri TSIEGGIT ; ! ^LOAN
irrodit:irrod9 UNNEDIT ;
 islamiserit:islamiseri TSIEGGIT ; ! ^LOAN
 itererit:itereri TSIEGGIT ; ! ^LOAN
jábmat:jábma RAVGGAT ;
jábmet:jábme BUOLLET ;
jáddadit:jáddad9 UNNEDIT ;
jáddit:jáddi TSIEGGIT ;
jæskádit:jæskád9 MUJTATJIT ;
jæsskalit:jæsskal VUORDDELIT ;
jáhkket:jáhkke MÁHTTET ;
jåhtålit:jåhtål SUOGNALIT ;
jåhtet:jåhte BUOLLET ;
jåhttåt:jåhttå OADDÁT ;
jåksåt:jåkså BASSAT ;
jaledit:jaled9 BEGATJIT ;
jalggot:jalggo BÅRSSJOT ;
jalkkahit:jalkkah9 BEGATJIT ;
jallat:jalla BASSAT ;
jållåt:jållå BASSAT ;
jalludit:jallud9 UNNEDIT ;
jámálguvvat:jámálguvva RAVGGAT ;
jårbudit:jårbud9 JÅLLÅRIT ;
jårgåstit:jårgåst UNNEDIT ;
jårgestit:jårgest JÅLLÅRIT ;
jårggålit:jårggål VUORDDELIT ;
jårggot:jårggo JÅRGGOT ;
jårgijdit:jårgijd9 BEGATJIT ;
jarrat:jarra RAVGGAT ;
jårråt:jårrå RAVGGAT ;
 jassifiserit:jassifiseri TSIEGGIT ; ! ^LOAN NOR
jasskat:jasska RAVGGAT ;
jásstet:jásste LÁHPPET ;
jåsstet:jåsste LÁHPPET ;
jåttådit:jåttåd9 UNNEDIT ;
jávkkadit:jávkkad9 UNNEDIT ;
javllat:javlla BASSAT ;
jávvásit:jávvás LASSÁNIT ;
jávvet:jávve LÁHPPET ;
 jazzifi^erit:jazzifi^eri TSIEGGIT ; ! ^LOAN SW
 jazzifiserit:jazzifiseri TSIEGGIT ; ! ^LOAN NOR
jegadit:jegad9 UNNEDIT ;
jiebbat:jiebba RAVGGAT ;
jiednadit:jiednad9 UNNEDIT ;
jiednat:jiedna RAVGGAT ;
jiehket:jiehke JIEHKET ;
jiekkaldit:jiekkald9 JÅLLÅRIT ;
jienedit:jiened9 BEGATJIT ;
jiermmat:jiermma RAVGGAT ;
joajmmodit:joajmmod9 UNNEDIT ;
joarkket:joarkke LÁHPPET ;
joatsedit:joatsed9 BEGATJIT ;
 joderit:joderi TSIEGGIT ; ! ^LOAN
 jodiserit:jodiseri TSIEGGIT ; ! ^LOAN
 journaliserit:journaliseri TSIEGGIT ; ! ^LOAN
 jubilerit:jubileri VALLIT ; ! ^LOAN
jugástit:jugást UNNEDIT ;
jugestit:jugest UNNEDIT ;
juhkat:juhka JUHKAT ;
juhtsat:juhtsa RAVGGAT ;
juogadit:juogad9 UNNEDIT ;
juogŋat:juogŋa RAVGGAT ;
juohkásit:juohkás LASSÁNIT ;
juohket:juohke LÁHPPET ;
juojggat:juojgga BASSAT ;
juollodit:juollod9 UNNEDIT ;
jurijdit:jurijd9 BEGATJIT ;
jurrat:jurra RAVGGAT ;
 jury^erit:jury^eri TSIEGGIT ; ! ^LOAN
jussket:jusske LÁHPPET ;
 justerit:justeri TSIEGGIT ; ! ^LOAN
juvsudit:juvsud9 UNNEDIT ;
 kadmi^erit:kadmi^eri TSIEGGIT ; ! ^LOAN
 kakuminaliserit:kakuminaliseri TSIEGGIT ; ! ^LOAN
 kalandrerit:kalandreri TSIEGGIT ; ! ^LOAN
 kalcinerit:kalcineri TSIEGGIT ; ! ^LOAN SW
 kalibrerit:kalibreri TSIEGGIT ; ! ^LOAN
 kalkerit:kalkeri TSIEGGIT ; ! ^LOAN
 kalkulerit:kalkuleri TSIEGGIT ; ! ^LOAN NOR
 kalkylerit:kalkyleri TSIEGGIT ; ! ^LOAN SW
 kalli^graferit:kalli^graferi TSIEGGIT ; ! ^LOAN
 kalsinerit:kalsineri TSIEGGIT ; ! ^LOAN NOR
 kamperit:kamperi VALLIT ; ! ^LOAN
 kamu^flerit:kamu^fleri TSIEGGIT ; ! ^LOAN
 kandiderit:kandideri VALLIT ; ! ^LOAN
 kandiserit:kandiseri TSIEGGIT ; ! ^LOAN
 kannelerit:kanneleri TSIEGGIT ; ! ^LOAN
 kanoniserit:kanoniseri TSIEGGIT ; ! ^LOAN
 kansellerit:kanselleri TSIEGGIT ; ! ^LOAN
 kapitaliserit:kapitaliseri TSIEGGIT ; ! ^LOAN
 kapitulerit:kapituleri VALLIT ; ! ^LOAN
 kapunerit:kapuneri TSIEGGIT ; ! ^LOAN
 karaktæriserit:karaktæriseri TSIEGGIT ; ! ^LOAN SW
 karakteriserit:karakteriseri TSIEGGIT ; ! ^LOAN NOR
 karikerit:karikeri TSIEGGIT ; ! ^LOAN
 karterit:karteri TSIEGGIT ; ! ^LOAN
 kartonerit:kartoneri TSIEGGIT ; ! ^LOAN
 kåserit:kåseri VALLIT ; ! ^LOAN
 kasserit:kasseri TSIEGGIT ; ! ^LOAN
 kastrerit:kastreri TSIEGGIT ; ! ^LOAN
 katalogiserit:katalogiseri TSIEGGIT ; ! ^LOAN
 katalyserit:katalyseri TSIEGGIT ; ! ^LOAN
 kategoriserit:kategoriseri TSIEGGIT ; ! ^LOAN
 katekiserit:katekiseri TSIEGGIT ; ! ^LOAN
 katoliserit:katoliseri TSIEGGIT ; ! ^LOAN
 kausjonerit:kausjoneri TSIEGGIT ; ! ^LOAN NOR
 kautionerit+Use/Sub:kautioneri TSIEGGIT ; ! ^LOAN SW 
 kaverit:kaveri TSIEGGIT ; ! ^LOAN
 klarerit:klareri TSIEGGIT ; ! ^LOAN
 klassificerit:klassificeri TSIEGGIT ; ! ^LOAN SW
 klassifiserit:klassifiseri TSIEGGIT ; ! ^LOAN NOR
 klausulerit:klausuleri TSIEGGIT ; ! ^LOAN
 klicherit+Use/Sub:klicheri TSIEGGIT ; ! ! ^LOAN SW
 klimatiserit:klimatiseri TSIEGGIT ; ! ^LOAN
 klisjerit:klisjeri TSIEGGIT ; ! ^LOAN NOR
 klorerit:kloreri TSIEGGIT ; ! ^LOAN
 kloroformerit:kloroformeri TSIEGGIT ; ! ^LOAN
 ko^agulerit:ko^aguleri VALLIT ; ! ^LOAN
koastedit:koasted9 UNNEDIT ;
 kockelerit:kockeleri VALLIT ; ! ^LOAN SW
 kodifi^erit:kodifi^eri TSIEGGIT ; ! ^LOAN SW
 kodifiserit:kodifiseri TSIEGGIT ; ! ^LOAN NOR
 ko^iniserit:ko^iniseri TSIEGGIT ; !^LOAN
 koketterit:koketteri TSIEGGIT ; ! ^LOAN
 kokkelerit:kokkeleri VALLIT ; ! ^LOAN NOR
 kokkererit:kokkereri TSIEGGIT ; ! ^LOAN
 kollaborerit:kollaboreri VALLIT ; ! ^LOAN
 kollasjonerit:kollasjoneri TSIEGGIT ; ! ^LOAN NOR
 kollationerit+Use/Sub:kollationeri TSIEGGIT ; ! ^LOAN SW 
 kollektiviserit:kollektiviseri TSIEGGIT ; ! ^LOAN
 kolliderit:kollideri VALLIT ; ! ^LOAN
 kollokverit:kollokveri TSIEGGIT ; ! ^LOAN
 kolorerit:koloreri TSIEGGIT ; ! ^LOAN
 kolporterit:kolporteri TSIEGGIT ; ! ^LOAN
 kombinerit:kombineri TSIEGGIT ; ! ^LOAN
 kommanderit:kommanderi TSIEGGIT ; ! ^LOAN NOR
 kommenderit:kommenderi TSIEGGIT ; ! ^LOAN SW
 kommersi^aliserit:kommersi^aliseri TSIEGGIT ; ! ^LOAN
 kommunaliserit:kommunaliseri TSIEGGIT ; ! ^LOAN
 kommunicerit:kommuniceri TSIEGGIT ; ! ^LOAN SW
 kommuniserit:kommuniseri TSIEGGIT ; ! ^LOAN NOR
 kommuterit:kommuteri VALLIT ; ! ^LOAN
 komparerit:kompareri TSIEGGIT ; ! ^LOAN
 kompenserit:kompenseri VALLIT ; ! ^LOAN
 kompilerit:kompileri TSIEGGIT ; ! ^LOAN
 kompletterit:kompletteri TSIEGGIT ; ! ^LOAN
 komplicerit:kompliceri TSIEGGIT ; ! ^LOAN SW
 komplimenterit:komplimenteri TSIEGGIT ; ! ^LOAN
 kompliserit:kompliseri TSIEGGIT ; ! ^LOAN NOR
 komposterit:komposteri TSIEGGIT ; ! ^LOAN
 kom^primerit:kom^primeri TSIEGGIT ; ! ^LOAN
 kom^promitterit:kom^promitteri TSIEGGIT ; ! ^LOAN
 koncentrerit:koncentreri TSIEGGIT ; ! ^LOAN SW
 koncipierit:koncipieri TSIEGGIT ; ! ^LOAN SW
 kondemnerit:kondemneri TSIEGGIT ; ! ^LOAN
 kondenserit:kondenseri VALLIT ; ! ^LOAN
 kondisjonerit:kondisjoneri TSIEGGIT ; ! ^LOAN NOR
 konditionerit+Use/Sub:konditioneri TSIEGGIT ; ! ^LOAN SW 
 kondolerit:kondoleri VALLIT ; ! ^LOAN
 konfererit:konfereri TSIEGGIT ; ! ^LOAN
 konfiskerit:konfiskeri TSIEGGIT ; ! ^LOAN
 kon^fronterit:kon^fronteri TSIEGGIT ; ! ^LOAN
 kon^gru^erit:kon^gru^eri VALLIT ; ! ^LOAN
 konjugerit:konjugeri TSIEGGIT ; ! ^LOAN
 konkurrerit:konkurreri VALLIT ; ! ^LOAN
 konnoterit:konnoteri TSIEGGIT ; ! ^LOAN
 konsentrerit:konsentreri TSIEGGIT ; ! ^LOAN NOR
 konserterit:konserteri VALLIT ; ! ^LOAN
 konsignerit:konsigneri TSIEGGIT ; ! ^LOAN
 konsiperit:konsiperi TSIEGGIT ; ! ^LOAN NOR
 kon^skriberit:kon^skriberi TSIEGGIT ; ! ^LOAN
 konsoliderit:konsolideri TSIEGGIT ; ! ^LOAN
 kon^spirerit:kon^spireri VALLIT ; ! ^LOAN
 konstaterit:konstateri VALLIT ; ! ^LOAN
 kon^stitu^erit:kon^stitu^eri TSIEGGIT ; ! ^LOAN
 kon^stru^erit:kon^stru^eri TSIEGGIT ; ! ^LOAN
 konsumerit:konsumeri TSIEGGIT ; ! ^LOAN
 konterit:konteri TSIEGGIT ; ! ^LOAN
 kontingenterit:kontingenteri TSIEGGIT ; ! ^LOAN
 kontinu^erit:kontinu^eri VALLIT ; ! ^LOAN
 kontit:konti TSIEGGIT ; !^LOAN
 kontoriserit:kontoriseri TSIEGGIT ; ! ^LOAN
 kontraherit:kontraheri TSIEGGIT ; ! ^LOAN
 kontrasterit:kontrasteri TSIEGGIT ; ! ^LOAN
 kon^tribu^erit:kon^tribu^eri VALLIT ; ! ^LOAN
 konvergerit:konvergeri VALLIT ; ! ^LOAN
 konverserit:konverseri TSIEGGIT ; ! ^LOAN
 konverterit:konverteri TSIEGGIT ; ! ^LOAN
 konvo^ierit:konvo^ieri TSIEGGIT ; ! ^LOAN NOR
 konvojerit:konvojeri TSIEGGIT ; ! ^LOAN SW
 konvoluterit:konvoluteri VALLIT ; ! ^LOAN SW
 konvolutterit:konvolutteri VALLIT ; ! ^LOAN NOR
 ko^opererit:ko^opereri TSIEGGIT ; ! ^LOAN
 kopulerit:kopuleri VALLIT ; ! ^LOAN
 koreo^graferit:koreo^graferi TSIEGGIT ; ! ^LOAN
 korporativiserit:korporativiseri TSIEGGIT ; ! ^LOAN
 korre^sponderit:korre^sponderi VALLIT ; ! ^LOAN
 korrigerit:korrigeri TSIEGGIT ; ! ^LOAN
 korroderit:korroderi VALLIT ; ! ^LOAN
 korrugerit:korrugeri TSIEGGIT ; ! ^LOAN
 korrumperit:korrumperi TSIEGGIT ; ! ^LOAN
 kostymerit:kostymeri TSIEGGIT ; ! ^LOAN
 krackelerit:krackeleri VALLIT ; ! ^LOAN SW
 krakelerit:krakeleri VALLIT ; ! ^LOAN  
 krediterit:krediteri TSIEGGIT ; ! ^LOAN
 kre^erit:kre^eri TSIEGGIT ; ! ^LOAN
 kremerit:kremeri TSIEGGIT ; ! ^LOAN
 krenelerit:kreneleri TSIEGGIT ; ! ^LOAN
 kreperit:kreperi VALLIT ; ! ^LOAN
 kriminaliserit:kriminaliseri TSIEGGIT ; ! ^LOAN
 kristalliserit:kristalliseri VALLIT ; ! ^LOAN
 krockerit:krockeri TSIEGGIT ; ! ^LOAN SW
 krokerit:krokeri TSIEGGIT ; ! ^LOAN
 krokkerit:krokkeri TSIEGGIT ; ! ^LOAN NOR
 krönikerit:krönikeri TSIEGGIT ; ! ^LOAN SW
 kronikkerit:kronikkeri TSIEGGIT ; ! ^LOAN NOR
 krypterit:krypteri TSIEGGIT ; ! ^LOAN
 kryptifi^erit:kryptifi^eri TSIEGGIT ; ! ^LOAN SW
 kryptifiserit:kryptifiseri TSIEGGIT ; ! ^LOAN NOR
 krystalliserit:krystalliseri TSIEGGIT ; ! ^LOAN NOR
 kuberit:kuberi TSIEGGIT ; ! ^LOAN
 kujonerit:kujoneri TSIEGGIT ; ! ^LOAN
 kulminerit:kulmineri VALLIT ; ! ^LOAN
 kultiverit:kultiveri TSIEGGIT ; ! ^LOAN
 kumulerit:kumuleri TSIEGGIT ; ! ^LOAN
 kuperit:kuperi TSIEGGIT ; ! ^LOAN
 kurerit:kureri TSIEGGIT ; ! ^LOAN
 kurserit:kurseri TSIEGGIT ; ! ^LOAN
 kursiverit:kursiveri TSIEGGIT ; ! ^LOAN
 kurtiserit:kurtiseri TSIEGGIT ; ! ^LOAN
 kvadrerit:kvadreri TSIEGGIT ; ! ^LOAN
 kvalificerit:kvalificeri TSIEGGIT ; ! ^LOAN SW
 kvalifiserit:kvalifiseri TSIEGGIT ; ! ^LOAN NOR
 kvantifi^erit:kvantifi^eri TSIEGGIT ; ! ^LOAN SW
 kvantifiserit:kvantifiseri TSIEGGIT ; ! ^LOAN NOR
 kvantiterit:kvantiteri TSIEGGIT ; ! ^LOAN
 kverulerit:kveruleri VALLIT ; ! ^LOAN
 kvitterit:kvitteri TSIEGGIT ; ! ^LOAN
 kvoterit:kvoteri TSIEGGIT ; ! ^LOAN
 labi^aliserit:labi^aliseri TSIEGGIT ; ! ^LOAN
labmat:labma RAVGGAT ;
 lackerit:lackeri TSIEGGIT ; ! ^LOAN SW
ladástit:ladást UNNEDIT ;
láddadit:láddad9 UNNEDIT ;
láddat:ládda RAVGGAT ;
låddit:låddi VALLIT ;
lådjodit:lådjod9 JÅLLÅRIT ;
lådnot:lådno GÁDJOT ;
læjkkot:læjkko GÁDJOT ;
lagádit:lagád9 UNNEDIT ;
lágedit:láged9 UNNEDIT ;
lahkanit:lahkan LASSÁNIT ;
låhkåt:låhkå BASSAT ;
láhpadit:láhpad9 BÅNJÅDIT ;
låhpadit:låhpad9 UNNEDIT ;
lahpat:lahpa RAVGGAT ;
láhppet:láhppe LÁHPPET ;
láhpput:láhppu BASSUT ;
låhtåt:låhtå BASSAT ;
láhtjet:láhtje LÁHPPET ;
lahtsat:lahtsa RAVGGAT ;
lájbbot:lájbbo GÁDJOT ;
lajggat:lajgga RAVGGAT ;
lajggit:lajggi TSIEGGIT ;
lájttet:lájtte LÁHPPET ;
 lakkerit:lakkeri TSIEGGIT ; ! ^LOAN NOR
låkkudit:låkkud9 BÅNJÅDIT ;
 lakserit:lakseri TSIEGGIT ; ! ^LOAN
láktadit:láktad9 UNNEDIT ;
låktet:låkte LÁHPPET ;
lållåt:lållå BASSAT ;
lállet:lálle LÁHPPET ;
 laminerit:lamineri TSIEGGIT ; ! ^LOAN
lamsedit:lamsed9 JÅLLÅRIT ;
lånestit:lånest UNNEDIT ;
 lanserit:lanseri TSIEGGIT ; ! ^LOAN
lasedit:lased9 UNNEDIT ;
låsedit:låsed9 UNNEDIT ;
 laserit:laseri TSIEGGIT ; ! ^LOAN
låsjkijdit:låsjkijd9 BEGATJIT ;
lásjmudit:lásjmud9 JÅLLÅRIT ;
lassánit:lassán LASSÁNIT ;
lássit:lás'si TSIEGGIT ;
lássjmot:lássjmo BÅRSSJOT ;
lasskit:lasski TSIEGGIT ;
låssodit:låssod9 UNNEDIT ;
 latiniserit:latiniseri TSIEGGIT ; ! ^LOAN
lávggat:lávgga RAVGGAT ;
lávggot:lávggo GÁDJOT ;
lávkkot:lávkko VILSSJOT ;
lávlastit:lávlast UNNEDIT ;
lávllát:lávllá TJUOLLÁT ;
lávllot:lávllo JÅRGGOT ;
 legaliserit:legaliseri TSIEGGIT ; ! ^LOAN
 legerit:legeri TSIEGGIT ; ! ^LOAN
 lemmatiserit:lemmatiseri TSIEGGIT ; ! ^LOAN
 levererit:levereri TSIEGGIT ; ! ^LOAN SW
 leverit:leveri TSIEGGIT ; ! ^LOAN NOR
 liberaliserit:liberaliseri TSIEGGIT ; ! ^LOAN
libjjot:libjjo VILSSJOT ;
 licensi^erit:licensi^eri TSIEGGIT ; ! ^LOAN SW
liegganit:lieggan LASSÁNIT ;
liehket+V+IV: LIEHKET ;
liekkadit:liekkad9 BÅNJÅDIT ;
 lignifiserit:lignifiseri TSIEGGIT ; ! ^LOAN
lihttot:lihtto BÅRSSJOT ;
lijggodit:lijggod9 UNNEDIT ;
lijkkut:lijkku STRÁFFUT ;
 likviderit:likvideri TSIEGGIT ; ! ^LOAN
lillardit:lillard9 JÅLLÅRIT ;
linedit:lined9 UNNEDIT ;
 lisensi^erit:lisensi^eri TSIEGGIT ; ! ^LOAN NOR
 lisiterit:lisiteri TSIEGGIT ; ! ^LOAN
lissjkot:lissjko VILSSJOT ;
 lito^graferit:lito^graferi TSIEGGIT ; ! ^LOAN
livkedit:livked9 BEGATJIT ;
livkkalit:livkkal SUOGNALIT ;
livvadit:livvad9 UNNEDIT ;
livvodit:livvod9 UNNEDIT ;
livvot:livvo BÅRSSJOT ;
loabedit:loabed9 UNNEDIT ;
loadtjit:loadtji TSIEGGIT ;
loanedit:loaned9 BEGATJIT ;
loasskat:loasska RAVGGAT ;
loattjedit:loattjed9 BIEKKASTIT ;
loavddet:loavdde LÁHPPET ;
 logerit:logeri TSIEGGIT ; ! ^LOAN SW
 lombarderit:lombarderi TSIEGGIT ; ! ^LOAN
 longerit:longeri TSIEGGIT ; ! ^LOAN
 lorgnetterit:lorgnetteri TSIEGGIT ; ! ^LOAN
 losjerit:losjeri TSIEGGIT ; ! ^LOAN NOR
 lukrerit:lukreri TSIEGGIT ; ! ^LOAN
 lukserit:lukseri TSIEGGIT ; ! ^LOAN
lullánit:lullán LASSÁNIT ;
luobbot:luobbo JÅRGGOT ;
luoddot:luoddo JÅRGGOT ;
luohpat:luohpa BASSAT ;
luohtedit:luohted9 JÅLLÅRIT ;
luojkkat:luojkka BASSAT ;
luojmmat:luojmma RAVGGAT ;
luojtestit:luojtest UNNEDIT ;
luojttádit:luojttád9 JÅLLÅRIT ;
luojttalit:luojttal BÅNJÅDIT ;
luojttet:luojtte LÁHPPET ;
luovvanit:luovvan LASSÁNIT ;
luvvadit:luvvad9 UNNEDIT ;
máddet:mádde LÁHPPET ;
måddjit:måddji TSIEGGIT ;
mådjusit:mådjus LASSÁNIT ;
mægádit:mægád9 BEGATJIT ;
mæhkot:mæhko BÅRSSJOT ;
mærkkot:mærkko JÅRGGOT ;
 magasinerit:magasineri TSIEGGIT ; ! ^LOAN
 magnetiserit:magnetiseri TSIEGGIT ; ! ^LOAN
måhkåstit:måhkåst UNNEDIT ;
máhttet:máhtte MÁHTTET ;
máhttsasit:máhttsas LASSÁNIT ;
máhttsat:máhttsa RAVGGAT ;
máhttsot:máhttso JÅRGGOT ;
májnastit:májnast UNNEDIT ;
májnnot:májnno JÅRGGOT ;
májsstet:májsste LÁHPPET ;
májstatjit:májstatj MUJTATJIT ;
 makadamiserit:makadamiseri TSIEGGIT ; ! ^LOAN
mákset:mákse LÁHPPET ;
 maksimaliserit:maksimaliseri TSIEGGIT ; ! ^LOAN NOR
 maksimerit:maksimeri TSIEGGIT ; ! ^LOAN NOR
 makulerit:makuleri TSIEGGIT ; ! ^LOAN
málestit:málest UNNEDIT ;
mållådit:mållåd9 UNNEDIT ;
mållåt:mållå BASSAT ;
mállit:mál'li TSIEGGIT ;
målsåstit:målsåst UNNEDIT ;
målssot:målsso JÅRGGOT ;
 mal^trakterit:mal^trakteri TSIEGGIT ; ! ^LOAN
manedit:maned9 BEGATJIT ;
maŋedit:maŋed9 UNNEDIT ;
 maŋŋekalkulerit:maŋŋekalkuleri TSIEGGIT ; !^LOAN
maŋŋunit:maŋŋun LASSÁNIT ;
 manifesterit:manifesteri TSIEGGIT ; ! ^LOAN
 manikyrerit:manikyreri TSIEGGIT ; ! ^LOAN
 manipulerit:manipuleri TSIEGGIT ; ! ^LOAN
 mankerit:mankeri VALLIT ; ! ^LOAN
mannat:manna RAVGGAT ;
 manuduserit:manuduseri TSIEGGIT ; ! ^LOAN
mårådit:måråd9 UNNEDIT ;
 marginaliserit:marginaliseri TSIEGGIT ; ! ^LOAN
mårijdahttet:mårijdahtte BASSALASSTET ;
mårijdit:mårijd9 BEGATJIT ;
 marinerit:marineri TSIEGGIT ; ! ^LOAN
 markerit:markeri TSIEGGIT ; ! ^LOAN
 marmorerit:marmoreri TSIEGGIT ; ! ^LOAN
 marsjerit:marsjeri VALLIT ; ! ^LOAN
 masjinerit:masjineri TSIEGGIT ; ! ^LOAN
 maskinerit:maskineri TSIEGGIT ; ! ^LOAN
 maskuliniserit:maskuliniseri TSIEGGIT ; ! ^LOAN
 massakrerit:massakreri TSIEGGIT ; ! ^LOAN
 masserit:masseri TSIEGGIT ; ! ^LOAN
masset:masse LÁHPPET ;
masstadit:masstad9 UNNEDIT ;
masstat:massta RAVGGAT ;
 masturberit:masturberi VALLIT ; ! ^LOAN
 materi^aliserit:materi^aliseri TSIEGGIT ; ! ^LOAN
 matterit:matteri TSIEGGIT ; ! ^LOAN
måttsåstit:måttsåst UNNEDIT ;
mávsatjit:mávsatj MUJTATJIT ;
 maximaliserit:maximaliseri TSIEGGIT ; ! ^LOAN SW
 maximerit:maximeri TSIEGGIT ; ! ^LOAN SW
 medicinerit:medicineri TSIEGGIT ; ! ^LOAN SW
 medisinerit:medisineri TSIEGGIT ; ! ^LOAN NOR
 melerit:meleri TSIEGGIT ; ! ^LOAN
 memorerit:memoreri TSIEGGIT ; ! ^LOAN
 menstru^erit:menstru^eri VALLIT ; ! ^LOAN
 meriterit:meriteri TSIEGGIT ; ! ^LOAN SW
 meritterit:meritteri TSIEGGIT ; ! ^LOAN NOR
 metalliserit:metalliseri TSIEGGIT ; ! ^LOAN
mieddet:miedde BUOLLET ;
miededit:mieded9 UNNEDIT ;
miehtjedit:miehtjed9 UNNEDIT ;
miejllit:miejlli TSIEGGIT ;
mierkkit:mierkki TSIEGGIT ;
mierredit:mierred9 UNNEDIT ;
miessit:mies'si VALLIT ;
miesskadit:miesskad9 UNNEDIT ;
 mi^grerit:mi^greri VALLIT ; ! ^LOAN
 militæriserit:militæriseri TSIEGGIT ; ! ^LOAN  SW
 militariserit:militariseri TSIEGGIT ; ! ^LOAN
 minerit:mineri TSIEGGIT ; ! ^LOAN
 mini^atyriserit:mini^atyriseri TSIEGGIT ; ! ^LOAN
 minimaliserit:minimaliseri TSIEGGIT ; ! ^LOAN
 minimerit:minimeri TSIEGGIT ; ! ^LOAN
 misjonerit:misjoneri VALLIT ; ! ^LOAN NOR
 misjunerit:misjuneri TSIEGGIT ; !^LOAN
 missionerit:missioneri VALLIT ; ! ^LOAN SW
moajttet:moajtte LÁHPPET ;
moarddet:moardde LÁHPPET ;
 mobiliserit:mobiliseri TSIEGGIT ; ! ^LOAN
 möblerit:möbleri TSIEGGIT ; ! ^LOAN SW
 møblerit:møbleri TSIEGGIT ; ! ^LOAN NOR
 modellerit:modelleri TSIEGGIT ; ! ^LOAN
 modererit:modereri TSIEGGIT ; ! ^LOAN
 modifi^erit:modifi^eri TSIEGGIT ; ! ^LOAN SW
 modifiserit:modifiseri TSIEGGIT ; ! ^LOAN NOR
 modulerit:moduleri TSIEGGIT ; ! ^LOAN
 molesterit:molesteri TSIEGGIT ; ! ^LOAN
 monoftongerit:monoftongeri TSIEGGIT ; ! ^LOAN
 monopoliserit:monopoliseri TSIEGGIT ; ! ^LOAN
 monterit:monteri TSIEGGIT ; ! ^LOAN
 moraliserit:moraliseri TSIEGGIT ; ! ^LOAN
 mortifi^erit:mortifi^eri TSIEGGIT ; ! ^LOAN SW
 mortifiserit:mortifiseri TSIEGGIT ; ! ^LOAN NOR
 mosjonerit:mosjoneri VALLIT ; ! ^LOAN NOR
 motionerit+Use/Sub:motioneri VALLIT ; ! ^LOAN SW 
 motoriserit:motoriseri TSIEGGIT ; ! ^LOAN
 mousserit:mousseri VALLIT ; ! ^LOAN SW
 moverit:moveri TSIEGGIT ; ! ^LOAN
mugádit:mugád9 BEGATJIT ;
muhkot:muhko BÅRSSJOT ;
muhttet:muhtte LÁHPPET ;
muhttut:muhttu BASSUT ;
mujttalit:mujttal VUORDDELIT ;
mujttát:mujttá TJUOLLÁT ;
mujttet:mujtte LÁHPPET ;
mukkijdit:mukkijd9 BEGATJIT ;
 muljerit:muljeri TSIEGGIT ; ! ^LOAN
 mulkterit:mulkteri TSIEGGIT ; ! ^LOAN
 multi^plicerit:multi^pliceri TSIEGGIT ; ! ^LOAN SW
 multi^pliserit:multi^pliseri TSIEGGIT ; ! ^LOAN NOR
 mumifi^erit:mumifi^eri TSIEGGIT ; ! ^LOAN SW
 mumifiserit:mumifiseri TSIEGGIT ; ! ^LOAN NOR
 mumiserit:mumiseri TSIEGGIT ; ! ^LOAN
muohttet:muohtte BIEGGAT ;
muollat:muolla RAVGGAT ;
muorjjit:muorjji VALLIT ;
murddet:murdde BUOLLET ;
murrat:murra RAVGGAT ;
 musicerit:musiceri VALLIT ; ! ^LOAN SW
 musiserit:musiseri VALLIT ;  ! ^LOAN NOR
 musserit:musseri VALLIT ; ! ^LOAN NOR
 muterit:muteri VALLIT ; ! ^LOAN
 mystifi^erit:mystifi^eri TSIEGGIT ; ! ^LOAN  SW
 mystifiserit:mystifiseri TSIEGGIT ; ! ^LOAN  NOR
náberdit:náberd9 UNNEDIT ;
nádjat:nádja BASSAT ;
nádot:nádo GÁDJOT ;
næjkkalit:næjkkal VUORDDELIT ;
næjkodit:næjkod9 BÅNJÅDIT ;
nælggát:nælggá OADDÁT ;
nælggodit:nælggod9 UNNEDIT ;
nælggot:nælggo BÅRSSJOT ;
nahkat:nahka RAVGGAT ;
nåhkåt:nåhkå RAVGGAT ;
nåhkkåt:nåhkkå RAVGGAT ;
nahtadit:nahtad9 UNNEDIT ;
nallat:nalla BASSAT ;
nállat:nálla BASSAT ;
nammadit:nammad9 UNNEDIT ;
nannit:nan'ni TSIEGGIT ;
nannot:nanno BÅRSSJOT ;
nannunit:nannun LASSÁNIT ;
nanusmahttet:nanusmahtte BASSALASSTET ;
nanustahttet:nanustahtte BASSALASSTET ;
nårddådit:nårddåd9 MUJTATJIT ;
nårddåt:nårddå BASSAT ;
nargget:nargge LÁHPPET ;
 narkotiserit:narkotiseri TSIEGGIT ; ! ^LOAN
nårråt:nårrå BASSAT ;
 nasalerit:nasaleri TSIEGGIT ; ! ^LOAN
 nasjonaliserit:nasjonaliseri TSIEGGIT ; ! ^LOAN
nåskedit:nåsked9 BEGATJIT ;
 naturaliserit:naturaliseri TSIEGGIT ; ! ^LOAN
navddadit:navddad9 UNNEDIT ;
návddat:návdda RAVGGAT ;
naveldit:naveld9 UNNEDIT ;
 navigerit:navigeri TSIEGGIT ; ! ^LOAN
návrodit:návrod9 UNNEDIT ;
navválit:navvál SUOGNALIT ;
navvet:navve LÁHPPET ;
 nazifi^erit:nazifi^eri TSIEGGIT ; ! ^LOAN SW
 nazifiserit:nazifiseri TSIEGGIT ; ! ^LOAN NOR
 negerit:negeri TSIEGGIT ; ! ^LOAN
 negligerit:negligeri TSIEGGIT ; ! ^LOAN SW
 neglisjerit:neglisjeri TSIEGGIT ; ! ^LOAN NOR
 nettobusjeterit:nettobusjeteri TSIEGGIT ; !^LOAN
niegadit:niegad9 UNNEDIT ;
niessket:niesske LÁHPPET ;
nihttet:nihtte LÁHPPET ;
 nitrerit:nitreri TSIEGGIT ; ! ^LOAN
 nitrifiserit:nitrifiseri TSIEGGIT ; ! ^LOAN
 nivellerit:nivelleri TSIEGGIT ; ! ^LOAN
nivkedit:nivked9 BEGATJIT ;
nivkkot:nivkko BÅRSSJOT ;
njaddet:njadde BUOLLET ;
njadtsasit:njadtsas LASSÁNIT ;
njadtsot:njadtso JÅRGGOT ;
njahkastit:njahkast JÅLLÅRIT ;
njáhkat:njáhka RAVGGAT ;
njålggåt:njålggå RAVGGAT ;
njálgijdit:njálgijd9 BEGATJIT ;
njålgijdit:njålgijd9 BEGATJIT ;
njalkedit:njalked9 JÅLLÅRIT ;
njallat:njalla RAVGGAT ;
njalldet:njallde LÁHPPET ;
njallot:njallo JÅRGGOT ;
njálmostit:njálmost JÅLLÅRIT ;
njamestit:njamest UNNEDIT ;
njámmasit:njámmas LASSÁNIT ;
njammat:njamma JUHKAT ;
njámmat:njámma BASSAT ;
njárbbit:njárbbi TSIEGGIT ;
njárbbodit:njárbbod9 UNNEDIT ;
njárbbot:njárbbo BÅRSSJOT ;
njårrat:njårra BASSAT ;
njaskastit:njaskast UNNEDIT ;
njassket:njasske LÁHPPET ;
njåtsådit:njåtsåd9 MUJTATJIT ;
njátsodit:njátsod9 BIEKKASTIT ;
njattijdit:njattijd9 BEGATJIT ;
njattsastit:njattsast UNNEDIT ;
njávgget:njávgge BUOLLET ;
njávggot:njávggo GÁDJOT ;
njávkkat:njávkka BASSAT ;
njiejddet:njiejdde LÁHPPET ;
njiellat:njiella BASSAT ;
njihkot:njihko BÅRSSJOT ;
njimmurit:njimmur BÁHTARIT ;
njoaládit:njoalád9 MUJTATJIT ;
njoallot:njoallo GÁDJOT ;
njoammot:njoammo BÅRSSJOT ;
njuohkásit:njuohkás LASSÁNIT ;
njuohpat:njuohpa BASSAT ;
njuolggat:njuolgga RAVGGAT ;
njuorranit:njuorran LASSÁNIT ;
njuosskadit:njuosskad9 UNNEDIT ;
njuosskat:njuosska RAVGGAT ;
njuovvat:njuovva BASSAT ;
njuvddet:njuvdde LÁHPPET ;
noaddádit:noaddád9 UNNEDIT ;
noadodit:noadod9 UNNEDIT ;
 nomadiserit:nomadiseri VALLIT ; ! ^LOAN
 nominerit:nomineri TSIEGGIT ; ! ^LOAN
 non^chalerit:non^chaleri VALLIT ; ! ^LOAN
 normaliserit:normaliseri TSIEGGIT ; ! ^LOAN
 noterit:noteri TSIEGGIT ; ! ^LOAN
 notifiserit:notifiseri TSIEGGIT ; ! ^LOAN
 nøytraliserit:nøytraliseri TSIEGGIT ; ! ^LOAN
nuktalit:nuktal VUORDDELIT ;
 nummererit:nummereri TSIEGGIT ; ! ^LOAN
nuollasit:nuollas LASSÁNIT ;
nuollat:nuolla BASSAT ;
nuoskedit:nuosked9 UNNEDIT ;
nuppástit:nuppást UNNEDIT ;
 ny^anserit:ny^anseri TSIEGGIT ; ! ^LOAN
oaddát:oaddá OADDÁT ;
oadestit:oadest JÅLLÅRIT ;
oadet:oade BUOLLET ;
oadjodit:oadjod9 UNNEDIT ;
oadjot:oadjo BÅRSSJOT ;
oadtjot:oadtjo GÁDJOT ;
oaggot:oaggo GÁDJOT ;
oahkot:oahko BÅRSSJOT ;
oahpásmuhttet:oahpásmuhtte BASSALASSTET ;
oahpestit:oahpest UNNEDIT ;
oahppat:oahppa BASSAT ;
oajvvadit:oajvvad9 UNNEDIT ;
oanedit:oaned9 UNNEDIT ;
oasestit:oasest JÅLLÅRIT ;
oassálasstet:oassálasste RAVGGALASSTET ;
oasstet:oasste LÁHPPET ;
 obducerit+Use/Sub:obduceri TSIEGGIT ; ! ! ^LOAN SW
 obduserit:obduseri TSIEGGIT ; ! ^LOAN NOR
 objektiverit:objektiveri TSIEGGIT ; ! ^LOAN
 observerit:observeri TSIEGGIT ; ! ^LOAN
 ob^stru^erit:ob^stru^eri TSIEGGIT ; ! ^LOAN
 ockulterit:ockulteri VALLIT ; ! ^LOAN SW
 ockuperit:ockuperi TSIEGGIT ;  ! ^LOAN SW
 offererit:offereri TSIEGGIT ; ! ^LOAN
 okkulterit:okkulteri VALLIT ; ! ^LOAN NOR
 okkuperit:okkuperi TSIEGGIT ;  ! ^LOAN NOR
 økonomiserit:økonomiseri TSIEGGIT ; ! ^LOAN NOR
 oksiderit:oksideri TSIEGGIT ; ! ^LOAN NOR
 oksyderit:oksyderi VALLIT ; ! ^LOAN NOR
 okulerit:okuleri VALLIT ; ! ^LOAN
 onanerit:onaneri VALLIT ; ! ^LOAN
 ondulerit:onduleri TSIEGGIT ; ! ^LOAN
 opalescerit:opalesceri TSIEGGIT ; ! ^LOAN
 opaliserit:opaliseri TSIEGGIT ; ! ^LOAN
 operasjonaliserit:operasjonaliseri TSIEGGIT ; ! ^LOAN NOR
 operationaliserit:operationaliseri TSIEGGIT ; ! ^LOAN SW
 opterit:opteri VALLIT ; ! ^LOAN
 optimaliserit:optimaliseri TSIEGGIT ; ! ^LOAN
 optimerit:optimeri TSIEGGIT ; ! ^LOAN
 ordinerit:ordineri TSIEGGIT ; ! ^LOAN
 organiserit:organiseri TSIEGGIT ; ! ^LOAN
 or^ienterit:or^ienteri TSIEGGIT ; ! ^LOAN
 orkestrerit:orkestreri TSIEGGIT ; ! ^LOAN
 ornamenterit:ornamenteri TSIEGGIT ; ! ^LOAN
 oscillerit:oscilleri VALLIT ; ! ^LOAN
 oxiderit:oxideri TSIEGGIT ; ! ^LOAN SW
 pacificerit:pacificeri TSIEGGIT ; ! ^LOAN SW
 paginerit:pagineri TSIEGGIT ; ! ^LOAN
 palataliserit:palataliseri TSIEGGIT ; ! ^LOAN
 palleterit:palleteri TSIEGGIT ; ! ^LOAN
 palperit:palperi TSIEGGIT ; ! ^LOAN
 panegyrerit:panegyreri TSIEGGIT ; ! ^LOAN
 panerit:paneri TSIEGGIT ; ! ^LOAN
 panorerit:panoreri TSIEGGIT ; ! ^LOAN
 paraderit:paraderi VALLIT ; ! ^LOAN
 paraferit:paraferi TSIEGGIT ; ! ^LOAN
 parafinerit:parafineri TSIEGGIT ; ! ^LOAN
 para^fraserit:para^fraseri TSIEGGIT ; ! ^LOAN
 para^graferit:para^graferi TSIEGGIT ; ! ^LOAN
 parallelliserit:parallelliseri TSIEGGIT ; ! ^LOAN
 paralyserit:paralyseri TSIEGGIT ; ! ^LOAN
 parasitterit:parasitteri TSIEGGIT ; ! ^LOAN
 parcellerit:parcelleri TSIEGGIT ; ! ^LOAN SW
 parerit:pareri TSIEGGIT ; ! ^LOAN
 parfymerit:parfymeri TSIEGGIT ; ! ^LOAN
 parkerit:parkeri TSIEGGIT ; ! ^LOAN
 parlamenterit:parlamenteri TSIEGGIT ; ! ^LOAN
 parlerit:parleri TSIEGGIT ; ! ^LOAN
 parodi^erit:parodi^eri TSIEGGIT ; ! ^LOAN
 parsellerit:parselleri TSIEGGIT ; ! ^LOAN NOR
 parterit:parteri TSIEGGIT ; ! ^LOAN
 participerit:participeri TSIEGGIT ; ! ^LOAN  SW
 partisiperit:partisiperi TSIEGGIT ; ! ^LOAN  NOR
 pasifiserit:pasifiseri TSIEGGIT ; ! ^LOAN  
 passerit:passeri TSIEGGIT ; ! ^LOAN
 passiverit:passiveri TSIEGGIT ; ! ^LOAN
 passiviserit:passiviseri TSIEGGIT ; ! ^LOAN
 pasteuriserit:pasteuriseri TSIEGGIT ; ! ^LOAN  
 pastöriserit:pastöriseri TSIEGGIT ; ! ^LOAN  SW
 patenterit:patenteri TSIEGGIT ; ! ^LOAN
 patinerit:patineri TSIEGGIT ; ! ^LOAN
 patroniserit:patroniseri TSIEGGIT ; ! ^LOAN
 patruljerit:patruljeri TSIEGGIT ; ! ^LOAN
 pauserit:pauseri VALLIT ; ! ^LOAN
 pelleterit:pelleteri TSIEGGIT ; ! ^LOAN
 penetrerit:penetreri TSIEGGIT ; ! ^LOAN
 pen^sionerit:pen^sioneri TSIEGGIT ; ! ^LOAN SW
 pensjonerit:pensjoneri TSIEGGIT ; ! ^LOAN NOR
 pensjunerit:pensjuneri TSIEGGIT ; !^LOAN
 perennerit:perenneri TSIEGGIT ; ! ^LOAN
 perfeksjonerit:perfeksjoneri TSIEGGIT ; ! ^LOAN NOR
 perfektionerit:perfektioneri TSIEGGIT ; ! ^LOAN NOR
 perforerit:perforeri TSIEGGIT ; ! ^LOAN
 pergamenterit:pergamenteri TSIEGGIT ; ! ^LOAN
 perkolerit:perkoleri VALLIT ; ! ^LOAN
 perkuterit:perkuteri TSIEGGIT ; ! ^LOAN
 permitterit:permitteri TSIEGGIT ; ! ^LOAN
 permuterit:permuteri TSIEGGIT ; ! ^LOAN
 persi^flerit:persi^fleri TSIEGGIT ; ! ^LOAN
 persiperit:persiperi TSIEGGIT ; ! ^LOAN
 persisterit:persisteri TSIEGGIT ; ! ^LOAN
 personifi^erit:personifi^eri TSIEGGIT ; ! ^LOAN SW
 personifiserit:personifiseri TSIEGGIT ; ! ^LOAN NOR
 per^spirerit:per^spireri VALLIT ; ! ^LOAN
 perturberit:perturberi TSIEGGIT ; ! ^LOAN
 perverterit:perverteri TSIEGGIT ; ! ^LOAN
 pigmenterit:pigmenteri TSIEGGIT ; ! ^LOAN
 piru^etterit:piru^etteri TSIEGGIT ; ! ^LOAN
 plæderit:plæderi VALLIT ; ! ^LOAN SW
 planerit:planeri TSIEGGIT ; ! ^LOAN
 plasserit:plasseri TSIEGGIT ; ! ^LOAN
 platinerit:platineri TSIEGGIT ; ! ^LOAN
 plederit:plederi VALLIT ; ! ^LOAN NOR
 pletterit:pletteri TSIEGGIT ; ! ^LOAN
 plisserit:plisseri TSIEGGIT ; ! ^LOAN
 plomberit:plomberi TSIEGGIT ; ! ^LOAN
 po^ængterit:po^ængteri VALLIT ; ! ^LOAN SW
 pocherit+Use/Sub:pocheri TSIEGGIT ; ! ! ^LOAN
 pocherit+Use/Sub:pocheri TSIEGGIT ; ! ! ^LOAN SW
 po^engterit:po^engteri VALLIT ; ! ^LOAN  
 po^etiserit:po^etiseri TSIEGGIT ; ! ^LOAN
 pokulerit:pokuleri TSIEGGIT ; ! ^LOAN
 polariserit:polariseri TSIEGGIT ; ! ^LOAN
 polemiserit:polemiseri TSIEGGIT ; ! ^LOAN
 polerit:poleri TSIEGGIT ; ! ^LOAN
 politiserit:politiseri TSIEGGIT ; ! ^LOAN
 pollinerit:pollineri TSIEGGIT ; ! ^LOAN
 polymeriserit:polymeriseri TSIEGGIT ; ! ^LOAN
 pomadiserit:pomadiseri TSIEGGIT ; ! ^LOAN
 poncerit:ponceri TSIEGGIT ; ! ^LOAN
 ponerit:poneri TSIEGGIT ; ! ^LOAN
 populæriserit:populæriseri TSIEGGIT ; ! ^LOAN SW
 populariserit:populariseri TSIEGGIT ; ! ^LOAN  
 porsjonerit:porsjoneri TSIEGGIT ; ! ^LOAN NOR
 portionerit+Use/Sub:portioneri TSIEGGIT ; ! ^LOAN SW 
 portrætterit:portrætteri TSIEGGIT ; ! ^LOAN SW
 portretterit:portretteri TSIEGGIT ; ! ^LOAN NOR
 poserit:poseri VALLIT ; ! ^LOAN
 posisjonerit:posisjoneri TSIEGGIT ; ! ^LOAN NOR
 positionerit+Use/Sub:positioneri TSIEGGIT ; ! ^LOAN SW 
 posjerit:posjeri TSIEGGIT ; ! ^LOAN
 posjerit:posjeri TSIEGGIT ; ! ^LOAN NOR
 postdaterit:postdateri TSIEGGIT ; ! ^LOAN
 posterit:posteri TSIEGGIT ; ! ^LOAN
 postulerit:postuleri TSIEGGIT ; ! ^LOAN
 potenserit:potenseri TSIEGGIT ; ! ^LOAN
 praktiserit:praktiseri TSIEGGIT ; ! ^LOAN
 preciserit:preciseri TSIEGGIT ; ! ^LOAN SW
 predestinerit:predestineri VALLIT ; ! ^LOAN
 predeterminerit:predetermineri TSIEGGIT ; ! ^LOAN
 predikerit:predikeri TSIEGGIT ; ! ^LOAN  
 predisponerit:predisponeri TSIEGGIT ; ! ^LOAN
 prefabrikkerit:prefabrikkeri TSIEGGIT ; ! ^LOAN NOR
 prefererit:prefereri TSIEGGIT ; ! ^LOAN
 prekaverit:prekaveri TSIEGGIT ; ! ^LOAN
 preluderit:preluderi VALLIT ; ! ^LOAN
 premi^erit:premi^eri TSIEGGIT ; ! ^LOAN
 prenumererit:prenumereri VALLIT ; ! ^LOAN
 preparerit:prepareri TSIEGGIT ; ! ^LOAN
 presenterit:presenteri TSIEGGIT ; ! ^LOAN
 preserverit:preserveri TSIEGGIT ; ! ^LOAN
 presiderit:presideri TSIEGGIT ; ! ^LOAN
 presiserit:presiseri TSIEGGIT ; ! ^LOAN NOR
 pre^skriberit:pre^skriberi TSIEGGIT ; ! ^LOAN
 presterit:presteri TSIEGGIT ; ! ^LOAN
 presumerit:presumeri TSIEGGIT ; ! ^LOAN
 presupponerit:presupponeri TSIEGGIT ; ! ^LOAN
 pretenderit:pretenderi VALLIT ; ! ^LOAN
prienntit:priennti TSIEGGIT ;
 privatiserit:privatiseri TSIEGGIT ; ! ^LOAN
 privilegerit:privilegeri VALLIT ; ! ^LOAN NOR
 priviligerit:priviligeri VALLIT ; ! ^LOAN SW
 proberit:proberi TSIEGGIT ; ! ^LOAN
 pro^blematiserit:pro^blematiseri TSIEGGIT ; ! ^LOAN
 procederit:procederi TSIEGGIT ; ! ^LOAN SW
 processerit:processeri TSIEGGIT ; ! ^LOAN SW
 producerit+Use/Sub:produceri TSIEGGIT ; ! ! ^LOAN SW
 produserit:produseri TSIEGGIT ; ! ^LOAN NOR
 profanerit:profaneri TSIEGGIT ; ! ^LOAN
 profesjonaliserit:profesjonaliseri TSIEGGIT ; ! ^LOAN NOR
 professionaliserit:professionaliseri TSIEGGIT ; ! ^LOAN SW
 profeterit:profeteri VALLIT ; ! ^LOAN
 profiterit:profiteri TSIEGGIT ; ! ^LOAN SW
 profitterit:profitteri TSIEGGIT ; ! ^LOAN NOR
 pro^gnoserit:pro^gnoseri TSIEGGIT ; ! ^LOAN
 pro^gnostiserit:pro^gnostiseri TSIEGGIT ; ! ^LOAN
 projekterit:projekteri TSIEGGIT ; ! ^LOAN SW
 pro^klamerit:pro^klameri TSIEGGIT ; ! ^LOAN
 proletariserit:proletariseri TSIEGGIT ; ! ^LOAN
 prolongerit:prolongeri TSIEGGIT ; ! ^LOAN
 promenerit:promeneri VALLIT ; ! ^LOAN
 promoverit:promoveri TSIEGGIT ; ! ^LOAN
 promulgerit:promulgeri TSIEGGIT ; ! ^LOAN
 pronerit:proneri TSIEGGIT ; ! ^LOAN
 pronominaliserit:pronominaliseri TSIEGGIT ; ! ^LOAN
 propaganderit:propaganderi TSIEGGIT ; ! ^LOAN
 propagerit:propageri TSIEGGIT ; ! ^LOAN
 proponerit:proponeri TSIEGGIT ; ! ^LOAN
 proporsjonerit:proporsjoneri TSIEGGIT ; ! ^LOAN NOR
 proportionerit+Use/Sub:proportioneri TSIEGGIT ; ! ^LOAN SW 
 prosederit:prosederi TSIEGGIT ; ! ^LOAN NOR
 prosesserit:prosesseri TSIEGGIT ; ! ^LOAN NOR
 prosjekterit:prosjekteri TSIEGGIT ; ! ^LOAN NOR
 pro^skriberit:pro^skriberi TSIEGGIT ; ! ^LOAN
 pro^spekterit:pro^spekteri TSIEGGIT ; ! ^LOAN
 pro^stitu^erit:pro^stitu^eri TSIEGGIT ; ! ^LOAN
 protegerit:protegeri TSIEGGIT ; ! ^LOAN SW
 protesjerit:protesjeri TSIEGGIT ; ! ^LOAN NOR
 protokollerit:protokolleri TSIEGGIT ; ! ^LOAN
 provi^anterit:provi^anteri VALLIT ; ! ^LOAN
 providerit:provideri TSIEGGIT ; ! ^LOAN
 provoserit:provoseri TSIEGGIT ; ! ^LOAN
 publicerit:publiceri TSIEGGIT ; ! ^LOAN SW
 publiserit:publiseri TSIEGGIT ; ! ^LOAN NOR
 pulserit:pulseri VALLIT ; ! ^LOAN
 punkterit:punkteri TSIEGGIT ; ! ^LOAN
rábastit:rábast UNNEDIT ;
 rabatterit:rabatteri TSIEGGIT ; ! ^LOAN
rabbat:rabba RAVGGAT ;
rabmat:rabma RAVGGAT ;
ráddat:rádda RAVGGAT ;
ráddjit:ráddji TSIEGGIT ;
rádedit:ráded9 JÅLLÅRIT ;
 raderit:raderi TSIEGGIT ; ! ^LOAN
 radi^erit:radi^eri TSIEGGIT ; ! ^LOAN
 radikaliserit:radikaliseri TSIEGGIT ; ! ^LOAN
rádjat:rádja BASSAT ;
rádudit:rádud9 JÅLLÅRIT ;
rægádit:rægád9 BEGATJIT ;
ræhkot:ræhko BÅRSSJOT ;
ráfájduhttet:ráfájduhtte BASSALASSTET ;
ráfedit:ráfed9 UNNEDIT ;
ráfudit:ráfud9 JÅLLÅRIT ;
råggåt:råggå BASSAT ;
rahkat:rahka RAVGGAT ;
ráhkat:ráhka RAVGGAT ;
råhkåt:råhkå BASSAT ;
ráhkkit:ráhkki TSIEGGIT ;
råhkot:råhko BÅRSSJOT ;
rahpasit:rahpas LASSÁNIT ;
rahpat:rahpa BASSAT ;
rahtasit:rahtas LASSÁNIT ;
rahtat:rahta BASSAT ;
rahtjat:rahtja RAVGGAT ;
råhttit:råhtti TSIEGGIT ;
ráhttjat:ráhttja BASSAT ;
rájggánit:rájggán LASSÁNIT ;
rájggat:rájgga BASSAT ;
rájggodit:rájggod9 UNNEDIT ; 
rájkestit:rájkest JÅLLÅRIT ;
råkkåstit:råkkåst UNNEDIT ;
rákkedit:rákked9 JÅLLÅRIT ;
 raljerit:raljeri VALLIT ; ! ^LOAN
 ramponerit:ramponeri TSIEGGIT ; ! ^LOAN
 rangerit:rangeri TSIEGGIT ; ! ^LOAN
 raporterit:raporteri TSIEGGIT ; ! ^LOAN NOR
 rappellerit:rappelleri TSIEGGIT ; ! ^LOAN
 rapporterit:rapporteri TSIEGGIT ; ! ^LOAN  
 raserit:raseri TSIEGGIT ; ! ^LOAN
 rasjonaliserit:rasjonaliseri TSIEGGIT ; ! ^LOAN NOR
 rasjonerit:rasjoneri VALLIT ; ! ^LOAN NOR
rássat:rássa RAVGGAT ;
rássjodit:rássjod9 BIEKKASTIT ;
rassjot:rassjo BÅRSSJOT ;
 ratificerit:ratificeri TSIEGGIT ; ! ^LOAN SW
 ratifiserit:ratifiseri TSIEGGIT ; ! ^LOAN NOR
 rationerit+Use/Sub:rationeri VALLIT ; ! ^LOAN SW 
ravggadit:ravggad9 UNNEDIT ;
ravggat:ravgga RAVGGAT ;
ravggit:ravggi TSIEGGIT ;
ravggot:ravggo JÅRGGOT ;
ravkkalit:ravkkal BALÁDIT ;
rávkkat:rávkka BASSAT ;
 re^agerit:re^ageri VALLIT ; ! ^LOAN
 re^aktiverit:re^aktiveri TSIEGGIT ; ! ^LOAN
 re^assurerit:re^assureri TSIEGGIT ; ! ^LOAN
 rebellerit:rebelleri VALLIT ; ! ^LOAN
 recenserit:recenseri TSIEGGIT ; ! ^LOAN
 recirkulerit:recirkuleri TSIEGGIT ; ! ^LOAN SW
 reciterit:reciteri TSIEGGIT ; ! ^LOAN SW
 redigerit:redigeri TSIEGGIT ; ! ^LOAN
 reducerit+Use/Sub:reduceri TSIEGGIT ; !  ! ^LOAN SW
 redu^pliserit:redu^pliseri TSIEGGIT ; ! ^LOAN
 reduserit:reduseri TSIEGGIT ; ! ^LOAN NOR
 refererit:refereri TSIEGGIT ; ! ^LOAN
 re^flekseviserit:re^flekseviseri TSIEGGIT ; ! ^LOAN NOR
 re^flekterit:re^flekteri TSIEGGIT ; ! ^LOAN
 re^flexeviserit:re^flexeviseri TSIEGGIT ; ! ^LOAN SW
 refunderit:refunderi TSIEGGIT ; ! ^LOAN
 refuserit:refuseri TSIEGGIT ; ! ^LOAN
 regalerit:regaleri TSIEGGIT ; ! ^LOAN
 regenererit:regenereri TSIEGGIT ; ! ^LOAN
 regisserit:regisseri TSIEGGIT ; ! ^LOAN
 regjerit:regjeri VALLIT ; ! ^LOAN
 reglementerit:reglementeri TSIEGGIT ; ! ^LOAN
 regulariserit:regulariseri TSIEGGIT ; ! ^LOAN
 regummerit:regummeri TSIEGGIT ; ! ^LOAN SW
 regummi^erit:regummi^eri TSIEGGIT ; ! ^LOAN NOR
 rehabiliterit:rehabiliteri TSIEGGIT ; ! ^LOAN
 re^investerit:re^investeri TSIEGGIT ; ! ^LOAN
rejddistit:rejddist UNNEDIT ;
 rejiserit:rejiseri TSIEGGIT ; ! ^LOAN
 rekapitulerit:rekapituleri TSIEGGIT ; ! ^LOAN
 reko^gnoserit:reko^gnoseri TSIEGGIT ; ! ^LOAN
 rekommanderit:rekommanderi TSIEGGIT ; ! ^LOAN
 rekon^stru^erit:rekon^stru^eri TSIEGGIT ; ! ^LOAN
 re^kre^erit:re^kre^eri VALLIT ; ! ^LOAN
 re^kruterit:re^kruteri TSIEGGIT ; ! ^LOAN NOR
 re^krutterit:re^krutteri TSIEGGIT ; ! ^LOAN NOR
 re^kryterit:re^kryteri TSIEGGIT ; ! ^LOAN SW
 rektifi^erit:rektifi^eri TSIEGGIT ; ! ^LOAN SW
 rektifiserit:rektifiseri TSIEGGIT ; ! ^LOAN NOR
 re^kvirerit:re^kvireri TSIEGGIT ; ! ^LOAN
 relaterit:relateri TSIEGGIT ; ! ^LOAN
 relativiserit:relativiseri TSIEGGIT ; ! ^LOAN
 relegerit:relegeri TSIEGGIT ; ! ^LOAN
 relokerit:relokeri TSIEGGIT ; ! ^LOAN
 remburserit:remburseri TSIEGGIT ; ! ^LOAN
 reminiscerit+Use/Sub:reminisceri TSIEGGIT ; ! ! ^LOAN SW
 reminiserit:reminiseri TSIEGGIT ; ! ^LOAN NOR
 remiserit:remiseri TSIEGGIT ; ! ^LOAN
 remiterit:remiteri TSIEGGIT ; ! ^LOAN NOR
 remitterit:remitteri TSIEGGIT ; ! ^LOAN
 remonterit:remonteri TSIEGGIT ; ! ^LOAN
 rem^plasserit:rem^plasseri TSIEGGIT ; ! ^LOAN
 renonserit:renonseri TSIEGGIT ; ! ^LOAN
 renoverit:renoveri TSIEGGIT ; ! ^LOAN
 re^organiserit:re^organiseri TSIEGGIT ; ! ^LOAN
 repatri^erit:repatri^eri TSIEGGIT ; ! ^LOAN
 repeterit:repeteri TSIEGGIT ; ! ^LOAN
 re^plicerit:re^pliceri TSIEGGIT ; ! ^LOAN SW
 re^pliserit:re^pliseri TSIEGGIT ; ! ^LOAN NOR
 re^presenterit:re^presenteri TSIEGGIT ; ! ^LOAN
 re^producerit+Use/Sub:re^produceri TSIEGGIT ; ! ! ^LOAN SW
 re^produserit:re^produseri TSIEGGIT ; ! ^LOAN NOR
 reserverit:reserveri TSIEGGIT ; ! ^LOAN
 residerit:resideri TSIEGGIT ; ! ^LOAN
 residiverit:residiveri TSIEGGIT ; ! ^LOAN
 resignerit:resigneri VALLIT ; ! ^LOAN
 resiperit:resiperi TSIEGGIT ; ! ^LOAN
 resirkulerit:resirkuleri TSIEGGIT ; ! ^LOAN NOR
 resisterit:resisteri VALLIT ; ! ^LOAN
 resiterit:resiteri TSIEGGIT ; ! ^LOAN NOR
 resoci^aliserit:resoci^aliseri TSIEGGIT ; ! ^LOAN SW
 resolverit:resolveri TSIEGGIT ; ! ^LOAN
 resorberit:resorberi TSIEGGIT ; ! ^LOAN
 resosi^aliserit:resosi^aliseri TSIEGGIT ; ! ^LOAN NOR
 re^spekterit:re^spekteri TSIEGGIT ; ! ^LOAN
 re^spirerit:re^spireri VALLIT ; ! ^LOAN
 re^sponderit:re^sponderi VALLIT ; ! ^LOAN
 resterit:resteri TSIEGGIT ; ! ^LOAN
 re^stitu^erit:re^stitu^eri TSIEGGIT ; ! ^LOAN
 resulterit:resulteri VALLIT ; ! ^LOAN
 resumerit:resumeri TSIEGGIT ; ! ^LOAN
 resymerit:resymeri TSIEGGIT ; ! ^LOAN
 retarderit:retarderi VALLIT ; ! ^LOAN
 retinerit:retineri TSIEGGIT ; ! ^LOAN
 retirerit:retireri TSIEGGIT ; ! ^LOAN
 returnerit:returneri VALLIT ; ! ^LOAN
 retuscherit+Use/Sub:retuscheri TSIEGGIT ; ! ! ^LOAN SW
 retusjerit:retusjeri TSIEGGIT ; ! ^LOAN NOR
 revalu^erit:revalu^eri TSIEGGIT ; ! ^LOAN
 revanscherit+Use/Sub:revanscheri VALLIT ; ! ! ^LOAN SW
 revansjerit:revansjeri VALLIT ; ! ^LOAN NOR
 reverserit:reverseri TSIEGGIT ; ! ^LOAN
 reviderit:revideri TSIEGGIT ; ! ^LOAN
 revolterit:revolteri VALLIT ; ! ^LOAN
 revolusjonerit:revolusjoneri TSIEGGIT ; ! ^LOAN NOR
 revolutionerit+Use/Sub:revolutioneri TSIEGGIT ; ! ^LOAN SW 
ridnot:ridno BÅRSSJOT ;
riegádit:riegád9 JÅLLÅRIT ;
riejnedit:riejned9 JÅLLÅRIT ;
riesstet:riesste LÁHPPET ;
rievddat:rievdda RAVGGAT ;
rievgget:rievgge BUOLLET ;
rievvat:rievva BASSAT ;
riggat:rigga RAVGGAT ;
rihpat:rihpa BASSAT ;
rihppot:rihppo GÁDJOT ;
rijddalit:rijddal BALÁDIT ;
 rikoschetterit:rikoschetteri TSIEGGIT ; ! ^LOAN SW
 rikosjetterit:rikosjetteri TSIEGGIT ; ! ^LOAN NOR
riŋŋgut:riŋŋgu DULLUT ;
 riposterit:riposteri TSIEGGIT ; ! ^LOAN
 risikerit:risikeri TSIEGGIT ; ! ^LOAN NOR
risjádit:risjád9 UNNEDIT ;
risjijdit:risjijd9 BEGATJIT ;
rissjot:rissjo BÅRSSJOT ;
 ristornerit:ristorneri TSIEGGIT ; ! ^LOAN
 ritu^aliserit:ritu^aliseri TSIEGGIT ; ! ^LOAN
 rivaliserit:rivaliseri TSIEGGIT ; ! ^LOAN
roahkkot:roahkko BÅRSSJOT ;
roaŋŋkot:roaŋŋko BÅRSSJOT ;
roassjkat:roassjka BASSAT ;
 robotiserit:robotiseri TSIEGGIT ; ! ^LOAN
 rockit:rocki TSIEGGIT ; !^LOAN
 rokerit:rokeri VALLIT ; ! ^LOAN
 romaniserit:romaniseri TSIEGGIT ; ! ^LOAN
 romantiserit:romantiseri TSIEGGIT ; ! ^LOAN
 romsterit:romsteri VALLIT ; ! ^LOAN NOR
 roterit:roteri TSIEGGIT ; ! ^LOAN
rubestit:rubest UNNEDIT ;
 rubricerit+Use/Sub:rubriceri TSIEGGIT ; ! ! ^LOAN SW
 rubriserit:rubriseri TSIEGGIT ; ! ^LOAN NOR
rudnat:rudna RAVGGAT ;
ruhpat:ruhpa BASSAT ;
ruhtadit:ruhtad9 UNNEDIT ;
ruhtsuhit:ruhtsuh9 UNNEDIT ;
 ru^inerit:ru^ineri TSIEGGIT ; ! ^LOAN
rujvedit:rujved9 JÅLLÅRIT ;
 rullerit:rulleri TSIEGGIT ; ! ^LOAN
 rumsterit:rumsteri VALLIT ; ! ^LOAN SW
ruodjat:ruodja RAVGGAT ;
ruodjedit:ruodjed9 JÅLLÅRIT ;
ruodjot:ruodjo BÅRSSJOT ;
ruohkkat:ruohkka BASSAT ;
ruohtastit:ruohtast JÅLLÅRIT ;
ruohtjat:ruohtja RAVGGAT ;
ruohttat:ruohtta RAVGGAT ;
ruonudit:ruonud9 JÅLLÅRIT ;
ruossat:ruossa RAVGGAT ;
ruossjastit:ruossjast JÅLLÅRIT ;
ruossjket:ruossjke BUOLLET ;
ruosstodit:ruosstod9 UNNEDIT ;
ruovggat:ruovgga BASSAT ;
rusjkudit:rusjkud9 JÅLLÅRIT ;
russat:russa RAVGGAT ;
 russifi^erit:russifi^eri TSIEGGIT ; ! ^LOAN SW
 russifiserit:russifiseri TSIEGGIT ; ! ^LOAN NOR
russot:russo BÅRSSJOT ;
 rustifiserit:rustifiseri TSIEGGIT ; ! ^LOAN
ruvkkut:ruvkku STRÁFFUT ;
ruvvit:ruv'vi TSIEGGIT ;
 saboterit:saboteri TSIEGGIT ; ! ^LOAN
saddet:sadde LÁHPPET ;
sáddit:sáddi TSIEGGIT ;
sadjanit:sadjan LASSÁNIT ;
sådjåt:sådjå RAVGGAT ;
sadjet:sadje LÁHPPET ;
sæbrrat:sæbrra RAVGGAT ;
sæjvvot:sæjvvo BÅRSSJOT ;
ságastit:ságast UNNEDIT ;
sággat:ságga BASSAT ;
sagŋadit:sagŋad9 UNNEDIT ;
sagŋedit:sagŋed9 JÅLLÅRIT ;
sáhkadit:sáhkad9 JÅLLÅRIT ;
sahkanit:sahkan LASSÁNIT ;
sahkkidit:sahkkid9 UNNEDIT ;
sáhkkut:sáhkku STRÁFFUT ;
såhpat:såhpa RAVGGAT ;
såhpåt:såhpå BASSAT ;
sáhppot:sáhppo BÅRSSJOT ;
sáhtjalit:sáhtjal VUORDDELIT ;
sajájduhttet:sajájduhtte BASSALASSTET ;
såjåldahttet:såjåldahtte BASSALASSTET ;
såjddådit:såjddåd9 UNNEDIT ;
sájveldit:sájveld9 JÅLLÅRIT ;
saktat:sakta RAVGGAT ;
såktåt:såktå RAVGGAT ;
salástit:salást UNNEDIT ;
salggadit:salggad9 UNNEDIT ;
salgijdit:salgijd9 BEGATJIT ;
sállat:sálla BASSAT ;
 saluterit:saluteri VALLIT ; ! ^LOAN SW
 salutterit:salutteri VALLIT ; ! ^LOAN NOR
sámástit:sámást JÅLLÅRIT ;
 sanforiserit:sanforiseri TSIEGGIT ; ! ^LOAN
sáŋardit:sáŋard9 UNNEDIT ;
sánodit:sánod9 UNNEDIT ;
sárgastit:sárgast UNNEDIT ;
sárggot:sárggo JÅRGGOT ;
sårmmånit:sårmmån LASSÁNIT ;
sårmmit:sårmmi TSIEGGIT ;
sárnnedit:sárnned9 UNNEDIT ;
sárnnot:sárnno GÁDJOT ;
sárrasit:sárras LASSÁNIT ;
sárrat:sárra BASSAT ;
sasskat:sasska RAVGGAT ;
 satinerit:satineri TSIEGGIT ; ! ^LOAN
 satiriserit:satiriseri TSIEGGIT ; ! ^LOAN
 satisfi^erit:satisfi^eri TSIEGGIT ; ! ^LOAN SW
 satisfiserit:satisfiseri TSIEGGIT ; ! ^LOAN NOR
savddat:savdda RAVGGAT ;
sávvat:sávva BASSAT ;
savvet:savve BUOLLET ;
 schamponerit:schamponeri TSIEGGIT ; ! ^LOAN SW
 schematiserit:schematiseri TSIEGGIT ; ! ^LOAN SW
 sedimenterit:sedimenteri TSIEGGIT ; ! ^LOAN
 segmenterit:segmenteri TSIEGGIT ; ! ^LOAN
 se^gregerit:se^gregeri TSIEGGIT ; ! ^LOAN
sehkanit:sehkan LASSÁNIT ;
 seksjonerit:seksjoneri TSIEGGIT ; ! ^LOAN NOR
 sektionerit+Use/Sub:sektioneri TSIEGGIT ; ! ^LOAN SW 
 sekulariserit:sekulariseri TSIEGGIT ; ! ^LOAN
 sekunderit:sekunderi TSIEGGIT ; ! ^LOAN
 selekterit:selekteri TSIEGGIT ; ! ^LOAN
 semaforerit:semaforeri TSIEGGIT ; ! ^LOAN
 sementerit:sementeri TSIEGGIT ; ! ^LOAN NOR
 seminerit:semineri TSIEGGIT ; ! ^LOAN
 sensurerit:sensureri TSIEGGIT ; ! ^LOAN NOR
 sentimentaliserit:sentimentaliseri TSIEGGIT ; ! ^LOAN
 sentraliserit:sentraliseri TSIEGGIT ; ! ^LOAN NOR
 sentrerit:sentreri TSIEGGIT ; ! ^LOAN NOR
 sentrifugerit:sentrifugeri TSIEGGIT ; ! ^LOAN SW
 sentrifugit:sentrifugi TSIEGGIT ; !^LOAN
 separerit:separeri TSIEGGIT ; ! ^LOAN
 serraterit:serrateri TSIEGGIT ; ! ^LOAN
 sertifiserit:sertifiseri TSIEGGIT ; ! ^LOAN NOR
 serverit:serveri TSIEGGIT ; ! ^LOAN
siejvvet:siejvve LÁHPPET ;
siekkedit:siekked9 BÅNJÅDIT ;
siektet:siekte LÁHPPET ;
sierranit:sierran LASSÁNIT ;
sierrat:sierra RAVGGAT ;
siesstet:siesste LÁHPPET ;
sievvet:sievve JIEHKET ;
 sif^frerit:sif^freri TSIEGGIT ; ! ^LOAN SW
 sifrerit:sifreri TSIEGGIT ; ! ^LOAN NOR
 signalerit:signaleri TSIEGGIT ; ! ^LOAN NOR
 signaliserit:signaliseri TSIEGGIT ; ! ^LOAN
 signerit:signeri TSIEGGIT ; ! ^LOAN
sihkastit:sihkast UNNEDIT ;
sihkkot:sihkko JÅRGGOT ;
sihtat:sihta BASSAT ;
sillodit:sillod9 UNNEDIT ;
sillut:sil'lu BASSUT ;
 simplifi^erit:simplifi^eri TSIEGGIT ; ! ^LOAN SW
 simplifiserit:simplifiseri TSIEGGIT ; ! ^LOAN NOR
 simulerit:simuleri TSIEGGIT ; ! ^LOAN
sirddet:sirdde LÁHPPET ;
 sirkulerit:sirkuleri VALLIT ; ! ^LOAN NOR
 siselerit:siseleri TSIEGGIT ; ! ^LOAN NOR
sisŋedit:sisŋed9 UNNEDIT ;
 siterit:siteri TSIEGGIT ; ! ^LOAN NOR
 siviliserit:siviliseri TSIEGGIT ; ! ^LOAN NOR
sjaddadit:sjaddad9 UNNEDIT ;
sjaddat:sjadda RAVGGAT ;
 sjamponerit:sjamponeri TSIEGGIT ; ! ^LOAN NOR
sjánjagit:sjánjag9 JÅLLÅRIT ;
 sjarmantiserit:sjarmantiseri TSIEGGIT ; ! ^LOAN NOR
 sjarmerit:sjarmeri TSIEGGIT ; ! ^LOAN NOR
sjárrat:sjárra RAVGGAT ;
 sjatterit:sjatteri TSIEGGIT ; ! ^LOAN NOR
sjavnjatjit:sjavnjatj MUJTATJIT ;
sjavnnjet:sjavnnje LÁHPPET ;
 sjenerit:sjeneri TSIEGGIT ; ! ^LOAN NOR
sjevnjudit:sjevnjud9 JÅLLÅRIT ;
sjiehttadit:sjiehttad9 UNNEDIT ;
sjiehttat:sjiehtta RAVGGAT ;
sjierridit:sjierrid9 UNNEDIT ;
sjierrit:sjier'ri SJIERRIT ;
 sjikanerit:sjikaneri TSIEGGIT ; ! ^LOAN NOR
sjivnnjedit:sjivnnjed9 UNNEDIT ;
sjnjilltjat:sjnjilltja RAVGGAT ;
sjnjirrat:sjnjirra RAVGGAT ;
 sjockerit:sjockeri TSIEGGIT ; !^LOAN
 sjokkerit:sjokkeri TSIEGGIT ; ! ^LOAN NOR
 sjonglerit:sjongleri TSIEGGIT ; ! ^LOAN NOR
sjuddit:sjuddi VALLIT ;
sjuohkket:sjuohkke BUOLLET ;
sjurrat:sjurra RAVGGAT ;
sjuvgedit:sjuvged9 BEGATJIT ;
sjuvggat:sjuvgga RAVGGAT ;
skåhpat:skåhpa RAVGGAT ;
skáhppit:skáhppi TSIEGGIT ;
 skalerit:skaleri TSIEGGIT ; ! ^LOAN
 skalperit:skalperi TSIEGGIT ; ! ^LOAN
 skamferit:skamferi TSIEGGIT ; ! ^LOAN
 skandaliserit:skandaliseri TSIEGGIT ; ! ^LOAN
 skanderit:skanderi TSIEGGIT ; ! ^LOAN
skárbbat:skárbba BASSAT ;
 skarifiserit:skarifiseri TSIEGGIT ; ! ^LOAN
skárrat:skárra RAVGGAT ;
skávttjut:skávttju BASSUT ;
skávvot:skávvo BÅRSSJOT ;
 skeletterit:skeletteri TSIEGGIT ; ! ^LOAN SW
skidárdit:skidárd9 UNNEDIT ;
skielbestit:skielbest JÅLLÅRIT ;
skiermmot:skiermmo BÅRSSJOT ;
skihpat:skihpa RAVGGAT ;
skihppát:skihppá OADDÁT ;
skihpput:skihppu STRÁFFUT ;
skilájdit:skilájd9 BEGATJIT ;
skillat:skilla RAVGGAT ;
skilltjat:skilltja RAVGGAT ;
skirrodit:skirrod9 UNNEDIT ;
 skisserit:skisseri TSIEGGIT ; ! ^LOAN
 skjeletterit:skjeletteri TSIEGGIT ; ! ^LOAN NOR
 skjematiserit:skjematiseri TSIEGGIT ; ! ^LOAN NOR
skoaledit:skoaled9 BEGATJIT ;
skoalkedit:skoalked9 BALÁDIT ;
skoalkkat:skoalkka RAVGGAT ;
 skolerit:skoleri TSIEGGIT ; ! ^LOAN
 skraverit:skraveri TSIEGGIT ; ! ^LOAN
 skreddererit:skreddereri TSIEGGIT ; ! ^LOAN NOR
 skulpterit:skulpteri TSIEGGIT ; ! ^LOAN
skuoldardit:skuoldard9 JÅLLÅRIT ;
skuolkkat:skuolkka RAVGGAT ;
skuollat:skuolla RAVGGAT ;
skurbbat:skurbba BASSAT ;
skutjerdit:skutjerd9 JÅLLÅRIT ;
 skvadronerit:skvadroneri TSIEGGIT ; ! ^LOAN
slåbardit:slåbard9 JÅLLÅRIT ;
sláddit:sláddi VALLIT ;
slaggat:slagga BASSAT ;
slahttet:slahtte BIEGGAT ;
slibárdit:slibárd9 JÅLLÅRIT ;
slidárdit:slidárd9 JÅLLÅRIT ;
slierggit:slierggi VALLIT ;
slijvedit:slijved UNNEDIT ;
slimbardit:slimbard9 JÅLLÅRIT ;
sloahkedit:sloahked9 UNNEDIT ;
sloahkkat:sloahkka RAVGGAT ;
sluvgget:sluvgge LÁHPPET ;
smáhkijdit:smáhkijd9 BEGATJIT ;
småkkudit:småkkud9 JÅLLÅRIT ;
smållånit:smållån LASSÁNIT ;
smårudit:smårud9 BÅNJÅDIT ;
smiessjkat:smiessjka RAVGGAT ;
snælkkot:snælkko JÅRGGOT ;
snarrat:snarra RAVGGAT ;
snårråt:snårrå RAVGGAT ;
snavkkat:snavkka BASSAT ;
 snekkererit:snekkereri TSIEGGIT ; ! ^LOAN NOR
snjirrat:snjirra RAVGGAT ;
snjurgádit:snjurgád9 JÅLLÅRIT ;
snjurggot:snjurggo BÅRSSJOT ;
snuoggat:snuogga BASSAT ;
snurkket:snurkke BUOLLET ;
soadestit:soadest UNNEDIT ;
soaggodit:soaggod9 UNNEDIT ;
soajttet:soajtte GALGGAT ;
soallot:soallo GÁDJOT ;
 soci^aliserit:soci^aliseri TSIEGGIT ; ! ^LOAN SW
 solidariserit:solidariseri TSIEGGIT ; ! ^LOAN
 solliciterit:solliciteri TSIEGGIT ; ! ^LOAN SW
 sollisiterit:sollisiteri TSIEGGIT ; ! ^LOAN NOR
 solmiserit:solmiseri TSIEGGIT ; ! ^LOAN
 sonderit:sonderi TSIEGGIT ; ! ^LOAN
 sordinerit:sordineri TSIEGGIT ; ! ^LOAN
 sosi^aliserit:sosi^aliseri TSIEGGIT ; ! ^LOAN NOR
spájttat:spájtta RAVGGAT ;
 spanderit:spanderi TSIEGGIT ; ! ^LOAN
 spankulerit:spankuleri VALLIT ; ! ^LOAN
 spaserit:spaseri VALLIT ; ! ^LOAN NOR
 spatserit:spatseri VALLIT ; ! ^LOAN SW
 speci^aliserit:speci^aliseri TSIEGGIT ; ! ^LOAN SW
 spesi^aliserit:spesi^aliseri TSIEGGIT ; ! ^LOAN NOR
 spesi^áliserit+Use/Sub:spesi^áliseri TSIEGGIT ; !^LOAN !
 spesifi^erit:spesifi^eri TSIEGGIT ; ! ^LOAN SW
 spesifiserit:spesifiseri TSIEGGIT ; ! ^LOAN NOR
spierggat:spiergga RAVGGAT ;
 spiraliserit:spiraliseri TSIEGGIT ; ! ^LOAN
 spolerit:spoleri TSIEGGIT ; ! ^LOAN
srubestit:srubest UNNEDIT ;
 stabiliserit:stabiliseri TSIEGGIT ; ! ^LOAN
 stafferit:stafferi TSIEGGIT ; ! ^LOAN
 stagnerit:stagneri VALLIT ; ! ^LOAN
ståhkat:ståhka RAVGGAT ;
 stasjonerit:stasjoneri TSIEGGIT ; ! ^LOAN NOR
 stationerit+Use/Sub:stationeri TSIEGGIT ; ! ^LOAN SW 
 statu^erit:statu^eri TSIEGGIT ; ! ^LOAN
stávit:stávi TSIEGGIT ;
stávtjedit:stávtjed9 JÅLLÅRIT ;
stávttjurit:stávttjur BÁHTARIT ;
 stencilerit:stencileri TSIEGGIT ; ! ^LOAN SW
 steno^graferit:steno^graferi TSIEGGIT ; ! ^LOAN
 steno^grafit:steno^grafi TSIEGGIT ; !^LOAN
 stensilerit:stensileri TSIEGGIT ; ! ^LOAN NOR
stiellit:stiel'li TSIEGGIT ;
stienntjit:stienntji TSIEGGIT ;
 stigmatiserit:stigmatiseri TSIEGGIT ; ! ^LOAN
 stiliserit:stiliseri TSIEGGIT ; ! ^LOAN
 stipulerit:stipuleri TSIEGGIT ; ! ^LOAN
stoallot:stoallo GÁDJOT ;
 stoltserit:stoltseri VALLIT ; ! ^LOAN
 strangulerit:stranguleri TSIEGGIT ; ! ^LOAN
 stratificerit:stratificeri TSIEGGIT ; ! ^LOAN SW
 stratifi^erit:stratifi^eri TSIEGGIT ; ! ^LOAN SW
 stratifiserit:stratifiseri TSIEGGIT ; ! ^LOAN NOR
strubestit:strubest UNNEDIT ;
stuhtjat:stuhtja RAVGGAT ;
stuoredit:stuored9 UNNEDIT ;
 sublimerit:sublimeri TSIEGGIT ; ! ^LOAN
 sub^ordinerit:sub^ordineri TSIEGGIT ; ! ^LOAN
 subsidi^erit:subsidi^eri TSIEGGIT ; ! ^LOAN
 sub^skriberit:sub^skriberi TSIEGGIT ; ! ^LOAN
 substantiverit:substantiveri TSIEGGIT ; ! ^LOAN
 sub^stitu^erit:sub^stitu^eri TSIEGGIT ; ! ^LOAN
 subsumerit:subsumeri TSIEGGIT ; ! ^LOAN
 sub^traherit:sub^traheri TSIEGGIT ; ! ^LOAN
subtsastit:subtsast UNNEDIT ;
 subvenerit:subveneri VALLIT ; ! ^LOAN
 succederit:succederi TSIEGGIT ; ! ^LOAN SW
suddadit:suddad9 UNNEDIT ;
suddat:sudda RAVGGAT ;
suddodit:suddod9 UNNEDIT ;
suddut:suddu BASSUT ;
 suffigerit:suffigeri TSIEGGIT ; ! ^LOAN
 suffikserit:suffikseri TSIEGGIT ; !^LOAN
 suf^flerit:suf^fleri TSIEGGIT ; ! ^LOAN
 suggererit:suggereri TSIEGGIT ; ! ^LOAN
suhkat:suhka RAVGGAT ;
suhkkát:suhkká OADDÁT ;
suhttadit:suhttad9 UNNEDIT ;
suhttat:suhtta RAVGGAT ;
sujbbot:sujbbo BÅRSSJOT ;
 suksederit:suksederi TSIEGGIT ; ! ^LOAN NOR
sulástit:sulást UNNEDIT ;
sulldet:sullde LÁHPPET ;
 summerit:summeri TSIEGGIT ; ! ^LOAN
suoddat:suodda BASSAT ;
suodjalit:suodjal VUORDDELIT ;
suogŋat:suogŋa RAVGGAT ;
suohkodit:suohkod9 UNNEDIT ;
suojvaldit:suojvald9 JÅLLÅRIT ;
suoládit:suolád9 UNNEDIT ;
suomastit:suomast JÅLLÅRIT ;
suorgganit:suorggan LASSÁNIT ;
suosskat:suosska BASSAT ;
suovastit:suovast UNNEDIT ;
suovvadit:suovvad9 UNNEDIT ;
suovvat:suovva BASSAT ;
 superit:superi TSIEGGIT ; ! ^LOAN
 supinerit:supineri TSIEGGIT ; ! ^LOAN
 supple^erit:supple^eri TSIEGGIT ; ! ^LOAN SW
 supplerit:suppleri TSIEGGIT ; ! ^LOAN
 sup^plicerit:sup^pliceri TSIEGGIT ; ! ^LOAN SW
 sup^plikerit:sup^plikeri TSIEGGIT ; ! ^LOAN SW
 sup^plikkerit:sup^plikkeri TSIEGGIT ; ! ^LOAN NOR
 supponerit:supponeri TSIEGGIT ; ! ^LOAN
 sup^primerit:sup^primeri TSIEGGIT ; ! ^LOAN
surggat:surgga BASSAT ;
surrat:surra BASSAT ;
 suspenderit:suspenderi TSIEGGIT ; ! ^LOAN
 sutenerit:suteneri TSIEGGIT ; ! ^LOAN
suvddet:suvdde LÁHPPET ;
suvrijdit:suvrijd9 BEGATJIT ;
suvrrodit:suvrrod9 UNNEDIT ;
suvrrot:suvrro BÅRSSJOT ;
 sympatiserit:sympatiseri TSIEGGIT ; ! ^LOAN
 synkoperit:synkoperi TSIEGGIT ; ! ^LOAN
 syn^kroniserit:syn^kroniseri TSIEGGIT ; ! ^LOAN
 syntetiserit:syntetiseri TSIEGGIT ; ! ^LOAN
 tabellariserit:tabellariseri TSIEGGIT ; ! ^LOAN
 tabulerit:tabuleri TSIEGGIT ; ! ^LOAN
 takserit:takseri TSIEGGIT ;  ! ^LOAN NOR
 takterit:takteri TSIEGGIT ; ! ^LOAN
 tangerit:tangeri TSIEGGIT ; ! ^LOAN
 tapetserit:tapetseri TSIEGGIT ; ! ^LOAN
 tatoverit:tatoveri TSIEGGIT ; ! ^LOAN NOR
 tatu^erit:tatu^eri TSIEGGIT ; ! ^LOAN SW
 taxerit+Use/Sub:taxeri TSIEGGIT ; ! ! ^LOAN SW
 teknifi^erit:teknifi^eri TSIEGGIT ; ! ^LOAN SW
 teknifiserit:teknifiseri TSIEGGIT ; ! ^LOAN NOR
 teksturerit:tekstureri TSIEGGIT ; ! ^LOAN NOR
 telefonerit:telefoneri TSIEGGIT ; ! ^LOAN
 telekserit:telekseri TSIEGGIT ; ! ^LOAN NOR
 telemetrerit:telemetreri TSIEGGIT ; ! ^LOAN
 telexerit+Use/Sub:telexeri TSIEGGIT ; ! ! ^LOAN SW
 tematiserit:tematiseri TSIEGGIT ; ! ^LOAN
 tempererit:tempereri TSIEGGIT ; ! ^LOAN
 tenderit:tenderi VALLIT ; ! ^LOAN
 terrasserit:terrasseri VALLIT ; ! ^LOAN
 terroriserit:terroriseri TSIEGGIT ; ! ^LOAN
 testamenterit:testamenteri TSIEGGIT ; ! ^LOAN
 texturerit:textureri TSIEGGIT ; ! ^LOAN SW
 tiltit:tilti TSIEGGIT ; !^LOAN
 titrerit:titreri TSIEGGIT ; ! ^LOAN
 titulerit:tituleri TSIEGGIT ; ! ^LOAN
tjåbbmit:tjåbbmi TSIEGGIT ;
tjábbodit:tjábbod9 UNNEDIT ;
tjábbot:tjábbo BÅRSSJOT ;
tjadádit:tjadád9 UNNEDIT ;
tjádjánit:tjádján LASSÁNIT ;
tjadnasit:tjadnas LASSÁNIT ;
tjadnat:tjadna BASSAT ;
tjagárdit:tjagárd9 UNNEDIT ;
tjágŋat:tjágŋa RAVGGAT ;
tjåhkådit:tjåhkåd9 JÅLLÅRIT ;
tjåhkåt:tjåhkå BASSAT ;
tjåhkkåhit:tjåhkkåh9 BALÁDIT ;
tjåhkkidit:tjåhkkid9 JÅLLÅRIT ;
tjáhkkit:tjáhkki TSIEGGIT ;
tjåhkot:tjåhko GÁDJOT ;
tjáhppádit:tjáhppád9 MUJTATJIT ;
tjáhppot:tjáhppo BÅRSSJOT ;
tjáhpudit:tjáhpud9 JÅLLÅRIT ;
tjajmádit:tjajmád9 BEGATJIT ;
tjajmmat:tjajmma RAVGGAT ;
tjálatjit:tjálatj MUJTATJIT ;
tjálggadit:tjálggad9 UNNEDIT ;
tjålggådit:tjålggåd9 BEGATJIT ;
tjalggat:tjalgga RAVGGAT ;
tjálggat:tjálgga RAVGGAT ;
tjålggåt:tjålggå RAVGGAT ;
tjállásit:tjállás LASSÁNIT ;
tjallat:tjalla BASSAT ;
tjállet:tjálle LÁHPPET ;
tjållit:tjål'li TSIEGGIT ;
tjallodit:tjallod9 UNNEDIT ;
tjållot:tjållo JÅRGGOT ;
tjalmmadit:tjalmmad9 UNNEDIT ;
tjalmmat:tjalmma RAVGGAT ;
tjalmostit:tjalmost JÅLLÅRIT ;
tjårggit:tjårggi TSIEGGIT ;
tjårggot:tjårggo BÅRSSJOT ;
tjårmmådit:tjårmmåd9 MUJTATJIT ;
tjårmmåt:tjårmmå BASSAT ;
tjarvvat:tjarvva BIEGGAT ;
tjåskijdit:tjåskijd9 BIEKKASTIT ;
tjasskat:tjasska BASSAT ;
tjassket:tjasske LÁHPPET ;
tjátjijdit:tjátjijd9 BEGATJIT ;
tjavggasit:tjavggas LASSÁNIT ;
tjavggat:tjavgga RAVGGAT ;
tjavggit:tjavggi TSIEGGIT ;
tjávvásit:tjávvás LASSÁNIT ;
tjeludit:tjelud9 BALÁDIT ;
tjidestit:tjidest JÅLLÅRIT ;
tjiegardit:tjiegard9 JÅLLÅRIT ;
tjiegŋodit:tjiegŋod9 UNNEDIT ;
tjiegŋot:tjiegŋo BÅRSSJOT ;
tjiehkádit:tjiehkád9 JÅLLÅRIT ;
tjiehkat:tjiehka BASSAT ;
tjiektjat:tjiektja BASSAT ;
tjielggat:tjielgga RAVGGAT ;
tjielggit:tjielggi TSIEGGIT ;
tjieŋedit:tjieŋed9 UNNEDIT ;
tjierrot:tjierro BÅRSSJOT ;
tjierrut:tjier'ru OADDÁT ;
tjiesskasit:tjiesskas LASSÁNIT ;
tjiesskat:tjiesska BASSAT ;
tjiktet:tjikte LÁHPPET ;
tjirrot:tjirro BÅRSSJOT ;
tjivrijdit:tjivrijd9 BEGATJIT ;
tjoagget:tjoagge LÁHPPET ;
tjoahkkit:tjoahkki TSIEGGIT ;
tjoalkedit:tjoalked9 UNNEDIT ;
tjoalkodit:tjoalkod9 BÅNJÅDIT ;
tjoallot:tjoallo JÅRGGOT ;
tjoaskedit:tjoasked9 BIEKKASTIT ;
tjoasskodit:tjoasskod9 UNNEDIT ;
tjoasskot:tjoassko BÅRSSJOT ;
tjoavddalit:tjoavddal BÅNJÅDIT ;
tjoavddásit:tjoavddás LASSÁNIT ;
tjoavddet:tjoavdde LÁHPPET ;
tjuobmat:tjuobma BASSAT ;
tjuodjat:tjuodja RAVGGAT ;
tjuodtjelit:tjuodtjel SUOGNALIT ;
tjuodtjot:tjuodtjo VILSSJOT ;
tjuoggot:tjuoggo JÅRGGOT ;
tjuohkat:tjuohka BASSAT ;
tjuohppat:tjuohppa BASSAT ;
tjuohtset:tjuohtse BUOLLET ;
tjuojggat:tjuojgga BASSAT ;
tjuojggát:tjuojggá OADDÁT ;
tjuojmastit:tjuojmast JÅLLÅRIT ;
tjuollat:tjuolla BASSAT ;
tjuollát:tjuol'lá TJUOLLÁT ;
tjuolldásit:tjuolldás LASSÁNIT ;
tjuolldet:tjuollde LÁHPPET ;
tjuolmadit:tjuolmad9 UNNEDIT ;
tjuolmmadit:tjuolmmad9 BÅNJÅDIT ;
tjuorbbot:tjuorbbo BÅRSSJOT ;
tjuorbedit:tjuorbed9 UNNEDIT ;
tjuormastit:tjuormast BIEKKASTIT ;
tjuorvvot:tjuorvvo JÅRGGOT ;
tjuosskot:tjuossko BÅRSSJOT ;
tjuottjadit:tjuottjad9 JÅLLÅRIT ;
tjuottjáldahttet:tjuottjáldahtte BASSALASSTET ;
tjuottjastit:tjuottjast JÅLLÅRIT ;
tjuottjeldit:tjuottjeld9 UNNEDIT ;
tjuottjodit:tjuottjod9 UNNEDIT ;
tjuovgedit:tjuovged9 BIEKKASTIT ;
tjuovggat:tjuovgga BASSAT ;
tjuovgijdit:tjuovgijd9 BEGATJIT ;
tjuovgudit:tjuovgud9 JÅLLÅRIT ;
tjuovvot:tjuovvo GÁDJOT ;
tjuvddit:tjuvddi TSIEGGIT ;
 tolererit:tolereri TSIEGGIT ; ! ^LOAN
 torpederit:torpederi TSIEGGIT ; ! ^LOAN
 torterit:torteri TSIEGGIT ; ! ^LOAN SW
 torturerit:tortureri TSIEGGIT ; ! ^LOAN NOR
 toucherit+Use/Sub:toucheri TSIEGGIT ; ! ! ^LOAN
 trabelerit:trabeleri TSIEGGIT ; ! ^LOAN
 traderit:traderi TSIEGGIT ; ! ^LOAN
 trænerit:træneri TSIEGGIT ; ! ^LOAN SW
 trafikerit:trafikeri TSIEGGIT ; ! ^LOAN SW
 trafikkerit:trafikkeri TSIEGGIT ; ! ^LOAN NOR
 trakasserit:trakasseri TSIEGGIT ; ! ^LOAN
 trakterit:trakteri TSIEGGIT ; ! ^LOAN
 trancherit+Use/Sub:trancheri TSIEGGIT ; ! ! ^LOAN
 trancherit+Use/Sub:trancheri TSIEGGIT ; ! ! ^LOAN SW
 tran^scenderit:tran^scenderi VALLIT ; ! ^LOAN
 transfererit:transfereri TSIEGGIT ; ! ^LOAN
 transfigurerit:transfigureri TSIEGGIT ; ! ^LOAN
 transformerit:transformeri TSIEGGIT ; ! ^LOAN
 transfunderit:transfunderi TSIEGGIT ; ! ^LOAN
 transistoriserit:transistoriseri TSIEGGIT ; ! ^LOAN
 transiterit:transiteri TSIEGGIT ; ! ^LOAN SW
 transitiverit:transitiveri TSIEGGIT ; ! ^LOAN
 transitterit:transitteri TSIEGGIT ; ! ^LOAN NOR
 transjerit:transjeri TSIEGGIT ; ! ^LOAN
 transjerit:transjeri TSIEGGIT ; ! ^LOAN NOR
 translittererit:translittereri TSIEGGIT ; ! ^LOAN
 transmitterit:transmitteri TSIEGGIT ; ! ^LOAN
 tran^spirerit:tran^spireri VALLIT ; ! ^LOAN
 trans^planterit:trans^planteri TSIEGGIT ; ! ^LOAN
 transponerit:transponeri TSIEGGIT ; ! ^LOAN
 transporterit:transporteri TSIEGGIT ; ! ^LOAN
 trans^skriberit:trans^skriberi TSIEGGIT ; !^LOAN
 traserit:traseri TSIEGGIT ; ! ^LOAN
 trasserit:trasseri VALLIT ; ! ^LOAN
 traverserit:traverseri VALLIT ; ! ^LOAN
 travesterit:travesteri TSIEGGIT ; ! ^LOAN
 tremulerit:tremuleri TSIEGGIT ; ! ^LOAN
 trenerit:treneri TSIEGGIT ; ! ^LOAN NOR
 tri^angulerit:tri^anguleri TSIEGGIT ; ! ^LOAN
 tri^umferit:tri^umferi VALLIT ; ! ^LOAN
 trivi^aliserit:trivi^aliseri TSIEGGIT ; ! ^LOAN
tsábbmet:tsábbme LÁHPPET ;
tsabmat:tsabma RAVGGAT ;
tsábmatjit:tsábmatj MUJTATJIT ;
tsaggasit:tsaggas LASSÁNIT ;
tsaggat:tsagga BASSAT ;
tsåggåt:tsåggå BASSAT ;
tsahkat:tsahka RAVGGAT ;
tsáhket:tsáhke LÁHPPET ;
tsáhkkat:tsáhkka RAVGGAT ;
tsahkkát:tsahkká OADDÁT ;
tsahkkidit:tsahkkid9 UNNEDIT ;
tsáhpat:tsáhpa BASSAT ;
tsåjttset:tsåjttse BUOLLET ;
tsåkkådit:tsåkkåd9 BÅNJÅDIT ;
tsakkasit:tsakkas LASSÁNIT ;
tsakkastit:tsakkast UNNEDIT ;
tsarrat:tsarra RAVGGAT ;
tsavkedit:tsavked9 BEGATJIT ;
tsavvet:tsavve BUOLLET ;
tsehkudit:tsehkud9 JÅLLÅRIT ;
tsibbmat:tsibbma BASSAT ;
tsieggadit:tsieggad9 UNNEDIT ;
tsieggat:tsiegga RAVGGAT ;
tsieg0git:tsieg'gi TSIEGGIT ;
tsieggit:tsieggi TSIEGGIT ;
tsiehkkit:tsiehkki TSIEGGIT ;
tsiehpat:tsiehpa BASSAT ;
tsiekkadit:tsiekkad9 JÅLLÅRIT ;
tsiekkedit:tsiekked9 JÅLLÅRIT ;
tsieledit:tsieled9 BEGATJIT ;
tsiellat:tsiella BASSAT ;
tsirggalit:tsirggal BÅNJÅDIT ;
tsirggot:tsirggo VILSSJOT ;
tsivkket:tsivkke BUOLLET ;
tsivnijdit:tsivnijd9 BEGATJIT ;
tsoahkodit:tsoahkod9 UNNEDIT ;
tsoahkot:tsoahko BÅRSSJOT ;
tsuovkkanit:tsuovkkan LASSÁNIT ;
tsuovkkot:tsuovkko JÅRGGOT ;
tsuskedit:tsusked9 JÅLLÅRIT ;
tsuvkket:tsuvkke LÁHPPET ;
 tuperit:tuperi TSIEGGIT ; ! ^LOAN
 turnerit:turneri TSIEGGIT ; ! ^LOAN
 tuscherit+Use/Sub:tuscheri TSIEGGIT ; ! ! ^LOAN SW
 tusjerit:tusjeri TSIEGGIT ; ! ^LOAN NOR
 typifi^erit:typifi^eri TSIEGGIT ; ! ^LOAN SW
 typifiserit:typifiseri TSIEGGIT ; ! ^LOAN NOR
 typiserit:typiseri TSIEGGIT ; ! ^LOAN
 typologiserit:typologiseri TSIEGGIT ; ! ^LOAN
uddnat:uddna BASSAT ;
uhtsedit:uhtsed9 UNNEDIT ;
 uniformerit:uniformeri TSIEGGIT ; ! ^LOAN
 universaliserit:universaliseri TSIEGGIT ; ! ^LOAN
unnedit:unned9 UNNEDIT ;
 urbaniserit:urbaniseri TSIEGGIT ; ! ^LOAN
 urgerit:urgeri TSIEGGIT ; ! ^LOAN
 urinerit:urineri VALLIT ; ! ^LOAN
usjudit:usjud9 UNNEDIT ;
 usurperit:usurperi TSIEGGIT ; ! ^LOAN
 vaccinerit:vaccineri TSIEGGIT ; ! ^LOAN SW
vaddalit:vaddal BÅNJÅDIT ;
vaddet:vadde LÁHPPET ;
vadjáluhttet:vadjáluhtte BASSALASSTET ;
vadjat:vadja BASSAT ;
vadnat:vadna RAVGGAT ;
vádtsát:vádtsá OADDÁT ;
vádtset:vádtse BUOLLET ;
væddját:væddjá OADDÁT ;
væl0lahit:væl'lah9 BALÁDIT ;
vællánit:vællán LASSÁNIT ;
værránit:værrán LASSÁNIT ;
 vagabonderit:vagabonderi VALLIT ; ! ^LOAN
vágodit:vágod9 UNNEDIT ;
vahágahttet:vahágahtte BASSALASSTET ;
vaháguhttet:vaháguhtte BASSALASSTET ;
vajáldahttet:vajáldahtte BASSALASSTET ;
vájaldit:vájald9 JÅLLÅRIT ;
vajálduhttet:vajálduhtte BASSALASSTET ;
vájbbadit:vájbbad9 UNNEDIT ;
vájbbat:vájbba BASSAT ;
vájddet:vájdde LÁHPPET ;
vájddodit:vájddod9 UNNEDIT ;
vájkudit:vájkud9 UNNEDIT ;
vájllot:vájllo BÅRSSJOT ;
vajoldit:vajold9 JÅLLÅRIT ;
vájvedit:vájved9 UNNEDIT ;
 vaksinerit:vaksineri TSIEGGIT ; ! ^LOAN
váksjot:váksjo GÁDJOT ;
váksjut:váksju STRÁFFUT ;
 valanderit:valanderi TSIEGGIT ; ! ^LOAN
 validerit:valideri TSIEGGIT ; ! ^LOAN
validit:valid9 JÅLLÅRIT ;
 validiterit:validiteri TSIEGGIT ; ! ^LOAN
 validiterit:validiteri TSIEGGIT ; ! ^LOAN
válldalit:válldal SUOGNALIT ;
válldet:vállde LÁHPPET ;
válljit:vál'lji TSIEGGIT ;
 valuterit:valuteri TSIEGGIT ; ! ^LOAN
 valverit:valveri TSIEGGIT ; ! ^LOAN
 vandaliserit:vandaliseri TSIEGGIT ; ! ^LOAN
vándardit:vándard9 JÅLLÅRIT ;
váratjit:váratj BEGATJIT ;
várjjalit:várjjal VUORDDELIT ;
várodit:várod9 UNNEDIT ;
várrodit:várrod9 UNNEDIT ;
várudit:várud9 UNNEDIT ;
vásset:vásse BUOLLET ;
vassjot:vassjo BÅRSSJOT ;
vásstedit:vássted9 UNNEDIT ;
vasstodit:vasstod9 UNNEDIT ;
vástustit:vástust UNNEDIT ;
vattatjit:vattatj MUJTATJIT ;
vatteldit:vatteld9 MUJTATJIT ;
 vatterit:vatteri TSIEGGIT ; ! ^LOAN
vattestit:vattest UNNEDIT ;
váttsatjit:váttsatj BEGATJIT ;
váttsedit:váttsed9 UNNEDIT ;
vavddadit:vavddad9 UNNEDIT ;
 vegeterit:vegeteri VALLIT ; ! ^LOAN
vellahit:vellah9 BALÁDIT ;
 ventilerit:ventileri TSIEGGIT ; ! ^LOAN
 verbaliserit:verbaliseri TSIEGGIT ; ! ^LOAN
 verifi^erit:verifi^eri TSIEGGIT ; ! ^LOAN SW
 verifiserit:verifiseri TSIEGGIT ; ! ^LOAN NOR
 vernaliserit:vernaliseri TSIEGGIT ; ! ^LOAN
 verserit:verseri VALLIT ; ! ^LOAN
 versifi^erit:versifi^eri TSIEGGIT ; ! ^LOAN SW
 versifiserit:versifiseri TSIEGGIT ; ! ^LOAN NOR
 vibrerit:vibreri VALLIT ; ! ^LOAN
vidtsat:vidtsa BASSAT ;
viedjet:viedje VIEDJET ;
viednadit:viednad9 UNNEDIT ;
viedtjat:viedtja BASSAT ;
viehkat:viehka RAVGGAT ;
viehkedit:viehked9 UNNEDIT ;
vielgudit:vielgud9 JÅLLÅRIT ;
viellidit:viellid9 JÅLLÅRIT ;
vieredit:viered9 UNNEDIT ;
vierrat:vierra RAVGGAT ;
vierrot:vierro BÅRSSJOT ;
viertodit:viertod9 UNNEDIT ;
vierttit:viertti VIERTTIT ;
viessot:viesso BÅRSSJOT ;
viesstet:viesste LÁHPPET ;
vievddet:vievdde LÁHPPET ;
 vigilerit:vigileri VALLIT ; ! ^LOAN
vihpadit:vihpad9 UNNEDIT ;
vijddánit:vijddán LASSÁNIT ;
vijddodit:vijddod9 JÅLLÅRIT ;
vijdedit:vijded9 UNNEDIT ;
 vikari^erit:vikari^eri VALLIT ; ! ^LOAN
vikkadit:vikkad9 BALÁDIT ;
vilsjastit:vilsjast JÅLLÅRIT ;
 vindicerit:vindiceri TSIEGGIT ; ! ^LOAN SW
 vindiserit:vindiseri TSIEGGIT ; ! ^LOAN NOR
 viriliserit:viriliseri TSIEGGIT ; ! ^LOAN
virrat:virra RAVGGAT ;
 viserit:viseri TSIEGGIT ; ! ^LOAN
 visiterit:visiteri TSIEGGIT ; ! ^LOAN
viskudit:viskud9 JÅLLÅRIT ;
vissjat:vissja RAVGGAT ;
visstit:vissti TSIEGGIT ; 
 vitaliserit:vitaliseri TSIEGGIT ; ! ^LOAN
 vitaminiserit:vitaminiseri TSIEGGIT ; ! ^LOAN
vitsárdit:vitsárd9 JÅLLÅRIT ;
 vivisekerit:vivisekeri TSIEGGIT ; ! ^LOAN
 vokaliserit:vokaliseri TSIEGGIT ; ! ^LOAN
 volterit:volteri VALLIT ; ! ^LOAN
 voltigerit:voltigeri TSIEGGIT ; ! ^LOAN
 vomerit:vomeri TSIEGGIT ; ! ^LOAN
 voterit:voteri VALLIT ; ! ^LOAN
 vulgæriserit:vulgæriseri TSIEGGIT ; ! ^LOAN SW
 vulgariserit:vulgariseri TSIEGGIT ; ! ^LOAN
 vulkaniserit:vulkaniseri TSIEGGIT ; ! ^LOAN
vuobddet:vuobdde LÁHPPET ;
vuoddját:vuoddjá OADDÁT ;
vuodjat:vuodja BASSAT ;
vuodjet:vuodje LÁHPPET ;
vuodjodit:vuodjod9 UNNEDIT ;
vuodjot:vuodjo BÅRSSJOT ;
vuododit:vuodod9 UNNEDIT ;
vuohpat:vuohpa RAVGGAT ;
vuohtjet:vuohtje LÁHPPET ;
vuohtjot:vuohtjo BÅRSSJOT ;
vuohttet:vuohtte LÁHPPET ;
vuohttot:vuohtto GÁDJOT ;
vuohttut:vuohttu BASSUT ;
vuojddat:vuojdda BASSAT ;
vuojŋŋat:vuojŋŋa BASSAT ;
vuojnnalit:vuojnnal BALÁDIT ;
vuojnnet:vuojnne LÁHPPET ;
vuojnnut:vuojnnu BASSUT ;
vuojttet:vuojtte LÁHPPET ;
vuokset:vuokse LÁHPPET ;
vuoledit:vuoled9 UNNEDIT ;
vuolgadit:vuolgad9 UNNEDIT ;
vuolgget:vuolgge BUOLLET ;
vuollánit:vuollán LASSÁNIT ;
vuollat:vuolla BASSAT ;
vuollodit:vuollod9 UNNEDIT ;
vuorbbádit:vuorbbád9 UNNEDIT ;
vuordatjit:vuordatj MUJTATJIT ;
vuorddet:vuordde LÁHPPET ;
vuorkkot:vuorkko JÅRGGOT ;
vuorŋŋet:vuorŋŋe LÁHPPET ;
vuornnot:vuornno GÁDJOT ;
vuorodit:vuorod9 UNNEDIT ;
vuorrástuhttet:vuorrástuhtte BASSALASSTET ;
vuosedit:vuosed9 UNNEDIT ;
vuosteldit:vuosteld9 JÅLLÅRIT ;
vuotjatjit:vuotjatj MUJTATJIT ;
vuovsadit:vuovsad9 JÅLLÅRIT ;
 vurderit:vurderi TSIEGGIT ; ! ^LOAN NOR
 xe^ro^graferit:xe^ro^graferi TSIEGGIT ; ! ^LOAN
 xy^lo^graferit:xy^lo^graferi TSIEGGIT ; ! ^LOAN
! Divvun & Giellatekno - open source grammars for Sámi and other languages
! Copyright © 2000-2010 The University of Tromsø & the Norwegian Sámi Parliament
! http://giellatekno.uit.no & http://divvun.no
!
! This program is free software; you can redistribute and/or modify
! this file under the terms of the GNU General Public License as published by
! the Free Software Foundation, either version 3 of the License, or
! (at your option) any later version. The GNU General Public License
! is found at http://www.gnu.org/licenses/gpl.html. It is
! also available in the file $GTHOME/LICENSE.txt.
!
! Other licensing options are available upon request, please contact
! giellatekno@hum.uit.no or divvun@samediggi.no

! ========================================================================== !
!                     Lule Sámi noun lexicon                                 !
! ========================================================================== !
LEXICON NounRoot
 abbedija+CmpN/SgN+CmpN/SgG+CmpN/PlG:abbedi ALLEGORI ; !
 ábme#lidne+CmpN/SgN+CmpN/SgG+CmpN/PlG:ábme#lidne MUORRA; !
 ábmel+CmpN/SgN+CmpN/SgG+CmpN/PlG:ábmel GAHPER; !
absolutissma:absoluti FANATISM ;
ådå#ájge#teknologija:ådå#ájge#teknologi ALLEGORI ;
adágio KINO ;
adám GAHPER ;
 ådåsis#væddjádibme+CmpN/SgN+CmpN/DefSgGen+CmpN/DefPlGen+CmpN/SgNomLeft+CmpN/SgGenLeft+CmpN/PlGenLeft:ådåsis#væddjád VSBST-EVEN ; !
 ådåsmahttem+CmpN/SgN+CmpN/DefSgGen+CmpN/DefPlGen+CmpN/SgNomLeft+CmpN/SgGenLeft+CmpN/PlGenLeft:ådåsmahttem VSBST-ODD ; !
 ådåstibme+CmpN/SgN+CmpN/DefSgGen+CmpN/DefPlGen+CmpN/SgNomLeft+CmpN/SgGenLeft+CmpN/PlGenLeft:ådåst VSBST-EVEN ; !
 ådåstuhttem+CmpN/SgN+CmpN/DefSgGen+CmpN/DefPlGen+CmpN/SgNomLeft+CmpN/SgGenLeft+CmpN/PlGenLeft:ådåstuhttem VSBST-ODD ; !
ådåstus:ådåstuss GÅNÅGIS ;
addisjåvnnå:addi INSTITUTION ;
 áddjá+CmpN/SgN+CmpN/SgG+CmpN/PlG:áddjá MUORRA; !
 áddjá#rávkke+CmpN/SgN+CmpN/SgG+CmpN/PlG:áddjá#rávkke MUORRA; !
 áddjá-rávkke+CmpN/SgN+CmpN/SgG+CmpN/PlG+Use/Sub:áddjá-rávkke MUORRA; !
 addne+CmpN/SgN+CmpN/SgG+CmpN/PlG+CmpN/SgNomLeft+CmpN/SgGenLeft+CmpN/PlGenLeft:addne ACTOR; !
 administrasjåvnnå+CmpN/SgN+CmpN/SgG+CmpN/PlG:administra INSTITUTION "administration N" ; !
 adno+CmpN/SgN+CmpN/DefSgGen+CmpN/DefPlGen+CmpN/SgNomLeft+CmpN/SgGenLeft+CmpN/PlGenLeft:adno MUORRA; !
 adno#are^álla+CmpN/SgN+CmpN/SgG+CmpN/PlG:adno#are^ AREAL ; !
adopsjåvnnå:adop INSTITUTION "adoption N" ;
adposisjåvnnå:adposi INSTITUTION ;
 advokáhtta+CmpN/SgN+CmpN/SgG+CmpN/PlG:advok ADVOKAT ; !
 ædnásj+CmpN/SgN+CmpN/SgG+CmpN/PlG:ædnátj GAHPER ; !
 æjgát#bielle+CmpN/SgN+CmpN/SgG+CmpN/PlG:æjgát#bielle MUORRA; !
 æjgát#bielle+N+CmpN/Sg+CmpN/SgN:æjgát#biel%> R ; !
 æjgát#ráde+CmpN/SgN+CmpN/SgG+CmpN/PlG:æjgát#ráde NOADE; !
 æjgát#åvdåstiddje+CmpN/SgN+CmpN/SgG+CmpN/PlG:æjgát#åvdåstiddje ACTOR;  !
 æjgát+CmpN/SgN+CmpN/SgG+CmpN/PlG:æjgád9 GAHPER ; !
ækto MUORRA ;
 æládus#bargge+CmpN/SgN+CmpN/SgG+CmpN/PlG:æládus#bargge ACTOR;  !
 æládus#doajmme+CmpN/SgN+CmpN/SgG+CmpN/PlG:æládus#doajmme ACTOR;  !
 æládus#foannda MUORRA ; !^LOAN
 æládus#fånndå MUORRA ; !^LOAN
 æládus#organisasjåvnnå+CmpN/SgN+CmpN/SgG+CmpN/PlG:æládus#organisa INSTITUTION ; !
æládus:æláduss GÅNÅGIS ;
ællo MUORRA ;
 ællo#bargge+CmpN/SgN+CmpN/SgG+CmpN/PlG:ællo#bargge ACTOR;  !
 ællo#koahkka+CmpN/SgN+CmpN/SgG+CmpN/PlG:ællo#koahkka MUORRA; !
 ællo#niehkke+CmpN/SgN+CmpN/SgG+CmpN/PlG:ællo#niehkke MUORRA; !
 ællo#sábme+CmpN/SgG+CmpN/PlG:ællo#sábme MUORRA; !
 ællo#sábme+CmpN/SgG+CmpN/PlG:ællo#sábme MUORRA; !
ærádus:æráduss GÅNÅGIS ;
aero^grám0ma:aero^gr TELEGRAM ;
 affili^asjåvnnå+N+CmpN/SgN+CmpN/SgN:affili^ation%> R ; !
affili^asjåvnnå:affili^a INSTITUTION "affiliation N" ;
aforissma:afori FANATISM ;
agenda KINO ;
ag^gregáhtta:ag^greg ADVOKAT ;
a^gnostisissma:a^gnostisi FANATISM ;
 agrar#partija+CmpN/SgN+CmpN/SgG+CmpN/PlG:agrar#parti ALLEGORI ;  !
 ahke+CmpN/SgN+CmpN/SgG+CmpN/DefPlGen+CmpN/SgNomLeft+CmpN/SgGenLeft+CmpN/PlGenLeft:ahke MUORRA; !
 åhke+CmpN/SgN+CmpN/SgG+CmpN/PlG:åhke MUORRA; !
 áhkká+CmpN/SgN+CmpN/SgG+CmpN/PlG:áhkká MUORRA; !
 áhkkásas0ses+CmpN/SgN+CmpN/SgG+CmpN/PlG:áhkkásas'se SARVES ; !
 áhkko+CmpN/SgN+CmpN/SgG+CmpN/PlG:áhkko MUORRA; !
 áhkko#rávkke+CmpN/SgN+CmpN/SgG+CmpN/PlG:áhkko#rávkke MUORRA; !
 áhkko-rávkke+CmpN/SgN+CmpN/SgG+CmpN/PlG+Use/Sub:áhkko-rávkke MUORRA; !
 áhkkov+CmpN/SgN+CmpN/SgG+CmpN/PlG:áhkkov GAHPER; !
 áhkusj+CmpN/SgN+CmpN/SgG+CmpN/PlG:áhkutj GAHPER ; !
 åhpadiddje+CmpN/SgN+CmpN/SgG+CmpN/PlG+CmpN/SgNomLeft+CmpN/SgGenLeft+CmpN/PlGenLeft:åhpadiddje ACTOR; !
 åhpadiddje#studænnta+CmpN/SgN+CmpN/SgG+CmpN/PlG:åhpadiddje#stud PATENT ;  !
 åhpadus#departemænnta+CmpN/SgN+CmpN/SgG+CmpN/PlG:åhpadus#departem PATENT ; !
 åhpadus#guovdásj+CmpN/SgN+CmpN/SgG+CmpN/PlG:åhpadus#guovdátj GAHPER ; !
 åhpadus#in^stitusjåvnnå+CmpN/SgN+CmpN/SgG+CmpN/PlG:åhpadus#in^stitu INSTITUTION ; !
 åhpadus#jahke+CmpN/SgN+CmpN/SgG+CmpN/PlG:åhpadus#jahke MUORRA; !
 åhpadus#jahke+N+CmpN/Sg+CmpN/SgN:åhpadus#jak%> R ; !
 åhpadus#lihtto+CmpN/SgN+CmpN/SgG+CmpN/PlG:åhpadus#lihtto MUORRA; !
 åhpadus#ministerija+CmpN/SgN+CmpN/SgG+CmpN/PlG:åhpadus#ministeri ALLEGORI ; !
 åhpadus#máhttelisvuohta+CmpN/SgG+CmpN/DefPlGen:åhpadus#máhttelisvuohta VUOHTANOUN; !
 åhpadus#oahttse+CmpN/SgN+CmpN/SgG+CmpN/PlG:åhpadus#oahttse MUORRA; !
 åhpadus#ålmåj+CmpN/SgN+CmpN/SgG+CmpN/PlG:åhpadus#ålmmå SUOLOJ ; !
 åhpadus#åssudahka+CmpN/SgN+CmpN/SgG+CmpN/PlG:åhpadus#åssud AHKA ; !
åhpadus:åhpaduss GÅNÅGIS ;
 áhpe+CmpN/SgN+CmpN/SgG+CmpN/PlG:áhpe MUORRA; !
 áhpe#fálffo+CmpN/SgN+CmpN/SgG+CmpN/PlG:áhpe#fálffo MUORRA; !
 áhpe#guolle#bivdár+CmpN/SgN+CmpN/SgG+CmpN/PlG:áhpe#guolle#bivdár GAHPER; !
 áhpe#ávdda+CmpN/SgN+CmpN/SgG+CmpN/PlG:áhpe#ávdda MUORRA; !
 áhppa+CmpN/SgN+CmpN/SgG+CmpN/PlG:áhppa MUORRA; !
áhta MUORRA ;
åhtså MUORRA ;
 åhtsålibme+CmpN/SgN+CmpN/DefSgGen+CmpN/DefPlGen+CmpN/SgNomLeft+CmpN/SgGenLeft+CmpN/PlGenLeft:åhtsål VSBST-EVEN ; !
 åhtsåm#biejvve+CmpN/SgN+CmpN/SgG+CmpN/PlG:åhtsåm#biejvve MUORRA; !
 åhtsåm+CmpN/SgN+CmpN/DefSgGen+CmpN/DefPlGen+CmpN/SgNomLeft+CmpN/SgGenLeft+CmpN/PlGenLeft:åhtsåm VSBST-ODD ; !
 åhtsåmus+CmpN/SgN+CmpN/DefSgGen+CmpN/DefPlGen+CmpN/SgNomLeft+CmpN/SgGenLeft+CmpN/PlGenLeft:åhtsåmuss GÅNÅGIS ; !
 åhtso+CmpN/SgN+CmpN/DefSgGen+CmpN/DefPlGen+CmpN/SgNomLeft+CmpN/SgGenLeft+CmpN/PlGenLeft:åhtso MUORRA; !
 áhttje+CmpN/SgN+CmpN/SgG+CmpN/PlG:áhttje MUORRA; !
 áhttje#bielle+CmpN/SgN+CmpN/SgG+CmpN/PlG:áhttje#bielle MUORRA; !
 áhttje#bielle+N+CmpN/Sg+CmpN/SgN:áhttje#biel%> R ; !
 áhttje#rávkke+CmpN/SgN+CmpN/SgG+CmpN/PlG:áhttje#rávkke MUORRA; !
 áhttje-rávkke+CmpN/SgN+CmpN/SgG+CmpN/PlG+Use/Sub:áhttje-rávkke MUORRA; !
 áhttjevuohta+CmpN/SgG+CmpN/DefPlGen:áhttjevuohta VUOHTANOUN; !
 åhttse+CmpN/SgN+CmpN/SgG+CmpN/PlG+CmpN/SgNomLeft+CmpN/SgGenLeft+CmpN/PlGenLeft:åhttse ACTOR; !
 ája#tjáhtje+N+CmpN/Sg+CmpN/SgN:ája#tjásj%> R ; !
ája:ádjag8 BENA ;
ájádus:ájáduss GÅNÅGIS ;
 ájdde+CmpN/SgN+CmpN/SgG+CmpN/PlG:ájdde MUORRA; !
ájddo MUORRA ;
 ájgge+CmpN/SgN+CmpN/SgG+CmpN/PlG+CmpN/SgNomLeft+CmpN/SgGenLeft+CmpN/PlGenLeft:ájgge MUORRA; !
 ájgge#bielle+CmpN/SgN+CmpN/SgG+CmpN/PlG:ájgge#bielle MUORRA; !
 ájgge#bielle+N+CmpN/Sg+CmpN/SgN:ájgge#biel%> R ; !
 ájgge#låhko+N+CmpN/SgN+CmpN/SgN:ájgge#låk%> R ; !
 ájgge#távval#lissta MUORRA ; !^LOAN
ájmme MUORRA ;
 ájmmo+CmpN/SgN+CmpN/SgG+CmpN/PlG:ájmmo MUORRA; !
 ájras+CmpN/SgN+CmpN/SgG+CmpN/PlG:ájrras GÁMAS ; !
 ájrastibme+CmpN/SgN+CmpN/DefSgGen+CmpN/DefPlGen+CmpN/SgNomLeft+CmpN/SgGenLeft+CmpN/PlGenLeft:ájrast VSBST-EVEN ; !
ájrro MUORRA ;
ájtte MUORRA ;
 ájttek#lánnda+CmpN/SgN+CmpN/SgG+CmpN/PlG:ájttek#lánnda MUORRA; !
 ájttek+CmpN/SgN+CmpN/SgG+CmpN/PlG:ájtteg9 GAHPER ; !
 akademija+CmpN/SgN+CmpN/SgG+CmpN/PlG:akademi ALLEGORI "academy N" ; !
akademissma:akademi FANATISM ;
 ak^klamasjåvnnå MUORRA "acclamation N" ; !^LOAN
 ak^klamasjåvnnå+N+CmpN/SgN+CmpN/SgN:ak^klamasjon%> R ; !
 akkommodasjåvnnå MUORRA ; !NOR !^LOAN
 akkommodasjåvnnå+N+CmpN/SgN+CmpN/SgN:akkommodasjon%> R ; !
 akkulturasjåvnnå:akkultura INSTITUTION ; !NOR
akkumulator#batterija:akkumulator#batteri ALLEGORI ;
akrobatihkka:akrobati ANTIKK ;
ákse MUORRA ;
aksjåvnnå:ak INSTITUTION ;
áksjo NOADE ;
 aktanahttem+CmpN/SgN+CmpN/DefSgGen+CmpN/DefPlGen+CmpN/SgNomLeft+CmpN/SgGenLeft+CmpN/PlGenLeft:aktanahttem VSBST-ODD ; !
 aktavuohta+CmpN/SgG+CmpN/DefPlGen:aktavuohta VUOHTANOUN; !
 aktavuohta+CmpN/SgG+CmpN/DefPlGen:aktavuohta VUOHTANOUN; !
 aktionissta+CmpN/SgN+CmpN/SgG+CmpN/PlG:aktioni TURIST ; !SW !
aktisasj#barggo MUORRA ;
 aktisasj#barggo#guojmme+CmpN/SgN+CmpN/SgG+CmpN/PlG:aktisasj#barggo#guojmme MUORRA; !
 aktisasj#barggo#miella+CmpN/SgN+CmpN/SgG:aktisasj#barggo#miella MUORRA; !
 aktisasj#barggo#máhtukvuohta+CmpN/SgG+CmpN/DefPlGen:aktisasj#barggo#máhtukvuohta VUOHTANOUN; !
 aktisasj#barggo#orgádna+CmpN/SgN+CmpN/SgG+CmpN/PlG:aktisasj#barggo#org ORGAN ; !
aktivissma:aktivi FANATISM ;
 aktuvuohta+CmpN/SgG+CmpN/DefPlGen:aktuvuohta VUOHTANOUN; !
akustihkka:akusti ANTIKK "acoustics N" ;
 akve^dukta MUORRA ; !^LOAN
 akve^dukta+N+CmpN/SgN+CmpN/SgN:akve^dukt%> R ; !
alarm#systebma:alarm#syste SYSTEM ;
albinissma:albini FANATISM ;
 áldar+CmpN/SgN+CmpN/SgG+CmpN/DefPlGen+CmpN/SgNomLeft+CmpN/SgGenLeft+CmpN/PlGenLeft:álldar SÅHKÅR ; !
aldas:alldas GÁMAS ;
álgadus:álgaduss GÅNÅGIS ;
 algebra KINO ; !^LOAN
 álggo+CmpN/SgN+CmpN/DefSgGen+CmpN/DefPlGen+CmpN/SgNomLeft+CmpN/SgGenLeft+CmpN/PlGenLeft:álggo MUORRA; !
 álggo#giella+N+CmpN/Sg+CmpN/SgN:álggo#giel%> R ; !
 álggo#tjuojadibme+CmpN/SgN+CmpN/DefSgGen+CmpN/DefPlGen+CmpN/SgNomLeft+CmpN/SgGenLeft+CmpN/PlGenLeft:álggo#tjuojad VSBST-EVEN ; !
 álggo#ájgge+CmpN/SgN+CmpN/SgG+CmpN/PlG+CmpN/SgNomLeft+CmpN/SgGenLeft+CmpN/PlGenLeft:álggo#ájgge MUORRA; !
 álggo#álmmuk#organisasjåvnnå+CmpN/SgN+CmpN/SgG+CmpN/PlG:álgo#álbmot#organisa INSTITUTION ; !
 álggo#álmmuk#parlamænnta+CmpN/SgN+CmpN/SgG+CmpN/PlG:álggo#álmmuk#parlam PATENT ; !
 álggo#álmmuk#studænnta+CmpN/SgN+CmpN/SgG+CmpN/PlG:álggo#álmmuk#stud PATENT ; !
 álggo#álmmuk+CmpN/SgN+CmpN/SgG+CmpN/PlG:álggo#álmmug9 GAHPER ; !
 ålggo+CmpN/SgN+CmpN/SgG+CmpN/PlG:ålggo ÅLGGO; !
 ålggo#bielle+N+CmpN/Sg+CmpN/SgN:ålggo#biel%> R ; !
 ålggo#rijkak+CmpN/SgN+CmpN/SgG+CmpN/PlG:ålggo#rijkag9 GAHPER ; !
 ålggo#rijkalasj+CmpN/SgN+CmpN/SgG+CmpN/PlG:ålggo#rijkaladtj GÅNÅGIS ; !
 ålggo#rijkka+CmpN/SgN+CmpN/SgG+CmpN/PlG:ålggo#rijkka MUORRA; !
 ålggo#rijkka#departemænnta+CmpN/SgN+CmpN/SgG+CmpN/PlG:ålggo#rijkka#departem PATENT ; !
 ålggo#rijkka#ministar+CmpN/SgN+CmpN/SgG+CmpN/PlG:ålggo#rijkka#ministar GAHPER; !
 ålggolij+CmpN/SgN+CmpN/SgG+CmpN/PlG:ålggol JIHPELIJ ; !
 ålggo#rijkka#departemænnta+CmpN/SgN+CmpN/SgG+CmpN/PlG:ålggo#rijkka#departem PATENT ; !
 ålgusj#bielle+N+CmpN/Sg+CmpN/SgN:ålgusj#biel%> R ; !
ålgusj:ålgutj GAHPER ;
alibija:alibi ALLEGORI ;
alkalija:alkali ALLEGORI "alchaly*** N" ;
